臺灣宜蘭地方法院刑事判決              100年度易字第266號
公  訴  人  台灣宜蘭地方法院檢察署檢察官
被      告  林李憶
選任辯護人  李宗益律師
被      告  尤琮暉
被      告  邱奕哲
選任辯護人  李秋銘律師
            黃金亮律師
被      告  朱芳一
選任辯護人  郭美春律師
被      告  楊順貴
選任辯護人  林志嵩律師
被      告  林常忠
            莊閔丞
            邱世鴻
            陳萬來
            簡家祥
            余萬金
            衛彥蓁
            王星林
            鄭俊江
            李品宏
            翁玉成
            楊蕙甄
            詹帛諺
            林怡君
            蕭銘鋒原名蕭翔中.
上列被告等因恐嚇取財等案件，經檢察官提起公訴（99年度偵字
第5254號、第5255號、100年度偵字第1685號），暨移送併案審
理（台灣宜蘭地方法院檢察署100年度偵字第第2943號、台灣士
林地方法院檢察署100年度偵字第7713號、台灣板橋地方法院檢
察署100年度偵字第2475號、第5480號、第3079號、第8097號、
台灣桃園地方法院檢察署100年度偵字第7109號、台灣高雄地方
法院檢察署100年度偵字第23065號），本院判決如下：
    主  文
林李憶共同犯如附表二編號1至132號所示之罪，俱為累犯，各處
如附表二編號1至132所示之主刑及各該編號所示之從刑。應執行
有期徒刑拾貳年。扣案附表三之一編號1至6、附表三之二編號1
、2 、附表三之三編號1、2、附表三之四、附表三之五之物、未
扣案門號0000000000號行動電話（含SIM卡）壹支，
均沒收。
尤琮暉共同犯如附表二編號1至132號所示之罪，各處如附表二編
號1至132所示之主刑及各該編號所示之從刑。應執行有期徒刑拾
年。扣案附表三之一編號1至6、附表三之二編號1、2、附表三之
三編號1、2、附表三之四、附表三之五之物、未扣案門號000
0000000號行動電話（含SIM卡）壹支，均沒收。
邱奕哲共同犯如附表二編號31至132號所示之罪，各處如附表二
編號31至132所示之主刑及各該編號所示之從刑。應執行有期徒
刑柒年。扣案附表三之一編號1至6、附表三之二編號1、2、附表
三之三編號1、2、附表三之四之物、未扣案門號0000000
000號行動電話（含SIM卡）壹支，均沒收。
朱芳一共同犯如附表二編號61至132號所示之罪，各處如附表二
編號61至132所示之主刑及各該編號所示之從刑。應執行有期徒
刑伍年。扣案附表三之一編號1至6、附表三之二編號1、2、附表
三之三編號1、2、附表三之四之物、未扣案門號0000000
000號行動電話（含SIM卡）壹支，均沒收。
楊順貴共同犯如附表二編號1至14號所示之罪，各處如附表二編
號1至14所示之主刑及各該編號所示之從刑。應執行有期徒刑
年。扣案附表三之一編號1至6、附表三之二編號1、2、附表三之
五之物、未扣案門號0000000000號行動電話（含SIM
卡）壹支，均沒收。
陳萬來幫助犯詐欺取財罪，累犯，處拘役伍拾伍日，如易科罰金
，以新台幣壹仟元折算壹日。
簡家祥、衛彥蓁、王星林、翁玉成、詹帛諺、林怡君、蕭銘鋒幫
助犯詐欺取財罪，各處拘役肆拾日，如易科罰金，均以新台幣壹
仟元折算壹日。
林李憶、楊順貴、尤琮暉、邱奕哲、朱芳一其餘被訴部分無罪。
林常忠無罪。
莊閔丞、楊蕙甄部分免訴。
邱世鴻、鄭俊江、李品宏、余萬金部分公訴不受理。
    事  實
一、林李憶於民國96年間因詐欺案件，經台灣桃園地方法院96年
    度桃簡字第13094號刑事簡易判決判處有期徒刑3月，減為有
    期徒刑1月15日確定，於97年3月18日執行完畢；於98年間復
    因詐欺案件，經台灣桃園地方法院98年度桃簡字第57號刑事
    簡易判決判處有期徒刑4月確定，於98年8月12日執行完畢；
    陳萬來於98年間因竊盜案件，經台灣士林地方法院98年度易
    字第601號刑事判決判處有期徒刑4月確定，於99年9月25日
    執行完畢。
二、林李憶自99年3、4月間起，為真實姓名、年籍不詳，綽號「
    王哥」、「二哥」「陳姐」之成年人所組成之詐欺集團擔任
    收取金融卡之工作，並自99年7、8月起，開始為該詐欺集團
    擔任提領及轉帳之工作，並陸續招攬尤琮暉、邱奕哲、朱芳
    一加入，再由尤琮暉招攬楊順貴加入（林李憶、楊順貴、尤
    琮暉、邱奕哲、朱芳一之加入時間、工作內容、報酬詳如附
    表一所示），林李憶、楊順貴、尤琮暉、邱奕哲、朱芳一在
    附表一所示之參與時間內，與該詐欺集團之其餘成員共同基
    於意圖為自己不法所有之犯意聯絡及行為分擔，林李憶以00
    00000000、0000000000、0000000000、0000000000、000000
    0000號行動電話，楊順貴以0000000000號行動電話，尤琮暉
    以0000000000、0000000000、0000000000號行動電話，邱奕
    哲以0000000000、0000000000號行動電話，朱芳一以000000
    0000、0000000000、0000000000號行動電話與詐欺集團其餘
    成員聯繫收取金融卡、領款、匯款之詐欺行為分工事宜，詐
    欺方式則為先由該詐欺集團成員在報紙上刊登應徵司機之廣
    告，由林李憶、尤琮暉、楊順貴、朱芳一、邱奕哲及其餘真
    實姓名、年籍不詳而與該詐欺集團成員亦有詐欺犯意聯絡之
    人，向前來應徵司機如附表四所示之人，收取金融機構帳戶
    之存摺、金融卡後，將取得之金融卡帳戶資料以簡訊告知林
    李憶、「王哥」、「陳姐」、「二哥」等，再由真實姓名、
    年籍不詳之詐欺集團成員以電話向如附表四所示之人詢問金
    融卡之密碼後，由林李憶、尤琮暉、楊順貴、朱芳一、邱奕
    哲及其餘真實姓名、年籍不詳之詐欺集團成員進行金融卡是
    否有效之測試，復由該詐欺集團內之成員，以附表二所示之
    詐欺或恐嚇取財方式，對附表二所示被害人為詐欺或恐嚇取
    財行為，致附表二所示被害人陷於錯誤或心生畏懼而匯款至
    附表二所示之帳戶。林李憶、尤琮暉、邱奕哲、朱芳一於附
    表二所示被害人匯入款項後，則依據「王哥」、「二哥」之
    指示，領出匯入之金額，並依據指示匯入渣打國際商業銀行
    00000000000000號帳戶（帳戶名義人：羅濟正）、00000000
    000000號帳戶（帳戶名義人：郭  均）、00000000000000號
    帳戶（帳戶名義人；羅仕文）、00000000000000號帳戶（帳
    戶名義人：莊家健）、彰化銀行00000000000000號帳戶（帳
    戶名義人：謝振昌）、00000000000000號帳戶（帳戶名義人
    ：朱寶明）、永豐銀行00000000000000號帳戶（帳戶名義人
    ：陳泰濬）、聯邦商業銀行000000000000號帳戶（帳戶名義
    人：羅濟正）、000000000000號帳戶（帳戶名義人：陳泰濬
    ）、000000000000號帳戶（帳戶名義人；黃能貴）、000000
    000000號帳戶（帳戶名義人：曾淑君）、第一商業銀行0000
    0000000號帳戶（帳戶名義人：莊家健）。嗣經警方依本院
    核發之通訊監察書對林李憶、楊順貴、尤琮暉、朱芳一進行
    通訊監察，並於99年12月27日執台灣宜蘭地方法院檢察署檢
    察官核發之拘票對林李憶、楊順貴、尤琮暉、朱芳一進行拘
    提，於99年12月30日執台灣宜蘭地方法院檢察署檢察官核發
    之拘票對邱奕哲進行拘提，並分別扣得如附表三之一至三之
    五所示之物。
三、陳萬來見報載應徵司機廣告而與真實姓名、年籍不詳之成年
    人聯絡後，經該真實姓名、年籍不詳之成年人告知需交付金
    融卡以作為公司客戶匯款使用，而依其社會生活經驗及智識
    程度，已預見提供自己帳戶之存摺、金融卡及金融卡密碼予
    他人，可能遭人將之作為從事詐欺取財等犯罪行為之工具，
    竟不違背其本意，基於幫助他人為財產犯罪之不確定故意，
    於99年11月18日14時至16時許間，在台北市天成飯店附近，
    將其第一商業銀行帳號00000000000號帳戶之金融卡交付與
    尤琮暉，之後另於電話中將金融卡密碼告知詐欺集團中該真
    實姓名、年籍不詳之成年人，嗣該詐欺集團中之成員，即基
    於意圖為自己不法所有之犯意，以如附表二編號90所示之時
    間及方式，詐騙如附表二編號90所示之被害人，致被害人信
    以為真而陷於錯誤，遂將如附表二編號90所示之金額匯入陳
    萬來上開第一商業銀行帳戶內。
四、簡家祥見報載應徵司機廣告而與真實姓名、年籍不詳之成年
    人聯絡後，經該真實姓名、年籍不詳之成年人告知需交付金
    融卡以作為日後領薪資之用，而依其社會生活經驗及智識程
    度，已預見提供自己帳戶之存摺、金融卡及金融卡密碼予他
    人，可能遭人將之作為從事詐欺取財等犯罪行為之工具，竟
    不違背其本意，基於幫助他人為財產犯罪之不確定故意，於
    99年10月4日15時40分許，在台北火車站，將其女兒簡湘芸
    （93年8月生）名義申辦之彰化商業銀行帳號0000000000000
    0號帳戶之金融卡交付與林李憶，之後另於電話中將金融卡
    密碼告知詐欺集團中該真實姓名、年籍不詳之成年人，嗣該
    詐欺集團中之成員，即基於意圖為自己不法所有之犯意，以
    如附表二編號39所示之時間及方式，詐騙如附表二編號39
    所示之被害人，致被害人信以為真而陷於錯誤，遂將如附表
    二編號39所示之金額匯入簡湘芸上開彰化商業銀行帳戶內。
五、衛彥蓁見報載應徵司機廣告而與真實姓名、年籍不詳之成年
    人聯絡後，經該真實姓名、年籍不詳之成年人告知需交付金
    融卡以作為日後領薪資之用，而依其社會生活經驗及智識程
    度，已預見提供自己帳戶之存摺、金融卡及金融卡密碼予他
    人，可能遭人將之作為從事詐欺取財等犯罪行為之工具，竟
    不違背其本意，基於幫助他人為財產犯罪之不確定故意，於
    99年12月20日12時至13時許間，在台北火車站西三門，將其
    台北富邦商業銀行帳號000000000000號帳戶之金融卡交付與
    真實姓名、年籍不詳自稱「小高」之成年男子，之後另於電
    話中將金融卡密碼告知詐欺集團中該真實姓名、年籍不詳之
    成年人，嗣該詐欺集團中之成員，即基於意圖為自己不法所
    有之犯意，以如附表二編號130所示之時間及方式，詐騙如
    附表二編號130所示之被害人，致被害人信以為真而陷於錯
    誤，遂將如附表二編號130所示之金額匯入衛彥蓁上開台北
    富邦商業銀行帳戶內。
六、王星林見報載應徵司機廣告而與真實姓名、年籍不詳之成年
    人聯絡後，經該真實姓名、年籍不詳之成年人告知需交付金
    融卡以作為公司客戶匯款使用，而依其社會生活經驗及智識
    程度，已預見提供自己帳戶之存摺、金融卡及金融卡密碼予
    他人，可能遭人將之作為從事詐欺取財等犯罪行為之工具，
    竟不違背其本意，基於幫助他人為財產犯罪之不確定故意，
    於99年12月2日13時許，在基隆火車站旁國光客運，將其華
    南商業銀行帳號000000000000號帳戶之金融卡交付與尤琮暉
    並告知金融卡密碼，嗣該詐欺集團中之成員，即基於意圖為
    自己不法所有之犯意，以如附表二編號113、133所示之時間
    及方式，詐騙如附表二編號113、133所示之被害人，致被害
    人2人信以為真而陷於錯誤，遂將如附表二編號113、133 所
    示之金額匯入王星林上開華南商業銀行帳戶內。
七、翁玉成見報載應徵司機廣告而與真實姓名、年籍不詳之成年
    人聯絡後，經該真實姓名、年籍不詳之成年人告知需交付金
    融卡以作為日後領薪資使用，而依其社會生活經驗及智識程
    度，已預見提供自己帳戶之存摺、金融卡及金融卡密碼予他
    人，可能遭人將之作為從事詐欺取財等犯罪行為之工具，竟
    不違背其本意，基於幫助他人為財產犯罪之不確定故意，於
    99年12月10日14時許，在板橋火車站，將其中華郵政股份有
    限公司帳號00000000000000號帳戶之金融卡交付真實姓名、
    年籍不詳之男子並告知金融卡密碼，而該男子取得金融卡即
    將該金融卡放置在置物櫃內，由朱芳一取得該金融卡，將上
    揭帳戶帳號告知林李憶轉知集團所屬成員，嗣該詐欺集團中
    之成員，即基於意圖為自己不法所有之犯意，以如附表二編
    號122、134所示之時間及方式，詐騙如附表二編號122、134
    所示之被害人，致被害人2人信以為真而陷於錯誤，遂將如
    附表二編號122、134所示之金額匯入翁玉成上開中華郵政股
    份有限公司帳戶內。
八、詹帛諺見報載應徵司機廣告而與真實姓名、年籍不詳之成年
    人聯絡後，經該真實姓名、年籍不詳之成年人告知需交付金
    融卡以作為審核之用，而依其社會生活經驗及智識程度，已
    預見提供自己帳戶之存摺、金融卡及金融卡密碼予他人，可
    能遭人將之作為從事詐欺取財等犯罪行為之工具，竟不違背
    其本意，基於幫助他人為財產犯罪之不確定故意，於99年某
    日（於99年9月24日前），在中壢後火車站之全家便利商店
    ，將其申辦之中華郵政股份有限公司帳號00000000000000號
    帳戶之金融卡交付與真實姓名、年籍不詳之男子，之後另於
    電話中將金融卡密碼告知詐欺集團中該真實姓名、年籍不詳
    之成年人，嗣該詐欺集團中之成員，即基於意圖為自己不法
    所有之犯意，以如附表二編號18、135、136所示之時間及方
    式，詐騙如附表二編號18、135、136所示之被害人，致被害
    人信以為真而陷於錯誤，遂將如附表二編號18、135、136、
    137所示之金額匯入詹帛諺上開中華郵政股份有限公司帳戶
    內。
九、林怡君於網際網路瀏覽申辦貸款廣告而與真實姓名、年籍不
    詳之成年人聯繫，經該真實姓名、年籍不詳之成年人告知需
    交付金融卡及存摺影本作為申辦之用，而依其社會生活經驗
    及智識程度，已預見提供自己帳戶之存摺、金融卡及金融卡
    密碼予他人，可能遭人將之作為從事詐欺取財等犯罪行為之
    工具，竟不違背其本意，基於幫助他人為財產犯罪之不確定
    故意，於99年10月5日18時許，將其申辦之華南商業銀行帳
    號000000000000號帳戶及渣打銀行帳號00000000000號帳戶
    之金融卡及密碼與存摺影本，利用宅急便寄送與該詐欺集團
    內真實姓名、年籍不詳，自稱為「陳德偉」之人，嗣該詐欺
    集團成員，於取得前揭存摺、金融卡及密碼後，即基於意圖
    為自己不法所有之犯意，以如附表二編號39所示之時間及方
    式，詐騙如附表二編號39所示之被害人，致被害人信以為真
    而陷於錯誤，遂將如附表二編號39所示之金額匯入林怡君上
    開華南商業銀行、渣打銀行帳戶內。
十、蕭銘鋒（原名蕭翔中）見報載應徵司機廣告而與真實姓名、
    年籍不詳之成年人聯絡後，經該真實姓名、年籍不詳之成年
    人告知需交付提款卡以作為日後領薪資之用，而依其社會生
    活經驗及智識程度，已預見提供自己帳戶之存摺、金融卡及
    金融卡密碼予他人，可能遭人將之作為從事詐欺取財等犯罪
    行為之工具，竟不違背其本意，基於幫助他人為財產犯罪之
    不確定故意，於99年11月27日14時許，在板橋火車站，將其
    合作金庫商業銀行帳號0000000000000號帳戶之金融卡交付
    與尤琮暉並告知提款卡密碼，嗣該詐欺集團中之成員，即基
    於意圖為自己不法所有之犯意，以如附表二編號104所示之
    時間及方式，詐騙如附表二編號104所示之被害人，致被害
    人信以為真而陷於錯誤，遂將如附表二編號104所示之金額
    匯入蕭銘鋒上開合作金庫商業銀行帳戶內。
十一、案經余宗勳、周宏達、楊智翔、王聖傑、邱垂南、周敬民、
    黃建元、陳燕春、王秀格、吳佩樺、陳士堯、溫蕙婷、黃尉
    倫、周子薺、陳宣頤、陳秋霞、郭名哲、任雅帆、莊昆翰、
    王祈惟、林玟柔、陳智堯、白亞玉、陳佩琳、吳俊達、連振
    凱、鄭安琇、賴傳昇、王源結、李秋燕、洪國鎮、李重毅、
    錢彥衛、蔡傑東、許永順、李淑琴、黃家柔、林大鈞、廖彩
    伶、林英豪、童安琪、陳良輔、林聖凱、徐銘健、林億苓、
    趙悅伶、黃如全、曾慶順告訴及台灣宜蘭地方法院檢察署檢
    察官指揮宜蘭縣政府警察局、台南縣警察局、內政部警政署
    刑事警察局、宜蘭憲兵隊共同偵查後起訴。
    理  由
壹、程序方面：
一、證據能力：
  (一)按被告以外之人於審判外之言詞或書面陳述，除法律有規定
    者外，不得作為證據。又被告以外之人於審判外之陳述，雖
    不符前四條之規定，而經當事人於審判程序同意作為證據，
    法院審酌該言詞陳述或書面陳述作成時之情況，認為適當者
    ，亦得為證據，刑事訴訟法第159條第1項、第159條之5第1
    項分別定有明文。而所謂「審酌該陳述作成時之情況，認為
    適當」者，係指依各該審判外供述證據製作當時之過程、內
    容、功能等情況，是否具備合法可信之適當性保障，加以綜
    合判斷而言（最高法院94年度台上字第3277號、第5830號判
    決意旨參照）。經查，被告林李憶、楊順貴、尤琮暉、邱奕
    哲、朱芳一、陳萬來、簡家祥、衛彥蓁、王星林、翁玉成、
    詹帛諺、林怡君、蕭銘鋒、辯護人於本院準備程序、審理中
    同意證人即附表二證據欄所示之被害人於警詢之證述作為證
    據，而本院審酌前揭警詢筆錄，認上開證據資料製作時之情
    況，尚無違法不當及證明力明顯過低之瑕疵，認以之作為證
    據應屬適當。揆諸前開規定，爰依刑事訴訟法第159條之5規
    定，認前揭證據均有證據能力。
  (二)按刑事訴訟法第159條之1第2項規定：「被告以外之人於偵
    查中向檢察官所為之陳述，除顯有不可信之情況者外，得為
    證據」，已揭示被告以外之人於偵查中向檢察官所為之陳述
    ，原則上有證據能力，僅於顯有不可信之情況者，始例外否
    定其得為證據。是被告如未主張並釋明顯有不可信之情況時
    ，檢察官自無須再就無該例外情形為舉證，法院亦無庸在判
    決中為無益之說明。換言之，法院僅在被告主張並釋明有「
    不可信之情況」時，始應就有無該例外情形，為調查審認（
    最高法院100年度台上字第2949號判決要旨參照）。被告等
    、辯護人並未主張並釋明證人林李憶、朱弘豪、李承恩、彭
    君麒於偵查中之證述有不可信之情況，依前揭說明，證人林
    李憶、朱弘豪、李承恩、彭君麒於偵查中之證述自應認有證
    據能力。
  (三)按被告以外之人於審判外之言詞或書面陳述，除法律有規定
    者外，不得作為證據。又被告以外之人於審判外之陳述，雖
    不符前四條之規定，而經當事人於審判程序同意作為證據，
    法院審酌該言詞陳述或書面陳述作成時之情況，認為適當者
    ，亦得為證據。當事人、代理人或辯護人於法院調查證據時
    ，知有第159條第1項不得為證據之情形，而未於言詞辯論終
    結前聲明異議者，視為有前項之同意，刑事訴訟法第159 條
    第1項、第159條之5第1項、第2項分別定有明文。本件被告
    等、辯護人及檢察官於本院審理時對下列所述其他證據資料
    ，均不爭執其證據能力，本院審酌該等證據資料作成時之情
    況，亦無不宜作為證據之情事，依刑事訴訟法第159條之5第
    2 項規定，自均有證據能力。
二、按案件曾經檢察官為不起訴處分或撤回起訴，而又違背刑事
    訴訟法第239條之規定再行起訴者，依同法第295條第4款（
    現第303條第4款）規定固應諭知不受理，然若其案件起訴在
    先，而其後再為不起訴處分者，揆諸該條款之文義，自無諭
    知不受理之可言，最高法院49年台非字第47號最高法院判例
    要旨參照。經查，被告林常忠雖經台灣台南地方法院檢察署
    檢察官於100年5月3日以99年度偵字第16779號為不起訴處分
    ，惟本件於100年4月25日即已繫屬於本院，參諸前揭判例要
    旨，本件起訴為合法，本院自應予以審理。
貳、有罪部分：
一、被告林李憶、楊順貴、尤琮暉、邱奕哲、朱芳一部分：
    訊據被告林李憶、尤琮暉、邱奕哲、朱芳一對有為附表二之
    詐欺行為，被告楊順貴對有為附表二編號1至10之詐欺行為
    均坦承不諱，惟被告楊順貴辯稱僅有於99年9月8日至11日間
    參與該詐欺集團等語。經查：
  (一)被告林李憶、楊順貴、尤琮暉、邱奕哲、朱芳一所屬之詐欺
    集團有為附表二之詐欺及恐嚇取財行為，為被告林李憶、尤
    琮暉、邱奕哲、朱芳一所坦承不諱，並有附表二之證據欄所
    示之證據可資佐憑，堪認屬實。
  (二)被告林李憶、楊順貴、尤琮暉、邱奕哲、朱芳一參與該詐欺
    集團之時間：
    1.被告林李憶自承係於99年3、4月間即加入該詐欺集團（99
      年度偵字第5254號卷1第214頁背面、238頁），被告尤琮
      暉自承係於99年8月底加入該詐欺集團，係透過被告林李
      憶介紹加入（99年度偵字第5254號卷1第152、159頁），
      核對被告林李憶0000000000號、被告尤琮暉0000000000
      號通訊監察譯文（99年度偵字第5254號卷2第81至111頁、
      99年度偵字第5254號卷1第85至123頁），被告林李憶、尤
      琮暉確係於99年9月初即與該詐欺集團成員就帳戶資料、
      匯款等有所聯繫，足認被告林李憶、尤琮暉此部分自白與
      其他證據相合，堪認屬實。
    2.被告朱芳一自承係於99年10月底加入該詐欺集團（99年度
      偵字第5254號卷1第166頁背面、179頁），核與被告林李
      憶於偵查中證述相符（99年度偵字第5254號卷1第239至
      240 頁），再參酌被告朱芳一自承係其與被告邱奕哲共同
      前往收取被告朱弘豪（本院另為簡易判決處刑）之金融卡
      （99  年度偵字第5254號卷11第16頁），亦與被告朱弘豪
      於偵查中之證述相合（99年度偵字第5254號卷11第16頁）
      ，而被告朱弘豪所交付之中華郵政股份有限公司帳戶，於
      99年10 月26日即遭詐欺集團使用，此有ATM交易明細表可
      稽（99  年度偵字第5254號卷3第179頁背面），足認被告
      朱芳一至遲自99年10月26日起即參與該詐欺集團。
    3.被告邱奕哲自承自99年9月29日曾幫被告林李憶前往領款
      ，惟當時並不知被告林李憶係從事詐欺之行為，係於99年
      10月8日始正式加入詐欺集團等語。經查，被告邱奕哲於
      本院供稱：99年9月30日林李憶請我去ATM提領5萬元，他
      稱那是他自己的金融卡，該次他給我1千元報酬等語（本
      院卷1第101頁），現今社會自動提款設備林立，提款並無
      任何不便或困難之處，而被告邱奕哲僅幫忙至自動提款設
      備提款，即可獲得1000元之報酬，如非從事不法之工作，
      被告林李憶何以不自行前往提領，此為具一般智識程度之
      人應有之懷疑，故被告邱奕哲辯稱99年9月29日幫被告林
      李憶前往領款時並不知被告林李憶係從事詐欺之行為云云
      ，是否可信，已非無疑；且被告邱奕哲於本院99年12月30
      日羈押庭訊問時係稱：99年9月29日曾幫林李憶領款，當
      時林李憶問我要不要賺外快，其實先前林李憶已大致跟我
      們說他們在做什麼等語明確（99年度聲羈字第124號卷第
      13至14頁），更足認被告邱奕哲於99年9月29日提款當日
      已知悉係從事詐欺集團之分工工作；再依被告林李憶於偵
      查中證述：邱奕哲加入之時間是99年9月份，因為邱奕哲
      在外有借款，有債務壓力，便詢問我有無缺人，可否加入
      ，我便把白天收卡及晚上領款的工作交由尤琮暉、邱奕哲
      負責等語明確（99年度偵字第5254號卷1第239頁），亦堪
      認被告邱奕哲於99年9月間應已加入該詐欺集團；另佐以
      證人李承恩於偵查中證述：99年9月30日15時許將星展銀
      行金融卡交給邱奕哲等語（99年度偵字第5254號卷7第150
      、152頁），此亦經被告邱奕哲自承不諱（99年度偵字第
      5254號卷7第152頁），顯見被告邱奕哲稱於99年10月8日
      始正式加入詐欺集團云云，並無足採。又依監視器翻拍畫
      面，被告邱奕哲係於99年9月29日21時24分、25分許前往
      提領中華郵政（代號700）帳號0000000000000000號帳戶
      內之款項，而附表二編號31、32之被害人，即係將款項匯
      入該中華郵政之帳戶內，此有附表二編號31、32證據欄所
      示之證據可參，故被告邱奕哲應自附表二編號31、32之詐
      欺行為即參與分工。
    4.被告楊順貴辯稱僅有於99年9月8日至11日間參與該詐欺集
      團云云，經查，被告楊順貴於偵訊中自承：99年9月7日，
      「王哥」打電話給我叫我去收金融卡乙情（99年度偵字第
      5254號卷1第50頁），並有通訊監察譯文可稽（99年度偵
      字第5254號卷1第37頁），顯見被告楊順貴自99年9月7日
      起即參與該詐欺集團；而依通訊監察譯文，被告楊順貴於
      99年9月15日23時25分許仍有與詐欺集團成員聯繫，提及
      之後台北均由被告楊順貴負責收取，於99年9月16日上午
      11時32分許、99年9月18日13時45分許，仍有與詐欺集團
      成員聯繫，詐欺集團成員請被告楊順貴前往收物，被告楊
      順貴雖表示因感冒不能前往，然顯見被告楊順貴當時並未
      退出詐欺集團，故被告楊順貴參與該詐欺集團之時間為99
      年9月7日起，並至少至99年9月18日13時45分許止。
  (三)比對被告林李憶、楊順貴、尤琮暉、邱奕哲、朱芳一參與該
    詐欺集團之時間與附表二所示各被害人遭受詐欺或恐嚇取財
    之時間，被告林李憶、尤琮暉所參與者為附表二編號1至132
    之犯罪事實（編號133至136非屬對被告林李憶、楊順貴、尤
    琮暉、邱奕哲、朱芳一之起訴範圍），被告朱芳一所參與者
    為附表二編號61至132之犯罪事實，被告邱奕哲所參與者為
    附表二編號31至132之犯罪事實，被告楊順貴所參與者為附
    表二編號1至14（編號15雖係在99年9月18日，惟係在13時45
    分許之後，故被告楊順貴並未參與此部分犯行），堪予認定
    。
  (四)按兒童及少年福利法第70條第1項所定，成年人故意對兒童
    及少年犯罪，除各該罪就被害人係兒童及少年已定有特別處
    罰規定者外，應加重其刑至2分之1，係對被害人為未滿18歲
    之兒童及少年之特殊要件予以加重處罰，乃就犯罪類型變更
    之個別犯罪行為予以加重，屬刑法分則加重之性質。成年人
    故意對兒童及少年犯罪而依該項規定加重其刑者，固不以其
    明知被害人為兒童及少年為必要，但仍須證明該成年人有對
    兒童及少年犯罪之不確定故意，亦即該成年人須預見被害人
    係兒童及少年，且對於兒童及少年犯罪並不違背其本意，始
    足當之（最高法院95年度台上字第5731號判決要旨參照）。
    經查，附表二編號88、105之被害人於遭詐欺時雖均為未滿
    18歲之少年，然被告林李憶、尤琮暉、邱奕哲、朱芳一所參
    與之犯行，係從事收取金融卡、提領款項等分工，並未有與
    被害人直接接觸之機會，自難認被告林李憶、尤琮暉、邱奕
    哲、朱芳一有預見附表二編號88、105之被害人為少年，參
    諸前揭判決要旨，自無從依兒童及少年福利法第70條第1項
    加重其刑。
  (五)此外，復有附表三之一至三之五所示扣案之物、被告林李憶
    、楊順貴、尤琮暉、朱芳一之通訊監察譯文可資佐憑（99年
    度偵字第5254號卷1第37至45、85至128、174至176、251至
    255 頁、99年度偵字第5254號卷2第81至186頁、99年度偵字
    第5254號卷3第323至352頁）。
  (六)綜上，本件事證明確，被告林李憶、楊順貴、尤琮暉、邱奕
    哲、朱芳一犯行堪予認定。
二、被告陳萬來、簡家祥、衛彥蓁、王星林、翁玉成、詹帛諺、
    林怡君、蕭銘鋒部分：
    訊據被告陳萬來、簡家祥、衛彥蓁、王星林、翁玉成、詹帛
    諺、林怡君、蕭銘鋒固均坦承有申請上開事實欄之帳戶並領
    得存摺、金融卡等物，且於前揭事實欄所示之時間將其金融
    卡交付，並將密碼告知詐欺集團成員之事實，惟矢口否認有
    何幫助詐欺犯行，被告陳萬來、簡家祥、衛彥蓁、王星林、
    翁玉成、詹帛諺、蕭銘鋒均辯稱係因應徵工作，經對方要求
    使提供金融卡、密碼云云，被告林怡君則辯稱係因要辦理貸
    款，對方要求其提供2份帳戶、密碼、金融卡，始依對方指
    示寄送云云。經查：
  (一)如附表二編號90所示之被害人於附表二編號90所示時間遭詐
    騙，匯款至被告陳萬來前揭第一商業銀行帳戶；如附表二編
    號39所示之被害人於附表二編號39所示時間遭詐騙，匯款至
    被告簡家祥女兒簡湘芸前揭彰化商業銀行帳戶內；如附表二
    編號130所示之被害人於附表二編號130所示時間遭詐騙，匯
    款至被告衛彥蓁前揭台北富邦商業銀行帳戶內；如附表二編
    號113、133所示之被害人於附表二編號113、133所示時間遭
    詐騙，匯款至被告王星林前揭華南商業銀行帳戶內；如附表
    二編號122、134所示之被害人於附表二編號122、134所示時
    間遭詐騙，匯款至被告翁玉成前揭中華郵政股份有限公司帳
    戶內；如附表二編號18、135、136所示之被害人於附表二編
    號18、135、136所示時間遭詐騙，匯款至被告詹帛諺前揭中
    華郵政股份有限公司帳戶內；如附表二編號39所示之被害人
    於附表二編號39所示時間遭詐騙，匯款至被告林怡君前揭華
    南商業銀行、渣打銀行帳戶內；如附表二編號104所示之被
    害人於附表二編號104所示時間遭詐騙，匯款至被告蕭銘鋒
    前揭合作金庫商業銀行帳戶內等情，有附表二編號18、39、
    90、104、113、122、130、133、134、135、136證據欄所示
    之證據可按，足見被告陳萬來、簡家祥、衛彥蓁、王星林、
    翁玉成、詹帛諺、林怡君、蕭銘鋒之上揭帳戶，確遭詐欺集
    團利用以做為詐欺之犯行使用無誤。
  (二)被告陳萬來、簡家祥、衛彥蓁、王星林、翁玉成、詹帛諺、
    林怡君、蕭銘鋒均為成年人，具一定之智識程度，應知應徵
    工作或辦理貸款時，縱需提供金融帳戶之帳號供雇主或銀行
    以轉帳匯款方式給付薪資或貸款，斷無連同該帳戶之金融卡
    及密碼一併提供之理，否則其帳戶內之金錢，豈非處於隨時
    可能遭雇主或代辦者提領，而陷自己於不利之狀態；且被告
    陳萬來、簡家祥、衛彥蓁、王星林、翁玉成、詹帛諺、林怡
    君、蕭銘鋒亦均自承先前均有工作經驗，亦未曾聽過工作需
    交付金融卡之事（本院卷2第174頁）；而觀諸被告陳萬來於
    交付金融卡時，帳戶內僅剩987元；被告簡家祥於交付金融
    卡時，帳戶內僅剩62元；被告衛彥蓁於交付金融卡時，帳戶
    內僅剩52元；被告王星林於交付金融卡時，帳戶內僅剩73
    元；被告翁玉成於交付金融卡時，帳戶內僅剩17元；被告詹
    帛諺於交付金融卡時，帳戶內僅剩29元；被告林怡君於交付
    金融卡時，帳戶內僅剩6元、53元；被告蕭銘鋒於交付金融
    卡時，帳戶內僅剩91元等情（99年度偵字第5254號卷6第204
    頁、卷7第218至220頁、卷9第105頁、卷10第38、11
    3、149、157頁、卷11第159頁），亦可推知被告陳萬來、簡
    家祥、衛彥蓁、王星林、翁玉成、詹帛諺、林怡君、蕭銘鋒
    並非未意識到此方面之可能，故僅提供其內金額甚少之帳戶
    ，顯係為防對方係詐欺集團時，自己存款亦遭提領。由此可
    證，被告陳萬來、簡家祥、衛彥蓁、王星林、翁玉成、詹帛
    諺、林怡君、蕭銘鋒於交付金融卡、密碼時，已有對方可能
    係詐欺集團之認識，為以防萬一，而提供金額甚少之帳戶或
    先行將存款提領，以免遭受損失。
  (三)參以現今社會，詐騙案件頻傳，詐騙手法層出不窮，於新聞
    媒體上時可見聞，詐欺集團利用各種方式大量徵求他人金融
    帳戶（俗稱人頭戶），遂其順利領取因詐欺所得贓款暨阻斷
    查緝人員對渠等身分追查之目的，亦迭經新聞媒體披露及宣
    導，是就令提供者在提供金融帳戶予詐欺集團使用之初，其
    主觀尚無「必然引發該詐騙集團萌生恃以實施詐欺犯罪」之
    確信，然衡諸常情及提供者智識暨社會經驗，一般人對於「
    提供自己帳戶予他人使用，可能足以使『該他人及與之有犯
    意聯絡者』恃以實施詐欺犯罪」乙節，理當有所預見，何況
    被告陳萬來、簡家祥、衛彥蓁、王星林、翁玉成、詹帛諺、
    林怡君、蕭銘鋒於交付金融卡、密碼時，已有對方可能係詐
    欺集團之認識，已如前述，更無對「其帳戶可能遭他人利用
    以實施詐欺犯罪」未有預見之理。
  (四)再觀被告衛彥蓁於偵查中供稱：我是交付金融卡後在電話中
    跟對方說金融卡密碼，當時我本來有質疑；（問：你將提款
    卡交付他人並告知密碼，他人不就可以任意提領你帳戶內的
    錢？）因為我想說我帳戶裡沒有錢；（問：當時為何會覺得
    有質疑？）我當時想說對方沒有跟我講公司地址，而且我在
    監所執行過程也有聽過詐騙集團的事情；在監獄時有宣導帳
    戶、提款卡、密碼不能交付給別人（99年度偵字第5254號卷
    8第281頁、本院卷7第16頁）、被告王星林於偵查中供稱：
    知道台灣詐騙集團猖獗，都是利用人頭帳戶（99年度偵字第
    5254號卷9第199至200頁）、被告翁玉成於偵查中供稱：知
    道將金融卡交給他人並告知密碼，他人就可以提領帳戶內之
    款項；（問：為何仍要交付金融卡？）因為對方叫我將帳戶
    裡的錢領光（99年度偵字第5254號卷12第34頁）、被告詹帛
    諺於偵查中供稱：交付金融卡及密碼的原因係因急著找工作
    ，知道台灣詐騙集團猖獗，常利用求職陷阱、人頭帳戶（99
    年度偵字第5254號卷11第25至26頁）、被告林怡君於偵查中
    供稱：在網路上看到代辦貸款之廣告，對方要求要提供2本
    銀行存摺影本、金融卡，故其寄送2本銀行存摺影本、金融
    卡及密碼給對方，我有覺得奇怪，對方收到後有跟我核對密
    碼，我更覺得奇怪；先前也有辦過貸款（99年度偵字第5254
    號卷11第38頁）、被告蕭銘鋒於偵查中供稱：知道將金融卡
    交給他人並告知密碼，他人就可以提領帳戶內之款項；（問
    ：為何仍要交付金融卡？）因為我帳戶裡沒有錢等語（99年
    度偵字第5254號卷12第37頁），足認渠等幾乎均知悉現今社
    會詐欺集團常用人頭帳戶進行詐騙，亦對將金融卡及密碼交
    付他人乙事感到懷疑，惟多數均因帳戶內沒錢或已事前提領
    而交付，更可知渠等主觀上對收取金融卡及密碼之人可能為
    詐欺集團有所預見，僅係因自己帳戶內沒錢，不致於對自己
    造成損害，且又急於找尋工作或辦理貸款，而仍決定交付金
    融卡及密碼，是渠等有容認、任其發生之主觀心態，洵堪認
    定。
  (五)按刑法上之故意犯，可分為直接故意與不確定故意。所謂不
    確定故意即指行為人對於構成犯罪之事實，預見其發生而其
    發生並不違反其本意，刑法第13條第2項定有明文。被告陳
    萬來、簡家祥、衛彥蓁、王星林、翁玉成、詹帛諺、林怡君
    、蕭銘鋒於交付金融卡、告知密碼時，已有帳戶可能遭他人
    利用以實施詐欺犯罪之預見，並有容認、任其發生之主觀心
    態，已如前述，被告陳萬來、簡家祥、衛彥蓁、王星林、翁
    玉成、詹帛諺、林怡君、蕭銘鋒有幫助詐欺取財之不確定故
    意甚明。
三、論罪科刑：
  (一)按刑法第346條第1項之恐嚇取財罪，與同法第339條第1項之
    詐欺取財罪，二者之區別，在於前者係施用使人心生畏怖之
    恐嚇手段，致被害人心生畏懼，明知不應交付財物而交付，
    後者則係施用詐術手段，使人陷於錯誤，誤信為應交付財物
    而交付。惟上開之恐嚇手段，常以虛假之事實為內容，故有
    時亦不免含有詐欺之性質，倘含有詐欺性之恐嚇取財行為，
    足使人心生畏懼時，自應僅論以高度之恐嚇取財罪，殊無再
    適用詐欺取財罪之餘地（最高法院84年度台上字第1993號判
    決要旨參照）。附表二編號11、14、28之行為，雖係以虛假
    之事實為內容，惟其已使用恐嚇手段，致附表二編號11、14
    、28之被害人心生畏懼，此部分自應構成恐嚇取財罪。故核
    被告林李憶、尤琮暉就附表二編號1至10、12至13、15至27
    、29至45、47至132所為，均係犯刑法第339條第1項詐欺取
    財罪，就附表二編號11、14、28所為，均係犯刑法第346條
    第1項恐嚇取財罪，就附表二編號46所為，均係犯刑法第339
    條第3項、第1項詐欺取財未遂罪；核被告朱芳一就附表二編
    號61至132所為，係犯刑法第339條第1項詐欺取財罪；核被
    告邱奕哲就附表二編號31至45、47至132所為，係犯刑法第
    339條第1項詐欺取財罪，就附表二編號46所為，係犯刑法第
    339條第3項、第1項詐欺取財未遂罪；核被告楊順貴就附表
    二編號1至10、12至13所為，係犯刑法第339條第1項詐欺取
    財罪，就附表二編號11、14所為，係犯刑法第346條第1項恐
    嚇取財罪。
  (二)核被告陳萬來、簡家祥、衛彥蓁、王星林、翁玉成、詹帛諺
    、林怡君、蕭銘鋒所為，均係犯刑法第30條第1項、第339條
    第1項幫助詐欺取財罪。
  (三)被告林李憶、尤琮暉、邱奕哲、朱芳一、該詐欺集團其餘成
    員就附表二編號61至132之犯行、被告林李憶、尤琮暉、邱
    奕哲、該詐欺集團其餘成員就附表二編號31至60之犯行、被
    告林李憶、楊順貴、尤琮暉、該詐欺集團其餘成員就附表二
    編號1至14之犯行、被告林李憶、尤琮暉、該詐欺集團其餘
    成員就附表二編號15至30之犯行，各有犯意之聯絡及行為之
    分擔，皆為共同正犯。
  (四)本件被告林李憶、楊順貴、尤琮暉、邱奕哲、朱芳一所屬詐
    欺集團雖於如附表二編號1、3至7、9至11、14、18、20至23
    、26、28、30、33、34、39、40、43、45、48、55 至57、
    62、63、65、71至73、75、77、81、83、85、86、90 至93
    、95、96、98至100、105、106、108、111、115至118、120
    、127、130、131之時間，各詐騙或恐嚇如前編號之被害人
    等多次，惟其仍均屬一犯意接續多次行為，侵害一個法益，
    應均為接續犯，各屬單純一罪。
  (五)被告林李憶、楊順貴、尤琮暉、邱奕哲、朱芳一所犯前開之
    罪，犯意各別，行為互殊，應予分論併罰。
  (六)被告王星林以一個交付行為，使詐欺集團對附表二編號113
    、133之被害人為詐欺行為、被告翁玉成以一個交付行為，
    使詐欺集團對附表二編號122、134之被害人為詐欺行為、被
    告詹帛諺以一個交付行為，使詐欺集團對附表二編號18、13
    5、136之被害人為詐欺行為，侵害數個財產法益，均為同種
    想像競合犯，應依刑法第55條規定，從一重處斷，論以一罪
    。
  (七)被告林李憶前因詐欺案件，經台灣桃園地方法院96年度桃簡
    字第13094號刑事簡易判決判處有期徒刑3月，減為有期徒刑
    1 月15日確定，於97年3月18日執行完畢；於98年間復因詐
    欺案件，經台灣桃園地方法院98年度桃簡字第57號刑事簡易
    判決判處有期徒刑4月確定，於98年8月12日執行完畢；被告
    陳萬來前因竊盜案件，經台灣士林地方法院98年度易字第
    601 號刑事判決判處有期徒刑4月確定，於99年9月25日執行
    完畢，此有卷附台灣高等法院被告前案紀錄表可按，被告林
    李憶、陳萬來受有期徒刑之執行完畢，5年以內故意再犯有
    期徒刑以上之本罪，均為累犯，依法加重其刑。
  (八)該詐欺集團其餘成員已著手於附表二編號46詐欺行為之實施
    ，未至詐欺既遂之結果，為未遂犯，被告林李憶、尤琮暉、
    邱奕哲就此部分應依法減輕其刑，被告林李憶並依法先加後
    減之。
  (九)被告陳萬來、簡家祥、衛彥蓁、王星林、翁玉成、詹帛諺
    、林怡君、蕭銘鋒基於幫助之犯意而為非屬詐欺取財犯行之
    構成要件行為，為幫助犯，均依刑法第30條第2項之規定，
    按正犯之刑減輕之，被告陳萬來並依法先加後減之。 
  (十)起訴書就被告王星林部分，僅就附表二編號113之幫助詐欺
    犯行起訴，就被告翁玉成部分，僅就附表二編號122之幫助
    詐欺犯行起訴，被告詹帛諺部分，僅就附表二編號18之幫助
    詐欺犯行起訴，惟被告王星林另有附表二編號133之幫助詐
    欺犯行，被告翁玉成另有附表二編號134之幫助詐欺犯行，
    被告詹帛諺另有附表二編號135、136之幫助詐欺犯行，且未
    據起訴部分與起訴部分有想像競合之裁判上一罪關係，為起
    訴效力所及，本院自應就台灣板橋地方法院檢察署100年度
    偵字第5480號、第3079號、台灣桃園地方法院檢察署100 年
    度偵字第7109號移送併案部分，併予審理。至台灣宜蘭地方
    法院檢察署100年度偵字第第2943號、台灣士林地方法院檢
    察署100年度偵字第7713號、台灣板橋地方法院檢察署100年
    度偵字第2475號、第8097號、台灣高雄地方法院檢察署100
    年度偵字第23065號併案事實與起訴書之事實相同，本院自
    應加以審理。另附表二編號133至136部分，係就被告王星林
    、翁玉成、詹帛諺幫助詐欺犯行併案，雖有提及被告林李憶
    、楊順貴、尤琮暉、邱奕哲、朱芳一所屬詐欺集團所為之詐
    欺行為，然本院認定被告林李憶、楊順貴、尤琮暉、邱奕哲
    、朱芳一所為附表二編號1至132所為詐欺取財、詐欺取財未
    遂、恐嚇取財之各次犯行，均係數罪關係，應予分論併罰，
    故此部分移送併辦意旨所載詐欺集團之詐欺犯行，與被告林
    李憶、楊順貴、尤琮暉、邱奕哲、朱芳一經起訴之部分，亦
    為數罪關係，本院自無從審理，應由檢察官另為處理，併此
    敘明。
  (十一)爰審酌
    1.被告林李憶、楊順貴、尤琮暉、邱奕哲、朱芳一為謀私利
      ，與詐欺集團合作，擔任車手工作，使幕後犯罪人得以逍
      遙法外，致此類犯罪手法層出不窮，嚴重危害交易秩序與
      社會治安，造成附表二所示被害人財產上損害，併參酌被
      告林李憶、楊順貴、尤琮暉、邱奕哲、朱芳一所為之分工
      及參與程度，暨渠等之素行、犯後態度等一切情狀，分別
      量處如主文所示之刑，並定渠等之應執行刑，以示懲儆。
    2.被告陳萬來、簡家祥、衛彥蓁、王星林、翁玉成、詹帛諺
      、林怡君、蕭銘鋒提供帳戶予詐欺集團使用，嚴重影響社
      會治安及金融交易秩序，造成被害人等之金錢損失，增加
      被害人等尋求救濟之困難，使詐欺犯罪不易查察，暨其主
      要係因求職或貸款而交付、犯後雖矢口否認，惟已詳細交
      代事發經過等一切情狀，各量處如主文所示之刑，並均諭
      知易科罰金折算標準。
  (十二)按共同正犯，應對犯罪之全部事實負責，原判決既認上訴人
    等為共同正犯，則就所得財物應合併計算，全部追繳沒收，
    方為適法（參照司法院2024號解釋）。附表三之一編號1至
    6之物，為被告林李憶所有，附表三之二編號1、2之物，為
    被告尤琮暉所有，附表三之三編號1、2之物，為被告邱奕哲
    所有，附表三之四之物，為被告朱芳一所有，附表三之五之
    物，為被告楊順貴所有，業據被告林李憶、尤琮暉、邱奕哲
    、朱芳一、楊順貴供述明確（本院卷5第462頁背面至463頁
    ），並為供本案犯罪所用之物，亦據被告林李憶、楊順貴、
    尤琮暉、邱奕哲、朱芳一供述屬實，並有通訊監察譯文可稽
    （被告林李憶雖稱附表三之一編號3之行動電話為詐欺集團
    所交付，惟並未使用，然依該門號通訊監察譯文，該門號已
    有使用作為與詐欺集團聯繫之用，參99年度偵字第5254號卷
    10第7頁），爰依刑法第38條第1項第2款宣告沒收【被告朱
    芳一係於99年11月22日之後始開始使用附表三之四編號3之
    行動電話，業據被告朱芳一於偵查中供述明確（於99年度偵
    字第5254號卷1第166頁），故該行動電話應係自附表二編號
    91 後之詐欺行為始用於聯繫詐欺行為】。另未扣案之00000
    00000號行動電話，被告林李憶自承係詐欺集團提供予其使
    用（99年度偵字第5254號卷1第214頁），並有0000000000
    號電話通訊監察譯文可稽（99年度偵字第5254號卷1第251頁
    背面至252頁背面），足認為被告林李憶所有，供犯罪所用
    之物，亦依刑法第38條第1項第2款宣告沒收。至附表三之二
    編號3、附表三之一編號5、6之物，無證據認係供犯罪所用
    之物，附表三之一編號7、附表三之三編號3之物，分別為廖
    怡雯、張敏莉所有，非被告林李憶、楊順貴、尤琮暉、邱奕
    哲、朱芳一或其餘共犯所有，自無從為沒收之諭知，併此敘
    明。
、無罪部分：
一、公訴意旨另以：
  (一)被告林李憶、尤琮暉、邱奕哲於接受「王哥」、「二哥」及
    「陳姐」指示收取金融機構帳戶期間，該集團成員之真實姓
    名、年籍不詳之成年人出面假冒檢察官詐稱需監管款項，造
    成附表五所示之被害人陷於錯誤而提交款項與真實姓名、年
    籍不詳之詐騙集團成員，該等取得受騙民眾交付之款項之真
    實姓名、年籍不詳之詐騙集團成員再根據「王哥」之指示，
    將部分款項存入上開莊家健名下之渣打銀行帳號0000000000
    00 00號帳戶、莊家健名下之第一銀行帳號00000000000號帳
    戶、羅濟正名下之渣打銀行帳號00000000000000號帳戶。
  (二)被告楊順貴、邱奕哲、朱芳一與該詐欺集團成員共同基於意
    圖為自己不法所有之犯意聯絡及行為分擔，被告楊順貴參與
    附表二編號15至132之犯行，被告邱奕哲參與附表二編號1至
    30 之犯行，被告朱芳一參與附表二編號1至60之犯行。
  (三)被告林常忠見報載應徵司機廣告而與真實姓名、年籍不詳之
    成年人聯絡後，經該真實姓名、年籍不詳之成年人告知需交
    付提款卡以作為日後領薪資之用及供客戶匯款，林常忠察覺
    此等陳述內容弔詭，預見將帳戶金融卡連同密碼交付予不詳
    姓名年籍之成年人使用，足供該人作為詐騙財物匯款之工具
    ，竟仍基於幫助他人詐欺取財之不確定故意，於99年9月27
    日下午1、2時許，在台北火車站南一門，將其中華郵政股份
    有限公司帳號00000000000000號帳戶及國泰世華銀行帳號00
    0000000000號帳戶之金融卡交付與尤琮暉，被告林常忠於交
    付提款卡後更於電話中將金融卡密碼告知該真實姓名、年籍
    不詳之成年人，而尤琮暉取得金融卡測試可順利提款後，即
    將上揭帳戶帳號轉知集團所屬成員，該真實姓名、年籍不詳
    之詐騙集團成員取得上揭林常忠申辦之帳戶後，即撥打電話
    詐騙附表一編號24至27所示之周美秀、林建男、黃建元、陳
    燕春等人匯款（詳細詐騙匯款情形如附表二所示）。
  (四)因認被告林李憶、尤琮暉另涉犯刑法第339條第1項詐欺罪嫌
    ，被告楊順貴、邱奕哲、朱芳一另涉犯刑法第339條第1項詐
    欺、第346條第1項恐嚇取財罪嫌，被告林常忠涉犯刑法第30
    條第1項、第339條第1項幫助詐欺罪嫌云云。
二、按犯罪事實應依證據認定之，無證據不得認定犯罪事實；不
    能證明被告犯罪者，應諭知無罪之判決，刑事訴訟法第154
    條第2項、第301條第1項分別定有明文。又按認定犯罪事實
    應依證據，為刑事訴訟法所明定，故被告否認犯罪事實所持
    之辯解，縱屬不能成立，仍非有積極證據足以證明其犯罪行
    為，不能遽為有罪之認定；如未能發現相當證據，或證據不
    足以證明，自不能以推測或擬制之方法，以為裁判基礎；認
    定犯罪事實所憑之證據，無論為直接證據或間接證據，其為
    訴訟上之證明，須於通常一般之人均不致於有所懷疑，而得
    確信其為真實之程度者，始得據之為有罪之認定（最高法院
    30年上字第1831號、40年台上字第86號、76年台上字第4986
    號判例要旨參照）。
三、公訴意旨認被告林李憶、尤琮暉、邱奕哲有為上述、一(一)
    之犯行，無非係以被告林李憶、尤琮暉、邱奕哲於該段期間
    內係參與詐欺集團，且該詐欺集團所詐得之款項曾匯入前述
    莊家健、羅濟正之帳戶內為主要論據。訊據被告林李憶、尤
    琮暉、邱奕哲均堅詞否認有為上述犯行。經查，依卷內證據
    資料，並無證據足認被告林李憶、尤琮暉、邱奕哲有為附表
    五之行為，而莊家健、羅濟正之帳戶亦非交與被告林李憶、
    尤琮暉、邱奕哲使用，故客觀上並無從認定被告林李憶、尤
    琮暉、邱奕哲有參與附表五行為之分工；而被告林李憶、尤
    琮暉、邱奕哲雖曾將詐欺集團所詐得之款項匯入前述莊家健
    、羅濟正之帳戶內，然亦無證據可認定被告林李憶、尤琮暉
    、邱奕哲知悉詐欺集團其餘成員有為附表五之行為，是主觀
    上亦無從認定被告林李憶、尤琮暉、邱奕哲就附表五之行為
    與詐欺集團其餘成員間有犯意聯絡。從而，公訴意旨認被告
    林李憶、尤琮暉、邱奕哲有為上述、一(一)之犯行，證據上
    並未達於通常一般人均不致有所懷疑之程度。
四、被告朱芳一所參與者為附表二編號61至132之犯罪事實，被
    告邱奕哲所參與者為附表二編號31至132之犯罪事實，被告
    楊順貴所參與者為附表二編號1至14，業如前述，其餘附表
    二之犯罪事實，並非於被告楊順貴、邱奕哲、朱芳一參與詐
    欺集團之期間內，故被告楊順貴、邱奕哲、朱芳一並無為上
    述、一(二)之犯行，堪予認定。
五、公訴意旨認被告林常忠涉犯刑法第30條第1項、第339條第1
    項幫助詐欺犯行，無非係以附表二編號24至27所示之被害人
    於警詢之指訴、ATM交易明細表、被告林常忠中華郵政股份
    有限公司帳號00000000000000號帳戶及國泰世華銀行帳號
    000000000000號帳戶資料等為其主要論據。訊據被告林常忠
    堅詞否認有何幫助詐欺非行，辯稱係見聯合報副刊刊有應徵
    司機之廣告後打電話應徵，與自稱「曾小姐」之女子聯絡，
    對方要求其準備履歷表、汽車駕照正反面影本及金融卡2張
    ，其方交付金融卡等語。經查：
  (一)被告林常忠於99年9月27日確曾撥打0000000000號與報紙上
    徵才之人聯繫，有報紙廣告影本及被告林常忠所使用之
    0000000000號門號雙向通聯紀錄各1份附卷可稽（台灣台南
    地方法院檢察署99年度偵字第16779號卷第13頁背面至第14
    、24頁），且被告尤琮暉於偵查中亦自承有收取被告林常忠
    之帳戶乙情（99年度偵字第5254號卷8第227頁），是被告辯
    稱係因看報紙求職而交付金融卡等語，應可採信。
  (二)被告林常忠於81年8月14日出境後，至97年2月6日始入境我
    國，復於97年2月15日出境，於97年3月11日入境，又於97年
    3 月27日出境，於98年5月19日始入境，此有入出境資訊連
    結作業查詢單在卷可參，是被告林常忠對近年來我國詐騙案
    件頻傳之情形可能未有所了解；另被告林常忠於99年9月30
    日託友人即證人彭君麒將牌照稅退稅之支票存入其前揭中華
    郵政股份有限公司帳戶內，然因該帳戶已列為警示帳戶而未
    能存入乙情，業據證人彭君麒於偵查中證述明確，並有被告
    林常忠警詢筆錄中警方詢問之問題中所提及之查獲經過、高
    雄縣政府地方稅務局退稅專戶存款支票影本1紙可稽（台灣
    台南地方法院檢察署99年度偵字第16779號卷第12頁背面、
    南市警六刑字第09946025640號警卷第2、43頁），如被告林
    常忠已預見其所交付之帳戶、金融卡可能遭他人利用以實施
    詐欺犯罪，應無再將支票存入該帳戶內之理。
  (三)本院綜合卷證資料，公訴意旨所指被告林常忠涉有幫助詐欺
    犯行，客觀上尚未達於通常一般人均不致有所懷疑而得確信
    其犯罪事實之程度，此外，復查無其他積極證據足認被告林
    常忠涉有公訴意旨所稱幫助詐欺非行，自無從僅以附表二編
    號24至27所示之被害人確曾將遭詐騙之金額匯入被告林常忠
    之上開帳戶內，即遽認被告林常忠涉有本件幫助詐欺非行，
    故參諸前揭說明，本件應為有利於被告林常忠之認定。
六、綜上，此部分依現存證據，不足以認定犯罪事實，已如前述
    ，是本件公訴所據之事證自有未足。從而，檢察官起訴被告
    林李憶、尤琮暉、邱奕哲上述、一(一)犯行、被告楊順貴、
    邱奕哲、朱芳一上述、一(二)之犯行及被告林常忠上述、
    一(三)犯行，不能證明其犯行，揆以前揭說明意旨，此部分應
    為被告林李憶、楊順貴、尤琮暉、邱奕哲、朱芳一、林常忠
    無罪之諭知，以昭公允。
肆、免訴部分：
一、公訴意旨另以：
  (一)被告莊閔丞見報載應徵司機廣告而與真實姓名、年籍不詳之
    成年人聯絡後，經該真實姓名、年籍不詳之成年人告知需交
    付提款卡以作為日後領薪資之用，被告莊閔丞察覺此等陳述
    內容弔詭，預見將帳戶金融卡連同密碼交付予不詳姓名、年
    籍之成年人使用，足供該人作為詐騙財物匯款之工具，竟仍
    基於幫助他人詐欺取財之不確定故意，於99年10月26日下午
    4時許，在台北火車站南一門，將其第一商業銀行帳號00000
    000000號帳戶之金融卡交付與被告邱奕哲、朱芳一，被告莊
    閔丞於交付金融卡後更於電話中將金融卡密碼告知該真實姓
    名年籍不詳之成年人，而被告邱奕哲、朱芳一取得金融卡測
    試可順利提款後，即將上揭帳戶帳號轉知集團所屬成員，該
    真實姓名、年籍不詳之詐騙集團成員取得上揭被告莊閔丞申
    辦之帳戶後，即撥打電話詐騙附表二編號62所示被害人匯款
    （詳細詐騙匯款情形如附表二編號62所示）。
  (二)被告楊蕙甄因至網際網路求職而與真實姓名、年籍不詳之成
    年人聯絡後，經該真實姓名、年籍不詳之成年人告知需交付
    提款卡以作為日後領薪資之用，被告楊蕙甄察覺此等陳述內
    容弔詭，預見將帳戶金融卡連同密碼交付予不詳姓名、年籍
    之成年人使用，足供該人作為詐騙財物匯款之工具，竟仍基
    於幫助他人詐欺取財之不確定故意，於99年9月中旬某日下
    午某時，利用宅急便將其申辦之遠東國際商業銀行帳號0000
    0000000000號帳戶金融卡、存摺郵寄與該真實姓名、年籍不
    詳之成年人，被告楊蕙甄於郵寄後並於電話中將金融卡密碼
    告知該真實姓名、年籍不詳之成年人，該真實姓名、年籍不
    詳之成年人進而將被告楊蕙甄上揭帳戶告知被告林李憶、尤
    琮暉、楊順貴、邱奕哲及朱芳一所屬之「王哥」等人之詐騙
    集團成員，詐騙集團成員取得該帳戶後即撥打電話詐騙附表
    二編號9所示被害人匯款匯款（詳細匯款情形如附表二編號
    9所示）。
  (三)因認被告莊閔丞、楊蕙甄涉犯刑法第30條第1項、第339條第
    1項幫助詐欺罪嫌云云。
二、按案件曾經判決確定者，應諭知免訴之判決，刑事訴訟法第
    302條第1款定有明文。
三、查被告莊閔丞所涉幫助詐欺犯行，業經台灣板橋地方法院
    100 年度簡字第2994號刑事簡易判決判處有期徒刑2月，上
    訴後經台灣板橋地方法院100年度簡上字第505號刑事判決駁
    回上訴，已於100年8月25日確定，此有台灣板橋地方法院檢
    察署檢察官99年度偵字第31213號、100年度偵字第4232號聲
    請簡易判決處刑書、台灣板橋地方法院刑事書記官辦案紀錄
    簿、台灣高等法院被告前案紀錄表可稽；被告楊蕙甄所涉幫
    助詐欺犯行，業經台灣屏東地方法院100年度易字第642號刑
    事判決判處拘役55日，緩刑2年，並應依執行檢察官之命令
    ，向指定之政府機關、政府機構、行政法人、社區或其他符
    合公益目的之機構或團體，提供40小時之義務勞務，緩刑期
    間付保護管束，並已於100年9月5日確定，有台灣屏東地方
    法院100年度易字第642號刑事判決、台灣屏東地方法院刑事
    書記官辦案紀錄簿、台灣高等法院被告前案紀錄表可按，是
    被告莊閔丞、楊蕙甄被訴幫助詐欺犯行，曾經判決確定，此
    部分爰不經言詞辯論，逕諭知免訴判決。
伍、不受理部分：
一、公訴意旨另以：
  (一)被告邱世鴻見報載應徵司機廣告而與真實姓名、年籍不詳之
    成年人聯絡後，經該真實姓名、年籍不詳之成年人告知需交
    付提款卡以作為公司貨款匯款使用，被告邱世鴻察覺此等陳
    述內容弔詭，預見將帳戶金融卡連同密碼交付予不詳姓名、
    年籍之成年人使用，足供該人作為詐騙財物匯款之工具，竟
    仍基於幫助他人詐欺取財之不確定故意，於99年11月15日下
    午3時許，在板橋火車站北二出口，將其中華郵政股份有限
    公司帳號00000000000000號帳戶之金融卡交付與被告邱奕哲
    ，被告邱世鴻於交付金融卡後更於電話中將金融卡密碼告知
    該真實姓名、年籍不詳之成年人，而被告邱奕哲取得金融卡
    測試可順利提款後，即將上揭帳戶帳號轉知集團所屬成員，
    該真實姓名年籍不詳之詐騙集團成員取得上揭被告邱世鴻申
    辦之帳戶後，即撥打電話詐騙附表二編號71、72所示被害人
    匯款（詳細詐騙匯款情形如附表二編號71、72所示）。
  (二)被告鄭俊江見報載應徵司機廣告而與真實姓名、年籍不詳之
    成年人聯絡後，經該真實姓名、年籍不詳之成年人告知需交
    付提款卡以作為公司客戶匯款使用，被告鄭俊江察覺此等陳
    述內容弔詭，預見將帳戶金融卡連同密碼交付予不詳姓名、
    年籍之成年人使用，足供該人作為詐騙財物匯款之工具，竟
    仍基於幫助他人詐欺取財之不確定故意，於99年12月14日上
    午10時許，在板橋火車站北二出口，將其中華郵政股份有限
    公司帳號00000000000000號帳戶之金融卡交付真實姓名、年
    籍不詳自稱「小葉」之男子並告知金融卡密碼，而該自稱「
    小葉」之男子取得金融卡即將該金融卡放置在置物櫃內，由
    朱芳一取得該金融卡後即將上揭帳戶帳號告知被告林李憶轉
    知集團所屬成員，該真實姓名、年籍不詳之詐騙集團成員取
    得上揭被告鄭俊江申辦之帳戶後，即撥打電話詐騙附表二編
    號128、129所示被害人匯款（詳細詐騙匯款情形如附表二編
    號128、129所示）。
  (三)被告李品宏見報載應徵司機廣告而與真實姓名、年籍不詳之
    成年人聯絡後，經該真實姓名、年籍不詳之成年人告知需交
    付提款卡以作為日後領薪資之用，被告李品宏察覺此等陳述
    內容弔詭，預見將帳戶金融卡連同密碼交付予不詳姓名、年
    籍之成年人使用，足供該人作為詐騙財物匯款之工具，竟仍
    基於幫助他人詐欺取財之不確定故意，於99年11月25日至27
    日間某日下午2時至3時間，在板橋火車站北三出口，將其板
    信商業銀行帳號00000000000000號帳戶之金融卡交付與被告
    尤琮暉（或邱奕哲），被告李品宏於交付金融卡後更於電話
    中將提款卡密碼告知該真實姓名、年籍不詳之成年人，而被
    告尤琮暉（或邱奕哲）取得金融卡測試可順利提款後，即將
    上揭帳戶帳號告知被告朱芳一傳送與被告林李憶轉知集團所
    屬成員，該真實姓名、年籍不詳之詐騙集團成員取得上揭被
    告李品宏申辦之帳戶後，即撥打電話詐騙附表二編號105 、
    106、107、108所示被害人匯款（詳細詐騙匯款情形如附表
    二編號105、106、107、108所示）。
  (四)被告余萬金見報載應徵司機廣告而與真實姓名、年籍不詳之
    成年人聯絡後，經該真實姓名、年籍不詳之成年人告知需交
    付提款卡以作為公司客戶匯款使用，被告余萬金察覺此等陳
    述內容弔詭，預見將帳戶金融卡連同密碼交付予不詳姓名、
    年籍之成年人使用，足供該人作為詐騙財物匯款之工具，竟
    仍基於幫助他人詐欺取財之不確定故意，於99年12月4日下
    午2時許，在桃園後火車站，將其彰化商業銀行00000000000
    000號帳戶之金融卡交付與被告邱奕哲，被告余萬金於交付
    金融卡後更於電話中將金融卡密碼告知該真實姓名、年籍不
    詳之成年人，而被告邱奕哲取得金融卡測試可順利提款後，
    即將上揭帳戶帳號轉知集團所屬成員，該真實姓名、年籍不
    詳之詐騙集團成員取得上揭陳萬來申辦之帳戶後，即撥打電
    話詐騙附表二編號117所示黃家柔匯款（詳細詐騙匯款情形
    如附表二編號117所示）。
  (五)因認被告邱世鴻、鄭俊江、李品宏、余萬金涉犯刑法第30條
    第1項、第339條第1項幫助詐欺罪嫌云云。
二、按同一案件繫屬於有管轄權之數法院者，由繫屬在先之法院
    審判之；案件有下列情形之一者，應諭知不受理之判決：一
    、起訴之程序違背規定者；四、曾為不起訴處分、撤回起訴
    或緩起訴期滿未經撤銷，而違背第260條之規定再行起訴者
    ；七、依第8條之規定不得為審判者，刑事訴訟法第8條前段
    、第303條第1款、第4款、第7款分別定有明文。
三、經查：
  (一)被告邱世鴻、鄭俊江本件所涉幫助詐欺犯行，分別經台灣板
    橋地方法院檢察署檢察官100年度偵字第4519號、台灣士林
    地方法院檢察署檢察官100年度偵字第613號不起訴處分，並
    分別於100年4月19日、100年4月18日確定，此有台灣板橋地
    方法院檢察署檢察官100年度偵字第4519號、台灣士林地方
    法院檢察署檢察官100年度偵字第613號不起訴處分書、本院
    電話紀錄表可稽（本院卷3第75之1頁），是被告邱世鴻、鄭
    俊江被訴幫助詐欺犯行，曾為不起訴處分，且並無刑事訴訟
    法第260條規定之情形，於本案再行起訴，此部分爰不經言
    詞辯論，逕諭知不受理判決。
  (二)被告李品宏本件所涉幫助詐欺犯行（被害人林孟鴻部分，即
    附表二編號106），經台灣板橋地方法院檢察署檢察官100年
    度偵字第5757號起訴，並於100年4月22日繫屬於台灣板橋地
    方法院（100年度易字第1332號），並經判處有期徒刑3月（
    未確定），此有台灣板橋地方法院檢察署檢察官100年度偵
    字第5757號起訴書、台灣板橋地方法院刑事書記官辦案紀錄
    簿、台灣板橋地方法院100年度易字第1332號卷影本可稽（
    本院卷3第75之8至75之9頁），經核被告李品宏係將其上開
    帳戶提供詐欺集團幫助他人分別詐騙附表二編號105、106、
    107、108所示被害人，被告既僅為一次幫助行為，而為他人
    之數詐欺取財犯行提供助力，因而觸犯數構成要件相同之罪
    名，自屬想像競合犯，而有裁判上一罪關係，故本案應為前
    案起訴效力所及，屬同一案件，且本案係100年4月25日始繫
    屬本院，公訴人就此裁判上一罪之同一案件，向本院重行起
    訴，本院繫屬在後，揆諸前開說明，本院自不得為審判，爰
    不經言詞辯論，逕諭知不受理之判決。
  (三)按依刑事訴訟法第260條第1款規定，於不起訴處分確定或緩
    起訴處分期滿未經撤銷者，仍得以發現新事實或新證據為由
    ，對於同一案件再行起訴。本於同一法理，在緩起訴期間內
    ，倘發現新事實或新證據，而認已不宜緩起訴，又無同法第
    253條之3第1項所列得撤銷緩起訴處分之事由者，自得就同
    一案件逕行起訴，原緩起訴處分並因此失其效力（最高法院
    94年台非字第215號判例要旨參照）；又檢察官之起訴書或
    聲請簡易判決處刑書，應記載犯罪事實及證據並所犯法條，
    刑事訴訟法第264條第2項第2款、第451條第2項分別定有明
    文；倘檢察官就同一案件，於被告緩起訴期間內，發現新事
    實、新證據，認不宜緩起訴而逕行起訴或聲請簡易判決處刑
    ，自應於起訴書或聲請簡易判決處刑書內記載該新事實、新
    證據，否則，仍難謂其起訴程序符合法律規定之要件（最高
    法院98年度台非字第63號判決要旨參照）。參諸前揭判例、
    判決要旨，檢察官就同一案件，於被告緩起訴期間內要再行
    起訴，應於起訴書內記載有何新事實、新證據。經查，被告
    余萬金就同一案件業經台灣士林地方法院檢察署檢察官於10
    0年4月14日以100年度偵字第614號、第3732號為緩起訴處分
    確定，緩起訴期間為1年，本件檢察官於100年4月18日起訴
    ，於100年4月25日繫屬於本院，為於緩起訴期間內起訴，惟
    起訴書內並未記載有何新事實、新證據，參諸前揭說明，此
    部分起訴之程序違背規定，應諭知不受理之判決。
陸、退併辦部分（台灣台北地方法院檢察署檢察官100年度偵字
    第2703號、台灣士林地方法院檢察署檢察官100年度偵字第
    5155號、第7706號）：
一、移送併辦意旨略以：
  (一)被告邱奕哲與真實姓名、年籍不詳自稱「林李憶」之成年男
    子共同組成詐騙集團，並共同意圖為自己不法犯意聯絡，先
    於99年10月間，在聯合報登載夜間接送司機之廣告，使不特
    定人與之聯絡後，佯稱應徵者需提供帳戶做為薪資轉帳之用
    ，藉以詐欺金融卡及密碼，歐志彬因尋覓工作而與該詐騙集
    團聯絡，因而陷於錯誤，並於99年10月13日上午11時40 分
    許，在台北市中正區台北車站將新光銀行帳號000000000000
    0號帳戶之金融卡及密碼交付給邱奕哲，嗣歐志彬發現受騙
    ，因認被告邱奕哲涉犯刑法第339條第1項幫助詐欺罪嫌云云
    。
  (二)被告邱世鴻基於幫助他人詐欺取財之不確定犯意，於99年11
    月15日下午3時許，在板橋火車站北二出口，將其中華郵政
    股份有限公司南港福德郵局00000000000000號帳戶之提款卡
    交付與詐欺集團成員使用。嗣該詐騙集團成員取得上開提款
    卡及密碼後，即與其所屬之電話詐騙集團成員共同基於意圖
    為自己不法所有之犯意聯絡，於如附表二編號71所示時地，
    以如附表二編號71所示方式詐騙林佩伶，致林佩伶陷於錯誤
    ，於同日19時7分依詐欺集團成員指示至屏東縣內埔鄉○○
    路71號玉山銀行內埔分行操作自動櫃員機，先轉帳匯款2萬
    9,989元至劉姿秀（由台灣高雄地方法院檢察署偵辦中）所
    申設台灣銀行0000000000000000號帳戶，復轉帳匯款2萬
    3,998元至邱世鴻上開南港福德郵局帳戶內，上述款項經匯
    款後旋即遭提領一空。
  (三)被告邱世鴻基於幫助他人詐欺取財之不確定犯意，於99年11
    月15日下午3時許，在板橋火車站北二出口，將其中華郵政
    股份有限公司南港福德郵局00000000000000號帳戶之提款卡
    交付與詐欺集團成員使用。嗣該詐騙集團成員取得上開提款
    卡及密碼後，即與其所屬之電話詐騙集團成員共同基於意圖
    為自己不法所有之犯意聯絡，於99年11月15日17時許，以電
    話向蕭孟瑜佯稱因先前在網路購物之付款程序設定有誤，需
    依其指示進行操作始得避免遭分期扣款，致蕭孟瑜陷於錯誤
    ，於同日17時51分許，依詐欺集團成員指示，至高雄縣鳳山
    市（現改制為高雄縣鳳山區○○○路郵局操作自動櫃員機，
    轉帳匯款11,981元至邱世鴻開南港福德郵局帳戶內，上述款
    項經匯款後旋即遭提領一空。
二、本院認定被告邱奕哲所為附表二編號31至132所為詐欺取財
    、詐欺取財未遂之各次犯行，均係數罪關係，應予分論併罰
    ，移送併辦意旨所載之詐欺犯行，被告施行詐欺行為之時間
    、被害人暨所侵害法益等，亦均不同，自難認與本件論罪科
    刑之部分為同一案件，是本院自無從併予審理，自應退回檢
    察官另為適法之處理；另本院認被告邱世鴻應為不受理之諭
    知，已如前述，即與併辦部分不生裁判上一罪關係，是上開
    併辦部分即非在本院審理範圍之內，應退回檢察官另為適法
    之處理，附此敘明。
據上論斷，應依刑事訴訟法299條第1項前段、第301條第1項、第
302條第1款、第303條第1款、第4款、第7款、第307條，刑法第
28 條、第30條、第339條第1項、第3項、第346條第1項、第47條
第1項、第25條第2項、第41條第1項前段、第51條第5款、第55條
、第38條第1項第2款，刑法施行法第1條之1，判決如主文。
本案經檢察官陳錦雯到庭執行職務。
中    華    民    國   100    年    10    月    12    日
                  刑事第二庭審判長法  官  林惠玲
                                  法  官  張淑華
                                  法  官  王耀興
以上正本證明與原本無異。
如不服本判決應於收受本判決後10日內向本院提出上訴書狀，並
應敘述具體理由。若未敘述理由者，應於上訴期間屆滿後20日內
向本院補提理由書狀(均須按他造當事人之人數附繕本)。  
                                  書記官  林家妮
中    華    民    國   100    年    10    月    13    日
附錄本案論罪科刑法條全文  
中華民國刑法第339條
意圖為自己或第三人不法之所有，以詐術使人將本人或第三人之
物交付者，處5年以下有期徒刑、拘役或科或併科1千元以下罰金
。
以前項方法得財產上不法之利益或使第三人得之者，亦同。
前二項之未遂犯罰之。
中華民國刑法第346條
意圖為自己或第三人不法之所有，以恐嚇使人將本人或第三人之
物交付者，處6月以上5年以下有期徒刑，得併科1千元以下罰金
。
以前項方法得財產上不法之利益，或使第三人得之者，亦同。
前二項之未遂犯罰之。
 
附表一：
 ┌──┬───┬──────┬──────────────┬───────────┐
 │編號│姓  名│參與時間    │工     作     內      容    │報酬                  │
 │    │      │            │                            │                      │
 ├──┼───┼──────┼──────────────┼───────────┤
 │1   │林李憶│99年3、4月間│車手集團負責人              │其餘共犯提領金額3%    │
 │    │      │至99年12月27│                            │                      │
 │    │      │日          │                            │                      │
 ├──┼───┼──────┼──────────────┼───────────┤
 │2   │尤琮暉│99年8月底至 │1、依「王哥」、「陳姐」指示 │1、收取1張金融卡可得  │
 │    │      │99年12月27日│   前往收取金融卡           │   1000元報酬         │
 │    │      │            │2、持金融卡至各地提款機提領 │2、提領金額2% 至3%    │
 │    │      │            │   現金，再依指示將領得金額 │                      │
 │    │      │            │   匯至指定之帳戶           │                      │
 ├──┼───┼──────┼──────────────┼───────────┤
 │3   │邱奕哲│99年9月29日 │大致如尤琮暉之工作內容      │1、收取1張金融卡可得  │
 │    │      │至99年12月27│                            │   800元，至99年11月  │
 │    │      │日          │                            │   起，調為1000 元    │
 │    │      │            │                            │2、提領金額2%         │
 ├──┼───┼──────┼──────────────┼───────────┤
 │4   │朱芳一│99年10月26日│大致如尤琮暉之工作內容      │1、收取1張金融卡可得  │
 │    │      │至99年12月27│                            │   1000元報酬         │
 │    │      │日          │                            │2、提領金額2% 至3%    │
 ├──┼───┼──────┼──────────────┼───────────┤
 │5   │楊順貴│99年9月7日至│依「王哥」、「陳姐」指示前往│收取1張金融卡可得1000 │
 │    │      │99年9月18日 │收取金融卡、測試金融卡密碼  │元報酬，另有補貼車馬費│
 │    │      │13時45分許  │                            │200 元                │
 └──┴───┴──────┴──────────────┴───────────┘
附表二：
┌──┬───┬────┬────┬─────┬──────────┬────────┬──────────┐
│編號│被害人│匯款時間│匯入帳戶│匯款金額（│遭騙過程            │  證據          │ 所犯罪名及科刑     │
│    │      │        │        │新台幣）  │                    │                │                    │
├──┼───┼────┼────┼─────┼──────────┼────────┼──────────┤
│  1 │周欽聰│99年9月8│李安彬  │1萬2,050元│詐騙集團成員於99年9 │周欽聰於警詢之證│林李憶共同犯詐欺取財│
│    │      │日23時  │國泰世華│          │月8日22時10分許，撥 │述（99年度偵字第│罪，累犯，處有期徒刑│
│    │      │        │商業銀行│          │打電話向周欽聰佯稱係│5254號卷三第1-2 │拾月。扣案附表三之一│
│    │      ├────┤000-0000├─────┤PCHOME網路購物網站人│頁）            │編號1至6、附表三之二│
│    │      │99年9月8│00000000│7,990元   │員，因網路購物付款設│                │編號1、2、附表三之五│
│    │      │日23時8 │號帳戶  │          │定錯誤，未取消即將按│自動櫃員機交易明│之物、未扣案門號    │
│    │      │分      │        │          │月扣款，要求周欽聰前│細表7紙（99年度 │0000000000號行動電話│
│    │      ├────┤        ├─────┤往操作以取消扣款，周│偵字第5254號卷三│（含SIM卡）壹支，均 │
│    │      │99年9月8│        │2萬9,980元│欽聰因而陷於錯誤，先│第3頁）         │沒收。              │
│    │      │日23時32│        │          │後匯款7次至其指定帳 │                │                    │
│    │      │分      │        │          │戶內，共遭詐欺      │帳戶個資檢視（99│尤琮暉共同犯詐欺取財│
│    │      ├────┼────┼─────┤199,980元           │年度偵字第5254號│罪，處有期徒刑玖月。│
│    │      │99年9月9│江世杰  │6萬元     │                    │卷四第2頁）     │扣案附表三之一編號1 │
│    │      │日凌晨0 │彰化銀行│          │                    │                │至6、附表三之二編號1│
│    │      │時34分  │雙和分行│          │                    │國泰銀行李安彬01│、2 、附表三之五之物│
│    │      │        │000-0000│          │                    │0-000000000000號│、未扣案門號        │
│    │      │        │00000000│          │                    │之帳戶資料（99年│0000000000號行動電話│
│    │      │        │2200號帳│          │                    │度偵字第5254號卷│（含SIM卡）壹支，均 │
│    │      │        │戶      │          │                    │十第64-67頁）   │沒收。              │
│    │      ├────┼────┼─────┤                    │                │                    │
│    │      │99年9月9│莊智顯  │3萬元     │                    │莊智顯中國信託商│楊順貴共同犯詐欺取財│
│    │      │日凌晨1 │中國信託│          │                    │業銀行0000000000│罪，處有期徒刑捌月。│
│    │      │時11分  │商業銀行│          │                    │21號帳戶交易明細│扣案附表三之一編號1 │
│    │      │        │00000000│          │                    │（99年度偵字第52│至6、附表三之二編號1│
│    │      │        │7021號帳│          │                    │54號卷五第121-12│、2 、附表三之五之物│
│    │      │        │戶。    │          │                    │5頁）           │、未扣案門號        │
│    │      ├────┼────┼─────┤                    │                │0000000000號行動電話│
│    │      │99年9月9│李安彬  │2萬9,980元│                    │                │（含SIM卡）壹支，均 │
│    │      │日凌晨1 │國泰世華│          │                    │                │沒收。              │
│    │      │時14分  │商業銀行│          │                    │                │                    │
│    │      │        │000-0000│          │                    │                │                    │
│    │      │        │00000000│          │                    │                │                    │
│    │      │        │號帳戶  │          │                    │                │                    │
│    │      ├────┼────┼─────┤                    │                │                    │
│    │      │99年9月9│莊智顯  │2萬9,980元│                    │                │                    │
│    │      │日凌晨1 │中國信託│          │                    │                │                    │
│    │      │時23分  │商業銀行│          │                    │                │                    │
│    │      │        │00000000│          │                    │                │                    │
│    │      │        │7021號帳│          │                    │                │                    │
│    │      │        │戶。    │          │                    │                │                    │
├──┼───┼────┼────┼─────┼──────────┼────────┼──────────┤
│ 2  │余宗勳│99年9月8│江政達  │2萬9,983元│詐騙集團成員於 99 年│余宗勳警詢之證述│林李憶共同犯詐欺取財│
│    │      │日19時54│華南銀行│          │9月8日19時55分，利用│（99年度偵字第52│罪，累犯，處有期徒刑│
│    │      │分      │00000000│          │網路援交之虛偽訊息誘│54號卷三第4-5頁 │拾月。扣案附表三之一│
│    │      │        │8946號帳│          │騙余宗勳相約見面，惟│）              │編號1至6、附表三之二│
│    │      │        │戶。    │          │其並未出現，詐騙集團│                │編號1、2、附表三之五│
│    │      │        │        │          │成員另以電話通知需操│自動櫃員機交易明│之物、未扣案門號    │
│    │      │        │        │          │作自動櫃員機以確認身│細表一紙（99年度│0000000000號行動電話│
│    │      │        │        │          │分，是否為警務人員，│偵字第5254號卷三│（含SIM卡）壹支，均 │
│    │      │        │        │          │致余宗勳因而陷於錯誤│第5頁背面）     │沒收。              │
│    │      │        │        │          │，依據指示操作自動櫃│                │                    │
│    │      │        │        │          │員機匯款至其指定帳戶│帳戶個資檢視（99│尤琮暉共同犯詐欺取財│
│    │      │        │        │          │共遭詐欺29,983元    │年度偵字第5254號│罪，處有期徒刑玖月。│
│    │      │        │        │          │                    │卷四第3-4頁）   │扣案附表三之一編號1 │
│    │      │        │        │          │                    │                │至6、附表三之二編號1│
│    │      │        │        │          │                    │江政達華南銀行16│、2 、附表三之五之物│
│    │      │        │        │          │                    │0000000000號之帳│、未扣案門號        │
│    │      │        │        │          │                    │戶資料（99年度偵│0000000000號行動電話│
│    │      │        │        │          │                    │字第5254號卷七第│（含SIM卡）壹支，均 │
│    │      │        │        │          │                    │166-171頁）     │沒收。              │
│    │      │        │        │          │                    │                │                    │
│    │      │        │        │          │                    │                │楊順貴共同犯詐欺取財│
│    │      │        │        │          │                    │                │罪，處有期徒刑捌月。│
│    │      │        │        │          │                    │                │扣案附表三之一編號1 │
│    │      │        │        │          │                    │                │至6、附表三之二編號1│
│    │      │        │        │          │                    │                │、2 、附表三之五之物│
│    │      │        │        │          │                    │                │、未扣案門號        │
│    │      │        │        │          │                    │                │0000000000號行動電話│
│    │      │        │        │          │                    │                │（含SIM卡）壹支，均 │
│    │      │        │        │          │                    │                │沒收。              │
├──┼───┼────┼────┼─────┼──────────┼────────┼──────────┤
│ 3  │周宏達│99年9月9│姚星同  │2萬9,995元│詐騙集團成員於99年9 │周宏達警詢之證述│林李憶共同犯詐欺取財│
│    │      │日20時37│中華郵政│          │月9日，撥打電話向周 │（99年度偵字第52│罪，累犯，處有期徒刑│
│    │      │分      │00000000│          │宏達佯稱其為購物網站│54號卷三第6頁） │拾月。扣案附表三之一│
│    │      │        │219781號│          │人員，因網路購物付款│                │編號1至6、附表三之二│
│    │      │        │帳戶    │          │設定錯誤，要求周宏達│ATM交易明細表及 │編號1、2、附表三之五│
│    │      ├────┼────┼─────┤前往操作以取消扣款，│存簿影本（99年度│之物、未扣案門號    │
│    │      │99年9月9│郭睿騏  │3萬7,000元│周宏達因而陷於錯誤，│偵字第5254號卷三│0000000000號行動電話│
│    │      │日21時30│第一銀行│          │先後匯款2次至其指定 │第7至8頁）      │（含SIM卡）壹支，均 │
│    │      │分      │00000000│          │帳戶內，共遭詐欺66,9│                │沒收。              │
│    │      │        │960號帳 │          │95 元               │反詐騙專線紀錄表│                    │
│    │      │        │戶      │          │                    │及戶個資檢視（99│尤琮暉共同犯詐欺取財│
│    │      │        │        │          │                    │年度偵字第5254號│罪，處有期徒刑玖月。│
│    │      │        │        │          │                    │卷四第5至6頁）  │扣案附表三之一編號1 │
│    │      │        │        │          │                    │                │至6、附表三之二編號1│
│    │      │        │        │          │                    │受理詐騙帳戶通報│、2 、附表三之五之物│
│    │      │        │        │          │                    │警示表（99偵字第│、未扣案門號        │
│    │      │        │        │          │                    │5254號卷三第8頁 │0000000000號行動電話│
│    │      │        │        │          │                    │背面至第9頁）   │（含SIM卡）壹支，均 │
│    │      │        │        │          │                    │                │沒收。              │
│    │      │        │        │          │                    │郭睿騏第一商業銀│                    │
│    │      │        │        │          │                    │行00000000000號 │楊順貴共同犯詐欺取財│
│    │      │        │        │          │                    │之帳戶資料（99年│罪，處有期徒刑捌月。│
│    │      │        │        │          │                    │度偵字第5254號卷│扣案附表三之一編號1 │
│    │      │        │        │          │                    │五第140-146頁） │至6、附表三之二編號1│
│    │      │        │        │          │                    │                │、2 、附表三之五之物│
│    │      │        │        │          │                    │                │、未扣案門號        │
│    │      │        │        │          │                    │                │0000000000號行動電話│
│    │      │        │        │          │                    │                │（含SIM卡）壹支，均 │
│    │      │        │        │          │                    │                │沒收。              │
├──┼───┼────┼────┼─────┼──────────┼────────┼──────────┤
│ 4  │楊智翔│99年9月9│郭睿騏  │6萬元     │詐騙集團成員於99年9 │楊智翔警詢之證述│林李憶共同犯詐欺取財│
│    │      │日22時48│第一銀行│          │月9日21時許，佯裝為 │（99年度偵字第52│罪，累犯，處有期徒刑│
│    │      │分      │00000000│          │雅虎拍賣網站人員來電│54 號卷三第10-11│拾月。扣案附表三之一│
│    │      │        │960號帳 │          │，詐稱網路購物付款設│頁）            │編號1至6、附表三之二│
│    │      │        │戶      │          │定錯誤，未取消即將按│                │編號1、2、附表三之五│
│    │      ├────┼────┼─────┤月扣款，並稱將有金融│ATM交易明細表（9│之物、未扣案門號    │
│    │      │99年9月 │林素蘭  │5萬元     │機構人員可為其處理，│9年度偵字第5254 │0000000000號行動電話│
│    │      │10日凌晨│台北富邦│          │並由其集團成員佯稱為│號卷三第11頁背面│（含SIM卡）壹支，均 │
│    │      │1時4分  │商業銀行│          │台灣銀行行員去電要求│）              │沒收。              │
│    │      │        │00000000│          │楊智翔前往操作以取消│                │                    │
│    │      │        │5594號帳│          │扣款，楊智翔因而陷於│反詐騙專線紀錄表│尤琮暉共同犯詐欺取財│
│    │      │        │戶      │          │錯誤，先後匯款三次至│及帳戶個資檢視（│罪，處有期徒刑玖月。│
│    │      ├────┤        ├─────┤其指定帳戶，共遭詐欺│99年度偵字第5254│扣案附表三之一編號1 │
│    │      │99年9月 │        │5萬元     │189,000元。         │號卷四第7-8頁） │至6、附表三之二編號1│
│    │      │10日凌晨│        │          │                    │                │、2 、附表三之五之物│
│    │      │1時6分  │        │          │                    │受理詐騙帳戶通報│、未扣案門號        │
│    │      ├────┤        ├─────┤                    │警示表（99年度偵│0000000000號行動電話│
│    │      │99年9月 │        │2萬9,000元│                    │字第5254號卷三第│（含SIM卡）壹支，均 │
│    │      │10日凌晨│        │          │                    │12頁）          │沒收。              │
│    │      │1時10分 │        │          │                    │                │                    │
│    │      │        │        │          │                    │郭睿騏第一商業銀│楊順貴共同犯詐欺取財│
│    │      │        │        │          │                    │行00000000000號 │罪，處有期徒刑捌月。│
│    │      │        │        │          │                    │之帳戶資料（99年│扣案附表三之一編號1 │
│    │      │        │        │          │                    │度偵字第5254號卷│至6、附表三之二編號1│
│    │      │        │        │          │                    │五第140-146頁） │、2 、附表三之五之物│
│    │      │        │        │          │                    │                │、未扣案門號        │
│    │      │        │        │          │                    │                │0000000000號行動電話│
│    │      │        │        │          │                    │                │（含SIM卡）壹支，均 │
│    │      │        │        │          │                    │                │沒收。              │
├──┼───┼────┼────┼─────┼──────────┼────────┼──────────┤
│ 5  │黃俊傑│99年9月 │莊耀嵐  │4萬5,000  │詐騙集團成員於99年9 │黃俊傑警詢之證述│林李憶共同犯詐欺取財│
│    │      │10日17時│聯邦銀行│元        │月9日17時許去電黃俊 │（99年度偵字第52│罪，累犯，處有期徒刑│
│    │      │50分    │0000000 │          │傑假稱向峰碩股份有限│54號卷三第13-14 │拾月。扣案附表三之一│
│    │      │        │12231號 │          │公司購物付款誤刷，並│頁）            │編號1至6、附表三之二│
│    │      │        │帳戶    │          │由另名成員去電黃俊傑│                │編號1、2、附表三之五│
│    │      ├────┼────┼─────┤稱其為玉山銀行行員要│ATM交易明細表及 │之物、未扣案門號    │
│    │      │99年9月 │郭秋麗  │1萬0,799元│求黃俊傑操作提款機以│存簿影本（99年度│0000000000號行動電話│
│    │      │10日18時│華南商業│          │解除誤刷，黃俊傑因而│偵字5254號卷三第│（含SIM卡）壹支，均 │
│    │      │40分    │銀行    │          │陷於錯誤先後匯款0次 │14頁背面-15頁） │沒收。              │
│    │      │        │00000000│          │至其指定帳戶內，共遭│                │                    │
│    │      │        │1875號帳│          │詐欺55,799元        │反詐騙專線紀錄表│尤琮暉共同犯詐欺取財│
│    │      │        │戶      │          │                    │及帳戶個資檢視（│罪，處有期徒刑玖月。│
│    │      │        │        │          │                    │99年度偵字第5254│扣案附表三之一編號1 │
│    │      │        │        │          │                    │號卷四第9-10頁）│至6、附表三之二編號1│
│    │      │        │        │          │                    │                │、2 、附表三之五之物│
│    │      │        │        │          │                    │受理詐騙帳戶通報│、未扣案門號        │
│    │      │        │        │          │                    │警示表（99年度偵│0000000000號行動電話│
│    │      │        │        │          │                    │字第5254號卷三第│（含SIM卡）壹支，均 │
│    │      │        │        │          │                    │15頁背面）      │沒收。              │
│    │      │        │        │          │                    │                │                    │
│    │      │        │        │          │                    │莊耀嵐聯邦銀行05│楊順貴共同犯詐欺取財│
│    │      │        │        │          │                    │0000000000號之帳│罪，處有期徒刑捌月。│
│    │      │        │        │          │                    │戶資料（99年度偵│扣案附表三之一編號1 │
│    │      │        │        │          │                    │字第5254號卷七第│至6、附表三之二編號1│
│    │      │        │        │          │                    │183-187頁)      │、2 、附表三之五之物│
│    │      │        │        │          │                    │                │、未扣案門號        │
│    │      │        │        │          │                    │                │0000000000號行動電話│
│    │      │        │        │          │                    │                │（含SIM卡）壹支，均 │
│    │      │        │        │          │                    │                │沒收。              │
├──┼───┼────┼────┼─────┼──────────┼────────┼──────────┤
│ 6  │陳欣志│99年9月9│姚星同  │2萬9,998  │詐騙集團成員於99年9 │陳欣志警詢之證述│林李憶共同犯詐欺取財│
│    │      │日20時39│中華郵政│元        │月9日20時14分假冒酷 │（99年度偵字第52│罪，累犯，處有期徒刑│
│    │      │分      │00000000│          │榮單車人員通知陳欣志│54號卷三第16頁）│拾月。扣案附表三之一│
│    │      │        │219781號│          │詐稱其網路購物付款設│                │編號1至6、附表三之二│
│    │      │        │帳戶    │          │定錯誤，未取消即將按│ATM交易明細表（9│編號1、2、附表三之五│
│    │      ├────┼────┼─────┤月扣款，再由另名成員│9年度偵字第5254 │之物、未扣案門號    │
│    │      │99年9月9│林素蘭  │3萬元     │去電陳欣志稱其為台灣│號卷第17頁）    │0000000000號行動電話│
│    │      │日21時30│萬泰銀行│          │企銀行員，要求陳欣志│                │（含SIM卡）壹支，均 │
│    │      │分      │00000000│          │前往操作以取消付款，│反詐騙專線紀錄表│沒收。              │
│    │      │        │3109號帳│          │陳欣志因而陷於錯誤，│及帳戶個資檢視（│                    │
│    │      │        │戶      │          │先後匯款兩次至其指定│99偵字第5254號卷│尤琮暉共同犯詐欺取財│
│    │      │        │        │          │帳戶，遭詐欺59,998元│四第11-13頁）   │罪，處有期徒刑玖月。│
│    │      │        │        │          │                    │                │扣案附表三之一編號1 │
│    │      │        │        │          │                    │受理詐騙帳戶通報│至6、附表三之二編號1│
│    │      │        │        │          │                    │警示表（99偵字第│、2 、附表三之五之物│
│    │      │        │        │          │                    │5254號卷三第17頁│、未扣案門號        │
│    │      │        │        │          │                    │背面-18頁）     │0000000000號行動電話│
│    │      │        │        │          │                    │                │（含SIM卡）壹支，均 │
│    │      │        │        │          │                    │                │沒收。              │
│    │      │        │        │          │                    │                │                    │
│    │      │        │        │          │                    │                │楊順貴共同犯詐欺取財│
│    │      │        │        │          │                    │                │罪，處有期徒刑捌月。│
│    │      │        │        │          │                    │                │扣案附表三之一編號1 │
│    │      │        │        │          │                    │                │至6、附表三之二編號1│
│    │      │        │        │          │                    │                │、2 、附表三之五之物│
│    │      │        │        │          │                    │                │、未扣案門號        │
│    │      │        │        │          │                    │                │0000000000號行動電話│
│    │      │        │        │          │                    │                │（含SIM卡）壹支，均 │
│    │      │        │        │          │                    │                │沒收。              │
├──┼───┼────┼────┼─────┼──────────┼────────┼──────────┤
│ 7  │王聖傑│99年9月9│姚星同  │1萬0,472  │詐騙集團成員於99年9 │王聖傑警詢之證述│林李憶共同犯詐欺取財│
│    │      │日20時36│中華郵政│元        │月9日19時許，假冒薰 │（99年度偵字第52│罪，累犯，處有期徒刑│
│    │      │分      │00000000│          │衣草花店人員去電，詐│54號卷三第19-20 │拾月。扣案附表三之一│
│    │      ├────┤219781號├─────┤稱網路購物付款設定錯│頁）            │編號1至6、附表三之二│
│    │      │99年9月9│帳戶    │1萬1,614  │誤，未取消即將按月扣│                │編號1、2、附表三之五│
│    │      │日21時46│        │元        │款，並稱將會有金融機│ATM交易明細表（9│之物、未扣案門號    │
│    │      │分      │        │          │構人員協助取消，並由│9年度偵字第5254 │0000000000號行動電話│
│    │      │        │        │          │另名成員去電假稱為郵│號卷三第20頁背面│（含SIM卡）壹支，均 │
│    │      │        │        │          │局人員，要求王聖傑前│）              │沒收。              │
│    │      │        │        │          │往操作以取消扣款，王│                │                    │
│    │      │        │        │          │聖傑因而陷於錯誤，先│反詐騙專線紀錄表│尤琮暉共同犯詐欺取財│
│    │      │        │        │          │後匯款兩次至其指定帳│及帳戶個資檢視（│罪，處有期徒刑玖月。│
│    │      │        │        │          │戶內，遭詐欺損失22  │99年度偵字第5254│扣案附表三之一編號1 │
│    │      │        │        │          │,086 元             │號卷四第14-14-1 │至6、附表三之二編號1│
│    │      │        │        │          │                    │頁）            │、2 、附表三之五之物│
│    │      │        │        │          │                    │                │、未扣案門號        │
│    │      │        │        │          │                    │受理詐騙帳戶通報│0000000000號行動電話│
│    │      │        │        │          │                    │警示表（99年度偵│（含SIM卡）壹支，均 │
│    │      │        │        │          │                    │字第5254號卷三第│沒收。              │
│    │      │        │        │          │                    │21頁背面-21-1頁 │                    │
│    │      │        │        │          │                    │）              │楊順貴共同犯詐欺取財│
│    │      │        │        │          │                    │                │罪，處有期徒刑捌月。│
│    │      │        │        │          │                    │                │扣案附表三之一編號1 │
│    │      │        │        │          │                    │                │至6、附表三之二編號1│
│    │      │        │        │          │                    │                │、2 、附表三之五之物│
│    │      │        │        │          │                    │                │、未扣案門號        │
│    │      │        │        │          │                    │                │0000000000號行動電話│
│    │      │        │        │          │                    │                │（含SIM卡）壹支，均 │
│    │      │        │        │          │                    │                │沒收。              │
├──┼───┼────┼────┼─────┼──────────┼────────┼──────────┤
│ 8  │高譽修│99年9月 │鄭人富  │2萬9,983  │詐騙集團成員於99年9 │反詐騙專線紀錄表│林李憶共同犯詐欺取財│
│    │      │10日    │華南銀行│元        │月10日，假冒購物作業│及帳戶個資檢視（│罪，累犯，處有期徒刑│
│    │      │        │00000000│          │人員去電，詐稱購物付│99年度偵字第5254│拾月。扣案附表三之一│
│    │      │        │7927號帳│          │款設定錯誤，未取消即│號卷卷四第15-16 │編號1至6、附表三之二│
│    │      │        │戶。    │          │將按月扣款，並由另名│頁）            │編號1、2、附表三之五│
│    │      │        │        │          │集團成員假稱華南商業│                │之物、未扣案門號    │
│    │      │        │        │          │銀行人員要求高譽修前│宜蘭地方法院檢察│0000000000號行動電話│
│    │      │        │        │          │往操作以取消扣款，高│署公務電話記錄（│（含SIM卡）壹支，均 │
│    │      │        │        │          │譽修因而陷於錯誤匯款│99年偵字第5254號│沒收。              │
│    │      │        │        │          │至其指定帳戶內，遭詐│卷三第21-1頁）  │                    │
│    │      │        │        │          │欺29,983元          │                │尤琮暉共同犯詐欺取財│
│    │      │        │        │          │                    │鄭人富華南銀行12│罪，處有期徒刑玖月。│
│    │      │        │        │          │                    │0000000000號帳戶│扣案附表三之一編號1 │
│    │      │        │        │          │                    │資料（99年度偵字│至6、附表三之二編號1│
│    │      │        │        │          │                    │第5254號卷九第8-│、2 、附表三之五之物│
│    │      │        │        │          │                    │12頁）          │、未扣案門號        │
│    │      │        │        │          │                    │                │0000000000號行動電話│
│    │      │        │        │          │                    │                │（含SIM卡）壹支，均 │
│    │      │        │        │          │                    │                │沒收。              │
│    │      │        │        │          │                    │                │                    │
│    │      │        │        │          │                    │                │楊順貴共同犯詐欺取財│
│    │      │        │        │          │                    │                │罪，處有期徒刑捌月。│
│    │      │        │        │          │                    │                │扣案附表三之一編號1 │
│    │      │        │        │          │                    │                │至6、附表三之二編號1│
│    │      │        │        │          │                    │                │、2 、附表三之五之物│
│    │      │        │        │          │                    │                │、未扣案門號        │
│    │      │        │        │          │                    │                │0000000000號行動電話│
│    │      │        │        │          │                    │                │（含SIM卡）壹支，均 │
│    │      │        │        │          │                    │                │沒收。              │
├──┼───┼────┼────┼─────┼──────────┼────────┼──────────┤
│ 9  │袁彩萱│99年9月 │鄭人富  │2萬9,985  │詐騙集團成員於99年9 │袁彩宣警詢之證述│林李憶共同犯詐欺取財│
│    │      │10日    │華南銀行│元        │月10日21時許，假冒U-│（99年度偵字第52│罪，累犯，處有期徒刑│
│    │      │        │00000000│          │LIFE購物頻道客服人員│54號卷三第22頁）│拾月。扣案附表三之一│
│    │      │        │7927號帳│          │去電袁彩宣，詐稱購物│                │編號1至6、附表三之二│
│    │      │        │戶。    │          │付款設定錯誤，未取消│反詐騙專線紀錄表│編號1、2、附表三之五│
│    │      ├────┼────┼─────┤即將按月扣款，要求袁│及帳戶個資檢視（│之物、未扣案門號    │
│    │      │99年9月 │楊蕙甄  │3萬0,017元│彩宣前往操作以取消扣│99年度偵字第5254│0000000000號行動電話│
│    │      │10日    │遠東國際│          │款，袁彩宣因而陷於錯│號卷四第17-18頁 │（含SIM卡）壹支，均 │
│    │      │        │商業銀行│          │誤，先後匯款兩次至其│）              │沒收。              │
│    │      │        │00000000│          │指定帳戶內，共遭詐欺│                │                    │
│    │      │        │6647號帳│          │60,002元            │銀行存簿交易明細│尤琮暉共同犯詐欺取財│
│    │      │        │戶      │          │                    │影本（99年度偵字│罪，處有期徒刑玖月。│
│    │      │        │        │          │                    │第5254號卷三第23│扣案附表三之一編號1 │
│    │      │        │        │          │                    │-24頁）         │至6、附表三之二編號1│
│    │      │        │        │          │                    │                │、2 、附表三之五之物│
│    │      │        │        │          │                    │鄭人富華南銀行12│、未扣案門號        │
│    │      │        │        │          │                    │0000000000號帳戶│0000000000號行動電話│
│    │      │        │        │          │                    │資料（99年度偵字│（含SIM卡）壹支，均 │
│    │      │        │        │          │                    │第5254號卷九第  │沒收。              │
│    │      │        │        │          │                    │8-12頁）        │                    │
│    │      │        │        │          │                    │                │楊順貴共同犯詐欺取財│
│    │      │        │        │          │                    │被告楊蕙甄之警詢│罪，處有期徒刑捌月。│
│    │      │        │        │          │                    │供述（99年度偵字│扣案附表三之一編號1 │
│    │      │        │        │          │                    │第5254號卷十第81│至6、附表三之二編號1│
│    │      │        │        │          │                    │-85頁）         │、2 、附表三之五之物│
│    │      │        │        │          │                    │                │、未扣案門號        │
│    │      │        │        │          │                    │被告楊蕙甄之偵查│0000000000號行動電話│
│    │      │        │        │          │                    │供述（99年度偵字│（含SIM卡）壹支，均 │
│    │      │        │        │          │                    │第5254號卷十一第│沒收。              │
│    │      │        │        │          │                    │50-52頁）       │                    │
│    │      │        │        │          │                    │                │                    │
│    │      │        │        │          │                    │                │                    │
│    │      │        │        │          │                    │                │                    │
│    │      │        │        │          │                    │                │                    │
│    │      │        │        │          │                    │                │                    │
├──┼───┼────┼────┼─────┼──────────┼────────┼──────────┤
│ 10 │周裕齊│99年9月 │葉禹堯  │2萬9,995元│詐騙集團成員於99年9 │周裕齊警詢之證述│林李憶共同犯詐欺取財│
│    │      │11日15時│合作金庫│          │月11日15時2分，假冒 │（99年度偵字第52│罪，累犯，處有期徒刑│
│    │      │57分    │銀行    │          │薰衣草花店人員去電，│54號卷三第25頁）│拾月。扣案附表三之一│
│    │      │        │00000000│          │詐稱網路購物付款設定│                │編號1至6、附表三之二│
│    │      │        │55508號 │          │錯誤，未取消即將按月│ATM交易明細表（9│編號1、2、附表三之五│
│    │      │        │帳戶    │          │扣款，並稱將會有金融│9年度偵字第5254 │之物、未扣案門號    │
│    │      ├────┼────┼─────┤機構人員協助取消，並│號卷三第26頁）  │0000000000號行動電話│
│    │      │99年9月 │李金章  │2萬9,995元│由另名成員去電假稱為│                │（含SIM卡）壹支，均 │
│    │      │11日19時│萬泰商業│          │中國信託銀行人員，要│反詐騙專線紀錄表│沒收。              │
│    │      │44分    │銀行    │          │求周裕齊前往操作以取│及帳戶個資檢視（│                    │
│    │      │        │00000000│          │消扣款，周裕齊因而陷│99年度偵字第5254│尤琮暉共同犯詐欺取財│
│    │      │        │7805號帳│          │於錯誤，先後匯款兩次│號卷四第19-20頁 │罪，處有期徒刑玖月。│
│    │      │        │戶      │          │至其指定帳戶內，遭詐│）              │扣案附表三之一編號1 │
│    │      │        │        │          │欺損失59,990元      │                │至6、附表三之二編號1│
│    │      │        │        │          │                    │受理詐騙帳戶通報│、2 、附表三之五之物│
│    │      │        │        │          │                    │警示表（99年偵字│、未扣案門號        │
│    │      │        │        │          │                    │第5254號卷三第27│0000000000號行動電話│
│    │      │        │        │          │                    │-28頁）         │（含SIM卡）壹支，均 │
│    │      │        │        │          │                    │                │沒收。              │
│    │      │        │        │          │                    │合作金庫銀行葉斯│                    │
│    │      │        │        │          │                    │守（葉禹堯）5447│楊順貴共同犯詐欺取財│
│    │      │        │        │          │                    │000000000號帳戶 │罪，處有期徒刑捌月。│
│    │      │        │        │          │                    │資料（99年度偵字│扣案附表三之一編號1 │
│    │      │        │        │          │                    │第5254號卷十第95│至6、附表三之二編號1│
│    │      │        │        │          │                    │-103頁）        │、2 、附表三之五之物│
│    │      │        │        │          │                    │                │、未扣案門號        │
│    │      │        │        │          │                    │李金章萬泰商業銀│0000000000號行動電話│
│    │      │        │        │          │                    │行000000000000號│（含SIM卡）壹支，均 │
│    │      │        │        │          │                    │帳戶資料（99年度│沒收。              │
│    │      │        │        │          │                    │偵字第5254號卷五│                    │
│    │      │        │        │          │                    │第154-157頁）   │                    │
│    │      │        │        │          │                    │                │                    │
│    │      │        │        │          │                    │                │                    │
│    │      │        │        │          │                    │                │                    │
│    │      │        │        │          │                    │                │                    │
├──┼───┼────┼────┼─────┼──────────┼────────┼──────────┤
│ 11 │邱垂南│99年9月 │交付現款│30萬元    │詐騙集團成員於99年9 │邱垂南警詢之證述│林李憶共同犯恐嚇取財│
│    │      │17日上午│        │          │月7日上午8時55分，假│（99年度偵字第52│罪，累犯，處有期徒刑│
│    │      │10時30分│        │          │冒為邱垂南之子，稱其│54號卷三第29-30 │拾壹月。扣案附表三之│
│    │      ├────┼────┼─────┤因作擔保人欠款遭毆打│頁）            │一編號1至6、附表三之│
│    │      │99年9月 │楊志強  │10萬元    │需清償積欠之款項，致│                │二編號1、2、附表三之│
│    │      │17日15時│合作金庫│          │邱垂南因而心生畏懼，│                │五之物、未扣案門號  │
│    │      │40分    │00000000│          │先後交付30萬及匯款兩│ATM 交易明細表（│0000000000號行動電話│
│    │      │        │00000000│          │次共30萬元至其指定帳│99年度偵字第5254│（含SIM卡）壹支，均 │
│    │      │        │號帳戶  │          │戶內，共遭詐欺600,00│號卷三第30頁背面│沒收。              │
│    │      ├────┼────┼─────┤0元                 │）              │                    │
│    │      │99年9月 │蔡登進  │20萬元    │                    │                │尤琮暉共同犯恐嚇取財│
│    │      │17日16時│第一銀行│          │                    │反詐騙專線紀錄表│罪，處有期徒刑拾月。│
│    │      │40分    │00000000│          │                    │及帳戶個資檢視（│扣案附表三之一編號1 │
│    │      │        │045541號│          │                    │99年度偵字第5254│至6、附表三之二編號1│
│    │      │        │帳戶    │          │                    │號卷四第21-22頁 │、2 、附表三之五之物│
│    │      │        │        │          │                    │）              │、未扣案門號        │
│    │      │        │        │          │                    │                │0000000000號行動電話│
│    │      │        │        │          │                    │受理詐騙帳戶通報│（含SIM卡）壹支，均 │
│    │      │        │        │          │                    │警示表（99年偵字│沒收。              │
│    │      │        │        │          │                    │第5254號卷三第31│                    │
│    │      │        │        │          │                    │頁）            │楊順貴共同犯恐嚇取財│
│    │      │        │        │          │                    │                │罪，處有期徒刑玖月。│
│    │      │        │        │          │                    │楊志強合作金庫31│扣案附表三之一編號1 │
│    │      │        │        │          │                    │00000000000000號│至6、附表三之二編號1│
│    │      │        │        │          │                    │帳戶資料（99年度│、2 、附表三之五之物│
│    │      │        │        │          │                    │偵字第5254號卷五│、未扣案門號        │
│    │      │        │        │          │                    │第169-186頁）   │0000000000號行動電話│
│    │      │        │        │          │                    │                │（含SIM卡）壹支，均 │
│    │      │        │        │          │                    │蔡登進第一銀行00│沒收。              │
│    │      │        │        │          │                    │000000000000號帳│                    │
│    │      │        │        │          │                    │戶資料（99年度偵│                    │
│    │      │        │        │          │                    │字第5254號卷九第│                    │
│    │      │        │        │          │                    │27-37頁）       │                    │
│    │      │        │        │          │                    │                │                    │
├──┼───┼────┼────┼─────┼──────────┼────────┼──────────┤
│ 12 │陳中富│99年9月 │莊復中  │2萬9,995  │詐騙集團成員於99年9 │陳中富警詢之證述│林李憶共同犯詐欺取財│
│    │      │16日22時│兆豐銀行│元        │月16日20時33分許，假│（99年度偵字第52│罪，累犯，處有期徒刑│
│    │      │        │00000000│          │冒奇摩網拍女人幫客服│54號卷三第32-33 │拾月。扣案附表三之一│
│    │      │        │383號帳 │          │人員去電陳中富，詐稱│頁）            │編號1至6、附表三之二│
│    │      │        │戶      │          │購物付款設定錯誤，未│                │編號1、2、附表三之五│
│    │      │        │        │          │取消即將按月扣款，將│ATM 交易明細表（│之物、未扣案門號    │
│    │      │        │        │          │有郵局人員協助取消扣│99年度偵字第5254│0000000000號行動電話│
│    │      │        │        │          │款，並由另名成員假稱│號卷三第33頁背面│（含SIM卡）壹支，均 │
│    │      │        │        │          │郵局人員去電，要求陳│）              │沒收。              │
│    │      │        │        │          │中富前往操作以取消扣│                │                    │
│    │      │        │        │          │款陳中富因而陷於錯誤│反詐騙專線紀錄表│尤琮暉共同犯詐欺取財│
│    │      │        │        │          │，匯款至其指定帳戶內│及帳戶個資檢視（│罪，處有期徒刑玖月。│
│    │      │        │        │          │，共遭詐欺損失29,   │99年度偵字第5254│扣案附表三之一編號1 │
│    │      │        │        │          │995 元              │號卷四第23-24頁 │至6、附表三之二編號1│
│    │      │        │        │          │                    │）              │、2 、附表三之五之物│
│    │      │        │        │          │                    │                │、未扣案門號        │
│    │      │        │        │          │                    │受理詐騙帳戶通報│0000000000號行動電話│
│    │      │        │        │          │                    │警示表（99年偵字│（含SIM卡）壹支，均 │
│    │      │        │        │          │                    │第5254號卷三第34│沒收。              │
│    │      │        │        │          │                    │頁）            │                    │
│    │      │        │        │          │                    │                │楊順貴共同犯詐欺取財│
│    │      │        │        │          │                    │                │罪，處有期徒刑捌月。│
│    │      │        │        │          │                    │                │扣案附表三之一編號1 │
│    │      │        │        │          │                    │                │至6、附表三之二編號1│
│    │      │        │        │          │                    │                │、2 、附表三之五之物│
│    │      │        │        │          │                    │                │、未扣案門號        │
│    │      │        │        │          │                    │                │0000000000號行動電話│
│    │      │        │        │          │                    │                │（含SIM卡）壹支，均 │
│    │      │        │        │          │                    │                │沒收。              │
├──┼───┼────┼────┼─────┼──────────┼────────┼──────────┤
│ 13 │施峻哲│99年9月 │莊復中  │2萬1,998  │詐騙集團成員於99年9 │施峻哲警詢之證述│林李憶共同犯詐欺取財│
│    │      │16日22時│兆豐銀行│元        │月16日21時30分許，假│（99年度偵字第52│罪，累犯，處有期徒刑│
│    │      │9分     │00000000│          │冒露天網站購物作業人│54號卷三第34-1-3│拾月。扣案附表三之一│
│    │      │        │383號帳 │          │員去電施峻哲，詐稱購│4-2頁）         │編號1至6、附表三之二│
│    │      │        │戶      │          │物付款設定錯誤，未取│                │編號1、2、附表三之五│
│    │      │        │        │          │消即將按月扣款，並稱│ATM交易明細表（9│之物、未扣案門號    │
│    │      │        │        │          │將由郵局人員協助，並│9年度偵字第5254 │0000000000號行動電話│
│    │      │        │        │          │由另名成員去電，要求│號卷三第34-3頁）│（含SIM卡）壹支，均 │
│    │      │        │        │          │施峻哲前往操作以取消│                │沒收。              │
│    │      │        │        │          │扣款，施峻哲因而陷於│                │                    │
│    │      │        │        │          │錯誤，匯款至其指定帳│反詐騙專線紀錄表│尤琮暉共同犯詐欺取財│
│    │      │        │        │          │戶內，遭詐欺21,998元│及帳戶個資檢視（│罪，處有期徒刑玖月。│
│    │      │        │        │          │。                  │99年度偵字第5254│扣案附表三之一編號1 │
│    │      │        │        │          │                    │號卷四第25-26頁 │至6、附表三之二編號1│
│    │      │        │        │          │                    │）              │、2 、附表三之五之物│
│    │      │        │        │          │                    │                │、未扣案門號        │
│    │      │        │        │          │                    │受理詐騙帳戶通報│0000000000號行動電話│
│    │      │        │        │          │                    │警示表（99年度偵│（含SIM卡）壹支，均 │
│    │      │        │        │          │                    │字第5254號卷三第│沒收。              │
│    │      │        │        │          │                    │34-4頁）        │                    │
│    │      │        │        │          │                    │                │楊順貴共同犯詐欺取財│
│    │      │        │        │          │                    │                │罪，處有期徒刑捌月。│
│    │      │        │        │          │                    │                │扣案附表三之一編號1 │
│    │      │        │        │          │                    │                │至6、附表三之二編號1│
│    │      │        │        │          │                    │                │、2 、附表三之五之物│
│    │      │        │        │          │                    │                │、未扣案門號        │
│    │      │        │        │          │                    │                │0000000000號行動電話│
│    │      │        │        │          │                    │                │（含SIM卡）壹支，均 │
│    │      │        │        │          │                    │                │沒收。              │
├──┼───┼────┼────┼─────┼──────────┼────────┼──────────┤
│ 14 │鄭麗華│99年9月 │沈士安  │9萬元     │詐騙集團成員於99年9 │鄭麗華警詢之證述│林李憶共同犯恐嚇取財│
│    │      │17日上午│中華郵政│          │月17日上午11時許，去│（99年度偵字第52│罪，累犯，處有期徒刑│
│    │      │        │00000000│          │電鄭麗華，佯稱其子李│54號卷三第35-36 │拾壹月。扣案附表三之│
│    │      │        │044251號│          │澤林因為人做保欠款若│頁）            │一編號1至6、附表三之│
│    │      │        │帳戶    │          │不還，將斷其手腳並將│                │二編號1、2、附表三之│
│    │      ├────┼────┼─────┤其殺害需清償積欠之款│ATM交易明細表（9│五之物、未扣案門號  │
│    │      │99年9月 │交付現款│50萬元    │項，致鄭麗華因而心生│9年度偵字第5254 │0000000000號行動電話│
│    │      │17日下午│        │          │畏懼，先後交付現款50│號卷三第36頁背面│（含SIM卡）壹支，均 │
│    │      │        │        │          │萬元及匯款9萬元至其 │-37頁）         │沒收。              │
│    │      │        │        │          │指定帳戶內，共遭詐欺│                │                    │
│    │      │        │        │          │590,000元           │反詐騙專線紀錄表│尤琮暉共同犯恐嚇取財│
│    │      │        │        │          │                    │及帳戶個資檢視（│罪，處有期徒刑拾月。│
│    │      │        │        │          │                    │99年度偵字第5254│扣案附表三之一編號1 │
│    │      │        │        │          │                    │號卷四第27-28頁 │至6、附表三之二編號1│
│    │      │        │        │          │                    │）              │、2 、附表三之五之物│
│    │      │        │        │          │                    │                │、未扣案門號        │
│    │      │        │        │          │                    │受理詐騙帳戶通報│0000000000號行動電話│
│    │      │        │        │          │                    │警示表（99年偵字│（含SIM卡）壹支，均 │
│    │      │        │        │          │                    │第5254號卷三第37│沒收。              │
│    │      │        │        │          │                    │頁背面）        │                    │
│    │      │        │        │          │                    │                │楊順貴共同犯恐嚇取財│
│    │      │        │        │          │                    │沈士安中華郵政24│罪，處有期徒刑玖月。│
│    │      │        │        │          │                    │000000000000號帳│扣案附表三之一編號1 │
│    │      │        │        │          │                    │戶查詢資料（99年│至6、附表三之二編號1│
│    │      │        │        │          │                    │度偵字第5254號卷│、2 、附表三之五之物│
│    │      │        │        │          │                    │七第196-197頁） │、未扣案門號        │
│    │      │        │        │          │                    │                │0000000000號行動電話│
│    │      │        │        │          │                    │                │（含SIM卡）壹支，均 │
│    │      │        │        │          │                    │                │沒收。              │
├──┼───┼────┼────┼─────┼──────────┼────────┼──────────┤
│ 15 │陳振平│99年9月 │吳銅山  │2萬8,999  │詐騙集團成員於99年9 │陳振平警詢之證述│林李憶共同犯詐欺取財│
│    │      │18日17時│中華郵政│元        │月18日16時30分許，假│（99年度偵字第52│罪，累犯，處有期徒刑│
│    │      │36分    │00000000│          │冒艾咪網購購物作業人│54號卷三第38頁）│拾月。扣案附表三之一│
│    │      │        │762352號│          │員去電陳振平，詐稱購│                │編號1至6、附表三之二│
│    │      │        │帳戶    │          │物付款設定錯誤，未取│ATM交易明細表（9│編號1、2之物、未扣案│
│    │      │        │        │          │消即將按月扣款，並稱│9年度偵字第5254 │門號0000000000號行動│
│    │      │        │        │          │將由郵局人員協助，並│號卷三第39頁背面│電話（含SIM卡）壹支 │
│    │      │        │        │          │由另名成員去電，要求│）              │，均沒收。          │
│    │      │        │        │          │陳振平前往操作以取消│                │                    │
│    │      │        │        │          │扣款，陳振平因而陷於│反詐騙專線紀錄表│尤琮暉共同犯詐欺取財│
│    │      │        │        │          │錯誤，匯款至其指定帳│及帳戶個資檢視（│罪，處有期徒刑玖月。│
│    │      │        │        │          │戶內，遭詐欺28,999元│99年度偵字第5254│扣案附表三之一編號1 │
│    │      │        │        │          │。                  │號卷四第29-30頁 │至6、附表三之二編號1│
│    │      │        │        │          │                    │）              │、2之物、未扣案門號 │
│    │      │        │        │          │                    │                │0000000000號行動電話│
│    │      │        │        │          │                    │受理詐騙帳戶通報│（含SIM卡）壹支，均 │
│    │      │        │        │          │                    │警示表（99年度偵│沒收。              │
│    │      │        │        │          │                    │字第5254號卷三第│                    │
│    │      │        │        │          │                    │39頁）          │                    │
│    │      │        │        │          │                    │                │                    │
│    │      │        │        │          │                    │                │                    │
│    │      │        │        │          │                    │                │                    │
│    │      │        │        │          │                    │                │                    │
│    │      │        │        │          │                    │                │                    │
├──┼───┼────┼────┼─────┼──────────┼────────┼──────────┤
│ 16 │紀建同│99年9月 │袁嘉宏  │2萬9,333  │詐騙集團成員於99年9 │紀建同警詢之證述│林李憶共同犯詐欺取財│
│    │      │24日19時│中華郵政│元        │月24日17時40分許，假│（99年度偵字第52│罪，累犯，處有期徒刑│
│    │      │16分    │00000000│          │冒網路購物作業人員去│54號卷三第40-41 │拾月。扣案附表三之一│
│    │      │        │056326號│          │電紀建同，詐稱購物付│頁）            │編號1至6、附表三之二│
│    │      │        │帳戶    │          │款流程錯誤，未取消即│                │編號1、2之物、未扣案│
│    │      │        │        │          │將按月扣款，其後由另│ATM交易明細表（9│門號0000000000號行動│
│    │      │        │        │          │名成員去電佯稱為玉山│9年度偵字第5254 │電話（含SIM卡）壹支 │
│    │      │        │        │          │銀行人員，要求紀建同│號卷三第42頁）  │，均沒收。          │
│    │      │        │        │          │前往操作以取消扣款，│                │                    │
│    │      │        │        │          │紀建同因而陷於錯誤，│                │尤琮暉共同犯詐欺取財│
│    │      │        │        │          │匯款至其指定帳戶內，│反詐騙專線紀錄表│罪，處有期徒刑玖月。│
│    │      │        │        │          │遭詐欺29,333元。    │及帳戶個資檢視（│扣案附表三之一編號1 │
│    │      │        │        │          │                    │99年度偵字第5254│至6、附表三之二編號1│
│    │      │        │        │          │                    │號卷四第31-32頁 │、2之物、未扣案門號 │
│    │      │        │        │          │                    │）              │0000000000號行動電話│
│    │      │        │        │          │                    │                │（含SIM卡）壹支，均 │
│    │      │        │        │          │                    │受理詐騙帳戶通報│沒收。              │
│    │      │        │        │          │                    │警示表（99年度偵│                    │
│    │      │        │        │          │                    │字第5254號卷三41│                    │
│    │      │        │        │          │                    │頁背面）        │                    │
│    │      │        │        │          │                    │                │                    │
│    │      │        │        │          │                    │袁嘉宏中華郵政03│                    │
│    │      │        │        │          │                    │000000000000號帳│                    │
│    │      │        │        │          │                    │戶查詢資料（99年│                    │
│    │      │        │        │          │                    │度偵字第5254號卷│                    │
│    │      │        │        │          │                    │九第47-48頁）   │                    │
│    │      │        │        │          │                    │                │                    │
├──┼───┼────┼────┼─────┼──────────┼────────┼──────────┤
│ 17 │陳姵珊│99年9月 │張福榮  │1萬5,817  │詐騙集團成員於99年9 │陳姵珊警詢之證述│林李憶共同犯詐欺取財│
│    │      │24日17時│台灣中小│元        │月24日假冒奇摩拍賣賣│（99年度偵字第52│罪，累犯，處有期徒刑│
│    │      │37分    │企業銀行│          │家去電陳姵珊，詐稱購│54號卷三第43頁）│拾月。扣案附表三之一│
│    │      │        │00000000│          │物流程設定錯誤，未取│                │編號1至6、附表三之二│
│    │      │        │068304號│          │消即將按月扣款，並稱│ATM交易明細表（9│編號1、2之物、未扣案│
│    │      │        │帳戶    │          │將會有郵局人員與其聯│9年度偵字第5254 │門號0000000000號行動│
│    │      │        │        │          │絡協助取消，並由另名│號卷三第44頁）  │電話（含SIM卡）壹支 │
│    │      │        │        │          │成員佯稱郵局人員去電│                │，均沒收。          │
│    │      │        │        │          │，要求陳姵珊前往操作│反詐騙專線紀錄表│                    │
│    │      │        │        │          │以取消扣款，陳姵珊因│及帳戶個資檢視（│尤琮暉共同犯詐欺取財│
│    │      │        │        │          │而陷於錯誤，匯款至其│99年度偵字第5254│罪，處有期徒刑玖月。│
│    │      │        │        │          │指定帳戶內，遭詐欺15│號卷四第33-34頁 │扣案附表三之一編號1 │
│    │      │        │        │          │,817元              │）              │至6、附表三之二編號1│
│    │      │        │        │          │                    │                │、2之物、未扣案門號 │
│    │      │        │        │          │                    │受理詐騙帳戶通報│0000000000號行動電話│
│    │      │        │        │          │                    │警示表（99年度偵│（含SIM卡）壹支，均 │
│    │      │        │        │          │                    │字第5254號卷三第│沒收。              │
│    │      │        │        │          │                    │44頁背面）      │                    │
│    │      │        │        │          │                    │                │                    │
│    │      │        │        │          │                    │張福榮台灣中小企│                    │
│    │      │        │        │          │                    │業銀行0000000000│                    │
│    │      │        │        │          │                    │8304號帳戶資料（│                    │
│    │      │        │        │          │                    │99年度偵字第5254│                    │
│    │      │        │        │          │                    │號卷五第196-199 │                    │
│    │      │        │        │          │                    │頁）            │                    │
│    │      │        │        │          │                    │                │                    │
├──┼───┼────┼────┼─────┼──────────┼────────┼──────────┤
│ 18 │羅祐宜│99年9月 │張福榮  │8,100元   │詐騙集團成員於99年9 │羅祐宜警詢之證述│林李憶共同犯詐欺取財│
│    │      │24日18時│台灣中小│          │月7日17時許假冒奇摩 │（99年度偵字第52│罪，累犯，處有期徒刑│
│    │      │        │企業銀行│          │拍賣賣家去電羅祐宜，│54號卷三第45-46 │拾月。扣案附表三之一│
│    │      │        │00000000│          │詐稱購物付款設定錯誤│頁）            │編號1至6、附表三之二│
│    │      │        │068304號│          │，未取消即將按月扣款│                │編號1、2之物、未扣案│
│    │      │        │帳戶    │          │，並稱將會有郵局人員│ATM交易明細表（9│門號0000000000號行動│
│    │      ├────┼────┼─────┤與其聯絡協助取消，並│9年度偵字第5254 │電話（含SIM卡）壹支 │
│    │      │99年9月 │詹帛諺  │2萬9,987  │由另名成員佯稱郵局人│號卷三第46頁背面│，均沒收。          │
│    │      │24日18時│中華郵政│元        │員去電，要求羅祐宜前│）              │                    │
│    │      │38分    │00000000│          │往操作以取消扣款，羅│                │尤琮暉共同犯詐欺取財│
│    │      │        │241180號│          │祐宜因而陷於錯誤，先│反詐騙專線紀錄表│罪，處有期徒刑玖月。│
│    │      │        │帳戶    │          │後匯款兩次至其指定帳│及帳戶個資檢視（│扣案附表三之一編號1 │
│    │      │        │        │          │戶內，遭詐欺38,0 87 │99年度偵字第5254│至6、附表三之二編號1│
│    │      │        │        │          │元                  │號卷四第35-36頁 │、2之物、未扣案門號 │
│    │      │        │        │          │                    │）              │0000000000號行動電話│
│    │      │        │        │          │                    │                │（含SIM卡）壹支，均 │
│    │      │        │        │          │                    │受理詐騙帳戶通報│沒收。              │
│    │      │        │        │          │                    │警示表（99年度偵│                    │
│    │      │        │        │          │                    │字第5254號卷三第│                    │
│    │      │        │        │          │                    │47頁）          │                    │
│    │      │        │        │          │                    │                │                    │
│    │      │        │        │          │                    │張福榮台灣中小企│                    │
│    │      │        │        │          │                    │業銀行0000000000│                    │
│    │      │        │        │          │                    │8304號帳戶資料（│                    │
│    │      │        │        │          │                    │99年度偵字第5254│                    │
│    │      │        │        │          │                    │號卷五第196-199 │                    │
│    │      │        │        │          │                    │頁）            │                    │
│    │      │        │        │          │                    │                │                    │
│    │      │        │        │          │                    │詹帛諺中華郵政02│                    │
│    │      │        │        │          │                    │000000000000號帳│                    │
│    │      │        │        │          │                    │戶資料（99年度偵│                    │
│    │      │        │        │          │                    │字第5254號卷十第│                    │
│    │      │        │        │          │                    │110-113頁）     │                    │
│    │      │        │        │          │                    │                │                    │
├──┼───┼────┼────┼─────┼──────────┼────────┼──────────┤
│ 19 │趙悅伶│99年9月 │張福榮  │2萬9,989  │詐騙集團成員於99年9 │趙悅林警詢之證述│林李憶共同犯詐欺取財│
│    │      │24日17時│台灣中小│元        │月24日假冒奇摩拍賣賣│（99年度偵字第52│罪，累犯，處有期徒刑│
│    │      │27分    │企業銀行│          │家去電趙悅伶，詐稱購│54號卷三第48-49 │拾月。扣案附表三之一│
│    │      │        │00000000│          │物付款設定錯誤，未取│頁）            │編號1至6、附表三之二│
│    │      │        │068304號│          │消即將按月扣款，並稱│                │編號1、2之物、未扣案│
│    │      │        │帳戶    │          │將會有郵局人員與其聯│ATM交易明細表及 │門號0000000000號行動│
│    │      │        │        │          │絡協助取消，並由另名│郵政儲金簿影本（│電話（含SIM卡）壹支 │
│    │      │        │        │          │成員佯稱郵局人員去電│99年度偵字第5254│，均沒收。          │
│    │      │        │        │          │，要求趙悅伶前往操作│號卷三第49頁背面│                    │
│    │      │        │        │          │以取消扣款，趙悅伶因│）              │尤琮暉共同犯詐欺取財│
│    │      │        │        │          │而陷於錯誤，匯款至其│                │罪，處有期徒刑玖月。│
│    │      │        │        │          │指定帳戶內，遭詐欺29│反詐騙專線紀錄表│扣案附表三之一編號1 │
│    │      │        │        │          │,989元              │及帳戶個資檢視（│至6、附表三之二編號1│
│    │      │        │        │          │                    │99年度偵字第5254│、2之物、未扣案門號 │
│    │      │        │        │          │                    │號卷第37-38頁） │0000000000號行動電話│
│    │      │        │        │          │                    │                │（含SIM卡）壹支，均 │
│    │      │        │        │          │                    │                │沒收。              │
│    │      │        │        │          │                    │受理詐騙帳戶通報│                    │
│    │      │        │        │          │                    │警示表（99年度偵│                    │
│    │      │        │        │          │                    │字第5254號卷三第│                    │
│    │      │        │        │          │                    │50頁）          │                    │
│    │      │        │        │          │                    │                │                    │
│    │      │        │        │          │                    │張福榮台灣中小企│                    │
│    │      │        │        │          │                    │業銀行0000000000│                    │
│    │      │        │        │          │                    │8304號帳戶資料（│                    │
│    │      │        │        │          │                    │99年度偵字第5254│                    │
│    │      │        │        │          │                    │號卷五第196-199 │                    │
│    │      │        │        │          │                    │頁）            │                    │
├──┼───┼────┼────┼─────┼──────────┼────────┼──────────┤
│ 20 │鐘毓茹│99年9月 │張福榮  │2萬9,978  │詐騙集團成員於99年9 │鐘毓茹警詢之證述│林李憶共同犯詐欺取財│
│    │      │24日17時│台灣中小│元        │月23日19時許，假冒巴│（99年度偵字第52│罪，累犯，處有期徒刑│
│    │      │12分    │企業銀行│          │黎草莓公司人員去電鐘│54號卷三第51-53 │拾月。扣案附表三之一│
│    │      │        │00000000│          │毓茹，詐稱購物付款流│頁）            │編號1至6、附表三之二│
│    │      │        │068304號│          │程錯誤，未取消即將按│                │編號1、2之物、未扣案│
│    │      │        │帳戶    │          │月扣款，其後由另名成│ATM交易明細表及 │門號0000000000號行動│
│    │      ├────┼────┼─────┤員去電佯稱為郵局人員│帳戶影本（99偵字│電話（含SIM卡）壹支 │
│    │      │99年9月 │馮信良  │2萬0,111  │，要求鐘毓茹前往操作│第5254號卷三第53│，均沒收。          │
│    │      │25日凌晨│中華郵政│元        │以取消扣款，鐘毓茹因│頁背面-54頁）   │                    │
│    │      │0時許   │00000000│          │而陷於錯誤，匯款至其│                │尤琮暉共同犯詐欺取財│
│    │      │        │598866號│          │指定帳戶內，遭詐欺50│受理詐騙帳戶通報│罪，處有期徒刑玖月。│
│    │      │        │帳戶    │          │,089元。            │警示表（99年度偵│扣案附表三之一編號1 │
│    │      │        │        │          │                    │字第5254號卷三第│至6、附表三之二編號1│
│    │      │        │        │          │                    │54頁背面）      │、2之物、未扣案門號 │
│    │      │        │        │          │                    │                │0000000000號行動電話│
│    │      │        │        │          │                    │反詐騙專線紀錄表│（含SIM卡）壹支，均 │
│    │      │        │        │          │                    │及帳戶個資檢視（│沒收。              │
│    │      │        │        │          │                    │99年度偵字第5254│                    │
│    │      │        │        │          │                    │號卷四第39-40頁 │                    │
│    │      │        │        │          │                    │）              │                    │
│    │      │        │        │          │                    │                │                    │
│    │      │        │        │          │                    │張福榮台灣中小企│                    │
│    │      │        │        │          │                    │業銀行0000000000│                    │
│    │      │        │        │          │                    │8304號帳戶資料（│                    │
│    │      │        │        │          │                    │99年度偵字第5254│                    │
│    │      │        │        │          │                    │號卷五第196-199 │                    │
│    │      │        │        │          │                    │頁）            │                    │
├──┼───┼────┼────┼─────┼──────────┼────────┼──────────┤
│ 21 │林慧貞│99年9月 │吳福在  │2萬9,989  │詐騙集團成員於99年9 │林慧貞警詢之證述│林李憶共同犯詐欺取財│
│    │      │27日18時│中華郵政│元        │月27日17時32分假冒奇│(99年度偵字第52 │罪，累犯，處有期徒刑│
│    │      │14分    │00000000│          │摩拍賣賣家去電林慧貞│54號卷三第55頁）│拾月。扣案附表三之一│
│    │      ├────┤165481號├─────┤，詐稱購物付款設定錯│                │編號1至6、附表三之二│
│    │      │99年9月 │帳戶    │1萬9,123  │誤，未取消即將按月扣│ATM交易明細表（9│編號1、2之物、未扣案│
│    │      │27日18時│        │元        │款，並稱將會有郵局人│9年度偵字第5254 │門號0000000000號行動│
│    │      │16分    │        │          │員與其聯絡協助取消，│號卷三第56頁）  │電話（含SIM卡）壹支 │
│    │      │        │        │          │並由另名成員佯稱郵局│                │，均沒收。          │
│    │      │        │        │          │人員去電，要求林慧貞│反詐騙專線紀錄表│                    │
│    │      │        │        │          │前往操作以取消扣款，│及帳戶個資檢視（│尤琮暉共同犯詐欺取財│
│    │      │        │        │          │林慧貞因而陷於錯誤，│99年度偵字第5254│罪，處有期徒刑玖月。│
│    │      │        │        │          │匯款兩次至其指定帳戶│號卷四第41-42頁 │扣案附表三之一編號1 │
│    │      │        │        │          │內，共遭詐欺49,112元│）              │至6、附表三之二編號1│
│    │      │        │        │          │。                  │                │、2之物、未扣案門號 │
│    │      │        │        │          │                    │受理詐騙帳戶通報│0000000000號行動電話│
│    │      │        │        │          │                    │警示表（99年度偵│（含SIM卡）壹支，均 │
│    │      │        │        │          │                    │字第5254號卷第56│沒收。              │
│    │      │        │        │          │                    │頁背面）        │                    │
│    │      │        │        │          │                    │                │                    │
│    │      │        │        │          │                    │吳福在中華郵政03│                    │
│    │      │        │        │          │                    │000000000000號帳│                    │
│    │      │        │        │          │                    │戶資料（99年度偵│                    │
│    │      │        │        │          │                    │字第5254號卷五第│                    │
│    │      │        │        │          │                    │209-211頁）     │                    │
│    │      │        │        │          │                    │                │                    │
├──┼───┼────┼────┼─────┼──────────┼────────┼──────────┤
│ 22 │張佳瑜│99年9月 │吳福在  │2萬9,989  │詐騙集團成員於99年9 │張佳瑜警詢之證述│林李憶共同犯詐欺取財│
│    │      │27日18時│中華郵政│元        │月27日18時30分許假冒│(99年度偵字第525│罪，累犯，處有期徒刑│
│    │      │30分    │00000000│          │奇摩拍賣賣家去電張佳│4號卷三第57頁） │拾月。扣案附表三之一│
│    │      │        │165481號│          │瑜，詐稱購物付款設定│                │編號1至6、附表三之二│
│    │      │        │帳戶    │          │錯誤，要求張佳瑜前往│ATM交易明細表及 │編號1、2之物、未扣案│
│    │      ├────┼────┼─────┤操作以取消扣款，張佳│存簿影本（99年度│門號0000000000號行動│
│    │      │99年9月 │徐啟祐  │10萬元    │瑜因而陷於錯誤，匯款│偵字第5254號卷三│電話（含SIM卡）壹支 │
│    │      │27日18時│彰化銀行│          │兩次至其指定帳戶內，│第58-59頁）     │，均沒收。          │
│    │      │51分    │00000000│          │共遭詐欺129,989元   │                │                    │
│    │      │        │00000000│          │                    │反詐騙專線紀錄表│尤琮暉共同犯詐欺取財│
│    │      │        │500號帳 │          │                    │及帳戶個資檢視（│罪，處有期徒刑玖月。│
│    │      │        │戶      │          │                    │99年度偵字5254號│扣案附表三之一編號1 │
│    │      │        │        │          │                    │卷四第43-44頁） │至6、附表三之二編號1│
│    │      │        │        │          │                    │                │、2之物、未扣案門號 │
│    │      │        │        │          │                    │受理詐騙帳戶通報│0000000000號行動電話│
│    │      │        │        │          │                    │警示表（99年度偵│（含SIM卡）壹支，均 │
│    │      │        │        │          │                    │字第5254號卷三第│沒收。              │
│    │      │        │        │          │                    │60頁）          │                    │
│    │      │        │        │          │                    │                │                    │
│    │      │        │        │          │                    │吳福在中華郵政03│                    │
│    │      │        │        │          │                    │000000000000號帳│                    │
│    │      │        │        │          │                    │戶資料（99年度偵│                    │
│    │      │        │        │          │                    │字第5254號卷五第│                    │
│    │      │        │        │          │                    │209-211頁）     │                    │
│    │      │        │        │          │                    │                │                    │
│    │      │        │        │          │                    │徐啟祐彰化銀行00│                    │
│    │      │        │        │          │                    │00000000000000（│                    │
│    │      │        │        │          │                    │99年度偵字第5254│                    │
│    │      │        │        │          │                    │號卷十第120-122 │                    │
│    │      │        │        │          │                    │頁）            │                    │
├──┼───┼────┼────┼─────┼──────────┼────────┼──────────┤
│ 23 │周敬民│99年9月 │莊佳萱  │5萬元     │詐騙集團成員於99年9 │周敬民警詢之證述│林李憶共同犯詐欺取財│
│    │      │27日21時│台新商業│          │月27日，假冒網路購物│（99年度偵字第52│罪，累犯，處有期徒刑│
│    │      │1分許   │銀行    │          │牙膏客服人員去電周敬│54號卷三第61-62 │拾月。扣案附表三之一│
│    │      │        │00000000│          │民，詐稱購物流程錯誤│頁）            │編號1至6、附表三之二│
│    │      │        │211530號│          │，未取消即將按月扣款│                │編號1、2之物、未扣案│
│    │      │        │帳戶    │          │，並稱將會有郵局人員│周敬民偵查之證述│門號0000000000號行動│
│    │      │────│        ├─────┤協助取消，其後由另名│（99年度偵字第52│電話（含SIM卡）壹支 │
│    │      │99年9月 │        │5萬元     │成員去電佯稱為郵局人│54號卷五第12-13 │，均沒收。          │
│    │      │27日21時│        │          │員，要求周敬民前往操│頁，99年度偵字第│                    │
│    │      │8分許   │        │          │作以取消扣款，否則帳│5255號卷一第182-│尤琮暉共同犯詐欺取財│
│    │      │        │        │          │戶將被凍結，周敬民因│183頁）         │罪，處有期徒刑玖月。│
│    │      ├────┤        ├─────┤而陷於錯誤，匯款十次│                │扣案附表三之一編號1 │
│    │      │99年9月 │        │4萬9,000元│至其指定帳戶內，遭詐│ATM交易明細表（9│至6、附表三之二編號1│
│    │      │28日凌晨│        │          │欺500,000元。       │9偵字第5254號卷 │、2之物、未扣案門號 │
│    │      │0時33分 │        │          │                    │三第62頁背面-64 │0000000000號行動電話│
│    │      │許      │        │          │                    │頁）            │（含SIM卡）壹支，均 │
│    │      ├────┤        ├─────┤                    │                │沒收。              │
│    │      │99年9月 │        │5萬元     │                    │反詐騙專線紀錄表│                    │
│    │      │28日凌晨│        │          │                    │及帳戶個資檢視（│                    │
│    │      │0時36分 │        │          │                    │99偵字第5254號卷│                    │
│    │      │許      │        │          │                    │四第45-46頁）   │                    │
│    │      ├────┤        ├─────┤                    │                │                    │
│    │      │99年9月 │        │1,000元   │                    │受理詐騙帳戶通報│                    │
│    │      │28日凌晨│        │          │                    │警示表（99偵字第│                    │
│    │      │0時38分 │        │          │                    │5254號卷三第64背│                    │
│    │      │許      │        │          │                    │面-66頁）       │                    │
│    │      ├────┼────┼─────┤                    │                │                    │
│    │      │99年9月 │張右辰  │10萬元    │                    │周敬民100.2.16. │                    │
│    │      │28日上午│渣打銀行│          │                    │偵訊時庭呈書證（│                    │
│    │      │11時54分│00000000│          │                    │99年度偵字第5254│                    │
│    │      │許      │028440號│          │                    │號卷五17-18，22-│                    │
│    │      │        │帳戶    │          │                    │24頁）          │                    │
│    │      ├────┼────┼─────┤                    │                │                    │
│    │      │99年9月 │吳孟樊  │10萬元    │                    │                │                    │
│    │      │28日13時│台中商業│          │                    │                │                    │
│    │      │24分許  │銀行    │          │                    │                │                    │
│    │      │        │00000000│          │                    │                │                    │
│    │      │        │00000000│          │                    │                │                    │
│    │      │        │341號帳 │          │                    │                │                    │
│    │      │        │戶      │          │                    │                │                    │
│    │      ├────┼────┼─────┤                    │                │                    │
│    │      │99年9月 │賴肇寬  │9萬1,000元│                    │                │                    │
│    │      │28日22時│第一銀行│          │                    │                │                    │
│    │      │19分許  │00000000│          │                    │                │                    │
│    │      │        │447號帳 │          │                    │                │                    │
│    │      │        │戶      │          │                    │                │                    │
│    │      ├────┤        ├─────┤                    │                │                    │
│    │      │99年9月 │        │7,000元   │                    │                │                    │
│    │      │28日22時│        │          │                    │                │                    │
│    │      │22分許  │        │          │                    │                │                    │
│    │      │        │        │          │                    │                │                    │
│    │      │        │        │          │                    │                │                    │
│    │      ├────┤        ├─────┤                    │                │                    │
│    │      │99年9月 │        │2,000元   │                    │                │                    │
│    │      │28日22時│        │          │                    │                │                    │
│    │      │27分許  │        │          │                    │                │                    │
│    │      │        │        │          │                    │                │                    │
├──┼───┼────┼────┼─────┼──────────┼────────┼──────────┤
│ 24 │周美秀│99年9月 │林常忠  │2萬9,989  │詐騙集團成員於99年9 │周美秀警詢之證述│林李憶共同犯詐欺取財│
│    │      │27日21時│國泰世華│元        │月27日假冒網路拍賣賣│（99年度偵字卷第│罪，累犯，處有期徒刑│
│    │      │25分    │銀行    │          │家去電周美秀，詐稱購│5254號卷三第67頁│拾月。扣案附表三之一│
│    │      │        │00000000│          │物付款流程錯誤，要求│）              │編號1至6、附表三之二│
│    │      │        │4413號帳│          │周美秀前往操作以取消│                │編號1、2之物、未扣案│
│    │      │        │戶      │          │扣款，周美秀因而陷於│ATM交易明細表（9│門號0000000000號行動│
│    │      │        │        │          │錯誤，匯款至其指定帳│9年度偵字卷第525│電話（含SIM卡）壹支 │
│    │      │        │        │          │戶內，共遭詐欺29,989│4號卷三第68頁） │，均沒收。          │
│    │      │        │        │          │元                  │                │                    │
│    │      │        │        │          │                    │反詐騙專線紀錄表│尤琮暉共同犯詐欺取財│
│    │      │        │        │          │                    │及帳戶個資檢視（│罪，處有期徒刑玖月。│
│    │      │        │        │          │                    │99年度偵字卷第52│扣案附表三之一編號1 │
│    │      │        │        │          │                    │54號卷四第47-48 │至6、附表三之二編號1│
│    │      │        │        │          │                    │頁）            │、2之物、未扣案門號 │
│    │      │        │        │          │                    │                │0000000000號行動電話│
│    │      │        │        │          │                    │受理詐騙帳戶通報│（含SIM卡）壹支，均 │
│    │      │        │        │          │                    │警示表（99年度偵│沒收。              │
│    │      │        │        │          │                    │字第5254號卷三第│                    │
│    │      │        │        │          │                    │68 頁背面）     │                    │
│    │      │        │        │          │                    │                │                    │
│    │      │        │        │          │                    │林常忠國泰世華銀│                    │
│    │      │        │        │          │                    │行000000000000號│                    │
│    │      │        │        │          │                    │帳戶資料（99年度│                    │
│    │      │        │        │          │                    │偵字第5254號卷五│                    │
│    │      │        │        │          │                    │第218-221頁）   │                    │
│    │      │        │        │          │                    │                │                    │
├──┼───┼────┼────┼─────┼──────────┼────────┼──────────┤
│ 25 │林建男│99年9月 │林常忠  │2萬9,986  │詐騙集團成員於99年9 │林建男警詢之證述│林李憶共同犯詐欺取財│
│    │      │27日21時│國泰世華│元        │月27日21時53分，假冒│（99年度偵字第52│罪，累犯，處有期徒刑│
│    │      │53分    │銀行    │          │東森網路購物客服人員│54號卷三第69頁）│拾月。扣案附表三之一│
│    │      │        │00000000│          │去電林建男，詐稱購物│                │編號1至6、附表三之二│
│    │      │        │4413號帳│          │付款錯誤，需取消付款│ATM交易明細表（9│編號1、2之物、未扣案│
│    │      │        │戶      │          │簽收單，要求林建男前│9年度偵字第5254 │門號0000000000號行動│
│    │      │        │        │          │往操作以取消扣款，周│號卷三第70頁）  │電話（含SIM卡）壹支 │
│    │      │        │        │          │敬民因而陷於錯誤，匯│                │，均沒收。          │
│    │      │        │        │          │款至其指定帳戶內，遭│反詐騙專線紀錄表│                    │
│    │      │        │        │          │詐欺29,986元。      │及帳戶個資檢視（│尤琮暉共同犯詐欺取財│
│    │      │        │        │          │                    │99年度偵字第5254│罪，處有期徒刑玖月。│
│    │      │        │        │          │                    │號卷四第49-50頁 │扣案附表三之一編號1 │
│    │      │        │        │          │                    │）              │至6、附表三之二編號1│
│    │      │        │        │          │                    │                │、2之物、未扣案門號 │
│    │      │        │        │          │                    │受理詐騙帳戶通報│0000000000號行動電話│
│    │      │        │        │          │                    │警示表（99年度偵│（含SIM卡）壹支，均 │
│    │      │        │        │          │                    │字第5254號卷三第│沒收。              │
│    │      │        │        │          │                    │70頁背面）      │                    │
│    │      │        │        │          │                    │                │                    │
│    │      │        │        │          │                    │林常忠國泰世華銀│                    │
│    │      │        │        │          │                    │行000000000000號│                    │
│    │      │        │        │          │                    │帳戶資料（99年度│                    │
│    │      │        │        │          │                    │偵字第5254號卷五│                    │
│    │      │        │        │          │                    │第218-221頁）   │                    │
├──┼───┼────┼────┼─────┼──────────┼────────┼──────────┤
│ 26 │黃建元│99年9月 │林常忠  │1萬4,893  │詐騙集團成員於99年9 │黃建元警詢之證述│林李憶共同犯詐欺取財│
│    │      │27日21時│中華郵政│元        │月27日20時33分，假冒│（99年度偵字第52│罪，累犯，處有期徒刑│
│    │      │11分    │00000000│          │購物網站人員去電，詐│54號卷三第71-72 │拾月。扣案附表三之一│
│    │      ├────┤046239號├─────┤稱購物付款流程錯誤，│頁）            │編號1至6、附表三之二│
│    │      │99年9月 │帳戶    │6,101元   │未取消即將按月扣款，│                │編號1、2之物、未扣案│
│    │      │27日21時│        │          │要求黃建元前往操作以│ATM交易明細表（9│門號0000000000號行動│
│    │      │28分    │        │          │取消扣款，黃建元因而│9年度偵字第5254 │電話（含SIM卡）壹支 │
│    │      │        │        │          │陷於錯誤，匯款至其指│號卷三第72背面-7│，均沒收。          │
│    │      │        │        │          │定帳戶內，遭詐欺    │3頁）           │                    │
│    │      │        │        │          │20,994元。          │                │尤琮暉共同犯詐欺取財│
│    │      │        │        │          │                    │反詐騙專線紀錄表│罪，處有期徒刑玖月。│
│    │      │        │        │          │                    │及帳戶個資檢視（│扣案附表三之一編號1 │
│    │      │        │        │          │                    │99年度偵字第5254│至6、附表三之二編號1│
│    │      │        │        │          │                    │號卷四第51-52頁 │、2之物、未扣案門號 │
│    │      │        │        │          │                    │）              │0000000000號行動電話│
│    │      │        │        │          │                    │                │（含SIM卡）壹支，均 │
│    │      │        │        │          │                    │受理詐騙帳戶通報│沒收。              │
│    │      │        │        │          │                    │警示表（99年度偵│                    │
│    │      │        │        │          │                    │字第5254號卷三第│                    │
│    │      │        │        │          │                    │73背面）        │                    │
│    │      │        │        │          │                    │                │                    │
│    │      │        │        │          │                    │林常忠中華郵政00│                    │
│    │      │        │        │          │                    │000000000000號帳│                    │
│    │      │        │        │          │                    │戶資料（99年度偵│                    │
│    │      │        │        │          │                    │字第5254號卷五第│                    │
│    │      │        │        │          │                    │222-224頁）     │                    │
│    │      │        │        │          │                    │                │                    │
├──┼───┼────┼────┼─────┼──────────┼────────┼──────────┤
│ 27 │陳燕春│99年9月 │林常忠  │2萬9,989  │詐騙集團成員於99年9 │陳燕春警詢之證述│林李憶共同犯詐欺取財│
│    │      │27日21時│中華郵政│元        │月27日21時假冒東森電│（99年度偵字第52│罪，累犯，處有期徒刑│
│    │      │19分    │00000000│          │視購物網站人員去電陳│54號卷三第74頁）│拾月。扣案附表三之一│
│    │      │        │046239號│          │燕春，詐稱購物付款流│                │編號1至6、附表三之二│
│    │      │        │帳戶    │          │程錯誤，要求陳燕春前│ATM交易明細表（9│編號1、2之物、未扣案│
│    │      │        │        │          │往郵局提款機操作以取│9年度偵字第5254 │門號0000000000號行動│
│    │      │        │        │          │消扣款，陳燕春因而陷│號卷三第75頁）  │電話（含SIM卡）壹支 │
│    │      │        │        │          │於錯誤，匯款至其指定│                │，均沒收。          │
│    │      │        │        │          │帳戶內，遭詐欺29,989│反詐騙專線紀錄表│                    │
│    │      │        │        │          │元                  │及帳戶個資檢視（│尤琮暉共同犯詐欺取財│
│    │      │        │        │          │                    │99年度偵字第5254│罪，處有期徒刑玖月。│
│    │      │        │        │          │                    │號卷四第53-54頁 │扣案附表三之一編號1 │
│    │      │        │        │          │                    │）              │至6、附表三之二編號1│
│    │      │        │        │          │                    │                │、2之物、未扣案門號 │
│    │      │        │        │          │                    │受理詐騙帳戶通報│0000000000號行動電話│
│    │      │        │        │          │                    │警示表（99年度偵│（含SIM卡）壹支，均 │
│    │      │        │        │          │                    │字第5254號卷三第│沒收。              │
│    │      │        │        │          │                    │75背面）        │                    │
│    │      │        │        │          │                    │                │                    │
│    │      │        │        │          │                    │林常忠中華郵政00│                    │
│    │      │        │        │          │                    │000000000000號帳│                    │
│    │      │        │        │          │                    │戶資料（99年度偵│                    │
│    │      │        │        │          │                    │字第5254號卷五第│                    │
│    │      │        │        │          │                    │222-224頁）     │                    │
├──┼───┼────┼────┼─────┼──────────┼────────┼──────────┤
│ 28 │王秀格│99年9月 │交付現款│31萬      │詐騙集團成員於99年9 │王秀格警詢之證述│林李憶共同犯恐嚇取財│
│    │      │28日上午│        │          │月28日上午9時許去電 │（99年度偵字第52│罪，累犯，處有期徒刑│
│    │      │10時10分│        │          │王秀格，佯稱王秀格之│54號卷三第76-77 │拾壹月。扣案附表三之│
│    │      ├────┼────┼─────┤子為人作保積欠債務，│頁）            │一編號1至6、附表三之│
│    │      │99年9月 │謝坤宗  │19萬      │若不清償將對王秀格之│                │二編號1、2之物、未扣│
│    │      │28日15時│中華郵政│          │子不利，致王秀格心生│銀行存簿交易明細│案門號0000000000號行│
│    │      │25分    │00000000│          │畏懼，因而依據指示分│影本及郵政匯款執│動電話（含SIM卡）壹 │
│    │      │        │259621號│          │別現場交付款項及匯款│據（99年度偵字第│支，均沒收。        │
│    │      │        │帳戶    │          │至其指定帳戶內，共遭│5254號卷三第77背│                    │
│    │      │        │        │          │詐欺損失500,000元   │面-78頁）       │尤琮暉共同犯恐嚇取財│
│    │      │        │        │          │                    │                │罪，處有期徒刑拾月。│
│    │      │        │        │          │                    │反詐騙專線紀錄表│扣案附表三之一編號1 │
│    │      │        │        │          │                    │及帳戶個資檢視（│至6、附表三之二編號1│
│    │      │        │        │          │                    │99年度偵字第5254│、2之物、未扣案門號 │
│    │      │        │        │          │                    │號卷四第55-56頁 │0000000000號行動電話│
│    │      │        │        │          │                    │）              │（含SIM卡）壹支，均 │
│    │      │        │        │          │                    │                │沒收。              │
│    │      │        │        │          │                    │受理詐騙帳戶通報│                    │
│    │      │        │        │          │                    │警示表（99年度偵│                    │
│    │      │        │        │          │                    │字第5254號卷三第│                    │
│    │      │        │        │          │                    │78背面）        │                    │
│    │      │        │        │          │                    │                │                    │
│    │      │        │        │          │                    │謝坤宗中華郵政03│                    │
│    │      │        │        │          │                    │000000000000號帳│                    │
│    │      │        │        │          │                    │戶資料（99年度偵│                    │
│    │      │        │        │          │                    │字第5254號卷五第│                    │
│    │      │        │        │          │                    │235-236頁）     │                    │
│    │      │        │        │          │                    │                │                    │
├──┼───┼────┼────┼─────┼──────────┼────────┼──────────┤
│ 29 │李佳晉│99年9月 │詹凱雲  │2萬9,995  │詐騙集團成員於99年9 │李佳晉警詢之證述│林李憶共同犯詐欺取財│
│    │      │29日17時│國泰世華│元        │月29日17時30分，許假│（99年度偵字第52│罪，累犯，處有期徒刑│
│    │      │46分    │銀行    │          │冒生活好自在購物網客│54號卷三第79-80 │拾月。扣案附表三之一│
│    │      │        │00000000│          │服人員去電李佳晉，詐│頁）            │編號1至6、附表三之二│
│    │      │        │4300號帳│          │稱購物付款流程錯誤，│                │編號1、2之物、未扣案│
│    │      │        │戶      │          │未取消即將按月扣款，│ATM交易明細表（9│門號0000000000號行動│
│    │      │        │        │          │並稱之後將會有金融機│9年度偵字第5254 │電話（含SIM卡）壹支 │
│    │      │        │        │          │構人員協助取消，其後│號卷三第80背面）│，均沒收。          │
│    │      │        │        │          │由另名成員去電佯稱為│                │                    │
│    │      │        │        │          │永豐銀行人員，要求李│反詐騙專線紀錄表│尤琮暉共同犯詐欺取財│
│    │      │        │        │          │佳晉前往操作以取消扣│及帳戶個資檢視（│罪，處有期徒刑玖月。│
│    │      │        │        │          │款，李佳晉因而陷於錯│99年度偵字第5254│扣案附表三之一編號1 │
│    │      │        │        │          │誤，匯款至其指定帳戶│號卷四第57-58頁 │至6、附表三之二編號1│
│    │      │        │        │          │內，遭詐欺29,995元。│）              │、2之物、未扣案門號 │
│    │      │        │        │          │                    │                │0000000000號行動電話│
│    │      │        │        │          │                    │受理詐騙帳戶通報│（含SIM卡）壹支，均 │
│    │      │        │        │          │                    │警示表（99年度偵│沒收。              │
│    │      │        │        │          │                    │字第5254號卷三第│                    │
│    │      │        │        │          │                    │81頁）          │                    │
│    │      │        │        │          │                    │                │                    │
│    │      │        │        │          │                    │詹凱雲國泰世華銀│                    │
│    │      │        │        │          │                    │行000000000000號│                    │
│    │      │        │        │          │                    │帳戶資料（99年度│                    │
│    │      │        │        │          │                    │偵字第5254號卷五│                    │
│    │      │        │        │          │                    │第249-255頁）   │                    │
│    │      │        │        │          │                    │                │                    │
├──┼───┼────┼────┼─────┼──────────┼────────┼──────────┤
│ 30 │徐佩鈺│99年9月 │詹凱雲  │2萬9,989  │詐騙集團成員於99年9 │徐佩鈺警詢之證述│林李憶共同犯詐欺取財│
│    │      │29日17時│國泰世華│元        │月27日17時32分假冒奇│（99年度偵字第52│罪，累犯，處有期徒刑│
│    │      │14分    │銀行    │          │摩拍賣東京著衣賣家去│54號卷三第82頁）│拾月。扣案附表三之一│
│    │      │        │00000000│          │電徐佩鈺，詐稱購物付│                │編號1至6、附表三之二│
│    │      │        │4300號帳│          │款流程錯誤，未取消即│ATM交易明細表（9│編號1、2之物均沒收。│
│    │      │        │戶      │          │將按月扣款，並稱將會│9年度偵字第5254 │                    │
│    │      ├────┼────┼─────┤有郵局人員與其聯絡協│號卷三第83頁）  │尤琮暉共同犯詐欺取財│
│    │      │99年9月 │詹凱雲  │2萬9,989  │助取消，並由另名成員│                │罪，處有期徒刑玖月。│
│    │      │29日17時│國泰世華│元        │佯稱郵局人員去電，要│反詐騙專線紀錄表│扣案附表三之一編號1 │
│    │      │17分    │銀行    │          │求徐佩鈺前往操作以取│及帳戶個資檢視（│至6、附表三之二編號1│
│    │      │        │00000000│          │消扣款，徐佩鈺因而陷│99年度偵字第5254│、2 之物均沒收。    │
│    │      │        │4300號帳│          │於錯誤，匯款三次至其│號卷四第59-60頁 │                    │
│    │      │        │戶      │          │指定帳戶內，共遭詐欺│）              │                    │
│    │      ├────┼────┼─────┤89,961元            │                │                    │
│    │      │99年9月 │張雅婓  │2萬9,983  │                    │受理詐騙帳戶通報│                    │
│    │      │29日17時│台中商業│元        │                    │警示表（99年度偵│                    │
│    │      │33分    │銀行    │          │                    │字第5254號卷三第│                    │
│    │      │        │00000000│          │                    │83背面-84頁）   │                    │
│    │      │        │6865號帳│          │                    │                │                    │
│    │      │        │戶      │          │                    │詹凱雲國泰世華銀│                    │
│    │      │        │        │          │                    │行000000000000號│                    │
│    │      │        │        │          │                    │帳戶資料（99年度│                    │
│    │      │        │        │          │                    │偵字第5254號卷五│                    │
│    │      │        │        │          │                    │第249-255頁）   │                    │
│    │      │        │        │          │                    │                │                    │
├──┼───┼────┼────┼─────┼──────────┼────────┼──────────┤
│ 31 │吳佩樺│99年9月 │吳哲印  │2萬9,995  │詐騙集團成員於99年9 │吳佩樺警詢之證述│林李憶共同犯詐欺取財│
│    │      │29日21時│中華郵政│元        │月29日19時50分假冒美│（99年度偵字第52│罪，累犯，處有期徒刑│
│    │      │18分    │00000000│          │肌保養網人員去電吳佩│54號卷三第85-86 │拾月。扣案附表三之一│
│    │      │        │468259號│          │樺，詐稱購物付款流程│頁）            │編號1至6、附表三之二│
│    │      │        │帳戶    │          │錯誤，未取消即將按月│                │編號1、2、附表三之三│
│    │      │        │        │          │扣款，並稱將會有郵局│ATM交易明細表（9│編號1、2之物、未扣案│
│    │      │        │        │          │人員與其聯絡協助取消│9年度偵字第5254 │門號0000000000號行動│
│    │      │        │        │          │，並由另名成員佯稱郵│號卷三第87-88頁 │電話（含SIM卡）壹支 │
│    │      │        │        │          │局人員去電，要求吳佩│）              │，均沒收。          │
│    │      │        │        │          │樺前往操作以取消扣款│                │                    │
│    │      │        │        │          │，吳佩樺因而陷於錯誤│反詐騙專線紀錄表│尤琮暉共同犯詐欺取財│
│    │      │        │        │          │，匯款至其指定帳戶內│及帳戶個資檢視（│罪，處有期徒刑玖月。│
│    │      │        │        │          │，共遭詐欺29,995元  │99年度偵字第5254│扣案附表三之一編號1 │
│    │      │        │        │          │                    │號卷四第61-62頁 │至6、附表三之二編號1│
│    │      │        │        │          │                    │）              │、2 、附表三之三編號│
│    │      │        │        │          │                    │                │1、2之物、未扣案門號│
│    │      │        │        │          │                    │受理詐騙帳戶通報│0000000000號行動電話│
│    │      │        │        │          │                    │警示表（99年度偵│（含SIM卡）壹支，均 │
│    │      │        │        │          │                    │字第5254號卷三第│沒收。              │
│    │      │        │        │          │                    │89頁）          │                    │
│    │      │        │        │          │                    │                │邱奕哲共同犯詐欺取財│
│    │      │        │        │          │                    │吳哲印中華郵政00│罪，處有期徒刑玖月。│
│    │      │        │        │          │                    │000000000000號帳│扣案附表三之一編號1 │
│    │      │        │        │          │                    │戶資料（99年度偵│至6、附表三之二編號1│
│    │      │        │        │          │                    │字第5254號卷五第│、2 、附表三之三編號│
│    │      │        │        │          │                    │268-269頁）     │1、2之物、未扣案門號│
│    │      │        │        │          │                    │                │0000000000號行動電話│
│    │      │        │        │          │                    │                │（含SIM卡）壹支，均 │
│    │      │        │        │          │                    │                │沒收。              │
├──┼───┼────┼────┼─────┼──────────┼────────┼──────────┤
│ 32 │洪明珠│99年9月 │吳哲印  │2萬9,995  │詐騙集團成員於99年9 │洪明珠警詢之證述│林李憶共同犯詐欺取財│
│    │      │29日19時│中華郵政│元        │月29日17時8分，假冒 │（99年度偵字第52│罪，累犯，處有期徒刑│
│    │      │48分    │00000000│          │自然豐華購物網客服人│54號卷三第90-91 │拾月。扣案附表三之一│
│    │      │        │468259號│          │員去電洪明珠，詐稱購│頁）            │編號1至6、附表三之二│
│    │      │        │帳戶    │          │物付款流程錯誤，未取│                │編號1、2、附表三之三│
│    │      │        │        │          │消即將按月扣款，並請│ATM交易明細表（9│編號1、2之物、未扣案│
│    │      │        │        │          │提供金融機構客服人員│9年度偵字第5254 │門號0000000000號行動│
│    │      │        │        │          │電話將協助取消，其後│號卷三第91頁背面│電話（含SIM卡）壹支 │
│    │      │        │        │          │由另名成員去電佯稱為│）              │，均沒收。          │
│    │      │        │        │          │中國信託銀行人員，要│                │                    │
│    │      │        │        │          │求洪明珠前往操作以取│反詐騙專線紀錄表│尤琮暉共同犯詐欺取財│
│    │      │        │        │          │消扣款，洪明珠因而陷│及帳戶個資檢視（│罪，處有期徒刑玖月。│
│    │      │        │        │          │於錯誤，匯款至其指定│99年度偵字第5254│扣案附表三之一編號1 │
│    │      │        │        │          │帳戶內，遭詐欺29,995│號卷四第63-64頁 │至6、附表三之二編號1│
│    │      │        │        │          │元。                │）              │、2 、附表三之三編號│
│    │      │        │        │          │                    │                │1、2之物、未扣案門號│
│    │      │        │        │          │                    │受理詐騙帳戶通報│0000000000號行動電話│
│    │      │        │        │          │                    │警示表（99年度偵│（含SIM卡）壹支，均 │
│    │      │        │        │          │                    │字第5254號卷三第│沒收。              │
│    │      │        │        │          │                    │92頁）          │                    │
│    │      │        │        │          │                    │                │邱奕哲共同犯詐欺取財│
│    │      │        │        │          │                    │吳哲印中華郵政00│罪，處有期徒刑玖月。│
│    │      │        │        │          │                    │000000000000號帳│扣案附表三之一編號1 │
│    │      │        │        │          │                    │戶資料（99年度偵│至6、附表三之二編號1│
│    │      │        │        │          │                    │字第5254號卷五第│、2 、附表三之三編號│
│    │      │        │        │          │                    │268-269頁）     │1、2之物、未扣案門號│
│    │      │        │        │          │                    │                │0000000000號行動電話│
│    │      │        │        │          │                    │                │（含SIM卡）壹支，均 │
│    │      │        │        │          │                    │                │沒收。              │
├──┼───┼────┼────┼─────┼──────────┼────────┼──────────┤
│ 33 │簡士展│99年9月 │李承恩  │2萬9,995  │詐騙集團成員於99年9 │簡士展警詢之證述│林李憶共同犯詐欺取財│
│    │      │30日22時│華南商業│元        │月30日21時許，假冒奇│（99年度偵字第52│罪，累犯，處有期徒刑│
│    │      │19分    │銀行    │          │美電子員工福利網人員│54號卷三第93頁）│拾月。扣案附表三之一│
│    │      ├────┤00000000├─────┤去電簡士展，詐稱購物│                │編號1至6、附表三之二│
│    │      │99年9月 │7345號帳│2萬9,995  │付款流程錯誤，未取消│ATM交易明細表（9│編號1、2、附表三之三│
│    │      │30日22時│戶      │元        │即將按月扣款，要求簡│9年度偵字第5254 │編號1、2之物、未扣案│
│    │      │25分    │        │          │士展前往操作以取消扣│號卷三第94頁）  │門號0000000000號行動│
│    │      │        │        │          │款，簡士展因而陷於錯│                │電話（含SIM卡）壹支 │
│    │      │        │        │          │誤，先後匯款兩次匯款│反詐騙專線紀錄表│，均沒收。          │
│    │      │        │        │          │至其指定帳戶內，共遭│及帳戶個資檢視（│                    │
│    │      │        │        │          │詐欺59,990元        │99年度偵字第5254│尤琮暉共同犯詐欺取財│
│    │      │        │        │          │                    │號卷四第65-66頁 │罪，處有期徒刑玖月。│
│    │      │        │        │          │                    │）              │扣案附表三之一編號1 │
│    │      │        │        │          │                    │                │至6、附表三之二編號1│
│    │      │        │        │          │                    │受理詐騙帳戶通報│、2 、附表三之三編號│
│    │      │        │        │          │                    │警示表（99年度偵│1、2之物、未扣案門號│
│    │      │        │        │          │                    │字第5254號卷三第│0000000000號行動電話│
│    │      │        │        │          │                    │94背面頁）      │（含SIM卡）壹支，均 │
│    │      │        │        │          │                    │                │沒收。              │
│    │      │        │        │          │                    │李承恩華南商業銀│                    │
│    │      │        │        │          │                    │行000000000000號│邱奕哲共同犯詐欺取財│
│    │      │        │        │          │                    │帳戶資料（99年度│罪，處有期徒刑玖月。│
│    │      │        │        │          │                    │偵字第5254號卷六│扣案附表三之一編號1 │
│    │      │        │        │          │                    │第6-11頁）      │至6、附表三之二編號1│
│    │      │        │        │          │                    │                │、2 、附表三之三編號│
│    │      │        │        │          │                    │                │1、2之物、未扣案門號│
│    │      │        │        │          │                    │                │0000000000號行動電話│
│    │      │        │        │          │                    │                │（含SIM卡）壹支，均 │
│    │      │        │        │          │                    │                │沒收。              │
├──┼───┼────┼────┼─────┼──────────┼────────┼──────────┤
│ 34 │陳士堯│99年9月 │李承恩  │2萬9,995  │詐騙集團成員於99年9 │陳士堯警詢之證述│林李憶共同犯詐欺取財│
│    │      │30日晚間│華南商業│元        │月30日18時50分，假冒│（99年度偵字第52│罪，累犯，處有期徒刑│
│    │      │        │銀行    │          │新世代電視公司人員去│54號卷三第95頁）│拾月。扣案附表三之一│
│    │      │        │00000000│          │電陳士堯，詐稱購物付│                │編號1至6、附表三之二│
│    │      │        │7345號帳│          │款流程錯誤，未取消即│銀行存簿明細影本│編號1、2、附表三之三│
│    │      │        │戶      │          │將按月扣款，並請提供│（99年度偵字第52│編號1、2之物、未扣案│
│    │      ├────┼────┼─────┤金融機構資料將協助取│54號卷三第96頁）│門號0000000000號行動│
│    │      │99年9月 │鄧惠心  │8萬5,000  │消，其後由另名成員去│                │電話（含SIM卡）壹支 │
│    │      │30日晚間│聯邦銀行│元        │電佯稱為兆豐銀行人員│反詐騙專線紀錄表│，均沒收。          │
│    │      │        │00000000│          │，要求陳士堯前往操作│及帳戶個資檢視（│                    │
│    │      │        │4710號帳│          │以取消扣款，洪明珠因│99年度偵字第5254│尤琮暉共同犯詐欺取財│
│    │      │        │戶      │          │而陷於錯誤，匯款至其│號卷四第67-68頁 │罪，處有期徒刑玖月。│
│    │      │        │        │          │指定帳戶內，遭詐欺11│）              │扣案附表三之一編號1 │
│    │      │        │        │          │4,995元。           │                │至6、附表三之二編號1│
│    │      │        │        │          │                    │受理詐騙帳戶通報│、2 、附表三之三編號│
│    │      │        │        │          │                    │警示表（99年度偵│1、2之物、未扣案門號│
│    │      │        │        │          │                    │字第5254號卷三第│0000000000號行動電話│
│    │      │        │        │          │                    │97頁）          │（含SIM卡）壹支，均 │
│    │      │        │        │          │                    │                │沒收。              │
│    │      │        │        │          │                    │李承恩華南商業銀│                    │
│    │      │        │        │          │                    │行000000000000號│邱奕哲共同犯詐欺取財│
│    │      │        │        │          │                    │帳戶資料（99年度│罪，處有期徒刑玖月。│
│    │      │        │        │          │                    │偵字第5254號卷六│扣案附表三之一編號1 │
│    │      │        │        │          │                    │第6-11頁）      │至6、附表三之二編號1│
│    │      │        │        │          │                    │                │、2 、附表三之三編號│
│    │      │        │        │          │                    │                │1、2之物、未扣案門號│
│    │      │        │        │          │                    │                │0000000000號行動電話│
│    │      │        │        │          │                    │                │（含SIM卡）壹支，均 │
│    │      │        │        │          │                    │                │沒收。              │
├──┼───┼────┼────┼─────┼──────────┼────────┼──────────┤
│ 35 │黃士強│99年10月│劉美芳  │2萬9,999  │詐騙集團成員於99年10│黃士強警詢之證述│林李憶共同犯詐欺取財│
│    │      │1日18時 │玉山銀行│元        │月1日假冒郵局人員去 │（99年度偵字第52│罪，累犯，處有期徒刑│
│    │      │42分    │00000000│          │電黃士強，詐稱購物付│54號卷三第98頁）│拾月。扣案附表三之一│
│    │      │        │57384號 │          │款流程錯誤，未取消即│                │編號1至6、附表三之二│
│    │      │        │帳戶    │          │將按月扣款，要求黃士│ATM交易明細表（9│編號1、2、附表三之三│
│    │      │        │        │          │強前往操作以取消扣款│9年度偵字第5254 │編號1、2之物、未扣案│
│    │      │        │        │          │，黃士強因而陷於錯誤│號卷三第99頁）  │門號0000000000號行動│
│    │      │        │        │          │，匯款至其指定帳戶內│                │電話（含SIM卡）壹支 │
│    │      │        │        │          │，共遭詐欺29,999元  │反詐騙專線紀錄表│，均沒收。          │
│    │      │        │        │          │                    │及帳戶個資檢視（│                    │
│    │      │        │        │          │                    │99年度偵字第5254│尤琮暉共同犯詐欺取財│
│    │      │        │        │          │                    │號卷四第69-70頁 │罪，處有期徒刑玖月。│
│    │      │        │        │          │                    │）              │扣案附表三之一編號1 │
│    │      │        │        │          │                    │                │至6、附表三之二編號1│
│    │      │        │        │          │                    │受理詐騙帳戶通報│、2 、附表三之三編號│
│    │      │        │        │          │                    │警示表（99年度偵│1、2之物、未扣案門號│
│    │      │        │        │          │                    │字第5254號卷三第│0000000000號行動電話│
│    │      │        │        │          │                    │99頁背面）      │（含SIM卡）壹支，均 │
│    │      │        │        │          │                    │                │沒收。              │
│    │      │        │        │          │                    │劉美芳玉山銀行02│                    │
│    │      │        │        │          │                    │00000000000號帳 │邱奕哲共同犯詐欺取財│
│    │      │        │        │          │                    │戶資料（99年度偵│罪，處有期徒刑玖月。│
│    │      │        │        │          │                    │字第5254號卷六第│扣案附表三之一編號1 │
│    │      │        │        │          │                    │22-48頁）       │至6、附表三之二編號1│
│    │      │        │        │          │                    │                │、2 、附表三之三編號│
│    │      │        │        │          │                    │                │1、2之物、未扣案門號│
│    │      │        │        │          │                    │                │0000000000號行動電話│
│    │      │        │        │          │                    │                │（含SIM卡）壹支，均 │
│    │      │        │        │          │                    │                │沒收。              │
├──┼───┼────┼────┼─────┼──────────┼────────┼──────────┤
│ 36 │黃福成│99年10月│劉美芳  │5,911元   │詐騙集團成員於99年10│黃福成警詢之證述│林李憶共同犯詐欺取財│
│    │      │1日19時 │玉山銀行│          │月1日19時10分許，假 │（99年度偵字第52│罪，累犯，處有期徒刑│
│    │      │22分    │00000000│          │冒奇摩網路拍賣人員去│54號卷三第100-10│拾月。扣案附表三之一│
│    │      │        │57384號 │          │電黃福成，詐稱購物付│1頁）           │編號1至6、附表三之二│
│    │      │        │帳戶    │          │款流程錯誤，未取消即│                │編號1、2、附表三之三│
│    │      │        │        │          │將按月扣款，並稱將會│ATM交易明細表（9│編號1、2之物、未扣案│
│    │      │        │        │          │有郵局人員與其聯絡協│9年度偵字第5254 │門號0000000000號行動│
│    │      │        │        │          │助取消，並由另名成員│號卷三第101頁背 │電話（含SIM卡）壹支 │
│    │      │        │        │          │佯稱郵局人員去電，要│面）            │，均沒收。          │
│    │      │        │        │          │求黃福成前往操作以取│                │                    │
│    │      │        │        │          │消扣款，黃福成因而陷│反詐騙專線紀錄表│尤琮暉共同犯詐欺取財│
│    │      │        │        │          │於錯誤，匯款至其指定│及帳戶個資檢視（│罪，處有期徒刑玖月。│
│    │      │        │        │          │帳戶內，共遭詐欺    │99年度偵字第5254│扣案附表三之一編號1 │
│    │      │        │        │          │5,911元             │號卷四第71-72頁 │至6、附表三之二編號1│
│    │      │        │        │          │                    │）              │、2 、附表三之三編號│
│    │      │        │        │          │                    │                │1、2之物、未扣案門號│
│    │      │        │        │          │                    │受理詐騙帳戶通報│0000000000號行動電話│
│    │      │        │        │          │                    │警示表（99年度偵│（含SIM卡）壹支，均 │
│    │      │        │        │          │                    │字第5254號卷三第│沒收。              │
│    │      │        │        │          │                    │102頁）         │                    │
│    │      │        │        │          │                    │                │邱奕哲共同犯詐欺取財│
│    │      │        │        │          │                    │劉美芳玉山銀行02│罪，處有期徒刑玖月。│
│    │      │        │        │          │                    │00000000000號帳 │扣案附表三之一編號1 │
│    │      │        │        │          │                    │戶資料（99年度偵│至6、附表三之二編號1│
│    │      │        │        │          │                    │字第5254號卷六第│、2 、附表三之三編號│
│    │      │        │        │          │                    │22-48頁）       │1、2之物、未扣案門號│
│    │      │        │        │          │                    │                │0000000000號行動電話│
│    │      │        │        │          │                    │                │（含SIM卡）壹支，均 │
│    │      │        │        │          │                    │                │沒收。              │
├──┼───┼────┼────┼─────┼──────────┼────────┼──────────┤
│ 37 │林立揚│99年10月│劉美芳  │2萬0,538  │詐騙集團成員於99年10│林立揚警詢之證述│林李憶共同犯詐欺取財│
│    │      │1日18時 │玉山銀行│元        │月1日17時18分，假冒 │（99年度偵字第52│罪，累犯，處有期徒刑│
│    │      │02分    │00000000│          │奇美電子員工福利網人│54號卷三第103-10│拾月。扣案附表三之一│
│    │      │        │57384號 │          │員去電林立揚，詐稱購│4頁）           │編號1至6、附表三之二│
│    │      │        │帳戶    │          │物付款流程錯誤，未取│                │編號1、2、附表三之三│
│    │      │        │        │          │消即將按月扣款，並稱│ATM交易明細表（9│編號1、2之物、未扣案│
│    │      │        │        │          │將會有其他金融機構人│9年度偵字第5254 │門號0000000000號行動│
│    │      │        │        │          │員人員與其聯絡協助取│號卷三第104頁背 │電話（含SIM卡）壹支 │
│    │      │        │        │          │消，並由另名成員佯稱│面）            │，均沒收。          │
│    │      │        │        │          │兆豐銀行客服人員去電│                │                    │
│    │      │        │        │          │，要求林立揚前往操作│反詐騙專線紀錄表│尤琮暉共同犯詐欺取財│
│    │      │        │        │          │以取消扣款，林立揚因│及帳戶個資檢視（│罪，處有期徒刑玖月。│
│    │      │        │        │          │而陷於錯誤，匯款至其│99年度偵字第5254│扣案附表三之一編號1 │
│    │      │        │        │          │指定帳戶內，共遭詐欺│號卷四第73-74頁 │至6、附表三之二編號1│
│    │      │        │        │          │20,538元            │）              │、2 、附表三之三編號│
│    │      │        │        │          │                    │                │1、2之物、未扣案門號│
│    │      │        │        │          │                    │受理詐騙帳戶通報│0000000000號行動電話│
│    │      │        │        │          │                    │警示表（99年度偵│（含SIM卡）壹支，均 │
│    │      │        │        │          │                    │字第5254號卷三第│沒收。              │
│    │      │        │        │          │                    │105頁）         │                    │
│    │      │        │        │          │                    │                │邱奕哲共同犯詐欺取財│
│    │      │        │        │          │                    │劉美芳玉山銀行02│罪，處有期徒刑玖月。│
│    │      │        │        │          │                    │00000000000號帳 │扣案附表三之一編號1 │
│    │      │        │        │          │                    │戶資料（99年度偵│至6、附表三之二編號1│
│    │      │        │        │          │                    │字第5254號卷六第│、2 、附表三之三編號│
│    │      │        │        │          │                    │22-48頁）       │1、2之物、未扣案門號│
│    │      │        │        │          │                    │                │0000000000號行動電話│
│    │      │        │        │          │                    │                │（含SIM卡）壹支，均 │
│    │      │        │        │          │                    │                │沒收。              │
├──┼───┼────┼────┼─────┼──────────┼────────┼──────────┤
│ 38 │邱紹承│99年10月│徐英傑  │2萬9,995  │詐騙集團成員於99年10│邱紹承警詢之證述│林李憶共同犯詐欺取財│
│    │      │2日20時 │上海商業│元        │月2日19時30分許，假 │（99年度偵字第52│罪，累犯，處有期徒刑│
│    │      │08分    │儲蓄銀行│          │冒阿原肥皂公司客服人│54號卷三第106-10│拾月。扣案附表三之一│
│    │      │        │00000000│          │員去電邱紹承，詐稱購│7頁）           │編號1至6、附表三之二│
│    │      │        │339156號│          │物付款流程錯誤，未取│                │編號1、2、附表三之三│
│    │      │        │帳戶    │          │消即將按月扣款，並稱│ATM交易明細表（9│編號1、2之物、未扣案│
│    │      │        │        │          │將會有郵局人員與其聯│9年度偵字第5254 │門號0000000000號行動│
│    │      │        │        │          │絡協助取消，並由另名│號卷三第107頁背 │電話（含SIM卡）壹支 │
│    │      │        │        │          │成員佯稱郵局人員去電│面）            │，均沒收。          │
│    │      │        │        │          │，要求邱紹承前往操作│                │                    │
│    │      │        │        │          │以取消扣款，邱紹承因│反詐騙專線紀錄表│尤琮暉共同犯詐欺取財│
│    │      │        │        │          │而陷於錯誤，匯款至其│及帳戶個資檢視（│罪，處有期徒刑玖月。│
│    │      │        │        │          │指定帳戶內，共遭詐欺│99年度偵字第5254│扣案附表三之一編號1 │
│    │      │        │        │          │29,995元            │號卷四第75-76頁 │至6、附表三之二編號1│
│    │      │        │        │          │                    │）              │、2 、附表三之三編號│
│    │      │        │        │          │                    │                │1、2之物、未扣案門號│
│    │      │        │        │          │                    │受理詐騙帳戶通報│0000000000號行動電話│
│    │      │        │        │          │                    │警示表（99年度偵│（含SIM卡）壹支，均 │
│    │      │        │        │          │                    │字第5254號卷三第│沒收。              │
│    │      │        │        │          │                    │108頁）         │                    │
│    │      │        │        │          │                    │                │邱奕哲共同犯詐欺取財│
│    │      │        │        │          │                    │徐英傑上海商業儲│罪，處有期徒刑玖月。│
│    │      │        │        │          │                    │蓄銀行0000000000│扣案附表三之一編號1 │
│    │      │        │        │          │                    │9156號帳戶資料（│至6、附表三之二編號1│
│    │      │        │        │          │                    │99年度偵字第5254│、2 、附表三之三編號│
│    │      │        │        │          │                    │號卷六第58-63頁 │1、2之物、未扣案門號│
│    │      │        │        │          │                    │）              │0000000000號行動電話│
│    │      │        │        │          │                    │                │（含SIM卡）壹支，均 │
│    │      │        │        │          │                    │                │沒收。              │
├──┼───┼────┼────┼─────┼──────────┼────────┼──────────┤
│ 39 │溫蕙婷│99年10月│郭建宏  │2萬9,987  │詐騙集團成員於99年10│溫蕙婷警詢之證述│林李憶共同犯詐欺取財│
│    │      │5日18時 │台灣銀行│元        │月5日18時許，網路購 │（99年度偵字第52│罪，累犯，處有期徒刑│
│    │      │30分    │00000000│          │物賣家去電溫蕙婷，詐│54號卷三第109-11│拾月。扣案附表三之一│
│    │      │        │號帳戶  │          │稱購物付款流程錯誤，│1頁）           │編號1至6、附表三之二│
│    │      ├────┼────┼─────┤未取消即將按月扣款，│                │編號1、2、附表三之三│
│    │      │99年10月│郭建宏  │2萬9,987  │要求溫蕙婷前往操作以│反詐騙專線紀錄表│編號1、2之物、未扣案│
│    │      │5日     │台灣銀行│元        │取消扣款，後又佯稱需│及帳戶個資檢視（│門號0000000000號行動│
│    │      │        │00000000│          │帳戶整合，要求溫蕙婷│99年度偵字第5254│電話（含SIM卡）壹支 │
│    │      │        │5981號帳│          │前往操作，溫蕙婷因而│號卷四第77-79頁 │，均沒收。          │
│    │      │        │戶      │          │陷於錯誤，先後十次匯│）              │                    │
│    │      ├────┼────┼─────┤款或臨櫃存款至其指定│                │尤琮暉共同犯詐欺取財│
│    │      │99年10月│趙曼麗  │10萬元    │帳戶內，共遭詐欺898,│受理詐騙帳戶通報│罪，處有期徒刑玖月。│
│    │      │5日     │第一銀行│          │207元               │警示表（99年度偵│扣案附表三之一編號1 │
│    │      │        │00000000│          │                    │字第5254號卷三第│至6、附表三之二編號1│
│    │      │        │886號帳 │          │                    │111背面-115頁） │、2 、附表三之三編號│
│    │      │        │戶      │          │                    │                │1、2之物、未扣案門號│
│    │      ├────┼────┼─────┤                    │林怡君華南銀行32│0000000000號行動電話│
│    │      │99年10月│趙曼麗  │2萬9,987  │                    │0000000000號帳戶│（含SIM卡）壹支，均 │
│    │      │6日凌晨0│國泰世華│元        │                    │資料（99年度偵字│沒收。              │
│    │      │時許    │銀行    │          │                    │第5254號卷十第13│                    │
│    │      │        │00000000│          │                    │8-149頁）       │邱奕哲共同犯詐欺取財│
│    │      │        │6831號帳│          │                    │                │罪，處有期徒刑玖月。│
│    │      │        │戶      │          │                    │林欣潔華南銀行13│扣案附表三之一編號1 │
│    │      ├────┼────┼─────┤                    │0000000000號帳戶│至6、附表三之二編號1│
│    │      │99年10月│陳曉婷  │13萬0,130 │                    │資料（99年度偵字│、2 、附表三之三編號│
│    │      │6日     │中華郵政│元        │                    │第5254號卷十一第│1、2之物、未扣案門號│
│    │      │        │00000000│          │                    │72-76頁）       │0000000000號行動電話│
│    │      │        │123558號│          │                    │                │（含SIM卡）壹支，均 │
│    │      │        │帳戶    │          │                    │林怡君渣打銀行50│沒收。              │
│    │      ├────┼────┼─────┤                    │000000000號帳戶 │                    │
│    │      │99年10月│林怡君  │10萬0,300 │                    │資料（99年度偵字│                    │
│    │      │6日     │華南銀行│元        │                    │第5254號卷十第15│                    │
│    │      │        │00000000│          │                    │0-157頁）       │                    │
│    │      │        │5551號帳│          │                    │                │                    │
│    │      │        │戶      │          │                    │林欣潔第一銀行10│                    │
│    │      ├────┼────┼─────┤                    │000000000號帳戶 │                    │
│    │      │99年10月│林欣潔  │10萬0,100 │                    │（99年度偵字第52│                    │
│    │      │6日     │華南銀行│元        │                    │54號卷十一第77-9│                    │
│    │      │        │00000000│          │                    │2頁）           │                    │
│    │      │        │8661號帳│          │                    │                │                    │
│    │      │        │戶      │          │                    │簡湘芸彰化商業銀│                    │
│    │      ├────┼────┼─────┤                    │行00000000000000│                    │
│    │      │99年10月│林怡君  │17萬7,716 │                    │號帳戶資料（99年│                    │
│    │      │6日     │渣打銀行│元        │                    │度偵字第5254號卷│                    │
│    │      │        │00000000│          │                    │七第212-220頁） │                    │
│    │      │        │986號帳 │          │                    │                │                    │
│    │      │        │戶      │          │                    │                │                    │
│    │      ├────┼────┼─────┤                    │                │                    │
│    │      │99年10月│林欣潔  │1,000元   │                    │                │                    │
│    │      │6日     │第一銀行├─────┤                    │                │                    │
│    │      │        │00000000│9萬9,000  │                    │                │                    │
│    │      │        │618號帳 │元        │                    │                │                    │
│    │      │        │戶      │          │                    │                │                    │
│    │      ├────┼────┼─────┤                    │                │                    │
│    │      │99年10月│簡湘芸  │10萬元    │                    │                │                    │
│    │      │6日     │彰化商業│          │                    │                │                    │
│    │      │        │銀行    │          │                    │                │                    │
│    │      │        │00000000│          │                    │                │                    │
│    │      │        │784200號│          │                    │                │                    │
│    │      │        │帳戶    │          │                    │                │                    │
├──┼───┼────┼────┼─────┼──────────┼────────┼──────────┤
│ 40 │黃尉倫│99年10月│郝德昆  │1萬3,000元│詐騙集團成員於99年10│黃尉倫警詢之證述│林李憶共同犯詐欺取財│
│    │      │5日22時 │中華郵政│          │月5日22時15分，假冒 │（99年度偵字第52│罪，累犯，處有期徒刑│
│    │      │15分    │00000000│          │台灣銀行人員去電黃尉│54號卷三第116-11│拾月。扣案附表三之一│
│    │      │        │294251號│          │倫，詐稱其女友購物付│7頁）           │編號1至6、附表三之二│
│    │      │        │帳戶    │          │款流程錯誤，需提供帳│                │編號1、2、附表三之三│
│    │      ├────┼────┼─────┤戶以供退款，要求黃尉│黃尉倫偵訊之證述│編號1、2之物、未扣案│
│    │      │99年10月│宋鈺鴻  │2萬9,989元│倫前往操作以供退款，│（99年度偵字第52│門號0000000000號行動│
│    │      │5日22時 │玉山銀行│          │黃尉倫因而陷於錯誤，│54號卷五第104-10│電話（含SIM卡）壹支 │
│    │      │53分    │00000000│          │先後匯款兩次匯款至其│5頁）           │，均沒收。          │
│    │      │        │10727號 │          │指定帳戶內，共遭詐欺│                │                    │
│    │      │        │帳戶    │          │42,989元            │                │尤琮暉共同犯詐欺取財│
│    │      │        │        │          │                    │黃尉倫偵訊之證述│罪，處有期徒刑玖月。│
│    │      │        │        │          │                    │（99年度偵字第52│扣案附表三之一編號1 │
│    │      │        │        │          │                    │55號卷一第198-20│至6、附表三之二編號1│
│    │      │        │        │          │                    │0頁）           │、2 、附表三之三編號│
│    │      │        │        │          │                    │                │1、2之物、未扣案門號│
│    │      │        │        │          │                    │ATM交易明細表（9│0000000000號行動電話│
│    │      │        │        │          │                    │9年度偵字第525 4│（含SIM卡）壹支，均 │
│    │      │        │        │          │                    │號卷三第118頁背 │沒收。              │
│    │      │        │        │          │                    │面）            │                    │
│    │      │        │        │          │                    │                │邱奕哲共同犯詐欺取財│
│    │      │        │        │          │                    │反詐騙專線紀錄表│罪，處有期徒刑玖月。│
│    │      │        │        │          │                    │（99年度偵字第52│扣案附表三之一編號1 │
│    │      │        │        │          │                    │54號卷三第124頁 │至6、附表三之二編號1│
│    │      │        │        │          │                    │）              │、2 、附表三之三編號│
│    │      │        │        │          │                    │                │1、2之物、未扣案門號│
│    │      │        │        │          │                    │反詐騙專線紀錄表│0000000000號行動電話│
│    │      │        │        │          │                    │及帳戶個資檢視（│（含SIM卡）壹支，均 │
│    │      │        │        │          │                    │99年度偵字第5254│沒收。              │
│    │      │        │        │          │                    │號卷四第80-81頁 │                    │
│    │      │        │        │          │                    │）              │                    │
│    │      │        │        │          │                    │                │                    │
│    │      │        │        │          │                    │受理詐騙帳戶通報│                    │
│    │      │        │        │          │                    │警示表（99年度偵│                    │
│    │      │        │        │          │                    │字第5254號卷三第│                    │
│    │      │        │        │          │                    │122頁-124頁）   │                    │
│    │      │        │        │          │                    │                │                    │
│    │      │        │        │          │                    │報案資料（99年度│                    │
│    │      │        │        │          │                    │偵字第5254號卷三│                    │
│    │      │        │        │          │                    │第119頁-121頁） │                    │
│    │      │        │        │          │                    │                │                    │
│    │      │        │        │          │                    │黃尉倫偵訊時庭呈│                    │
│    │      │        │        │          │                    │之書證（ 99 年度│                    │
│    │      │        │        │          │                    │偵字第5254號卷五│                    │
│    │      │        │        │          │                    │第107-122頁）   │                    │
│    │      │        │        │          │                    │                │                    │
│    │      │        │        │          │                    │                │                    │
│    │      │        │        │          │                    │                │                    │
├──┼───┼────┼────┼─────┼──────────┼────────┼──────────┤
│ 41 │彭競德│99年10月│郝德昆  │1萬7,917  │詐騙集團成員於99年10│彭競德警詢之證述│林李憶共同犯詐欺取財│
│    │      │5日22時 │中華郵政│元        │月5日21時30分，假冒 │（99年度偵字第52│罪，累犯，處有期徒刑│
│    │      │09分    │00000000│          │奇摩拍賣網站人員去電│54號卷三第125頁 │拾月。扣案附表三之一│
│    │      │        │294251號│          │彭競德，詐稱購物付款│）              │編號1至6、附表三之二│
│    │      │        │帳戶    │          │流程錯誤，未取消即將│                │編號1、2、附表三之三│
│    │      │        │        │          │按月扣款，要求彭競德│ATM交易明細表（9│編號1、2之物、未扣案│
│    │      │        │        │          │前往操作以取消扣款，│9年度偵字第5254 │門號0000000000號行動│
│    │      │        │        │          │彭競德因而陷於錯誤，│號卷三第126頁） │電話（含SIM卡）壹支 │
│    │      │        │        │          │遭詐欺17,917元      │                │，均沒收。          │
│    │      │        │        │          │                    │                │                    │
│    │      │        │        │          │                    │反詐騙專線紀錄表│尤琮暉共同犯詐欺取財│
│    │      │        │        │          │                    │及帳戶個資檢視（│罪，處有期徒刑玖月。│
│    │      │        │        │          │                    │99年度偵字第5254│扣案附表三之一編號1 │
│    │      │        │        │          │                    │號卷四第82-83頁 │至6、附表三之二編號1│
│    │      │        │        │          │                    │）              │、2 、附表三之三編號│
│    │      │        │        │          │                    │                │1、2之物、未扣案門號│
│    │      │        │        │          │                    │受理詐騙帳戶通報│0000000000號行動電話│
│    │      │        │        │          │                    │警示表（99年度偵│（含SIM卡）壹支，均 │
│    │      │        │        │          │                    │字第5254號卷三第│沒收。              │
│    │      │        │        │          │                    │126頁背面）     │                    │
│    │      │        │        │          │                    │                │邱奕哲共同犯詐欺取財│
│    │      │        │        │          │                    │                │罪，處有期徒刑玖月。│
│    │      │        │        │          │                    │                │扣案附表三之一編號1 │
│    │      │        │        │          │                    │                │至6、附表三之二編號1│
│    │      │        │        │          │                    │                │、2 、附表三之三編號│
│    │      │        │        │          │                    │                │1、2之物、未扣案門號│
│    │      │        │        │          │                    │                │0000000000號行動電話│
│    │      │        │        │          │                    │                │（含SIM卡）壹支，均 │
│    │      │        │        │          │                    │                │沒收。              │
├──┼───┼────┼────┼─────┼──────────┼────────┼──────────┤
│ 42 │羅家慧│99年10月│陳宏洲  │2萬9,989元│詐騙集團成員於99年10│羅家慧警詢之證述│林李憶共同犯詐欺取財│
│    │      │5日18時 │中華郵政│          │月5日18時許，假冒PLA│（99年度偵字第52│罪，累犯，處有期徒刑│
│    │      │35分    │00000000│          │NET網路購物客服人員 │54號卷三第127-12│拾月。扣案附表三之一│
│    │      │        │055152號│          │去電羅家慧，詐稱購物│8頁）           │編號1至6、附表三之二│
│    │      │        │帳戶    │          │流程錯誤，要求羅家慧│                │編號1、2、附表三之三│
│    │      │        │        │          │前往操作以取消扣款，│ATM交易明細表（9│編號1、2之物、未扣案│
│    │      │        │        │          │羅家慧因而陷於錯誤，│9年度偵字第5254 │門號0000000000號行動│
│    │      │        │        │          │匯款至其指定帳戶內，│號卷三第129頁） │電話（含SIM卡）壹支 │
│    │      │        │        │          │遭詐欺29,989元      │                │，均沒收。          │
│    │      │        │        │          │                    │受理詐騙帳戶通報│                    │
│    │      │        │        │          │                    │警示表（99年度偵│尤琮暉共同犯詐欺取財│
│    │      │        │        │          │                    │字第5254號卷三第│罪，處有期徒刑玖月。│
│    │      │        │        │          │                    │130頁）         │扣案附表三之一編號1 │
│    │      │        │        │          │                    │                │至6、附表三之二編號1│
│    │      │        │        │          │                    │報案資料（99年度│、2 、附表三之三編號│
│    │      │        │        │          │                    │偵字第5254號卷三│1、2之物、未扣案門號│
│    │      │        │        │          │                    │第131-133頁）   │0000000000號行動電話│
│    │      │        │        │          │                    │                │（含SIM卡）壹支，均 │
│    │      │        │        │          │                    │反詐騙專線紀錄表│沒收。              │
│    │      │        │        │          │                    │及帳戶個資檢視（│                    │
│    │      │        │        │          │                    │99年度偵字第5254│邱奕哲共同犯詐欺取財│
│    │      │        │        │          │                    │號卷四第84-85頁 │罪，處有期徒刑玖月。│
│    │      │        │        │          │                    │）              │扣案附表三之一編號1 │
│    │      │        │        │          │                    │                │至6、附表三之二編號1│
│    │      │        │        │          │                    │陳宏洲中華郵政24│、2 、附表三之三編號│
│    │      │        │        │          │                    │000000000000號帳│1、2之物、未扣案門號│
│    │      │        │        │          │                    │戶資料（99年度偵│0000000000號行動電話│
│    │      │        │        │          │                    │字第5254號卷七第│（含SIM卡）壹支，均 │
│    │      │        │        │          │                    │227- 229頁）    │沒收。              │
│    │      │        │        │          │                    │                │                    │
├──┼───┼────┼────┼─────┼──────────┼────────┼──────────┤
│ 43 │周子薺│99年10月│陳宏洲  │7,998元   │詐騙集團成員於99年10│周子薺警詢之證述│林李憶共同犯詐欺取財│
│    │      │5日19時 │中華郵政│          │月5日19時許，假冒網 │（99年度偵字第52│罪，累犯，處有期徒刑│
│    │      │        │00000000│          │路購物作業人員去電周│54號卷三第134頁 │拾月。扣案附表三之一│
│    │      │        │055152號│          │子薺，詐稱購物付款流│）              │編號1至6、附表三之二│
│    │      │        │帳戶    │          │程錯誤，未取消即將按│                │編號1、2、附表三之三│
│    │      ├────┼────┼─────┤月扣款，要求周子薺前│ATM交易明細表及 │編號1、2之物、未扣案│
│    │      │99年10月│郝德昆  │2萬1,989  │往操作以取消扣款，周│存簿影本（99年度│門號0000000000號行動│
│    │      │5日22時 │中華郵政│元        │子薺因而陷於錯誤，先│偵字第5254號卷三│電話（含SIM卡）壹支 │
│    │      │11分    │00000000│          │後匯款兩次匯款至其指│第135頁）       │，均沒收。          │
│    │      │        │294251號│          │定帳戶內，共遭詐欺  │                │                    │
│    │      │        │帳戶    │          │29,987元            │反詐騙專線紀錄表│尤琮暉共同犯詐欺取財│
│    │      │        │        │          │                    │及帳戶個資檢視（│罪，處有期徒刑玖月。│
│    │      │        │        │          │                    │99年度偵字第5254│扣案附表三之一編號1 │
│    │      │        │        │          │                    │號卷四第86-87頁 │至6、附表三之二編號1│
│    │      │        │        │          │                    │）              │、2 、附表三之三編號│
│    │      │        │        │          │                    │                │1、2之物、未扣案門號│
│    │      │        │        │          │                    │受理詐騙帳戶通報│0000000000號行動電話│
│    │      │        │        │          │                    │警示表（99年度偵│（含SIM卡）壹支，均 │
│    │      │        │        │          │                    │字第5254號卷三第│沒收。              │
│    │      │        │        │          │                    │135頁背面）     │                    │
│    │      │        │        │          │                    │                │邱奕哲共同犯詐欺取財│
│    │      │        │        │          │                    │陳宏洲中華郵政24│罪，處有期徒刑玖月。│
│    │      │        │        │          │                    │000000000000號帳│扣案附表三之一編號1 │
│    │      │        │        │          │                    │戶資料（99年度偵│至6、附表三之二編號1│
│    │      │        │        │          │                    │字第5254號卷七第│、2 、附表三之三編號│
│    │      │        │        │          │                    │227-229頁）     │1、2之物、未扣案門號│
│    │      │        │        │          │                    │                │0000000000號行動電話│
│    │      │        │        │          │                    │                │（含SIM卡）壹支，均 │
│    │      │        │        │          │                    │                │沒收。              │
├──┼───┼────┼────┼─────┼──────────┼────────┼──────────┤
│ 44 │陳宣頤│99年10月│楊義城  │1萬1,993元│詐騙集團成員於99年10│陳宣頤警詢之證述│林李憶共同犯詐欺取財│
│    │      │4日22時2│台灣中小│          │月4日20時20分許，假 │（99年度偵字第52│罪，累犯，處有期徒刑│
│    │      │分      │企業銀行│          │冒奇摩拍賣網站人員去│54號卷三第136頁 │拾月。扣案附表三之一│
│    │      │        │00000000│          │電陳宣頤，詐稱購物付│）              │編號1至6、附表三之二│
│    │      │        │893號帳 │          │款流程錯誤，未取消即│                │編號1、2、附表三之三│
│    │      │        │戶      │          │將按月扣款，並稱將會│ATM交易明細表（9│編號1、2之物、未扣案│
│    │      │        │        │          │有金融機構客服人員協│9年度偵字第5254 │門號0000000000號行動│
│    │      │        │        │          │助取消，其後由另名成│號卷三第137頁） │電話（含SIM卡）壹支 │
│    │      │        │        │          │員去電佯稱為國泰世華│                │，均沒收。          │
│    │      │        │        │          │銀行客服人員，要求陳│反詐騙專線紀錄表│                    │
│    │      │        │        │          │宣頤前往操作以取消扣│及帳戶個資檢視（│尤琮暉共同犯詐欺取財│
│    │      │        │        │          │款，陳宣頤因而陷於錯│99年度偵字第5254│罪，處有期徒刑玖月。│
│    │      │        │        │          │誤，匯款至其指定帳戶│號卷四第88-89頁 │扣案附表三之一編號1 │
│    │      │        │        │          │內，遭詐欺11,993元  │）              │至6、附表三之二編號1│
│    │      │        │        │          │                    │                │、2 、附表三之三編號│
│    │      │        │        │          │                    │受理詐騙帳戶通報│1、2之物、未扣案門號│
│    │      │        │        │          │                    │警示表（99年度偵│0000000000號行動電話│
│    │      │        │        │          │                    │字第5254號卷三第│（含SIM卡）壹支，均 │
│    │      │        │        │          │                    │137頁背面）     │沒收。              │
│    │      │        │        │          │                    │                │                    │
│    │      │        │        │          │                    │                │邱奕哲共同犯詐欺取財│
│    │      │        │        │          │                    │楊義城台灣中小企│罪，處有期徒刑玖月。│
│    │      │        │        │          │                    │業銀行0000000000│扣案附表三之一編號1 │
│    │      │        │        │          │                    │3號帳戶資料（99 │至6、附表三之二編號1│
│    │      │        │        │          │                    │年度偵字第5254號│、2 、附表三之三編號│
│    │      │        │        │          │                    │卷十一第102-117 │1、2之物、未扣案門號│
│    │      │        │        │          │                    │頁）            │0000000000號行動電話│
│    │      │        │        │          │                    │                │（含SIM卡）壹支，均 │
│    │      │        │        │          │                    │                │沒收。              │
├──┼───┼────┼────┼─────┼──────────┼────────┼──────────┤
│ 45 │陳智偉│99年10月│楊義城  │2萬9,982  │詐騙集團成員於99年10│陳智偉警詢之證述│林李憶共同犯詐欺取財│
│    │      │4日22時6│台灣中小│元        │月4日21時30分許，假 │（99年度偵字第52│罪，累犯，處有期徒刑│
│    │      │分      │企業銀行│          │冒PCHOME賣家客服人員│54號卷三第138 頁│拾月。扣案附表三之一│
│    │      │        │00000000│          │去電陳智偉，詐稱購物│）              │編號1至6、附表三之二│
│    │      │        │893號帳 │          │付款流程錯誤，未取消│                │編號1、2、附表三之三│
│    │      │        │戶      │          │即將按月扣款，並稱將│ATM交易明細表（ │編號1、2之物、未扣案│
│    │      ├────┼────┼─────┤會有金融機構客服人員│99年度偵字第5254│門號0000000000號行動│
│    │      │99年10月│黃正維  │10萬元    │協助取消，其後由另名│號卷三第139頁） │電話（含SIM卡）壹支 │
│    │      │4日22時 │彰化銀行│          │佯稱銀行客服人員，要│                │，均沒收。          │
│    │      │52分    │南三重分│          │求陳智偉前往操作以取│反詐騙專線紀錄表│                    │
│    │      │        │行005630│          │消扣款，陳智偉因而陷│及帳戶個資檢視（│尤琮暉共同犯詐欺取財│
│    │      │        │00000000│          │於錯誤，先後匯款兩次│99年度偵字第5254│罪，處有期徒刑玖月。│
│    │      │        │00號帳戶│          │至其指定帳戶內，遭詐│號卷四第90-91頁 │扣案附表三之一編號1 │
│    │      │        │        │          │欺129,982元。       │）              │至6、附表三之二編號1│
│    │      │        │        │          │                    │                │、2 、附表三之三編號│
│    │      │        │        │          │                    │楊義城台灣中小企│1、2之物、未扣案門號│
│    │      │        │        │          │                    │業銀行0000000000│0000000000號行動電話│
│    │      │        │        │          │                    │3號帳戶資料（99 │（含SIM卡）壹支，均 │
│    │      │        │        │          │                    │年度偵字第5254號│沒收。              │
│    │      │        │        │          │                    │卷十一第102-117 │                    │
│    │      │        │        │          │                    │頁）            │邱奕哲共同犯詐欺取財│
│    │      │        │        │          │                    │                │罪，處有期徒刑玖月。│
│    │      │        │        │          │                    │                │扣案附表三之一編號1 │
│    │      │        │        │          │                    │                │至6、附表三之二編號1│
│    │      │        │        │          │                    │                │、2 、附表三之三編號│
│    │      │        │        │          │                    │                │1、2之物、未扣案門號│
│    │      │        │        │          │                    │                │0000000000號行動電話│
│    │      │        │        │          │                    │                │（含SIM卡）壹支，均 │
│    │      │        │        │          │                    │                │沒收。              │
├──┼───┼────┼────┼─────┼──────────┼────────┼──────────┤
│ 46 │姜漢柏│99年10月│楊義城  │1元       │詐騙集團成員於99年10│姜漢柏警詢之證述│林李憶共同犯詐欺取財│
│    │      │4日21時5│台灣中小│          │月4日20時52分許，假 │（99年度偵字第52│未遂罪，累犯，處有期│
│    │      │分      │企業銀行│          │冒PCHOME賣家客服人員│54號卷三第140 頁│徒刑陸月。扣案附表三│
│    │      │        │00000000│          │去電姜漢柏，詐稱購物│）              │之一編號1至6、附表三│
│    │      │        │893號帳 │          │付款流程錯誤，未取消│                │之二編號1、2、附表三│
│    │      │        │戶      │          │即將按月扣款，並稱將│ATM交易明細表及 │之三編號1、2之物、未│
│    │      │        │        │          │會有金融機構客服人員│提款卡影本（99年│扣案門號0000000000號│
│    │      │        │        │          │協助取消，其後由另名│度偵字第5254號卷│行動電話（含SIM卡） │
│    │      │        │        │          │成員去電佯稱為合庫銀│三第141頁）     │壹支，均沒收。      │
│    │      │        │        │          │行客服人員，要求姜漢│                │                    │
│    │      │        │        │          │柏前往操作以取消扣款│反詐騙專線紀錄表│尤琮暉共同犯詐欺取財│
│    │      │        │        │          │而著手於詐欺行為，惟│及帳戶個資檢視（│未遂罪，處有期徒刑伍│
│    │      │        │        │          │因姜漢柏未陷於錯誤，│99年度偵字第5254│月。扣案附表三之一編│
│    │      │        │        │          │而匯款1元。         │號卷四第92-93頁 │號1至6、附表三之二編│
│    │      │        │        │          │                    │）              │號1、2、附表三之三編│
│    │      │        │        │          │                    │                │號1、2之物、未扣案門│
│    │      │        │        │          │                    │受理詐騙帳戶通報│號0000000000號行動電│
│    │      │        │        │          │                    │警示表（99年度偵│話（含SIM卡）壹支， │
│    │      │        │        │          │                    │字第5254號卷三第│均沒收。            │
│    │      │        │        │          │                    │141頁背面）     │                    │
│    │      │        │        │          │                    │                │邱奕哲共同犯詐欺取財│
│    │      │        │        │          │                    │楊義城台灣中小企│未遂罪，處有期徒刑伍│
│    │      │        │        │          │                    │業銀行0000000000│月。扣案附表三之一編│
│    │      │        │        │          │                    │3號帳戶資料（99 │號1至6、附表三之二編│
│    │      │        │        │          │                    │年度偵字第5254號│號1、2、附表三之三編│
│    │      │        │        │          │                    │卷十一第102-117 │號1、2之物、未扣案門│
│    │      │        │        │          │                    │頁）            │號0000000000號行動電│
│    │      │        │        │          │                    │                │話（含SIM卡）壹支， │
│    │      │        │        │          │                    │                │均沒收。            │
├──┼───┼────┼────┼─────┼──────────┼────────┼──────────┤
│ 47 │林怡均│99年10月│楊義城  │2萬9,995  │詐騙集團成員於99年10│林怡均警詢之證述│林李憶共同犯詐欺取財│
│    │      │4日18時9│台灣中小│元        │月4日17時20分許，假 │（99年度偵字第52│罪，累犯，處有期徒刑│
│    │      │分      │企業銀行│          │冒居易網客服人員去電│54號卷三第142頁 │拾月。扣案附表三之一│
│    │      │        │00000000│          │林怡均，詐稱購物付款│）              │編號1至6、附表三之二│
│    │      │        │893號帳 │          │流程錯誤，未取消即將│                │編號1、2、附表三之三│
│    │      │        │戶      │          │按月扣款，並稱將會有│ATM交易明細表（ │編號1、2之物、未扣案│
│    │      │        │        │          │金融機構客服人員協助│99年度偵字第5254│門號0000000000號行動│
│    │      │        │        │          │取消，其後由另名成員│號卷三第143頁背 │電話（含SIM卡）壹支 │
│    │      │        │        │          │佯稱銀行客服人員，要│面）            │，均沒收。          │
│    │      │        │        │          │求林怡均前往操作以取│                │                    │
│    │      │        │        │          │消扣款，林怡均因而陷│反詐騙專線紀錄表│尤琮暉共同犯詐欺取財│
│    │      │        │        │          │於錯誤，匯款至其指定│及帳戶個資檢視（│罪，處有期徒刑玖月。│
│    │      │        │        │          │帳戶內，遭詐欺29,995│99年度偵字第5254│扣案附表三之一編號1 │
│    │      │        │        │          │元。                │號卷四第94-95頁 │至6、附表三之二編號1│
│    │      │        │        │          │                    │）              │、2 、附表三之三編號│
│    │      │        │        │          │                    │                │1、2之物、未扣案門號│
│    │      │        │        │          │                    │楊義城台灣中小企│0000000000號行動電話│
│    │      │        │        │          │                    │業銀行0000000000│（含SIM卡）壹支，均 │
│    │      │        │        │          │                    │3號帳戶資料（99 │沒收。              │
│    │      │        │        │          │                    │年度偵字第5254號│                    │
│    │      │        │        │          │                    │卷十一第102-117 │邱奕哲共同犯詐欺取財│
│    │      │        │        │          │                    │頁）            │罪，處有期徒刑玖月。│
│    │      │        │        │          │                    │                │扣案附表三之一編號1 │
│    │      │        │        │          │                    │                │至6、附表三之二編號1│
│    │      │        │        │          │                    │                │、2 、附表三之三編號│
│    │      │        │        │          │                    │                │1、2之物、未扣案門號│
│    │      │        │        │          │                    │                │0000000000號行動電話│
│    │      │        │        │          │                    │                │（含SIM卡）壹支，均 │
│    │      │        │        │          │                    │                │沒收。              │
├──┼───┼────┼────┼─────┼──────────┼────────┼──────────┤
│ 48 │張志瑋│99年10月│楊義城  │3萬0,012  │詐騙集團成員於99年10│張志瑋警詢之證述│林李憶共同犯詐欺取財│
│    │      │4日17時 │台灣中小│元        │月4日15時許，假冒奇 │（99年度偵字第52│罪，累犯，處有期徒刑│
│    │      │30分    │企業銀行│          │摩拍賣賣家去電張志瑋│54號卷三第144-14│拾月。扣案附表三之一│
│    │      │        │00000000│          │，詐稱購物付款流程錯│5頁）           │編號1至6、附表三之二│
│    │      │        │893號帳 │          │誤，誤扣多筆款項，並│                │編號1、2、附表三之三│
│    │      │        │戶      │          │請提供金融機構客服人│ATM交易明細表及 │編號1、2之物、未扣案│
│    │      ├────┼────┼─────┤員電話將協助取消，其│存簿影本（99年度│門號0000000000號行動│
│    │      │99年10月│洪子婷  │1萬4,032  │後由另名成員去電佯稱│偵字第5254號卷三│電話（含SIM卡）壹支 │
│    │      │5日凌晨 │國泰世華│元        │為中國信託銀行人員，│第145頁背面-146 │，均沒收。          │
│    │      │0時30分 │商業銀行│          │要求張志瑋前往操作以│頁）            │                    │
│    │      │        │00000000│          │取消扣款，張志瑋因而│                │尤琮暉共同犯詐欺取財│
│    │      │        │8234號帳│          │陷於錯誤，先後匯款兩│反詐騙專線紀錄表│罪，處有期徒刑玖月。│
│    │      │        │戶      │          │次至其指定帳戶內，遭│及帳戶個資檢視（│扣案附表三之一編號1 │
│    │      │        │        │          │詐欺44，044元。     │99年度偵字第5254│至6、附表三之二編號1│
│    │      │        │        │          │                    │號卷四第96-97頁 │、2 、附表三之三編號│
│    │      │        │        │          │                    │）              │1、2之物、未扣案門號│
│    │      │        │        │          │                    │                │0000000000號行動電話│
│    │      │        │        │          │                    │受理詐騙帳戶通報│（含SIM卡）壹支，均 │
│    │      │        │        │          │                    │警示表（99年度偵│沒收。              │
│    │      │        │        │          │                    │字第5254號卷三第│                    │
│    │      │        │        │          │                    │147頁）         │邱奕哲共同犯詐欺取財│
│    │      │        │        │          │                    │                │罪，處有期徒刑玖月。│
│    │      │        │        │          │                    │楊義城台灣中小企│扣案附表三之一編號1 │
│    │      │        │        │          │                    │業銀行0000000000│至6、附表三之二編號1│
│    │      │        │        │          │                    │3號帳戶資料（99 │、2 、附表三之三編號│
│    │      │        │        │          │                    │年度偵字第5254號│1、2之物、未扣案門號│
│    │      │        │        │          │                    │卷十一第102-117 │0000000000號行動電話│
│    │      │        │        │          │                    │頁）            │（含SIM卡）壹支，均 │
│    │      │        │        │          │                    │                │沒收。              │
├──┼───┼────┼────┼─────┼──────────┼────────┼──────────┤
│ 49 │黃莉婷│99年10月│李源章  │1萬3,123  │詐騙集團成員於99年10│黃莉婷警詢之證述│林李憶共同犯詐欺取財│
│    │      │6日19時 │中華郵政│元        │月6日18時50分許，假 │（99年度偵字第52│罪，累犯，處有期徒刑│
│    │      │17分    │00000000│          │冒奇摩拍賣賣家去電黃│54號卷三第148-14│拾月。扣案附表三之一│
│    │      │        │912921號│          │莉婷，詐稱購物付款流│9頁）           │編號1至6、附表三之二│
│    │      │        │帳戶    │          │程錯誤，未取消即將按│                │編號1、2、附表三之三│
│    │      │        │        │          │月扣款，並請提供金融│ATM交易明細表（9│編號1、2之物、未扣案│
│    │      │        │        │          │機構名稱將協助取消，│9年度偵字第5254 │門號0000000000號行動│
│    │      │        │        │          │其後由另名成員去電佯│號卷三第149頁背 │電話（含SIM卡）壹支 │
│    │      │        │        │          │稱為永豐銀行人員，要│面）            │，均沒收。          │
│    │      │        │        │          │求黃莉婷前往操作以取│                │                    │
│    │      │        │        │          │消扣款，黃莉婷因而陷│反詐騙專線紀錄表│尤琮暉共同犯詐欺取財│
│    │      │        │        │          │於錯誤，匯款至其指定│及帳戶個資檢視（│罪，處有期徒刑玖月。│
│    │      │        │        │          │帳戶內，遭詐欺13,123│99年度偵字第5254│扣案附表三之一編號1 │
│    │      │        │        │          │元。                │號卷四第98-99頁 │至6、附表三之二編號1│
│    │      │        │        │          │                    │）              │、2 、附表三之三編號│
│    │      │        │        │          │                    │                │1、2之物、未扣案門號│
│    │      │        │        │          │                    │受理詐騙帳戶通報│0000000000號行動電話│
│    │      │        │        │          │                    │警示表（99年度偵│（含SIM卡）壹支，均 │
│    │      │        │        │          │                    │字第5254號卷三第│沒收。              │
│    │      │        │        │          │                    │150頁）         │                    │
│    │      │        │        │          │                    │                │邱奕哲共同犯詐欺取財│
│    │      │        │        │          │                    │李源章中華郵政00│罪，處有期徒刑玖月。│
│    │      │        │        │          │                    │000000000000號帳│扣案附表三之一編號1 │
│    │      │        │        │          │                    │戶資料（99年度偵│至6、附表三之二編號1│
│    │      │        │        │          │                    │字第5254號卷六第│、2 、附表三之三編號│
│    │      │        │        │          │                    │74-77頁）       │1、2之物、未扣案門號│
│    │      │        │        │          │                    │                │0000000000號行動電話│
│    │      │        │        │          │                    │                │（含SIM卡）壹支，均 │
│    │      │        │        │          │                    │                │沒收。              │
├──┼───┼────┼────┼─────┼──────────┼────────┼──────────┤
│ 50 │陳秋霞│99年10月│李源章  │2萬8,881  │詐騙集團成員於99年10│陳秋霞警詢之證述│林李憶共同犯詐欺取財│
│    │      │6日19時8│中華郵政│元        │月6日18時10分許，假 │（99年度偵字第52│罪，累犯，處有期徒刑│
│    │      │分      │00000000│          │冒恐龍蛋購物網人員去│54號卷三第151-15│拾月。扣案附表三之一│
│    │      │        │912921號│          │電陳秋霞，詐稱購物付│2頁）           │編號1至6、附表三之二│
│    │      │        │帳戶    │          │款流程錯誤，未取消即│                │編號1、2、附表三之三│
│    │      │        │        │          │將按月扣款，並稱將會│ATM交易明細表（9│編號1、2之物、未扣案│
│    │      │        │        │          │有金融機構人員協助取│9年度偵字第5254 │門號0000000000號行動│
│    │      │        │        │          │消，其後由另名成員去│號卷三第152頁背 │電話（含SIM卡）壹支 │
│    │      │        │        │          │電佯稱為玉山銀行人員│面）            │，均沒收。          │
│    │      │        │        │          │，要求陳秋霞前往操作│                │                    │
│    │      │        │        │          │以取消扣款，陳秋霞因│反詐騙專線紀錄表│尤琮暉共同犯詐欺取財│
│    │      │        │        │          │而陷於錯誤，匯款至其│及帳戶個資檢視（│罪，處有期徒刑玖月。│
│    │      │        │        │          │指定帳戶內，遭詐欺28│99年度偵字第5254│扣案附表三之一編號1 │
│    │      │        │        │          │,881元。            │號卷四第100-101 │至6、附表三之二編號1│
│    │      │        │        │          │                    │頁）            │、2 、附表三之三編號│
│    │      │        │        │          │                    │                │1、2之物、未扣案門號│
│    │      │        │        │          │                    │受理詐騙帳戶通報│0000000000號行動電話│
│    │      │        │        │          │                    │警示表（99年度偵│（含SIM卡）壹支，均 │
│    │      │        │        │          │                    │字第5254號卷三第│沒收。              │
│    │      │        │        │          │                    │153頁）         │                    │
│    │      │        │        │          │                    │                │邱奕哲共同犯詐欺取財│
│    │      │        │        │          │                    │李源章中華郵政00│罪，處有期徒刑玖月。│
│    │      │        │        │          │                    │000000000000號帳│扣案附表三之一編號1 │
│    │      │        │        │          │                    │戶資料（99年度偵│至6、附表三之二編號1│
│    │      │        │        │          │                    │字第5254號卷六第│、2 、附表三之三編號│
│    │      │        │        │          │                    │74-77頁）       │1、2之物、未扣案門號│
│    │      │        │        │          │                    │                │0000000000號行動電話│
│    │      │        │        │          │                    │                │（含SIM卡）壹支，均 │
│    │      │        │        │          │                    │                │沒收。              │
├──┼───┼────┼────┼─────┼──────────┼────────┼──────────┤
│ 51 │錢紫貴│99年10月│王信吉  │1萬0,231  │詐騙集團成員於99年10│錢紫貴警詢之證述│林李憶共同犯詐欺取財│
│    │      │14日22時│世華聯合│元        │月14日21時30分許，假│（99年度偵字第52│罪，累犯，處有期徒刑│
│    │      │27分    │商業銀行│          │冒森森百貨人員去電，│54號卷三第154頁 │拾月。扣案附表三之一│
│    │      │        │00000000│          │被害人之妻余雪平，詐│）              │編號1至6、附表三之二│
│    │      │        │9211號帳│          │稱購物付款流程錯誤，│                │編號1、2、附表三之三│
│    │      │        │戶      │          │誤扣多筆款項，並稱將│ATM交易明細表（9│編號1、2之物、未扣案│
│    │      │        │        │          │會有金融機構人員協助│9年度偵字第5254 │門號0000000000號行動│
│    │      │        │        │          │退款，其後由另名成員│號卷三第155頁） │電話（含SIM卡）壹支 │
│    │      │        │        │          │去電佯稱為荷蘭銀行客│                │，均沒收。          │
│    │      │        │        │          │服人員，經余雪平通知│反詐騙專線紀錄表│                    │
│    │      │        │        │          │後，錢紫貴前往操作以│及帳戶個資檢視（│尤琮暉共同犯詐欺取財│
│    │      │        │        │          │取消扣款，錢紫貴因而│99年度偵字第5254│罪，處有期徒刑玖月。│
│    │      │        │        │          │陷於錯誤，匯款至其指│號卷四第102-103 │扣案附表三之一編號1 │
│    │      │        │        │          │定帳戶內，遭詐欺10,2│頁）            │至6、附表三之二編號1│
│    │      │        │        │          │31元。              │                │、2 、附表三之三編號│
│    │      │        │        │          │                    │受理詐騙帳戶通報│1、2之物、未扣案門號│
│    │      │        │        │          │                    │警示表（99年度偵│0000000000號行動電話│
│    │      │        │        │          │                    │字第5254號卷三第│（含SIM卡）壹支，均 │
│    │      │        │        │          │                    │155頁背面）     │沒收。              │
│    │      │        │        │          │                    │                │                    │
│    │      │        │        │          │                    │王信吉世華聯合商│邱奕哲共同犯詐欺取財│
│    │      │        │        │          │                    │業銀行0000000000│罪，處有期徒刑玖月。│
│    │      │        │        │          │                    │11號帳戶資料（99│扣案附表三之一編號1 │
│    │      │        │        │          │                    │年度偵字第5254號│至6、附表三之二編號1│
│    │      │        │        │          │                    │卷十一第127-129 │、2 、附表三之三編號│
│    │      │        │        │          │                    │頁）            │1、2之物、未扣案門號│
│    │      │        │        │          │                    │                │0000000000號行動電話│
│    │      │        │        │          │                    │                │（含SIM卡）壹支，均 │
│    │      │        │        │          │                    │                │沒收。              │
├──┼───┼────┼────┼─────┼──────────┼────────┼──────────┤
│ 52 │鄂怡如│99年10月│王學智  │2萬0,957  │詐騙集團成員於99年10│鄂怡如警詢之證述│林李憶共同犯詐欺取財│
│    │      │16日16時│中華郵政│元        │月16日15時許，假冒東│（99年度偵字第52│罪，累犯，處有期徒刑│
│    │      │6分     │00000000│          │京靚包網站人員去電鄂│54號卷三第156頁 │拾月。扣案附表三之一│
│    │      │        │888125號│          │怡如，詐稱購物付款流│）              │編號1至6、附表三之二│
│    │      │        │帳戶    │          │程錯誤，未取消即將按│                │編號1、2、附表三之三│
│    │      │        │        │          │月扣款，，其後由另名│ATM交易明細表（9│編號1、2之物、未扣案│
│    │      │        │        │          │成員去電佯稱為華南銀│9年度偵字第5254 │門號0000000000號行動│
│    │      │        │        │          │行人員，要求鄂怡如前│號卷三第157頁） │電話（含SIM卡）壹支 │
│    │      │        │        │          │往操作以取消扣款，鄂│                │，均沒收。          │
│    │      │        │        │          │怡如因而陷於錯誤，匯│反詐騙專線紀錄表│                    │
│    │      │        │        │          │款至其指定帳戶內，遭│及帳戶個資檢視（│尤琮暉共同犯詐欺取財│
│    │      │        │        │          │詐欺20,957元。      │99年度偵字第5254│罪，處有期徒刑玖月。│
│    │      │        │        │          │                    │號卷四第104-105 │扣案附表三之一編號1 │
│    │      │        │        │          │                    │頁）            │至6、附表三之二編號1│
│    │      │        │        │          │                    │                │、2 、附表三之三編號│
│    │      │        │        │          │                    │受理詐騙帳戶通報│1、2之物、未扣案門號│
│    │      │        │        │          │                    │警示表（99年度偵│0000000000號行動電話│
│    │      │        │        │          │                    │字第5254號卷三第│（含SIM卡）壹支，均 │
│    │      │        │        │          │                    │157頁背面）     │沒收。              │
│    │      │        │        │          │                    │                │                    │
│    │      │        │        │          │                    │王學智中華郵政24│邱奕哲共同犯詐欺取財│
│    │      │        │        │          │                    │000000000000號帳│罪，處有期徒刑玖月。│
│    │      │        │        │          │                    │戶資料（99年度偵│扣案附表三之一編號1 │
│    │      │        │        │          │                    │字第5254號卷六第│至6、附表三之二編號1│
│    │      │        │        │          │                    │84-88頁）       │、2 、附表三之三編號│
│    │      │        │        │          │                    │                │1、2之物、未扣案門號│
│    │      │        │        │          │                    │                │0000000000號行動電話│
│    │      │        │        │          │                    │                │（含SIM卡）壹支，均 │
│    │      │        │        │          │                    │                │沒收。              │
├──┼───┼────┼────┼─────┼──────────┼────────┼──────────┤
│ 53 │郭名哲│99年10月│王學智  │2萬9,989  │詐騙集團成員於99年10│郭名哲警詢之證述│林李憶共同犯詐欺取財│
│    │      │16日15時│中華郵政│元        │月16日14時26分，假冒│（99年度偵字第52│罪，累犯，處有期徒刑│
│    │      │24分    │00000000│          │奇摩拍賣賣家去電郭名│54號卷三第158頁 │拾月。扣案附表三之一│
│    │      │        │888125號│          │哲，詐稱購物付款流程│）              │編號1至6、附表三之二│
│    │      │        │帳戶    │          │錯誤，未取消即將按月│                │編號1、2、附表三之三│
│    │      │        │        │          │扣款，要求郭名哲前往│ATM交易明細表（9│編號1、2之物、未扣案│
│    │      │        │        │          │操作以取消扣款，郭名│9年度偵字第5254 │門號0000000000號行動│
│    │      │        │        │          │哲因而陷於錯誤，匯款│號卷三第159頁） │電話（含SIM卡）壹支 │
│    │      │        │        │          │至其指定帳戶內，遭詐│                │，均沒收。          │
│    │      │        │        │          │欺29,989元          │反詐騙專線紀錄表│                    │
│    │      │        │        │          │                    │及帳戶個資檢視（│尤琮暉共同犯詐欺取財│
│    │      │        │        │          │                    │99年度偵字第5254│罪，處有期徒刑玖月。│
│    │      │        │        │          │                    │號卷四第106-107 │扣案附表三之一編號1 │
│    │      │        │        │          │                    │頁）            │至6、附表三之二編號1│
│    │      │        │        │          │                    │                │、2 、附表三之三編號│
│    │      │        │        │          │                    │受理詐騙帳戶通報│1、2之物、未扣案門號│
│    │      │        │        │          │                    │警示表（99年度偵│0000000000號行動電話│
│    │      │        │        │          │                    │字第5254號卷三第│（含SIM卡）壹支，均 │
│    │      │        │        │          │                    │159頁背面）     │沒收。              │
│    │      │        │        │          │                    │                │                    │
│    │      │        │        │          │                    │王學智中華郵政24│邱奕哲共同犯詐欺取財│
│    │      │        │        │          │                    │000000000000號帳│罪，處有期徒刑玖月。│
│    │      │        │        │          │                    │戶資料（99年度偵│扣案附表三之一編號1 │
│    │      │        │        │          │                    │字第5254號卷六第│至6、附表三之二編號1│
│    │      │        │        │          │                    │84-88頁）       │、2 、附表三之三編號│
│    │      │        │        │          │                    │                │1、2之物、未扣案門號│
│    │      │        │        │          │                    │                │0000000000號行動電話│
│    │      │        │        │          │                    │                │（含SIM卡）壹支，均 │
│    │      │        │        │          │                    │                │沒收。              │
├──┼───┼────┼────┼─────┼──────────┼────────┼──────────┤
│ 54 │孫家裕│99年10月│林佑霖  │5,998元   │詐騙集團成員於99年10│孫家裕偵訊之證述│林李憶共同犯詐欺取財│
│    │      │16日19時│玉山銀行│          │月16日18時50分，假冒│（99年度偵字第52│罪，累犯，處有期徒刑│
│    │      │10分許  │00000000│          │東森購物作業人員去電│54號卷七第49-50 │拾月。扣案附表三之一│
│    │      │        │87859號 │          │孫家裕，詐稱購物付款│頁）            │編號1至6、附表三之二│
│    │      │        │帳戶    │          │流程錯誤，未取消即將│                │編號1、2、附表三之三│
│    │      │        │        │          │按月扣款，其後由另名│孫家裕偵訊之證述│編號1、2之物、未扣案│
│    │      │        │        │          │成員去電佯稱為玉山銀│（99年度偵字第52│門號0000000000號行動│
│    │      │        │        │          │行人員，要求孫家裕前│55號卷一第224-25│電話（含SIM卡）壹支 │
│    │      │        │        │          │往ATM操作，孫家裕因 │                │，均沒收。          │
│    │      │        │        │          │而陷於錯誤，匯款至其│                │                    │
│    │      │        │        │          │指定帳戶內，遭詐欺5,│反詐騙專線紀錄表│尤琮暉共同犯詐欺取財│
│    │      │        │        │          │998元。             │及帳戶個資檢視（│罪，處有期徒刑玖月。│
│    │      │        │        │          │                    │99年度偵字第5254│扣案附表三之一編號1 │
│    │      │        │        │          │                    │號卷四第108-109 │至6、附表三之二編號1│
│    │      │        │        │          │                    │頁）            │、2 、附表三之三編號│
│    │      │        │        │          │                    │                │1、2之物、未扣案門號│
│    │      │        │        │          │                    │銀行存簿影本（99│0000000000號行動電話│
│    │      │        │        │          │                    │年度偵字第5254號│（含SIM卡）壹支，均 │
│    │      │        │        │          │                    │卷七第52-53頁） │沒收。              │
│    │      │        │        │          │                    │                │                    │
│    │      │        │        │          │                    │                │邱奕哲共同犯詐欺取財│
│    │      │        │        │          │                    │                │罪，處有期徒刑玖月。│
│    │      │        │        │          │                    │                │扣案附表三之一編號1 │
│    │      │        │        │          │                    │                │至6、附表三之二編號1│
│    │      │        │        │          │                    │                │、2 、附表三之三編號│
│    │      │        │        │          │                    │                │1、2之物、未扣案門號│
│    │      │        │        │          │                    │                │0000000000號行動電話│
│    │      │        │        │          │                    │                │（含SIM卡）壹支，均 │
│    │      │        │        │          │                    │                │沒收。              │
├──┼───┼────┼────┼─────┼──────────┼────────┼──────────┤
│ 55 │任雅帆│99年10月│林鴻翔  │1,000元   │詐騙集團成員於99年10│任雅帆警詢之證述│林李憶共同犯詐欺取財│
│    │      │19日21時│第一商業├─────┤月19日18時32分，假冒│（99年度偵字第52│罪，累犯，處有期徒刑│
│    │      │45分    │銀行    │5萬元     │雅虎拍賣網站人員去電│54號卷三第160 頁│拾月。扣案附表三之一│
│    │      │        │00000000│          │任雅帆，詐稱購物付款│）              │編號1至6、附表三之二│
│    │      │        │510號帳 │          │流程錯誤，未取消即將│                │編號1、2、附表三之三│
│    │      │        │戶      │          │按月扣款，要求任雅帆│任雅帆偵訊之證述│編號1、2之物、未扣案│
│    │      ├────┼────┼─────┤前往操作以取消扣款，│（99年度偵字第52│門號0000000000號行動│
│    │      │99年10月│王崇昇  │2萬9,912元│任雅帆因而陷於錯誤，│55號卷一第183-18│電話（含SIM卡）壹支 │
│    │      │19日19時│中華郵政│          │先後匯款五次至其指定│4頁）           │，均沒收。          │
│    │      │20分    │00000000│          │帳戶內，共遭詐欺153,│                │                    │
│    │      │        │00000000│          │936元。             │ATM交易明細表（9│尤琮暉共同犯詐欺取財│
│    │      │        │號帳戶  │          │                    │9年度偵字第5254 │罪，處有期徒刑玖月。│
│    │      ├────┼────┼─────┤                    │號卷三第161頁） │扣案附表三之一編號1 │
│    │      │99年10月│許秋峰  │4萬9,000元│                    │                │至6、附表三之二編號1│
│    │      │19日20時│台新商業│          │                    │反詐騙專線紀錄表│、2 、附表三之三編號│
│    │      │17分    │銀行    │          │                    │及帳戶個資檢視（│1、2之物、未扣案門號│
│    │      │        │00000000│          │                    │99年度偵字第5254│0000000000號行動電話│
│    │      │        │113658號│          │                    │號卷四第110-111 │（含SIM卡）壹支，均 │
│    │      │        │帳戶    │          │                    │頁）            │沒收。              │
│    │      ├────┼────┼─────┤                    │                │                    │
│    │      │99年10月│劉順  │2萬4,024元│                    │任雅帆偵訊時庭呈│邱奕哲共同犯詐欺取財│
│    │      │20日凌晨│台灣土地│          │                    │書證（99年度偵字│罪，處有期徒刑玖月。│
│    │      │0時31分 │銀行    │          │                    │第5255號卷五第19│扣案附表三之一編號1 │
│    │      │        │00000000│          │                    │-21頁）         │至6、附表三之二編號1│
│    │      │        │6035號帳│          │                    │                │、2 、附表三之三編號│
│    │      │        │戶      │          │                    │林鴻翔第一商業銀│1、2之物、未扣案門號│
│    │      │        │        │          │                    │行00000000000號 │0000000000號行動電話│
│    │      │        │        │          │                    │帳戶資料（99年度│（含SIM卡）壹支，均 │
│    │      │        │        │          │                    │偵字第5254號卷七│沒收。              │
│    │      │        │        │          │                    │第236-256頁）   │                    │
│    │      │        │        │          │                    │                │                    │
│    │      │        │        │          │                    │王崇昇中華郵政00│                    │
│    │      │        │        │          │                    │00000000000000號│                    │
│    │      │        │        │          │                    │帳戶資料（99年度│                    │
│    │      │        │        │          │                    │偵字第5254號卷十│                    │
│    │      │        │        │          │                    │第164-168頁）   │                    │
│    │      │        │        │          │                    │                │                    │
│    │      │        │        │          │                    │許秋峰台新商業銀│                    │
│    │      │        │        │          │                    │行00000000000000│                    │
│    │      │        │        │          │                    │號帳戶（99年度偵│                    │
│    │      │        │        │          │                    │字第5254號卷十第│                    │
│    │      │        │        │          │                    │181-193頁）     │                    │
│    │      │        │        │          │                    │                │                    │
│    │      │        │        │          │                    │劉順台灣土地銀│                    │
│    │      │        │        │          │                    │行000000000000號│                    │
│    │      │        │        │          │                    │帳戶資料（99年度│                    │
│    │      │        │        │          │                    │偵字第5254號卷六│                    │
│    │      │        │        │          │                    │第100-104頁）   │                    │
│    │      │        │        │          │                    │                │                    │
│    │      │        │        │          │                    │                │                    │
├──┼───┼────┼────┼─────┼──────────┼────────┼──────────┤
│ 56 │莊昆翰│99年10月│劉順  │2萬2,998元│詐騙集團成員於99年10│莊昆翰警詢之證述│林李憶共同犯詐欺取財│
│    │      │19日22時│台灣土地│          │月19日21時24分許，假│（99年度偵字第52│罪，累犯，處有期徒刑│
│    │      │1分     │銀行    │          │冒奇摩網站人員去電莊│54號卷三第162-16│拾月。扣案附表三之一│
│    │      │        │00000000│          │昆翰，詐稱購物付款流│4頁）           │編號1至6、附表三之二│
│    │      │        │6035號帳│          │程錯誤，未取消即將按│                │編號1、2、附表三之三│
│    │      │        │戶      │          │月扣款，要求莊昆翰前│ATM交易明細表及 │編號1、2之物、未扣案│
│    │      ├────┼────┼─────┤往操作以取消扣款，莊│存簿影本（99年度│門號0000000000號行動│
│    │      │99年10月│陳琦翰  │2萬9,900元│昆翰因而陷於錯誤，先│偵字第5254號卷三│電話（含SIM卡）壹支 │
│    │      │19日22時│國泰世華│          │後匯款四次至其指定帳│第165-166頁）   │，均沒收。          │
│    │      │33分    │銀行    │          │戶內，共遭詐欺182,89│                │                    │
│    │      │        │00000000│          │8元。               │反詐騙專線紀錄表│尤琮暉共同犯詐欺取財│
│    │      │        │6848號帳│          │                    │及帳戶個資檢視（│罪，處有期徒刑玖月。│
│    │      │        │戶      │          │                    │99年度偵字第5254│扣案附表三之一編號1 │
│    │      │        │        │          │                    │號卷四第112-113 │至6、附表三之二編號1│
│    │      ├────┼────┼─────┤                    │頁）            │、2 、附表三之三編號│
│    │      │99年10月│林安姿  │10萬元    │                    │                │1、2之物、未扣案門號│
│    │      │19日23時│彰化銀行│          │                    │劉順台灣土地銀│0000000000號行動電話│
│    │      │16分    │00000000│          │                    │行000000000000號│（含SIM卡）壹支，均 │
│    │      │        │665300號│          │                    │帳戶資料（99年度│沒收。              │
│    │      │        │帳戶    │          │                    │偵字第5254號卷六│                    │
│    │      ├────┼────┼─────┤                    │第100-104頁）   │邱奕哲共同犯詐欺取財│
│    │      │99年10月│台灣銀行│3萬元     │                    │                │罪，處有期徒刑玖月。│
│    │      │20日凌晨│帳戶    │          │                    │                │扣案附表三之一編號1 │
│    │      │0時20分 │        │          │                    │                │至6、附表三之二編號1│
│    │      │        │        │          │                    │                │、2 、附表三之三編號│
│    │      │        │        │          │                    │                │1、2之物、未扣案門號│
│    │      │        │        │          │                    │                │0000000000號行動電話│
│    │      │        │        │          │                    │                │（含SIM卡）壹支，均 │
│    │      │        │        │          │                    │                │沒收。              │
├──┼───┼────┼────┼─────┼──────────┼────────┼──────────┤
│ 57 │張淑婷│99年10月│劉順  │2萬9,978  │詐騙集團成員於99年10│張淑婷警詢之證述│林李憶共同犯詐欺取財│
│    │      │19日20時│台灣土地│元        │月19日假冒巴黎小鋪去│（99年度偵字第52│罪，累犯，處有期徒刑│
│    │      │57分    │銀行    │          │電張淑婷，詐稱購物付│54號卷三第167頁 │拾月。扣案附表三之一│
│    │      │        │00000000│          │款流程錯誤，未取消即│）              │編號1至6、附表三之二│
│    │      │        │6035號帳│          │將按月扣款，要求張淑│                │編號1、2、附表三之三│
│    │      │        │戶      │          │婷前往操作以取消扣款│ATM交易明細表（9│編號1、2之物、未扣案│
│    │      ├────┼────┼─────┤，張淑婷因而陷於錯誤│9年度偵字第5254 │門號0000000000號行動│
│    │      │99年10月│蕭世宏  │8萬6,000  │，先後匯款及無摺存款│號卷三第168頁） │電話（含SIM卡）壹支 │
│    │      │19日23時│第一銀行│元        │至其指定帳戶內，共遭│                │，均沒收。          │
│    │      │許      │00000000│          │詐欺115,978元。     │反詐騙專線紀錄表│                    │
│    │      │        │0840號帳│          │                    │及帳戶個資檢視（│尤琮暉共同犯詐欺取財│
│    │      │        │戶      │          │                    │99年度偵字第5254│罪，處有期徒刑玖月。│
│    │      │        │        │          │                    │號卷四第114-115 │扣案附表三之一編號1 │
│    │      │        │        │          │                    │頁）            │至6、附表三之二編號1│
│    │      │        │        │          │                    │                │、2 、附表三之三編號│
│    │      │        │        │          │                    │受理詐騙帳戶通報│1、2之物、未扣案門號│
│    │      │        │        │          │                    │警示表（99年度偵│0000000000號行動電話│
│    │      │        │        │          │                    │字第5254號卷三第│（含SIM卡）壹支，均 │
│    │      │        │        │          │                    │168頁背面-169頁 │沒收。              │
│    │      │        │        │          │                    │）              │                    │
│    │      │        │        │          │                    │                │邱奕哲共同犯詐欺取財│
│    │      │        │        │          │                    │劉順台灣土地銀│罪，處有期徒刑玖月。│
│    │      │        │        │          │                    │行000000000000號│扣案附表三之一編號1 │
│    │      │        │        │          │                    │帳戶資料（99年度│至6、附表三之二編號1│
│    │      │        │        │          │                    │偵字第5254號卷六│、2 、附表三之三編號│
│    │      │        │        │          │                    │第100-104頁）   │1、2之物、未扣案門號│
│    │      │        │        │          │                    │                │0000000000號行動電話│
│    │      │        │        │          │                    │                │（含SIM卡）壹支，均 │
│    │      │        │        │          │                    │                │沒收。              │
├──┼───┼────┼────┼─────┼──────────┼────────┼──────────┤
│ 58 │吳穗│99年10月│劉順  │2萬5,000元│詐騙集團成員於99年10│吳穗詠警詢之證述│林李憶共同犯詐欺取財│
│    │      │20日凌晨│台灣土地│          │月20日凌晨0時40分許 │（99年度偵字第52│罪，累犯，處有期徒刑│
│    │      │0時40分 │銀行    │          │，假冒網路賣家去電吳│54號卷三第170-17│拾月。扣案附表三之一│
│    │      │        │00000000│          │穗詠，詐稱購物付款流│1頁）           │編號1至6、附表三之二│
│    │      │        │6035號帳│          │程錯誤，未取消即將按│                │編號1、2、附表三之三│
│    │      │        │戶      │          │月扣款，並請提供金融│銀行匯款電腦資料│編號1、2之物、未扣案│
│    │      │        │        │          │機構客服人員電話將協│（99年度偵字第52│門號0000000000號行動│
│    │      │        │        │          │助取消，其後由另名成│54號卷三第171頁 │電話（含SIM卡）壹支 │
│    │      │        │        │          │員佯稱為台中商業銀行│背面-172頁）    │，均沒收。          │
│    │      │        │        │          │人員，要求吳穗詠前往│                │                    │
│    │      │        │        │          │操作以取消扣款，吳穗│                │尤琮暉共同犯詐欺取財│
│    │      │        │        │          │詠因而陷於錯誤，先後│反詐騙專線紀錄表│罪，處有期徒刑玖月。│
│    │      │        │        │          │匯款兩次至其指定帳戶│及帳戶個資檢視（│扣案附表三之一編號1 │
│    │      │        │        │          │內，遭詐欺25,000元。│99年度偵字第5254│至6、附表三之二編號1│
│    │      │        │        │          │                    │號卷四第116-117 │、2 、附表三之三編號│
│    │      │        │        │          │                    │頁）            │1、2之物、未扣案門號│
│    │      │        │        │          │                    │                │0000000000號行動電話│
│    │      │        │        │          │                    │劉順台灣土地銀│（含SIM卡）壹支，均 │
│    │      │        │        │          │                    │行000000000000號│沒收。              │
│    │      │        │        │          │                    │帳戶資料（99年度│                    │
│    │      │        │        │          │                    │偵字第5254號卷六│邱奕哲共同犯詐欺取財│
│    │      │        │        │          │                    │第100-104頁）   │罪，處有期徒刑玖月。│
│    │      │        │        │          │                    │                │扣案附表三之一編號1 │
│    │      │        │        │          │                    │                │至6、附表三之二編號1│
│    │      │        │        │          │                    │                │、2 、附表三之三編號│
│    │      │        │        │          │                    │                │1、2之物、未扣案門號│
│    │      │        │        │          │                    │                │0000000000號行動電話│
│    │      │        │        │          │                    │                │（含SIM卡）壹支，均 │
│    │      │        │        │          │                    │                │沒收。              │
├──┼───┼────┼────┼─────┼──────────┼────────┼──────────┤
│ 59 │劉佳玟│99年10月│劉順  │2萬9,900  │詐騙集團成員於99年10│劉佳玟警詢之證述│林李憶共同犯詐欺取財│
│    │      │19日上午│台灣土地│元        │月19日22時30分許假冒│（99年度偵字第52│罪，累犯，處有期徒刑│
│    │      │11時25分│銀行    │          │網路賣家去電劉佳玟，│54號卷三第173頁 │拾月。扣案附表三之一│
│    │      │        │00000000│          │詐稱購物付款流程錯誤│）              │編號1至6、附表三之二│
│    │      │        │6035號帳│          │，導致款項未匯，，要│                │編號1、2、附表三之三│
│    │      │        │戶      │          │求劉佳玟前往操作以重│ATM交易明細表（9│編號1、2之物、未扣案│
│    │      │        │        │          │匯款項，劉佳玟因而陷│9年度偵字第5254 │門號0000000000號行動│
│    │      │        │        │          │於錯誤，匯款至其指定│號卷三第174頁） │電話（含SIM卡）壹支 │
│    │      │        │        │          │帳戶內，共遭詐欺29, │                │，均沒收。          │
│    │      │        │        │          │900元。             │反詐騙專線紀錄表│                    │
│    │      │        │        │          │                    │及帳戶個資檢視（│尤琮暉共同犯詐欺取財│
│    │      │        │        │          │                    │99年度偵字第5254│罪，處有期徒刑玖月。│
│    │      │        │        │          │                    │號卷四第118-119 │扣案附表三之一編號1 │
│    │      │        │        │          │                    │頁）            │至6、附表三之二編號1│
│    │      │        │        │          │                    │                │、2 、附表三之三編號│
│    │      │        │        │          │                    │受理詐騙帳戶通報│1、2之物、未扣案門號│
│    │      │        │        │          │                    │警示表（99年度偵│0000000000號行動電話│
│    │      │        │        │          │                    │字第5254號卷三第│（含SIM卡）壹支，均 │
│    │      │        │        │          │                    │174頁背面）     │沒收。              │
│    │      │        │        │          │                    │                │                    │
│    │      │        │        │          │                    │劉順台灣土地銀│邱奕哲共同犯詐欺取財│
│    │      │        │        │          │                    │行000000000000號│罪，處有期徒刑玖月。│
│    │      │        │        │          │                    │帳戶資料（99年度│扣案附表三之一編號1 │
│    │      │        │        │          │                    │偵字第5254號卷六│至6、附表三之二編號1│
│    │      │        │        │          │                    │第100-104頁）   │、2 、附表三之三編號│
│    │      │        │        │          │                    │                │1、2之物、未扣案門號│
│    │      │        │        │          │                    │                │0000000000號行動電話│
│    │      │        │        │          │                    │                │（含SIM卡）壹支，均 │
│    │      │        │        │          │                    │                │沒收。              │
├──┼───┼────┼────┼─────┼──────────┼────────┼──────────┤
│ 60 │林志杰│99年10月│劉順  │7,990元   │詐騙集團成員於99年10│林志杰警詢之證述│林李憶共同犯詐欺取財│
│    │      │19日22時│台灣土地│          │月19日22時左右，自稱│（99年度偵字第52│罪，累犯，處有期徒刑│
│    │      │42分    │銀行    │          │網路賣家去電林志杰，│54號卷三第175-17│拾月。扣案附表三之一│
│    │      │        │00000000│          │詐稱購物付款流程錯誤│6頁）           │編號1至6、附表三之二│
│    │      │        │6035號帳│          │，未取消即將按月扣款│                │編號1、2、附表三之三│
│    │      │        │戶      │          │，要求林志杰前往操作│ATM交易明細表（9│編號1、2之物、未扣案│
│    │      │        │        │          │以取消扣款，林志杰因│9年度偵字第5254 │門號0000000000號行動│
│    │      │        │        │          │而陷於錯誤，匯款至其│號卷三第176頁背 │電話（含SIM卡）壹支 │
│    │      │        │        │          │指定帳戶內，共遭詐欺│面）            │，均沒收。          │
│    │      │        │        │          │7,990元             │                │                    │
│    │      │        │        │          │                    │反詐騙專線紀錄表│尤琮暉共同犯詐欺取財│
│    │      │        │        │          │                    │及帳戶個資檢視（│罪，處有期徒刑玖月。│
│    │      │        │        │          │                    │99年度偵字第5254│扣案附表三之一編號1 │
│    │      │        │        │          │                    │號卷四第120-121 │至6、附表三之二編號1│
│    │      │        │        │          │                    │頁）            │、2 、附表三之三編號│
│    │      │        │        │          │                    │                │1、2之物、未扣案門號│
│    │      │        │        │          │                    │受理詐騙帳戶通報│0000000000號行動電話│
│    │      │        │        │          │                    │警示表（99年度偵│（含SIM卡）壹支，均 │
│    │      │        │        │          │                    │字第5254號卷三第│沒收。              │
│    │      │        │        │          │                    │177頁）         │                    │
│    │      │        │        │          │                    │                │邱奕哲共同犯詐欺取財│
│    │      │        │        │          │                    │劉順台灣土地銀│罪，處有期徒刑玖月。│
│    │      │        │        │          │                    │行000000000000號│扣案附表三之一編號1 │
│    │      │        │        │          │                    │帳戶資料（99年度│至6、附表三之二編號1│
│    │      │        │        │          │                    │偵字第5254號卷六│、2 、附表三之三編號│
│    │      │        │        │          │                    │第100-104頁）   │1、2之物、未扣案門號│
│    │      │        │        │          │                    │                │0000000000號行動電話│
│    │      │        │        │          │                    │                │（含SIM卡）壹支，均 │
│    │      │        │        │          │                    │                │沒收。              │
├──┼───┼────┼────┼─────┼──────────┼────────┼──────────┤
│ 61 │邱仕凱│99年10月│朱弘豪  │2萬9,987  │詐騙集團成員於99年10│邱仕凱警詢之證述│林李憶共同犯詐欺取財│
│    │      │26日21時│中華郵政│元        │月26日19時42分，假冒│（99年度偵字第52│罪，累犯，處有期徒刑│
│    │      │37分    │00000000│          │PCHOME網路購物網客服│54號卷三第178-17│拾月。扣案附表三之一│
│    │      │        │811994號│          │人員去電邱仕凱，詐稱│9頁）           │編號1至6、附表三之二│
│    │      │        │帳戶    │          │購物付款流程錯誤，未│                │編號1、2、附表三之三│
│    │      │        │        │          │取消即將按月扣款，並│ATM交易明細表（9│編號1、2、附表三之四│
│    │      │        │        │          │請提供金融機構客服人│9年度偵字第5254 │編號1、2之物、未扣案│
│    │      │        │        │          │員電話將協助取消，其│號卷三第179頁背 │門號0000000000號行動│
│    │      │        │        │          │後由另名成員去電佯稱│面）            │電話（含SIM卡）壹支 │
│    │      │        │        │          │為新竹第三信用合作社│                │，均沒收。          │
│    │      │        │        │          │人員，要求邱仕凱前往│反詐騙專線紀錄表│                    │
│    │      │        │        │          │操作以取消扣款，邱仕│及帳戶個資檢視（│尤琮暉、邱奕哲、朱芳│
│    │      │        │        │          │凱因而陷於錯誤，匯款│99年度偵字第5254│一共同犯詐欺取財罪，│
│    │      │        │        │          │至其指定帳戶內，遭詐│號卷四第122-123 │各處有期徒刑玖月。扣│
│    │      │        │        │          │欺29,987元。        │頁）            │案附表三之一編號1至6│
│    │      │        │        │          │                    │                │、附表三之二編號1、2│
│    │      │        │        │          │                    │受理詐騙帳戶通報│、附表三之三編號1、2│
│    │      │        │        │          │                    │警示表（99年度偵│、附表三之四編號1、2│
│    │      │        │        │          │                    │字第5254號卷三第│之物、未扣案門號    │
│    │      │        │        │          │                    │180頁）         │0000000000號行動電話│
│    │      │        │        │          │                    │                │（含SIM卡）壹支，均 │
│    │      │        │        │          │                    │朱弘豪中華郵政03│沒收。              │
│    │      │        │        │          │                    │000000000000號帳│                    │
│    │      │        │        │          │                    │戶資料（99年度偵│                    │
│    │      │        │        │          │                    │字第5254號卷九第│                    │
│    │      │        │        │          │                    │60-61頁）       │                    │
│    │      │        │        │          │                    │                │                    │
├──┼───┼────┼────┼─────┼──────────┼────────┼──────────┤
│ 62 │蔡瑞容│99年10月│張惠萍  │2萬9,989  │詐騙集團成員於99年10│蔡瑞容警詢之證述│林李憶共同犯詐欺取財│
│    │      │27日18時│中華郵政│元        │月27日17時40分，假冒│（99年度偵字第52│罪，累犯，處有期徒刑│
│    │      │42分    │00000000│          │PCHOME網路購物網賣家│54號卷三第181頁 │拾月。扣案附表三之一│
│    │      ├────┤657771號├─────┤去電蔡瑞容，詐稱購物│）              │編號1至6、附表三之二│
│    │      │99年10月│帳戶    │2萬5,025  │付款流程錯誤，未取消│                │編號1、2、附表三之三│
│    │      │27日18時│        │元        │即將按月扣款，並請提│ATM交易明細表（9│編號1、2、附表三之四│
│    │      │43分    │        │          │供金融機構客服人員電│9年度偵字第5254 │編號1、2之物、未扣案│
│    │      ├────┼────┼─────┤話將協助取消，其後由│號卷三第182頁） │門號0000000000號行動│
│    │      │99年10月│莊閔丞  │9萬9,000  │另名成員去電佯稱為花│                │電話（含SIM卡）壹支 │
│    │      │27日19時│第一商業│元        │旗銀行客服人員人員，│反詐騙專線紀錄表│，均沒收。          │
│    │      │16分    │銀行    │          │要求蔡瑞容前往操作以│及帳戶個資檢視（│                    │
│    │      ├────┤00000000├─────┤取消扣款，蔡瑞容因而│99年度偵字第5254│尤琮暉、邱奕哲、朱芳│
│    │      │99年10月│101號帳 │1,000元   │陷於錯誤，先後匯款四│號卷四第124-125 │一共同犯詐欺取財罪，│
│    │      │27日19時│戶      │          │次至其指定帳戶內，  │頁）            │各處有期徒刑玖月。扣│
│    │      │18分    │        │          │遭詐欺155,014元。   │                │案附表三之一編號1至6│
│    │      │        │        │          │                    │受理詐騙帳戶通報│、附表三之二編號1、2│
│    │      │        │        │          │                    │警示表（99年度偵│、附表三之三編號1、2│
│    │      │        │        │          │                    │字第5254號卷三第│、附表三之四編號1、2│
│    │      │        │        │          │                    │182頁背面）     │之物、未扣案門號    │
│    │      │        │        │          │                    │                │0000000000號行動電話│
│    │      │        │        │          │                    │莊閔丞第一商業銀│（含SIM卡）壹支，均 │
│    │      │        │        │          │                    │行00000000000號 │沒收。              │
│    │      │        │        │          │                    │帳戶資料（99年度│                    │
│    │      │        │        │          │                    │偵字第5254號卷六│                    │
│    │      │        │        │          │                    │第117-143頁）   │                    │
│    │      │        │        │          │                    │                │                    │
├──┼───┼────┼────┼─────┼──────────┼────────┼──────────┤
│ 63 │林嘉姿│99年10月│潘展明  │2萬9,983  │詐騙集團成員於99年10│林嘉姿警詢之證述│林李憶共同犯詐欺取財│
│    │      │30日17時│中華郵政│元        │月30日17時4分，假冒 │（99年度偵字第52│罪，累犯，處有期徒刑│
│    │      │50分    │00000000│          │網路購物公司人員去電│54號卷三第183-18│拾月。扣案附表三之一│
│    │      ├────┤503096號├─────┤林嘉姿，詐稱購物付款│4頁）           │編號1至6、附表三之二│
│    │      │99年10月│號帳戶  │1萬8,017  │流程錯誤，未取消即將│                │編號1、2、附表三之三│
│    │      │30日18時│        │元        │按月扣款，並稱其後將│ATM交易明細表（9│編號1、2、附表三之四│
│    │      │11分    │        │          │有金融機構客服人員會│9年度偵字第5254 │編號1、2之物、未扣案│
│    │      │        │        │          │協助取消，其後由另名│號卷三第184頁背 │門號0000000000號行動│
│    │      │        │        │          │成員去電佯稱為銀行客│面）            │電話（含SIM卡）壹支 │
│    │      │        │        │          │服人員，要求林嘉姿前│                │，均沒收。          │
│    │      │        │        │          │往操作以取消扣款，林│反詐騙專線紀錄表│                    │
│    │      │        │        │          │嘉姿因而陷於錯誤，先│及帳戶個資檢視（│尤琮暉、邱奕哲、朱芳│
│    │      │        │        │          │後匯款兩次至其指定帳│99年度偵字第5254│一共同犯詐欺取財罪，│
│    │      │        │        │          │戶內，共遭詐欺48,000│號卷四第126-127 │各處有期徒刑玖月。扣│
│    │      │        │        │          │元。                │頁）            │案附表三之一編號1至6│
│    │      │        │        │          │                    │                │、附表三之二編號1、2│
│    │      │        │        │          │                    │受理詐騙帳戶通報│、附表三之三編號1、2│
│    │      │        │        │          │                    │警示表（99年度偵│、附表三之四編號1、2│
│    │      │        │        │          │                    │字第5254號卷三第│之物、未扣案門號    │
│    │      │        │        │          │                    │185頁）         │0000000000號行動電話│
│    │      │        │        │          │                    │                │（含SIM卡）壹支，均 │
│    │      │        │        │          │                    │                │沒收。              │
│    │      │        │        │          │                    │潘展明中華郵政00│                    │
│    │      │        │        │          │                    │000000000000號帳│                    │
│    │      │        │        │          │                    │戶資料（99年度偵│                    │
│    │      │        │        │          │                    │字第5254號卷六第│                    │
│    │      │        │        │          │                    │149-151頁）     │                    │
│    │      │        │        │          │                    │                │                    │
├──┼───┼────┼────┼─────┼──────────┼────────┼──────────┤
│ 64 │王祈惟│99年11月│陳仲仁  │2萬9,989  │詐騙集團成員於99年11│王祈惟警詢之證述│林李憶共同犯詐欺取財│
│    │      │13日21時│華南商業│元        │月13日下午21時許，假│（99年度偵字第52│罪，累犯，處有期徒刑│
│    │      │40分    │銀行    │          │冒元氣東京網路賣家去│54號卷三第186-18│拾月。扣案附表三之一│
│    │      │        │00000000│          │電王祈維，詐稱購物付│7頁）           │編號1至6、附表三之二│
│    │      │        │2919號帳│          │款流程錯誤，未取消即│                │編號1、2、附表三之三│
│    │      │        │戶      │          │將按月扣款，並稱將會│ATM交易明細表（9│編號1、2、附表三之四│
│    │      │        │        │          │有郵局人員與其聯絡協│9年度偵字第5254 │編號1、2之物、未扣案│
│    │      │        │        │          │助取消，並由另名成員│號卷三第187頁背 │門號0000000000號行動│
│    │      │        │        │          │佯稱郵局人員去電，要│面）            │電話（含SIM卡）壹支 │
│    │      │        │        │          │求王祈維前往操作以取│                │，均沒收。          │
│    │      │        │        │          │消扣款，王祈維因而陷│反詐騙專線紀錄表│                    │
│    │      │        │        │          │於錯誤，匯款至其指定│及帳戶個資檢視（│尤琮暉、邱奕哲、朱芳│
│    │      │        │        │          │帳戶內，共遭詐欺29,9│99年度偵字第5254│一共同犯詐欺取財罪，│
│    │      │        │        │          │89元                │號卷四第128-129 │各處有期徒刑玖月。扣│
│    │      │        │        │          │                    │頁）            │案附表三之一編號1至6│
│    │      │        │        │          │                    │                │、附表三之二編號1、2│
│    │      │        │        │          │                    │受理詐騙帳戶通報│、附表三之三編號1、2│
│    │      │        │        │          │                    │警示表（99年度偵│、附表三之四編號1、2│
│    │      │        │        │          │                    │字第5254號卷三第│之物、未扣案門號    │
│    │      │        │        │          │                    │188頁）         │0000000000號行動電話│
│    │      │        │        │          │                    │                │（含SIM卡）壹支，均 │
│    │      │        │        │          │                    │陳仲仁華南商業銀│沒收。              │
│    │      │        │        │          │                    │行000000000000號│                    │
│    │      │        │        │          │                    │帳戶資料（99年度│                    │
│    │      │        │        │          │                    │偵字第5254號卷七│                    │
│    │      │        │        │          │                    │第265-278頁）   │                    │
│    │      │        │        │          │                    │                │                    │
├──┼───┼────┼────┼─────┼──────────┼────────┼──────────┤
│ 65 │林玟柔│99年11月│陳仲仁  │2萬9,989元│詐騙集團成員於99年11│林玟柔警詢之證述│林李憶共同犯詐欺取財│
│    │      │13日21時│華南商業│          │月13日20時51分，佯稱│（99年度偵字第52│罪，累犯，處有期徒刑│
│    │      │45分    │銀行    │          │網路購物賣家去電林玟│54號卷三第189頁 │拾月。扣案附表三之一│
│    │      │        │00000000│          │柔，詐稱購物付款流程│）              │編號1至6、附表三之二│
│    │      │        │2919號帳│          │錯誤，未取消即將按月│                │編號1、2、附表三之三│
│    │      │        │戶      │          │扣款，要求林玟柔前往│林玟柔偵查之證述│編號1、2、附表三之四│
│    │      ├────┼────┼─────┤操作以取消扣款，林玟│（99年度偵字第52│編號1、2之物、未扣案│
│    │      │99年11月│蔡宛容  │20萬元    │柔因而陷於錯誤，先後│54號卷五第8-9頁 │門號0000000000號行動│
│    │      │14日凌晨│台新商業│          │匯款兩次匯款至其指定│）              │電話（含SIM卡）壹支 │
│    │      │0時20分 │銀行    │          │帳戶內，共遭詐欺229,│                │，均沒收。          │
│    │      │許      │00000000│          │989元               │林玟柔偵查之證述│                    │
│    │      │        │097558號│          │                    │（99年度偵字第52│尤琮暉、邱奕哲、朱芳│
│    │      │        │帳戶    │          │                    │55號卷一第178-18│一共同犯詐欺取財罪，│
│    │      │        │        │          │                    │0頁）           │各處有期徒刑玖月。扣│
│    │      │        │        │          │                    │                │案附表三之一編號1至6│
│    │      │        │        │          │                    │ATM交易明細表（9│、附表三之二編號1、2│
│    │      │        │        │          │                    │9年度偵字第5254 │、附表三之三編號1、2│
│    │      │        │        │          │                    │號卷三第190-191 │、附表三之四編號1、2│
│    │      │        │        │          │                    │頁背面）        │之物、未扣案門號    │
│    │      │        │        │          │                    │                │0000000000號行動電話│
│    │      │        │        │          │                    │反詐騙專線紀錄表│（含SIM卡）壹支，均 │
│    │      │        │        │          │                    │及帳戶個資檢視（│沒收。              │
│    │      │        │        │          │                    │99年度偵字第5254│                    │
│    │      │        │        │          │                    │號卷四第130-131 │                    │
│    │      │        │        │          │                    │頁）            │                    │
│    │      │        │        │          │                    │                │                    │
│    │      │        │        │          │                    │受理詐騙帳戶通報│                    │
│    │      │        │        │          │                    │警示表（99年度偵│                    │
│    │      │        │        │          │                    │字第5254號卷三第│                    │
│    │      │        │        │          │                    │192頁）         │                    │
│    │      │        │        │          │                    │                │                    │
│    │      │        │        │          │                    │陳仲仁華南商業銀│                    │
│    │      │        │        │          │                    │行000000000000號│                    │
│    │      │        │        │          │                    │帳戶資料（99年度│                    │
│    │      │        │        │          │                    │偵字第5254號卷七│                    │
│    │      │        │        │          │                    │第265-278頁）   │                    │
│    │      │        │        │          │                    │                │                    │
│    │      │        │        │          │                    │蔡宛容台新商業銀│                    │
│    │      │        │        │          │                    │行00000000000000│                    │
│    │      │        │        │          │                    │號帳戶資料（99年│                    │
│    │      │        │        │          │                    │度偵字第5254號卷│                    │
│    │      │        │        │          │                    │十第221-230頁） │                    │
│    │      │        │        │          │                    │                │                    │
├──┼───┼────┼────┼─────┼──────────┼────────┼──────────┤
│ 66 │游順翔│99年11月│陳仲仁  │7999元    │詐騙集團成員於99年11│游順翔警詢之證述│林李憶共同犯詐欺取財│
│    │      │13日23時│華南商業│          │月13日21時42分，假冒│（99年度偵字第52│罪，累犯，處有期徒刑│
│    │      │5分     │銀行    │          │製造浪漫煙火小舖賣家│54號卷三第193-19│拾月。扣案附表三之一│
│    │      │        │00000000│          │去電游順翔，詐稱購物│4頁）           │編號1至6、附表三之二│
│    │      │        │2919號帳│          │付款流程錯誤，未取消│                │編號1、2、附表三之三│
│    │      │        │戶      │          │即將按月扣款，並請提│ATM交易明細表（9│編號1、2、附表三之四│
│    │      │        │        │          │供金融機構資訊將協助│9年度偵字第5254 │編號1、2之物、未扣案│
│    │      │        │        │          │取消，其後由另名成員│號卷三第194頁背 │門號0000000000號行動│
│    │      │        │        │          │去電佯稱為郵局人員，│面）            │電話（含SIM卡）壹支 │
│    │      │        │        │          │要求游順翔前往操作以│                │，均沒收。          │
│    │      │        │        │          │取消扣款，游順翔因而│反詐騙專線紀錄表│                    │
│    │      │        │        │          │陷於錯誤，匯款至其指│及帳戶個資檢視（│尤琮暉、邱奕哲、朱芳│
│    │      │        │        │          │定帳戶內，遭詐欺7,99│99年度偵字第5254│一共同犯詐欺取財罪，│
│    │      │        │        │          │9元。               │號卷四第132-133 │各處有期徒刑玖月。扣│
│    │      │        │        │          │                    │頁）            │案附表三之一編號1至6│
│    │      │        │        │          │                    │                │、附表三之二編號1、2│
│    │      │        │        │          │                    │受理詐騙帳戶通報│、附表三之三編號1、2│
│    │      │        │        │          │                    │警示表（99年度偵│、附表三之四編號1、2│
│    │      │        │        │          │                    │字第5254號卷三第│之物、未扣案門號    │
│    │      │        │        │          │                    │195頁）         │0000000000號行動電話│
│    │      │        │        │          │                    │                │（含SIM卡）壹支，均 │
│    │      │        │        │          │                    │陳仲仁華南商業銀│沒收。              │
│    │      │        │        │          │                    │行000000000000號│                    │
│    │      │        │        │          │                    │帳戶資料（99年度│                    │
│    │      │        │        │          │                    │偵字第5254號卷七│                    │
│    │      │        │        │          │                    │第265-278頁）   │                    │
├──┼───┼────┼────┼─────┼──────────┼────────┼──────────┤
│ 67 │邱淑惠│99年11月│陳仲仁  │2萬9,989元│詐騙集團成員於99年11│邱淑惠警詢之證述│林李憶共同犯詐欺取財│
│    │      │13日21時│華南商業│          │月13日20時46分，假冒│（99年度偵字第52│罪，累犯，處有期徒刑│
│    │      │45分    │銀行    │          │森森電視購物客服人員│54號卷三第196-19│拾月。扣案附表三之一│
│    │      │        │00000000│          │去電邱淑惠，詐稱購物│7頁）           │編號1至6、附表三之二│
│    │      │        │2919號帳│          │付款流程錯誤，未取消│                │編號1、2、附表三之三│
│    │      │        │戶      │          │即將按月扣款，並稱將│ATM交易明細表（9│編號1、2、附表三之四│
│    │      │        │        │          │有金融機構人員與其聯│9年度偵字第5254 │編號1、2之物、未扣案│
│    │      │        │        │          │絡協助取消，其後由另│號卷三第197頁背 │門號0000000000號行動│
│    │      │        │        │          │名成員去電佯稱為花旗│面）            │電話（含SIM卡）壹支 │
│    │      │        │        │          │銀行人員，要求邱淑惠│                │，均沒收。          │
│    │      │        │        │          │前往操作以取消扣款，│反詐騙專線紀錄表│                    │
│    │      │        │        │          │邱淑惠因而陷於錯誤，│及帳戶個資檢視（│尤琮暉、邱奕哲、朱芳│
│    │      │        │        │          │匯款至其指定帳戶內，│99年度偵字第5254│一共同犯詐欺取財罪，│
│    │      │        │        │          │遭詐欺29,989元。    │號卷四第134-135 │各處有期徒刑玖月。扣│
│    │      │        │        │          │                    │頁）            │案附表三之一編號1至6│
│    │      │        │        │          │                    │                │、附表三之二編號1、2│
│    │      │        │        │          │                    │受理詐騙帳戶通報│、附表三之三編號1、2│
│    │      │        │        │          │                    │警示表（99年度偵│、附表三之四編號1、2│
│    │      │        │        │          │                    │字第5254號卷三第│之物、未扣案門號    │
│    │      │        │        │          │                    │198頁）.        │0000000000號行動電話│
│    │      │        │        │          │                    │                │（含SIM卡）壹支，均 │
│    │      │        │        │          │                    │陳仲仁華南商業銀│沒收。              │
│    │      │        │        │          │                    │行000000000000號│                    │
│    │      │        │        │          │                    │帳戶資料（99年度│                    │
│    │      │        │        │          │                    │偵字第5254號卷七│                    │
│    │      │        │        │          │                    │第265-278頁）   │                    │
├──┼───┼────┼────┼─────┼──────────┼────────┼──────────┤
│ 68 │吳御聞│99年11月│劉翔偉  │2萬9,988  │詐騙集團成員於99年11│吳御聞警詢之證述│林李憶共同犯詐欺取財│
│    │      │13日21時│上海商業│元        │月13日20時22分許，自│（99年度偵字第52│罪，累犯，處有期徒刑│
│    │      │03分    │儲蓄銀行│          │稱網路購物賣家去電吳│54號卷三第199-20│拾月。扣案附表三之一│
│    │      │        │00000000│          │御聞，詐稱購物付款流│0頁）           │編號1至6、附表三之二│
│    │      │        │67978號 │          │程錯誤，未取消即將按│                │編號1、2、附表三之三│
│    │      │        │帳戶    │          │月扣款，並由另名成員│ATM交易明細表（9│編號1、2、附表三之四│
│    │      │        │        │          │佯稱郵局人員去電，要│9年度偵字第5254 │編號1、2之物、未扣案│
│    │      │        │        │          │求吳御聞前往操作以取│號卷三第200頁背 │門號0000000000號行動│
│    │      │        │        │          │消扣款，吳御聞因而陷│面）            │電話（含SIM卡）壹支 │
│    │      │        │        │          │於錯誤，匯款至其指定│                │，均沒收。          │
│    │      │        │        │          │帳戶內，共遭詐欺    │反詐騙專線紀錄表│                    │
│    │      │        │        │          │29,988元            │及帳戶個資檢視（│尤琮暉、邱奕哲、朱芳│
│    │      │        │        │          │                    │99年度偵字第5254│一共同犯詐欺取財罪，│
│    │      │        │        │          │                    │號卷四第136-137 │各處有期徒刑玖月。扣│
│    │      │        │        │          │                    │頁）            │案附表三之一編號1至6│
│    │      │        │        │          │                    │                │、附表三之二編號1、2│
│    │      │        │        │          │                    │受理詐騙帳戶通報│、附表三之三編號1、2│
│    │      │        │        │          │                    │警示表（99年度偵│、附表三之四編號1、2│
│    │      │        │        │          │                    │字第5254號卷三第│之物、未扣案門號    │
│    │      │        │        │          │                    │201頁）         │0000000000號行動電話│
│    │      │        │        │          │                    │                │（含SIM卡）壹支，均 │
│    │      │        │        │          │                    │劉翔偉上海商業儲│沒收。              │
│    │      │        │        │          │                    │蓄銀行0000000000│                    │
│    │      │        │        │          │                    │978號帳戶資料（ │                    │
│    │      │        │        │          │                    │99年度偵字第5254│                    │
│    │      │        │        │          │                    │號卷六第161-170 │                    │
│    │      │        │        │          │                    │頁）            │                    │
│    │      │        │        │          │                    │                │                    │
├──┼───┼────┼────┼─────┼──────────┼────────┼──────────┤
│ 69 │陳智堯│99年11月│劉翔偉  │2萬9,988  │詐騙集團成員於99年11│陳智堯警詢之證述│林李憶共同犯詐欺取財│
│    │      │13日21時│上海商業│元        │月13日20時許，自稱奇│（99年度偵字第52│罪，累犯，處有期徒刑│
│    │      │        │儲蓄銀行│          │摩拍賣賣家去電陳智堯│54號卷三第202-20│拾月。扣案附表三之一│
│    │      │        │00000000│          │，詐稱購物付款流程錯│3頁）           │編號1至6、附表三之二│
│    │      │        │167978號│          │誤，未取消即將按月扣│                │編號1、2、附表三之三│
│    │      │        │帳戶    │          │款，並由另名成員佯稱│ATM交易明細表（9│編號1、2、附表三之四│
│    │      │        │        │          │中國信託商業銀行人員│9年度偵字第5254 │編號1、2之物、未扣案│
│    │      │        │        │          │去電，要求陳智堯前往│號卷三第203頁背 │門號0000000000號行動│
│    │      │        │        │          │操作以取消扣款，陳智│面）            │電話（含SIM卡）壹支 │
│    │      │        │        │          │堯因而陷於錯誤，匯款│                │，均沒收。          │
│    │      │        │        │          │至其指定帳戶內，共遭│受理詐騙帳戶通報│                    │
│    │      │        │        │          │詐欺29,988元        │警示表（99年度偵│尤琮暉、邱奕哲、朱芳│
│    │      │        │        │          │                    │字第5254號卷三第│一共同犯詐欺取財罪，│
│    │      │        │        │          │                    │204頁）         │各處有期徒刑玖月。扣│
│    │      │        │        │          │                    │                │案附表三之一編號1至6│
│    │      │        │        │          │                    │反詐騙專線紀錄表│、附表三之二編號1、2│
│    │      │        │        │          │                    │及帳戶個資檢視（│、附表三之三編號1、2│
│    │      │        │        │          │                    │99年度偵字第5254│、附表三之四編號1、2│
│    │      │        │        │          │                    │號卷四第138-139 │之物、未扣案門號    │
│    │      │        │        │          │                    │頁）            │0000000000號行動電話│
│    │      │        │        │          │                    │                │（含SIM卡）壹支，均 │
│    │      │        │        │          │                    │劉翔偉上海商業儲│沒收。              │
│    │      │        │        │          │                    │蓄銀行0000000000│                    │
│    │      │        │        │          │                    │978號帳戶資料（ │                    │
│    │      │        │        │          │                    │99年度偵字第5254│                    │
│    │      │        │        │          │                    │號卷六第161-170 │                    │
│    │      │        │        │          │                    │頁）            │                    │
├──┼───┼────┼────┼─────┼──────────┼────────┼──────────┤
│ 70 │陳瑞菁│99年11月│劉翔偉  │2,212元   │詐騙集團成員於99年11│陳瑞菁警詢之證述│林李憶共同犯詐欺取財│
│    │      │13日20時│上海商業│          │月13日20時33分，自稱│（99年度偵字第52│罪，累犯，處有期徒刑│
│    │      │46分    │儲蓄銀行│          │奇摩拍賣賣家去電陳瑞│54號卷三第205頁 │拾月。扣案附表三之一│
│    │      │        │00000000│          │菁，詐稱購物付款流程│）              │編號1至6、附表三之二│
│    │      │        │167978號│          │錯誤，要求陳瑞菁前往│                │編號1、2、附表三之三│
│    │      │        │帳戶    │          │操作以取消扣款，陳瑞│ATM交易明細表（9│編號1、2、附表三之四│
│    │      │        │        │          │菁因而陷於錯誤，匯款│9年度偵字第5254 │編號1、2之物、未扣案│
│    │      │        │        │          │至其指定帳戶內，共遭│號卷三第206頁） │門號0000000000號行動│
│    │      │        │        │          │詐欺2,212元         │                │電話（含SIM卡）壹支 │
│    │      │        │        │          │                    │反詐騙專線紀錄表│，均沒收。          │
│    │      │        │        │          │                    │及帳戶個資檢視（│                    │
│    │      │        │        │          │                    │99年度偵字第5254│尤琮暉、邱奕哲、朱芳│
│    │      │        │        │          │                    │號卷四第140-141 │一共同犯詐欺取財罪，│
│    │      │        │        │          │                    │頁）            │各處有期徒刑玖月。扣│
│    │      │        │        │          │                    │                │案附表三之一編號1至6│
│    │      │        │        │          │                    │受理詐騙帳戶通報│、附表三之二編號1、2│
│    │      │        │        │          │                    │警示表（99年度偵│、附表三之三編號1、2│
│    │      │        │        │          │                    │字第5254號卷三第│、附表三之四編號1、2│
│    │      │        │        │          │                    │206頁背面）     │之物、未扣案門號    │
│    │      │        │        │          │                    │                │0000000000號行動電話│
│    │      │        │        │          │                    │劉翔偉上海商業儲│（含SIM卡）壹支，均 │
│    │      │        │        │          │                    │蓄銀行0000000000│沒收。              │
│    │      │        │        │          │                    │978號帳戶資料（ │                    │
│    │      │        │        │          │                    │99年度偵字第5254│                    │
│    │      │        │        │          │                    │號卷六第161-170 │                    │
│    │      │        │        │          │                    │頁）            │                    │
├──┼───┼────┼────┼─────┼──────────┼────────┼──────────┤
│ 71 │林佩伶│99年11月│劉姿秀  │2萬9,989元│詐騙集團成員於99年11│林佩伶警詢之證述│林李憶共同犯詐欺取財│
│    │      │14日19時│台灣銀行│          │月14日18時56分，自稱│（99年度偵字第52│罪，累犯，處有期徒刑│
│    │      │7分     │00000000│          │奇摩拍賣賣家去電林佩│54號卷三第207-20│拾月。扣案附表三之一│
│    │      │        │00000000│          │伶，詐稱購物付款流程│8頁）           │編號1至6、附表三之二│
│    │      │        │號帳戶  │          │錯誤，其後由另名成員│                │編號1、2、附表三之三│
│    │      ├────┼────┼─────┤佯稱為玉山銀行客服人│ATM交易明細表（9│編號1、2、附表三之四│
│    │      │99年11月│邱世鴻  │2萬3,998元│員去電要求林佩伶前往│9年度偵字第5254 │編號1、2之物、未扣案│
│    │      │15日17時│中華郵政│          │操作以取消扣款，林佩│號卷三第208頁背 │門號0000000000號行動│
│    │      │47分    │00000000│          │伶因而陷於錯誤，先後│面）            │電話（含SIM卡）壹支 │
│    │      │        │210001號│          │匯款兩筆至其指定帳戶│                │，均沒收。          │
│    │      │        │帳戶    │          │內，共遭詐欺53,987元│反詐騙專線紀錄表│                    │
│    │      │        │        │          │。                  │及帳戶個資檢視（│尤琮暉、邱奕哲、朱芳│
│    │      │        │        │          │                    │99年度偵字第5254│一共同犯詐欺取財罪，│
│    │      │        │        │          │                    │號卷四第142-143 │各處有期徒刑玖月。扣│
│    │      │        │        │          │                    │頁）            │案附表三之一編號1至6│
│    │      │        │        │          │                    │                │、附表三之二編號1、2│
│    │      │        │        │          │                    │受理詐騙帳戶通報│、附表三之三編號1、2│
│    │      │        │        │          │                    │警示表（99年度偵│、附表三之四編號1、2│
│    │      │        │        │          │                    │字第5254號卷三第│之物、未扣案門號    │
│    │      │        │        │          │                    │209頁）         │0000000000號行動電話│
│    │      │        │        │          │                    │                │（含SIM卡）壹支，均 │
│    │      │        │        │          │                    │劉姿秀台灣銀行00│沒收。              │
│    │      │        │        │          │                    │00000000000000號│                    │
│    │      │        │        │          │                    │帳戶資料（警卷高│                    │
│    │      │        │        │          │                    │市警鼓分偵字第09│                    │
│    │      │        │        │          │                    │00000000號卷第49│                    │
│    │      │        │        │          │                    │-50頁）         │                    │
│    │      │        │        │          │                    │.               │                    │
│    │      │        │        │          │                    │邱世鴻中華郵政00│                    │
│    │      │        │        │          │                    │000000000000號帳│                    │
│    │      │        │        │          │                    │戶資料（99年度偵│                    │
│    │      │        │        │          │                    │字第5254號卷六第│                    │
│    │      │        │        │          │                    │185-187頁）     │                    │
│    │      │        │        │          │                    │                │                    │
├──┼───┼────┼────┼─────┼──────────┼────────┼──────────┤
│ 72 │楊雅萍│99年11月│邱世鴻  │5元       │詐騙集團成員於99年11│楊雅萍警詢之證述│林李憶共同犯詐欺取財│
│    │      │15日17時│中華郵政│          │月15日17時許，假冒韓│（99年度偵字第52│罪，累犯，處有期徒刑│
│    │      │12分    │00000000│          │克潮流館工作人員去電│54號卷三第210-21│拾月。扣案附表三之一│
│    │      │        │210001號│          │楊雅萍，詐稱購物付款│1頁）           │編號1至6、附表三之二│
│    │      │        │帳戶    │          │流程錯誤，未取消即將│                │編號1、2、附表三之三│
│    │      ├────┼────┼─────┤按月扣款，並稱將會有│ATM交易明細表（9│編號1、2、附表三之四│
│    │      │99年11月│邱世鴻  │2萬9,987元│台灣銀行人員與其聯絡│9年度偵字第5254 │編號1、2之物、未扣案│
│    │      │15日17時│中華郵政│          │協助取消，並由另名成│號卷三第211頁背 │門號0000000000號行動│
│    │      │18分    │00000000│          │員佯稱台灣銀行人員去│面）            │電話（含SIM卡）壹支 │
│    │      │        │210001號│          │電，要求楊雅萍前往操│                │，均沒收。          │
│    │      │        │帳戶    │          │作以取消扣款，楊雅萍│反詐騙專線紀錄表│                    │
│    │      ├────┼────┼─────┤因而陷於錯誤，先後匯│及帳戶個資檢視（│尤琮暉、邱奕哲、朱芳│
│    │      │99年11月│郭秋池  │2萬9,987元│款三次至其指定帳戶內│99年度偵字第5254│一共同犯詐欺取財罪，│
│    │      │16日凌晨│彰化銀行│          │，共遭詐欺59,979 元 │號卷四第144-145 │各處有期徒刑玖月。扣│
│    │      │0時52分 │00000000│          │                    │頁）            │案附表三之一編號1至6│
│    │      │        │00000000│          │                    │                │、附表三之二編號1、2│
│    │      │        │號帳戶  │          │                    │受理詐騙帳戶通報│、附表三之三編號1、2│
│    │      │        │        │          │                    │警示表（99年度偵│、附表三之四編號1、2│
│    │      │        │        │          │                    │字第5254號卷三第│之物、未扣案門號    │
│    │      │        │        │          │                    │212頁）         │0000000000號行動電話│
│    │      │        │        │          │                    │                │（含SIM卡）壹支，均 │
│    │      │        │        │          │                    │邱世鴻中華郵政00│沒收。              │
│    │      │        │        │          │                    │000000000000號帳│                    │
│    │      │        │        │          │                    │戶資料（99年度偵│                    │
│    │      │        │        │          │                    │字第5254號卷六第│                    │
│    │      │        │        │          │                    │185-187頁）     │                    │
├──┼───┼────┼────┼─────┼──────────┼────────┼──────────┤
│ 73 │朱效緯│99年11月│陳迺莊  │2萬9,998元│詐騙集團成員於99年11│朱效緯警詢之證述│林李憶共同犯詐欺取財│
│    │      │16日17時│台北富邦├─────┤月16日16時47分，假冒│（99年度偵字第52│罪，累犯，處有期徒刑│
│    │      │50分    │商業銀行│1萬7,205元│中國信託人員去電朱效│54號卷三第213頁 │拾月。扣案附表三之一│
│    │      │        │00000000│          │緯，詐稱購物付款流程│）              │編號1至6、附表三之二│
│    │      │        │7028號帳│          │錯誤，誤增多筆訂單，│                │編號1、2、附表三之三│
│    │      │        │戶      │          │如不取消即將扣款，要│銀行帳戶存簿影本│編號1、2、附表三之四│
│    │      │        │        │          │求朱效緯前往操作以取│（99年度偵字第52│編號1、2之物、未扣案│
│    │      │        │        │          │消扣款，朱效緯因而陷│54號卷三第214-21│門號0000000000號行動│
│    │      │        │        │          │於錯誤，先後匯款兩次│5頁）           │電話（含SIM卡）壹支 │
│    │      │        │        │          │至其指定帳戶內，共遭│                │，均沒收。          │
│    │      │        │        │          │詐欺47,203元        │反詐騙專線紀錄表│                    │
│    │      │        │        │          │                    │及帳戶個資檢視（│尤琮暉、邱奕哲、朱芳│
│    │      │        │        │          │                    │99年度偵字第5254│一共同犯詐欺取財罪，│
│    │      │        │        │          │                    │號卷四第146-147 │各處有期徒刑玖月。扣│
│    │      │        │        │          │                    │頁）            │案附表三之一編號1至6│
│    │      │        │        │          │                    │                │、附表三之二編號1、2│
│    │      │        │        │          │                    │受理詐騙帳戶通報│、附表三之三編號1、2│
│    │      │        │        │          │                    │警示表（99年度偵│、附表三之四編號1、2│
│    │      │        │        │          │                    │字第5254號卷三第│之物、未扣案門號    │
│    │      │        │        │          │                    │215頁背面）     │0000000000號行動電話│
│    │      │        │        │          │                    │                │（含SIM卡）壹支，均 │
│    │      │        │        │          │                    │                │沒收。              │
├──┼───┼────┼────┼─────┼──────────┼────────┼──────────┤
│ 74 │藍志偉│99年11月│陳迺莊  │2萬1,998元│詐騙集團成員於99年11│藍志偉警詢之證述│林李憶共同犯詐欺取財│
│    │      │16日18時│台北富邦│          │月16日晚間，假冒韓克│（99年度偵字第52│罪，累犯，處有期徒刑│
│    │      │37分    │商業銀行│          │潮流店員去電藍志偉，│54號卷三第216頁 │拾月。扣案附表三之一│
│    │      │        │00000000│          │詐稱購物付款流程錯誤│）              │編號1至6、附表三之二│
│    │      │        │7028號帳│          │，未取消即將按月扣款│                │編號1、2、附表三之三│
│    │      │        │戶      │          │，其後由另名成員去電│ATM交易明細表（9│編號1、2、附表三之四│
│    │      │        │        │          │ 佯稱為台灣企銀專員 │9年度偵字第5254 │編號1、2之物、未扣案│
│    │      │        │        │          │ ，要求藍志偉前往操 │號卷三第217頁） │門號0000000000號行動│
│    │      │        │        │          │作以取消扣款，藍志偉│                │電話（含SIM卡）壹支 │
│    │      │        │        │          │因而陷於錯誤，匯款至│反詐騙專線紀錄表│，均沒收。          │
│    │      │        │        │          │其指定帳戶內，遭詐欺│及帳戶個資檢視（│                    │
│    │      │        │        │          │21,998元。          │99年度偵字第5254│尤琮暉、邱奕哲、朱芳│
│    │      │        │        │          │                    │號卷四第148-149 │一共同犯詐欺取財罪，│
│    │      │        │        │          │                    │頁）            │各處有期徒刑玖月。扣│
│    │      │        │        │          │                    │                │案附表三之一編號1至6│
│    │      │        │        │          │                    │受理詐騙帳戶通報│、附表三之二編號1、2│
│    │      │        │        │          │                    │警示表（99年度偵│、附表三之三編號1、2│
│    │      │        │        │          │                    │字第5254號卷三第│、附表三之四編號1、2│
│    │      │        │        │          │                    │217頁背面）     │之物、未扣案門號    │
│    │      │        │        │          │                    │                │0000000000號行動電話│
│    │      │        │        │          │                    │                │（含SIM卡）壹支，均 │
│    │      │        │        │          │                    │                │沒收。              │
├──┼───┼────┼────┼─────┼──────────┼────────┼──────────┤
│ 75 │白亞玉│99年11月│陳迺莊  │3,473元   │詐騙集團成員於99年11│白亞玉警詢之證述│林李憶共同犯詐欺取財│
│    │      │16日18時│台北富邦│          │月16日18時20分許，假│（99年度偵字第52│罪，累犯，處有期徒刑│
│    │      │42分    │商業銀行│          │冒梅露露拍賣人員去電│54號卷三第218-21│拾月。扣案附表三之一│
│    │      │        │00000000│          │白亞玉，詐稱購物付款│9頁）           │編號1至6、附表三之二│
│    │      │        │7028號帳│          │流程錯誤，未取消即將│                │編號1、2、附表三之三│
│    │      │        │戶      │          │按月扣款，並稱將會有│ATM交易明細表（9│編號1、2、附表三之四│
│    │      ├────┼────┼─────┤合作金庫人員與其聯絡│9年度偵字第5254 │編號1、2之物、未扣案│
│    │      │99年11月│潘正融  │7,439元   │協助取消，並由另名成│號卷三第219背面-│門號0000000000號行動│
│    │      │16日18時│中華郵政│          │員佯稱合作金庫人員去│220頁）         │電話（含SIM卡）壹支 │
│    │      │51分    │00000000│          │電，要求白亞玉前往操│                │，均沒收。          │
│    │      │        │130544號│          │作以取消扣款，白亞玉│反詐騙專線紀錄表│                    │
│    │      │        │帳戶    │          │因而陷於錯誤，先後匯│及帳戶個資檢視（│尤琮暉、邱奕哲、朱芳│
│    │      │        │        │          │款兩次至其指定帳戶內│99年度偵字第5254│一共同犯詐欺取財罪，│
│    │      │        │        │          │，共遭詐欺10,912 元 │號卷四第150-151 │各處有期徒刑玖月。扣│
│    │      │        │        │          │                    │頁）            │案附表三之一編號1至6│
│    │      │        │        │          │                    │                │、附表三之二編號1、2│
│    │      │        │        │          │                    │受理詐騙帳戶通報│、附表三之三編號1、2│
│    │      │        │        │          │                    │警示表（99年度偵│、附表三之四編號1、2│
│    │      │        │        │          │                    │字第5254號卷三第│之物、未扣案門號    │
│    │      │        │        │          │                    │220頁背面-22 1頁│0000000000號行動電話│
│    │      │        │        │          │                    │）              │（含SIM卡）壹支，均 │
│    │      │        │        │          │                    │                │沒收。              │
│    │      │        │        │          │                    │                │                    │
│    │      │        │        │          │                    │                │                    │
│    │      │        │        │          │                    │                │                    │
├──┼───┼────┼────┼─────┼──────────┼────────┼──────────┤
│ 76 │羅玉秋│99年11月│潘正融  │2萬9,982元│詐騙集團成員於99年11│羅玉秋警詢之證述│林李憶共同犯詐欺取財│
│    │      │16日18時│中華郵政│          │月16日17時許，假冒森│（99年度偵字第52│罪，累犯，處有期徒刑│
│    │      │51分    │00000000│          │森購物人員去電羅玉秋│54號卷三第222頁 │拾月。扣案附表三之一│
│    │      │        │130544號│          │，詐稱購物付款流程錯│）              │編號1至6、附表三之二│
│    │      │        │帳戶    │          │誤，未取消即將按月扣│                │編號1、2、附表三之三│
│    │      │        │        │          │款，並稱將會有國泰世│ATM交易明細表（9│編號1、2、附表三之四│
│    │      │        │        │          │華銀行人員與其聯絡協│9年度偵字第5254 │編號1、2之物、未扣案│
│    │      │        │        │          │助取消，並由另名成員│號卷三第223頁） │門號0000000000號行動│
│    │      │        │        │          │佯稱國泰世華銀行人員│                │電話（含SIM卡）壹支 │
│    │      │        │        │          │去電，要求羅玉秋前往│反詐騙專線紀錄表│，均沒收。          │
│    │      │        │        │          │操作以取消扣款，羅玉│及帳戶個資檢視（│                    │
│    │      │        │        │          │秋因而陷於錯誤，先後│99年度偵字第5254│尤琮暉、邱奕哲、朱芳│
│    │      │        │        │          │匯款兩次至其指定帳戶│號卷四第152-153 │一共同犯詐欺取財罪，│
│    │      │        │        │          │內，共遭詐欺29,9  82│頁）            │各處有期徒刑玖月。扣│
│    │      │        │        │          │元                  │                │案附表三之一編號1至6│
│    │      │        │        │          │                    │受理詐騙帳戶通報│、附表三之二編號1、2│
│    │      │        │        │          │                    │警示表（99年度偵│、附表三之三編號1、2│
│    │      │        │        │          │                    │字第5254號卷三第│、附表三之四編號1、2│
│    │      │        │        │          │                    │223頁背面）     │之物、未扣案門號    │
│    │      │        │        │          │                    │                │0000000000號行動電話│
│    │      │        │        │          │                    │                │（含SIM卡）壹支，均 │
│    │      │        │        │          │                    │                │沒收。              │
├──┼───┼────┼────┼─────┼──────────┼────────┼──────────┤
│ 77 │黃秋容│99年11月│胡哲瑋  │4,012元   │詐騙集團成員於99年11│黃秋容警詢之證述│林李憶共同犯詐欺取財│
│    │      │16日18時│中華郵政│          │月16日17時54分，假冒│（99年度偵字第52│罪，累犯，處有期徒刑│
│    │      │33分    │00000000│          │奇摩拍賣人員去電黃秋│54號卷三第224頁 │拾月。扣案附表三之一│
│    │      │        │177872號│          │容，詐稱銀行作業流程│）              │編號1至6、附表三之二│
│    │      │        │帳戶    │          │錯誤，未取消即將按月│                │編號1、2、附表三之三│
│    │      ├────┼────┼─────┤扣款，並稱將會有銀行│ATM交易明細表（9│編號1、2、附表三之四│
│    │      │99年11月│潘正融  │2萬9,989元│人員與其聯絡協助取消│9年度偵字第5254 │編號1、2之物、未扣案│
│    │      │16日18時│中華郵政│          │，並由另名成員佯稱銀│號卷三第225頁背 │門號0000000000號行動│
│    │      │58分    │00000000│          │行人員去電，要求黃秋│面）            │電話（含SIM卡）壹支 │
│    │      │        │130544號│          │容前往操作以取消扣款│                │，均沒收。          │
│    │      │        │帳戶    │          │，黃秋容因而陷於錯誤│                │                    │
│    │      │        │        │          │，先後匯款兩次至其指│反詐騙專線紀錄表│尤琮暉、邱奕哲、朱芳│
│    │      │        │        │          │定帳戶內，共遭詐欺  │及帳戶個資檢視（│一共同犯詐欺取財罪，│
│    │      │        │        │          │34,001元            │99年度偵字第5254│各處有期徒刑玖月。扣│
│    │      │        │        │          │                    │號卷四第154-155 │案附表三之一編號1至6│
│    │      │        │        │          │                    │頁）            │、附表三之二編號1、2│
│    │      │        │        │          │                    │                │、附表三之三編號1、2│
│    │      │        │        │          │                    │受理詐騙帳戶通報│、附表三之四編號1、2│
│    │      │        │        │          │                    │警示表（99年度偵│之物、未扣案門號    │
│    │      │        │        │          │                    │字第5254號卷三第│0000000000號行動電話│
│    │      │        │        │          │                    │225頁）         │（含SIM卡）壹支，均 │
│    │      │        │        │          │                    │                │沒收。              │
├──┼───┼────┼────┼─────┼──────────┼────────┼──────────┤
│ 78 │高儷瑛│99年11月│陳冠宇  │2萬9,998元│詐騙集團成員於99年11│高儷瑛警詢之證述│林李憶共同犯詐欺取財│
│    │      │17日20時│台灣銀行│          │月17日19時01分，假冒│（99年度偵字第52│罪，累犯，處有期徒刑│
│    │      │許      │00000000│          │奇摩拍賣客服人員去電│54號卷三第226頁 │拾月。扣案附表三之一│
│    │      │        │5533號帳│          │高儷瑛，詐稱購物付款│）              │編號1至6、附表三之二│
│    │      │        │戶      │          │流程錯誤，未取消即將│                │編號1、2、附表三之三│
│    │      │        │        │          │按月扣款，並稱將會有│銀行帳戶存簿影本│編號1、2、附表三之四│
│    │      │        │        │          │合作金庫人員與其聯絡│（99年度偵字第52│編號1、2之物、未扣案│
│    │      │        │        │          │協助取消，並由另名成│54號卷三第227頁 │門號0000000000號行動│
│    │      │        │        │          │員佯稱合作金庫人員去│）              │電話（含SIM卡）壹支 │
│    │      │        │        │          │電，要求高儷瑛前往操│                │，均沒收。          │
│    │      │        │        │          │作以取消扣款，高儷瑛│反詐騙專線紀錄表│                    │
│    │      │        │        │          │因而陷於錯誤，匯款至│及帳戶個資檢視（│尤琮暉、邱奕哲、朱芳│
│    │      │        │        │          │其指定帳戶內，共遭詐│99年度偵字第5254│一共同犯詐欺取財罪，│
│    │      │        │        │          │欺29,998元          │號卷四第156-157 │各處有期徒刑玖月。扣│
│    │      │        │        │          │                    │頁）            │案附表三之一編號1至6│
│    │      │        │        │          │                    │                │、附表三之二編號1、2│
│    │      │        │        │          │                    │受理詐騙帳戶通報│、附表三之三編號1、2│
│    │      │        │        │          │                    │警示表（99年度偵│、附表三之四編號1、2│
│    │      │        │        │          │                    │字第5254號卷三第│之物、未扣案門號    │
│    │      │        │        │          │                    │227頁背面）     │0000000000號行動電話│
│    │      │        │        │          │                    │                │（含SIM卡）壹支，均 │
│    │      │        │        │          │                    │陳冠宇台灣銀行07│沒收。              │
│    │      │        │        │          │                    │0000000000號帳戶│                    │
│    │      │        │        │          │                    │資料（99年度偵字│                    │
│    │      │        │        │          │                    │第5254號卷八第11│                    │
│    │      │        │        │          │                    │-14背面頁）     │                    │
│    │      │        │        │          │                    │                │                    │
├──┼───┼────┼────┼─────┼──────────┼────────┼──────────┤
│ 79 │蔡光胤│99年11月│唐復聖  │8,998元   │詐騙集團成員於99年11│蔡光胤警詢之證述│林李憶共同犯詐欺取財│
│    │      │17日19時│中華郵政│          │月17日18時30分，假冒│（99年度偵字第52│罪，累犯，處有期徒刑│
│    │      │38分許  │00000000│          │奇摩拍賣客服人員去電│54號卷三第228頁 │拾月。扣案附表三之一│
│    │      │        │560591號│          │蔡光胤，詐稱購物付款│）              │編號1至6、附表三之二│
│    │      │        │帳戶    │          │流程錯誤，未取消即將│                │編號1、2、附表三之三│
│    │      │        │        │          │按月扣款，後由另名成│ATM交易明細表（9│編號1、2、附表三之四│
│    │      │        │        │          │員佯稱農會人員去電，│9年度偵字第5254 │編號1、2之物、未扣案│
│    │      │        │        │          │要求蔡光胤前往操作以│號卷三第229頁） │門號0000000000號行動│
│    │      │        │        │          │取消扣款，蔡光胤因而│                │電話（含SIM卡）壹支 │
│    │      │        │        │          │陷於錯誤，匯款至其指│反詐騙專線紀錄表│，均沒收。          │
│    │      │        │        │          │定帳戶內，共遭詐欺  │及帳戶個資檢視（│                    │
│    │      │        │        │          │8,998元             │99年度偵字第5254│尤琮暉、邱奕哲、朱芳│
│    │      │        │        │          │                    │號卷四第158-159 │一共同犯詐欺取財罪，│
│    │      │        │        │          │                    │頁）            │各處有期徒刑玖月。扣│
│    │      │        │        │          │                    │                │案附表三之一編號1至6│
│    │      │        │        │          │                    │受理詐騙帳戶通報│、附表三之二編號1、2│
│    │      │        │        │          │                    │警示表（99年度偵│、附表三之三編號1、2│
│    │      │        │        │          │                    │字第5254號卷三第│、附表三之四編號1、2│
│    │      │        │        │          │                    │229頁背面）     │之物、未扣案門號    │
│    │      │        │        │          │                    │                │0000000000號行動電話│
│    │      │        │        │          │                    │                │（含SIM卡）壹支，均 │
│    │      │        │        │          │                    │唐復聖中華郵政03│沒收。              │
│    │      │        │        │          │                    │000000000000號帳│                    │
│    │      │        │        │          │                    │戶資料（99年度偵│                    │
│    │      │        │        │          │                    │字第5254號卷十第│                    │
│    │      │        │        │          │                    │8-10頁）        │                    │
│    │      │        │        │          │                    │                │                    │
├──┼───┼────┼────┼─────┼──────────┼────────┼──────────┤
│ 80 │陳珮琳│99年11月│毛志文  │7,029元   │詐騙集團成員於99年11│陳珮琳警詢之證述│林李憶共同犯詐欺取財│
│    │      │19日21時│安泰商業│          │月19日20時47分，假冒│（99年度偵字第52│罪，累犯，處有期徒刑│
│    │      │23分    │銀行    │          │森森購物人員去電陳珮│54號卷三第230-23│拾月。扣案附表三之一│
│    │      │        │00000000│          │琳，詐稱購物付款流程│1頁）           │編號1至6、附表三之二│
│    │      │        │327500號│          │錯誤，未取消即將按月│                │編號1、2、附表三之三│
│    │      │        │帳戶    │          │扣款，後由另名成員佯│ATM交易明細表（9│編號1、2、附表三之四│
│    │      │        │        │          │稱合作金庫人員去電，│9年度偵字第5254 │編號1、2之物、未扣案│
│    │      │        │        │          │要求陳珮琳前往操作以│號卷三第231頁背 │門號0000000000號行動│
│    │      │        │        │          │取消扣款，陳珮琳因而│面）            │電話（含SIM卡）壹支 │
│    │      │        │        │          │陷於錯誤，匯款至其指│                │，均沒收。          │
│    │      │        │        │          │定帳戶內，共遭詐欺  │反詐騙專線紀錄表│                    │
│    │      │        │        │          │7,029元             │及帳戶個資檢視（│尤琮暉、邱奕哲、朱芳│
│    │      │        │        │          │                    │99年度偵字第5254│一共同犯詐欺取財罪，│
│    │      │        │        │          │                    │號卷四第160-161 │各處有期徒刑玖月。扣│
│    │      │        │        │          │                    │頁）            │案附表三之一編號1至6│
│    │      │        │        │          │                    │                │、附表三之二編號1、2│
│    │      │        │        │          │                    │受理詐騙帳戶通報│、附表三之三編號1、2│
│    │      │        │        │          │                    │警示表（99年度偵│、附表三之四編號1、2│
│    │      │        │        │          │                    │字第5254號卷三第│之物、未扣案門號    │
│    │      │        │        │          │                    │232頁）         │0000000000號行動電話│
│    │      │        │        │          │                    │                │（含SIM卡）壹支，均 │
│    │      │        │        │          │                    │毛志文安泰商業銀│沒收。              │
│    │      │        │        │          │                    │行00000000000000│                    │
│    │      │        │        │          │                    │號帳戶資料（99年│                    │
│    │      │        │        │          │                    │度偵字第5254號卷│                    │
│    │      │        │        │          │                    │八第27-37頁）   │                    │
│    │      │        │        │          │                    │                │                    │
├──┼───┼────┼────┼─────┼──────────┼────────┼──────────┤
│ 81 │陳岱儀│99年11月│毛志文  │2萬9,989元│詐騙集團成員於99年11│陳岱儀警詢之證述│林李憶共同犯詐欺取財│
│    │      │19日19時│安泰商業│          │月19日18時15分，假冒│（99年度偵字第52│罪，累犯，處有期徒刑│
│    │      │30分    │銀行    │          │購物網站人員去電陳岱│54號卷三第233頁 │拾月。扣案附表三之一│
│    │      │        │00000000│          │儀，詐稱購物付款流程│）              │編號1至6、附表三之二│
│    │      │        │327500號│          │錯誤，未取消即將按月│                │編號1、2、附表三之三│
│    │      │        │帳戶    │          │扣款，並稱將會有郵局│ATM交易明細表（9│編號1、2、附表三之四│
│    │      ├────┼────┼─────┤人員與其聯絡協助取消│9年度偵字第5254 │編號1、2之物、未扣案│
│    │      │99年11月│許志緯  │10萬元    │，並由另名成員佯稱郵│號卷三第234頁） │門號0000000000號行動│
│    │      │19日晚間│彰化銀行│          │局人員去電，要求陳岱│                │電話（含SIM卡）壹支 │
│    │      │        │00000000│          │儀前往操作以取消扣款│反詐騙專線紀錄表│，均沒收。          │
│    │      │        │684600號│          │，陳岱儀因而陷於錯誤│及帳戶個資檢視（│                    │
│    │      │        │帳戶    │          │，先後匯款、現金存款│99年度偵字第5254│尤琮暉、邱奕哲、朱芳│
│    │      │        │        │          │至其指定帳戶內，共遭│號卷四第162-163 │一共同犯詐欺取財罪，│
│    │      │        │        │          │詐欺129,989元       │頁）            │各處有期徒刑玖月。扣│
│    │      │        │        │          │                    │                │案附表三之一編號1至6│
│    │      │        │        │          │                    │受理詐騙帳戶通報│、附表三之二編號1、2│
│    │      │        │        │          │                    │警示表（99年度偵│、附表三之三編號1、2│
│    │      │        │        │          │                    │字第5254號卷三第│、附表三之四編號1、2│
│    │      │        │        │          │                    │234頁背面）     │之物、未扣案門號    │
│    │      │        │        │          │                    │                │0000000000號行動電話│
│    │      │        │        │          │                    │毛志文安泰商業銀│（含SIM卡）壹支，均 │
│    │      │        │        │          │                    │行00000000000000│沒收。              │
│    │      │        │        │          │                    │號帳戶資料（99年│                    │
│    │      │        │        │          │                    │度偵字第5254號卷│                    │
│    │      │        │        │          │                    │八第27-37頁）   │                    │
│    │      │        │        │          │                    │                │                    │
│    │      │        │        │          │                    │                │                    │
├──┼───┼────┼────┼─────┼──────────┼────────┼──────────┤
│ 82 │吳俊達│99年11月│毛志文  │1萬5,999元│詐騙集團成員於99年11│吳俊達警詢之證述│林李憶共同犯詐欺取財│
│    │      │19日晚間│安泰商業│          │月19日19時12分，假冒│（99年度偵字第52│罪，累犯，處有期徒刑│
│    │      │        │銀行    │          │奇摩拍賣賣家去電吳俊│54號卷三第235頁 │拾月。扣案附表三之一│
│    │      │        │00000000│          │達，詐稱購物付款流程│）              │編號1至6、附表三之二│
│    │      │        │327500號│          │錯誤，未取消即將按月│                │編號1、2、附表三之三│
│    │      │        │帳戶    │          │扣款，並請提供金融機│銀行帳戶存簿影本│編號1、2、附表三之四│
│    │      │        │        │          │構客服人員電話將協助│（99年度偵字第52│編號1、2之物、未扣案│
│    │      │        │        │          │取消，其後由另名成員│54號卷三第236頁 │門號0000000000號行動│
│    │      │        │        │          │去電佯稱為聯邦銀行人│）              │電話（含SIM卡）壹支 │
│    │      │        │        │          │員，要求吳俊達前往操│                │，均沒收。          │
│    │      │        │        │          │作以取消扣款，吳俊達│反詐騙專線紀錄表│                    │
│    │      │        │        │          │因而陷於錯誤，匯款至│及帳戶個資檢視（│尤琮暉、邱奕哲、朱芳│
│    │      │        │        │          │其指定帳戶內，遭詐欺│99年度偵字第5254│一共同犯詐欺取財罪，│
│    │      │        │        │          │15,999元。          │號卷四第164-165 │各處有期徒刑玖月。扣│
│    │      │        │        │          │                    │頁）            │案附表三之一編號1至6│
│    │      │        │        │          │                    │                │、附表三之二編號1、2│
│    │      │        │        │          │                    │受理詐騙帳戶通報│、附表三之三編號1、2│
│    │      │        │        │          │                    │警示表（99年度偵│、附表三之四編號1、2│
│    │      │        │        │          │                    │字第5254號卷三第│之物、未扣案門號    │
│    │      │        │        │          │                    │237頁）         │0000000000號行動電話│
│    │      │        │        │          │                    │                │（含SIM卡）壹支，均 │
│    │      │        │        │          │                    │毛志文安泰商業銀│沒收。              │
│    │      │        │        │          │                    │行00000000000000│                    │
│    │      │        │        │          │                    │號帳戶資料（99年│                    │
│    │      │        │        │          │                    │度偵字第5254號卷│                    │
│    │      │        │        │          │                    │八第27-37頁）   │                    │
├──┼───┼────┼────┼─────┼──────────┼────────┼──────────┤
│ 83 │連振凱│99年11月│王櫻蒨  │9萬9,000元│詐騙集團成員於99年11│連振凱警詢之證述│林李憶共同犯詐欺取財│
│    │      │19日18時│第一商業│          │月19日17時許，假冒購│（99年度偵字第52│罪，累犯，處有期徒刑│
│    │      │        │銀行    ├─────┤物網站客服人員去電連│54號卷三第238頁 │拾月。扣案附表三之一│
│    │      │        │00000000│1,000元   │振凱，詐稱購物付款流│）              │編號1至6、附表三之二│
│    │      │        │151號帳 │          │程錯誤，未取消即將按│                │編號1、2、附表三之三│
│    │      │        │戶      │          │月扣款，其後由另名成│ATM交易明細表（9│編號1、2、附表三之四│
│    │      ├────┼────┼─────┤員去電佯稱為銀行人員│9年度偵字第5254 │編號1、2之物、未扣案│
│    │      │99年11月│毛志文  │2萬9,989元│，要求連振凱前往操作│號卷三第239頁） │門號0000000000號行動│
│    │      │19日18時│安泰商業│          │以取消扣款，連振凱因│                │電話（含SIM卡）壹支 │
│    │      │50分    │銀行    │          │而陷於錯誤，先後匯款│反詐騙專線紀錄表│，均沒收。          │
│    │      │        │00000000│          │三次至其指定帳戶內，│及帳戶個資檢視（│                    │
│    │      │        │327500號│          │遭詐欺129,989元。   │99年度偵字第5254│尤琮暉、邱奕哲、朱芳│
│    │      │        │帳戶    │          │                    │號卷四第166-167 │一共同犯詐欺取財罪，│
│    │      │        │        │          │                    │頁）            │各處有期徒刑玖月。扣│
│    │      │        │        │          │                    │                │案附表三之一編號1至6│
│    │      │        │        │          │                    │受理詐騙帳戶通報│、附表三之二編號1、2│
│    │      │        │        │          │                    │警示表（99年度偵│、附表三之三編號1、2│
│    │      │        │        │          │                    │字第5254號卷三第│、附表三之四編號1、2│
│    │      │        │        │          │                    │240頁）         │之物、未扣案門號    │
│    │      │        │        │          │                    │                │0000000000號行動電話│
│    │      │        │        │          │                    │毛志文安泰商業銀│（含SIM卡）壹支，均 │
│    │      │        │        │          │                    │行00000000000000│沒收。              │
│    │      │        │        │          │                    │號帳戶資料（99年│                    │
│    │      │        │        │          │                    │度偵字第5254號卷│                    │
│    │      │        │        │          │                    │八第27-37頁）   │                    │
├──┼───┼────┼────┼─────┼──────────┼────────┼──────────┤
│ 84 │馬勇智│99年11月│洪仕學  │2萬0,154元│詐騙集團成員於99年11│馬勇智警詢之證述│林李憶共同犯詐欺取財│
│    │      │20日15時│華南商業│          │月20日，假冒奇摩拍賣│（99年度偵字第52│罪，累犯，處有期徒刑│
│    │      │23分    │銀行    │          │賣家人員去電馬勇智，│54號卷三第241-24│拾月。扣案附表三之一│
│    │      │        │00000000│          │詐稱購物付款流程錯誤│2頁）           │編號1至6、附表三之二│
│    │      │        │3233號帳│          │，未取消即將按月扣款│                │編號1、2、附表三之三│
│    │      │        │戶      │          │，其後由另名成員去電│ATM交易明細表（9│編號1、2、附表三之四│
│    │      │        │        │          │佯稱為第一銀行人員，│9年度偵字第5254 │編號1、2之物、未扣案│
│    │      │        │        │          │要求馬勇智前往操作以│號卷三第243頁） │門號0000000000號行動│
│    │      │        │        │          │取消扣款，馬勇智因而│                │電話（含SIM卡）壹支 │
│    │      │        │        │          │陷於錯誤，匯款至其指│反詐騙專線紀錄表│，均沒收。          │
│    │      │        │        │          │定帳戶內，遭詐欺20，│及帳戶個資檢視（│                    │
│    │      │        │        │          │154元。             │99年度偵字第5254│尤琮暉、邱奕哲、朱芳│
│    │      │        │        │          │                    │號卷四第168-169 │一共同犯詐欺取財罪，│
│    │      │        │        │          │                    │頁）            │各處有期徒刑玖月。扣│
│    │      │        │        │          │                    │                │案附表三之一編號1至6│
│    │      │        │        │          │                    │受理詐騙帳戶通報│、附表三之二編號1、2│
│    │      │        │        │          │                    │警示表（99年度偵│、附表三之三編號1、2│
│    │      │        │        │          │                    │字第5254號卷三第│、附表三之四編號1、2│
│    │      │        │        │          │                    │244-245頁）     │之物、未扣案門號    │
│    │      │        │        │          │                    │                │0000000000號行動電話│
│    │      │        │        │          │                    │                │（含SIM卡）壹支，均 │
│    │      │        │        │          │                    │                │沒收。              │
├──┼───┼────┼────┼─────┼──────────┼────────┼──────────┤
│ 85 │鄭安琇│99年11月│洪仕學  │2萬9,987元│詐騙集團成員於99年11│鄭安琇警詢之證述│林李憶共同犯詐欺取財│
│    │      │20日下午│華南商業│          │月20日14時45分，假冒│（99年度偵字第52│罪，累犯，處有期徒刑│
│    │      │        │銀行    │          │奇摩拍賣人員去電鄭安│54號卷三第246-24│拾月。扣案附表三之一│
│    │      │        │00000000│          │琇，詐稱購物付款流程│7頁）           │編號1至6、附表三之二│
│    │      │        │3233號帳│          │錯誤，未取消即將按月│                │編號1、2、附表三之三│
│    │      │        │戶      │          │扣款，並請提供金融機│ATM交易明細表（9│編號1、2、附表三之四│
│    │      ├────┼────┼─────┤構客服人員電話將協助│9年度偵字第5254 │編號1、2之物、未扣案│
│    │      │99年11月│林世國  │10萬元    │取消，其後由另名成員│號卷三第247頁背 │門號0000000000號行動│
│    │      │20日16時│渣打銀行├─────┤去電佯稱為台北富邦銀│面）            │電話（含SIM卡）壹支 │
│    │      │30分許  │00000000│9萬3,000元│行人員，要求鄭安琇前│                │，均沒收。          │
│    │      │        │290446號│          │往操作以取消扣款，鄭│反詐騙專線紀錄表│                    │
│    │      │        │帳戶    │          │安琇因而陷於錯誤，先│及帳戶個資檢視（│尤琮暉、邱奕哲、朱芳│
│    │      │        │        │          │後匯款三次至其指定帳│99年度偵字第5254│一共同犯詐欺取財罪，│
│    │      │        │        │          │戶內，遭詐欺222,987 │號卷四第170-171 │各處有期徒刑玖月。扣│
│    │      │        │        │          │元。                │頁）            │案附表三之一編號1至6│
│    │      │        │        │          │                    │                │、附表三之二編號1、2│
│    │      │        │        │          │                    │                │、附表三之三編號1、2│
│    │      │        │        │          │                    │受理詐騙帳戶通報│、附表三之四編號1、2│
│    │      │        │        │          │                    │警示表（99年度偵│之物、未扣案門號    │
│    │      │        │        │          │                    │字第5254號卷三第│0000000000號行動電話│
│    │      │        │        │          │                    │248頁）         │（含SIM卡）壹支，均 │
│    │      │        │        │          │                    │                │沒收。              │
├──┼───┼────┼────┼─────┼──────────┼────────┼──────────┤
│ 86 │謝宇勝│99年11月│洪仕學  │2,998元   │詐騙集團成員於99年11│謝宇勝警詢之證述│林李憶共同犯詐欺取財│
│    │      │20日15時│華南商業│          │月20日14時，假冒網路│（99年度偵字第52│罪，累犯，處有期徒刑│
│    │      │45分    │銀行    │          │拍賣賣家去電謝宇勝，│54號卷三第249頁 │拾月。扣案附表三之一│
│    │      │        │00000000│          │詐稱購物付款流程錯誤│）              │編號1至6、附表三之二│
│    │      │        │3233號帳│          │，未取消即將按月扣款│                │編號1、2、附表三之三│
│    │      │        │戶      │          │，要求謝宇勝前往操作│ATM交易明細表（9│編號1、2、附表三之四│
│    │      ├────┼────┼─────┤以取消扣款，謝宇勝因│9年度偵字第5254 │編號1、2之物、未扣案│
│    │      │99年11月│何迎家  │1萬0,315元│而陷於錯誤，先後匯款│號卷三第250頁） │門號0000000000號行動│
│    │      │20日16時│中華郵政│          │兩次匯款至其指定帳戶│                │電話（含SIM卡）壹支 │
│    │      │23分    │00000000│          │內，共遭詐欺13,313元│反詐騙專線紀錄表│，均沒收。          │
│    │      │        │348842號│          │                    │及帳戶個資檢視（│                    │
│    │      │        │帳戶    │          │                    │99年度偵字第5254│尤琮暉、邱奕哲、朱芳│
│    │      │        │        │          │                    │號卷四第172-173 │一共同犯詐欺取財罪，│
│    │      │        │        │          │                    │頁）            │各處有期徒刑玖月。扣│
│    │      │        │        │          │                    │                │案附表三之一編號1至6│
│    │      │        │        │          │                    │受理詐騙帳戶通報│、附表三之二編號1、2│
│    │      │        │        │          │                    │警示表（99年偵字│、附表三之三編號1、2│
│    │      │        │        │          │                    │第5254號卷三第  │、附表三之四編號1、2│
│    │      │        │        │          │                    │250背面-251頁） │之物、未扣案門號    │
│    │      │        │        │          │                    │                │0000000000號行動電話│
│    │      │        │        │          │                    │                │（含SIM卡）壹支，均 │
│    │      │        │        │          │                    │                │沒收。              │
├──┼───┼────┼────┼─────┼──────────┼────────┼──────────┤
│ 87 │姚瓊理│99年11月│洪仕學  │9,999元   │詐騙集團成員於99年11│姚瓊理警詢之證述│林李憶共同犯詐欺取財│
│    │      │20日下午│華南商業│          │月20日14時許，假冒奇│（99年度偵字第52│罪，累犯，處有期徒刑│
│    │      │        │銀行    │          │摩拍賣賣家萬黏大樓員│54號卷三第252頁 │拾月。扣案附表三之一│
│    │      │        │00000000│          │工去電姚瓊理，詐稱購│）              │編號1至6、附表三之二│
│    │      │        │3233號帳│          │物付款流程錯誤，未取│                │編號1、2、附表三之三│
│    │      │        │戶      │          │消即將按月扣款，並稱│反詐騙專線紀錄表│編號1、2、附表三之四│
│    │      │        │        │          │將會有郵局人員與其聯│及帳戶個資檢視（│編號1、2之物、未扣案│
│    │      │        │        │          │絡協助取消，並由另名│99年度偵字第5254│門號0000000000號行動│
│    │      │        │        │          │成員佯稱郵局人員去電│號卷四第174-175 │電話（含SIM卡）壹支 │
│    │      │        │        │          │，要求姚瓊理前往操作│頁）            │，均沒收。          │
│    │      │        │        │          │以取消扣款，姚瓊理因│                │                    │
│    │      │        │        │          │而陷於錯誤，匯款至其│受理詐騙帳戶通報│尤琮暉、邱奕哲、朱芳│
│    │      │        │        │          │指定帳戶內，共遭詐欺│警示表（99年偵字│一共同犯詐欺取財罪，│
│    │      │        │        │          │9,999元             │第5254號卷三第  │各處有期徒刑玖月。扣│
│    │      │        │        │          │                    │253頁）         │案附表三之一編號1至6│
│    │      │        │        │          │                    │                │、附表三之二編號1、2│
│    │      │        │        │          │                    │                │、附表三之三編號1、2│
│    │      │        │        │          │                    │                │、附表三之四編號1、2│
│    │      │        │        │          │                    │                │之物、未扣案門號    │
│    │      │        │        │          │                    │                │0000000000號行動電話│
│    │      │        │        │          │                    │                │（含SIM卡）壹支，均 │
│    │      │        │        │          │                    │                │沒收。              │
├──┼───┼────┼────┼─────┼──────────┼────────┼──────────┤
│ 88 │賴傳昇│99年11月│洪仕學  │5,403元   │詐騙集團成員於99年11│賴傳昇警詢之證述│林李憶共同犯詐欺取財│
│    │      │20日16時│華南商業│          │月20日15時28分，假冒│（99年度偵字第52│罪，累犯，處有期徒刑│
│    │      │2分     │銀行    │          │奇摩網拍客服人員去電│54號卷三第254頁 │拾月。扣案附表三之一│
│    │      │        │00000000│          │賴傳昇，詐稱購物付款│）              │編號1至6、附表三之二│
│    │      │        │3233號帳│          │流程錯誤，未取消即將│                │編號1、2、附表三之三│
│    │      │        │戶      │          │按月扣款，要求賴傳昇│ATM交易明細表（9│編號1、2、附表三之四│
│    │      │        │        │          │前往操作以取消扣款，│9年度偵字第5254 │編號1、2之物、未扣案│
│    │      │        │        │          │賴傳昇因而陷於錯誤，│號卷三第255頁） │門號0000000000號行動│
│    │      │        │        │          │匯款至其指定帳戶內，│                │電話（含SIM卡）壹支 │
│    │      │        │        │          │遭詐欺5,403元       │反詐騙專線紀錄表│，均沒收。          │
│    │      │        │        │          │                    │及帳戶個資檢視（│                    │
│    │      │        │        │          │                    │99年度偵字第5254│尤琮暉、邱奕哲、朱芳│
│    │      │        │        │          │                    │號卷四第176-177 │一共同犯詐欺取財罪，│
│    │      │        │        │          │                    │頁）            │各處有期徒刑玖月。扣│
│    │      │        │        │          │                    │                │案附表三之一編號1至6│
│    │      │        │        │          │                    │受理詐騙帳戶通報│、附表三之二編號1、2│
│    │      │        │        │          │                    │警示表（99年偵字│、附表三之三編號1、2│
│    │      │        │        │          │                    │第5254號卷三第  │、附表三之四編號1、2│
│    │      │        │        │          │                    │255頁背面）     │之物、未扣案門號    │
│    │      │        │        │          │                    │                │0000000000號行動電話│
│    │      │        │        │          │                    │                │（含SIM卡）壹支，均 │
│    │      │        │        │          │                    │                │沒收。              │
├──┼───┼────┼────┼─────┼──────────┼────────┼──────────┤
│ 89 │邱欣怡│99年11月│洪仕學  │2萬9,989元│詐騙集團成員於99年11│邱欣怡警詢之證述│林李憶共同犯詐欺取財│
│    │      │20日14時│華南商業│          │月20日14時13分，假冒│（99年度偵字第52│罪，累犯，處有期徒刑│
│    │      │40分    │銀行    │          │郵局人員去電邱欣怡，│54號卷三第256-25│拾月。扣案附表三之一│
│    │      │        │00000000│          │詐稱遭可能遭賣家不當│7頁）           │編號1至6、附表三之二│
│    │      │        │3233號帳│          │扣款，要回沖款項給他│                │編號1、2、附表三之三│
│    │      │        │戶      │          │，要求邱欣怡前往操作│ATM交易明細表（9│編號1、2、附表三之四│
│    │      │        │        │          │以回沖款項，邱欣怡因│9年度偵字第5254 │編號1、2之物、未扣案│
│    │      │        │        │          │而陷於錯誤，匯款至其│號卷三第257頁背 │門號0000000000號行動│
│    │      │        │        │          │指定帳戶內，遭詐欺29│面）            │電話（含SIM卡）壹支 │
│    │      │        │        │          │,989元              │                │，均沒收。          │
│    │      │        │        │          │                    │反詐騙專線紀錄表│                    │
│    │      │        │        │          │                    │及帳戶個資檢視（│尤琮暉、邱奕哲、朱芳│
│    │      │        │        │          │                    │99年度偵字第5254│一共同犯詐欺取財罪，│
│    │      │        │        │          │                    │號卷四第178-179 │各處有期徒刑玖月。扣│
│    │      │        │        │          │                    │頁）            │案附表三之一編號1至6│
│    │      │        │        │          │                    │                │、附表三之二編號1、2│
│    │      │        │        │          │                    │受理詐騙帳戶通報│、附表三之三編號1、2│
│    │      │        │        │          │                    │警示表（99年偵字│、附表三之四編號1、2│
│    │      │        │        │          │                    │第5254號卷三第  │之物、未扣案門號    │
│    │      │        │        │          │                    │258頁）         │0000000000號行動電話│
│    │      │        │        │          │                    │                │（含SIM卡）壹支，均 │
│    │      │        │        │          │                    │報案資料（99年度│沒收。              │
│    │      │        │        │          │                    │偵字第5254號卷三│                    │
│    │      │        │        │          │                    │第258頁背面）   │                    │
│    │      │        │        │          │                    │                │                    │
├──┼───┼────┼────┼─────┼──────────┼────────┼──────────┤
│ 90 │許秉庠│99年11月│曾啟正  │2萬9,989元│詐騙集團成員於99年11│許秉庠警詢之證述│林李憶共同犯詐欺取財│
│    │      │18日22時│國泰世華│          │月18日21時33分，假冒│（99年度偵字第52│罪，累犯，處有期徒刑│
│    │      │9分     │商業銀行│          │奇摩拍賣賣家去電許秉│54號卷三第259-26│拾月。扣案附表三之一│
│    │      │        │00000000│          │庠，詐稱購物付款流程│0頁）           │編號1至6、附表三之二│
│    │      │        │0731號帳│          │錯誤，未取消即將按月│                │編號1、2、附表三之三│
│    │      │        │戶      │          │扣款，並請提供金融  │ATM交易明細表（9│編號1、2、附表三之四│
│    │      ├────┼────┼─────┤機構客服人員電話將協│9年度偵字第5254 │編號1、2之物、未扣案│
│    │      │99年11月│陳萬來  │9萬9,000元│助取消，其後由另名成│號卷三第260頁背 │門號0000000000號行動│
│    │      │18日23時│第一商業│          │員去電佯稱為陽信銀行│面）            │電話（含SIM卡）壹支 │
│    │      │2分     │銀行    │          │人員，要求許秉庠前往│                │，均沒收。          │
│    │      ├────┤00000000├─────┤操作以取消扣款，許秉│反詐騙專線紀錄表│                    │
│    │      │99年11月│421號帳 │1,000元   │庠因而陷於錯誤，先後│及帳戶個資檢視（│尤琮暉、邱奕哲、朱芳│
│    │      │18日23時│戶      │          │匯款四次至其指定帳戶│99年度偵字第5254│一共同犯詐欺取財罪，│
│    │      │6分     │        │          │內，共遭詐欺211,989 │號卷四第180-181 │各處有期徒刑玖月。扣│
│    │      ├────┤        ├─────┤元。                │頁）            │案附表三之一編號1至6│
│    │      │99年11月│        │8萬2,000元│                    │                │、附表三之二編號1、2│
│    │      │19日凌晨│        │          │                    │陳萬來第一商業銀│、附表三之三編號1、2│
│    │      │0時22分 │        │          │                    │行00000000000號 │、附表三之四編號1、2│
│    │      │        │        │          │                    │帳戶資料（99年度│之物、未扣案門號    │
│    │      │        │        │          │                    │偵字第5254號卷六│0000000000號行動電話│
│    │      │        │        │          │                    │第196-204頁）   │（含SIM卡）壹支，均 │
│    │      │        │        │          │                    │                │沒收。              │
├──┼───┼────┼────┼─────┼──────────┼────────┼──────────┤
│ 91 │戴鵬哲│99年11月│林昊儀  │不詳數額  │詐騙集團成員於99年11│戴鵬哲警詢之證述│林李憶共同犯詐欺取財│
│    │      │23日20時│上海銀行│          │月23日19時30分，假冒│（99年度偵字第52│罪，累犯，處有期徒刑│
│    │      │13分    │00000000│          │購物網站人員去電戴鵬│54號卷三第261頁 │拾月。扣案附表三之一│
│    │      │        │00000000│          │哲，詐稱購物付款流程│）              │編號1至6、附表三之二│
│    │      │        │號帳戶  │          │錯誤，未取消即將按月│                │編號1、2、附表三之三│
│    │      ├────┼────┼─────┤扣款，要求戴鵬哲前往│ATM交易明細表（9│編號1、2、附表三之四│
│    │      │99年11月│林惠婷  │3萬元     │操作以取消扣款，戴鵬│9年度偵字第5254 │編號1至3之物、未扣案│
│    │      │23日21時│台新國際│          │哲因而陷於錯誤，先後│號卷三第262頁） │門號0000000000號行動│
│    │      │6分     │商業銀行│          │匯款四次匯款至其指定│                │電話（含SIM卡）壹支 │
│    │      ├────┤00000000├─────┤帳戶內，共遭詐欺95,0│反詐騙專線紀錄表│，均沒收。          │
│    │      │99年11月│087248號│4萬9,000元│00+不詳數額元       │及帳戶個資檢視（│                    │
│    │      │23日21時│帳戶    │          │                    │99年度偵字第5254│尤琮暉、邱奕哲、朱芳│
│    │      │18分    │        │          │                    │號卷四第182-183 │一共同犯詐欺取財罪，│
│    │      ├────┤        ├─────┤                    │頁）            │各處有期徒刑玖月。扣│
│    │      │99年11月│        │1萬6,000元│                    │                │案附表三之一編號1至6│
│    │      │23日21時│        │          │                    │受理詐騙帳戶通報│、附表三之二編號1、2│
│    │      │20分    │        │          │                    │警示表（99年偵字│、附表三之三編號1、2│
│    │      │        │        │          │                    │第5254號卷三第  │、附表三之四編號1至3│
│    │      │        │        │          │                    │262頁背面）     │之物、未扣案門號    │
│    │      │        │        │          │                    │                │0000000000號行動電話│
│    │      │        │        │          │                    │                │（含SIM卡）壹支，均 │
│    │      │        │        │          │                    │                │沒收。              │
├──┼───┼────┼────┼─────┼──────────┼────────┼──────────┤
│ 92 │朱雪華│99年11月│劉宇倩  │4萬元     │詐騙集團成員於99年11│朱雪華警詢之證述│林李憶共同犯詐欺取財│
│    │      │23日20時│渣打國際│          │月23日19時許，假冒森│（99年度偵字第52│罪，累犯，處有期徒刑│
│    │      │40分    │商業銀行│          │森購物人員去電朱雪華│54號卷三第263頁 │拾月。扣案附表三之一│
│    │      │        │00000000│          │，詐稱購物付款流程錯│）              │編號1至6、附表三之二│
│    │      │        │79842號 │          │誤，需至ATM重新操作 │                │編號1、2、附表三之三│
│    │      │        │帳戶    │          │，要求朱雪華前往操作│ATM交易明細表（9│編號1、2、附表三之四│
│    │      ├────┤        ├─────┤，朱雪華因而陷於錯誤│9年度偵字第5254 │編號1至3之物、未扣案│
│    │      │99年11月│        │6萬元     │，先後匯款四次匯款至│號卷三第264頁） │門號0000000000號行動│
│    │      │23日20時│        │          │其指定帳戶內，共遭詐│                │電話（含SIM卡）壹支 │
│    │      │54分    │        │          │欺162,345元。       │反詐騙專線紀錄表│，均沒收。          │
│    │      ├────┼────┼─────┤                    │及帳戶個資檢視（│                    │
│    │      │99年11月│曾偉城  │1萬2,345元│                    │99年度偵字第5254│尤琮暉、邱奕哲、朱芳│
│    │      │23日22時│新光商業│          │                    │號卷四第184-185 │一共同犯詐欺取財罪，│
│    │      │19分    │銀行    │          │                    │頁）            │各處有期徒刑玖月。扣│
│    │      │        │00000000│          │                    │                │案附表三之一編號1至6│
│    │      │        │40179號 │          │                    │受理詐騙帳戶通報│、附表三之二編號1、2│
│    │      │        │帳戶    │          │                    │警示表（99年偵字│、附表三之三編號1、2│
│    │      ├────┼────┼─────┤                    │第5254號卷三第26│、附表三之四編號1至3│
│    │      │99年11月│林惠婷  │5萬元     │                    │4頁背面）       │之物、未扣案門號    │
│    │      │24日凌晨│台新國際│          │                    │                │0000000000號行動電話│
│    │      │0時47分 │商業銀行│          │                    │                │（含SIM卡）壹支，均 │
│    │      │        │00000000│          │                    │                │沒收。              │
│    │      │        │087248號│          │                    │                │                    │
│    │      │        │帳戶    │          │                    │                │                    │
├──┼───┼────┼────┼─────┼──────────┼────────┼──────────┤
│ 93 │陳郭玉│99年11月│陳奇龍  │10萬元    │詐騙集團成員於99年11│陳郭玉鳳警詢之證│林李憶共同犯詐欺取財│
│    │鳳    │24日22時│永豐商業│          │月25日19時45分，假冒│述（99年度偵字第│罪，累犯，處有期徒刑│
│    │      │21分    │銀行    │          │東森MOMO台人員去電陳│5254號卷三第265 │拾月。扣案附表三之一│
│    │      │        │00000000│          │郭玉鳳，詐稱購物付款│頁）            │編號1至6、附表三之二│
│    │      │        │075209號│          │流程錯誤，未取消即將│                │編號1、2、附表三之三│
│    │      │        │帳戶    │          │按月扣款，並請提供金│ATM交易明細表（9│編號1、2、附表三之四│
│    │      ├────┼────┼─────┤融機構客服人員電話將│9年度偵字第5254 │編號1至3之物、未扣案│
│    │      │99年11月│陳增財  │5萬元     │協助取消，其後由另名│號卷三第266頁） │門號0000000000號行動│
│    │      │25日凌晨│彰化商業│          │成員去電佯稱為郵局人│                │電話（含SIM卡）壹支 │
│    │      │0時42分 │銀行    │          │員，要求陳郭玉鳳前往│反詐騙專線紀錄表│，均沒收。          │
│    │      │        │00000000│          │操作以取消扣款，陳郭│及帳戶個資檢視（│                    │
│    │      │        │00000000│          │玉鳳因而陷於錯誤，先│99年度偵字第5254│尤琮暉、邱奕哲、朱芳│
│    │      │        │號帳戶  │          │後匯款兩次至其指定帳│號卷四第186-187 │一共同犯詐欺取財罪，│
│    │      │        │        │          │戶內，遭詐欺150,000 │頁）            │各處有期徒刑玖月。扣│
│    │      │        │        │          │元。                │                │案附表三之一編號1至6│
│    │      │        │        │          │                    │受理詐騙帳戶通報│、附表三之二編號1、2│
│    │      │        │        │          │                    │警示表（99年偵字│、附表三之三編號1、2│
│    │      │        │        │          │                    │第5254號卷三第26│、附表三之四編號1至3│
│    │      │        │        │          │                    │6頁背面）       │之物、未扣案門號    │
│    │      │        │        │          │                    │                │0000000000號行動電話│
│    │      │        │        │          │                    │陳增財彰化商業銀│（含SIM卡）壹支，均 │
│    │      │        │        │          │                    │行00000000000000│沒收。              │
│    │      │        │        │          │                    │00號帳戶資料（99│                    │
│    │      │        │        │          │                    │年度偵字第5254號│                    │
│    │      │        │        │          │                    │卷六第218-225頁 │                    │
│    │      │        │        │          │                    │）              │                    │
│    │      │        │        │          │                    │                │                    │
├──┼───┼────┼────┼─────┼──────────┼────────┼──────────┤
│ 94 │陳建儒│99年11月│陳朝隆  │2萬0,024元│詐騙集團成員於99年11│陳建儒警詢之證述│林李憶共同犯詐欺取財│
│    │      │25日21時│國泰世華│          │月25日20時22分，假冒│（99 年度偵字第5│罪，累犯，處有期徒刑│
│    │      │20分    │商業銀行│          │奇摩拍賣中心人員去電│254號卷三第267頁│拾月。扣案附表三之一│
│    │      │        │00000000│          │陳健儒，詐稱購物付款│）              │編號1至6、附表三之二│
│    │      │        │7695號帳│          │流程錯誤，未取消即將│                │編號1、2、附表三之三│
│    │      │        │戶      │          │按月扣款，並稱將會有│ATM交易明細表（9│編號1、2、附表三之四│
│    │      │        │        │          │彰化銀行人員與其聯絡│9年度偵字第5254 │編號1至3之物、未扣案│
│    │      │        │        │          │協助取消，其後由另名│號卷三第268頁） │門號0000000000號行動│
│    │      │        │        │          │成員去電佯稱為彰化銀│                │電話（含SIM卡）壹支 │
│    │      │        │        │          │行人員，要求陳健儒前│反詐騙專線紀錄表│，均沒收。          │
│    │      │        │        │          │往操作以取消扣款，陳│及帳戶個資檢視（│                    │
│    │      │        │        │          │健儒因而陷於錯誤，匯│99年度偵字第5254│尤琮暉、邱奕哲、朱芳│
│    │      │        │        │          │款至其指定帳戶內，遭│號卷四第188-189 │一共同犯詐欺取財罪，│
│    │      │        │        │          │詐欺20,024元。      │頁）            │各處有期徒刑玖月。扣│
│    │      │        │        │          │                    │                │案附表三之一編號1至6│
│    │      │        │        │          │                    │受理詐騙帳戶通報│、附表三之二編號1、2│
│    │      │        │        │          │                    │警示表（99年偵字│、附表三之三編號1、2│
│    │      │        │        │          │                    │第5254號卷三第26│、附表三之四編號1至3│
│    │      │        │        │          │                    │8頁背面）       │之物、未扣案門號    │
│    │      │        │        │          │                    │                │0000000000號行動電話│
│    │      │        │        │          │                    │陳朝隆國泰世華商│（含SIM卡）壹支，均 │
│    │      │        │        │          │                    │業銀行0000000000│沒收。              │
│    │      │        │        │          │                    │95號帳戶資料（99│                    │
│    │      │        │        │          │                    │年度偵字第5254號│                    │
│    │      │        │        │          │                    │卷六第237-240頁 │                    │
│    │      │        │        │          │                    │）              │                    │
│    │      │        │        │          │                    │                │                    │
├──┼───┼────┼────┼─────┼──────────┼────────┼──────────┤
│ 95 │王妤婕│99年11月│陳朝隆  │2萬9,989元│詐騙集團成員於99年11│王妤婕警詢之證述│林李憶共同犯詐欺取財│
│    │      │25日18時│國泰世華│          │月25日18時許，假冒奇│（99年度偵字第52│罪，累犯，處有期徒刑│
│    │      │        │商業銀行│          │摩拍賣人員去電王妤婕│54號卷三第269頁 │拾月。扣案附表三之一│
│    │      ├────┤00000000├─────┤，詐稱購物付款流程錯│）              │編號1至6、附表三之二│
│    │      │99年11月│7695號帳│2萬9,989元│誤，未取消即將按月扣│                │編號1、2、附表三之三│
│    │      │25日18時│戶      │          │款，要求王妤婕前往操│ATM交易明細表（9│編號1、2、附表三之四│
│    │      │9分     │        │          │作以取消扣款，王妤婕│9年度偵字第5254 │編號1至3之物、未扣案│
│    │      ├────┼────┼─────┤因而陷於錯誤，先後匯│號卷三第270頁） │門號0000000000號行動│
│    │      │99年11月│林秀朗  │10萬元    │款四次匯款至其指定帳│                │電話（含SIM卡）壹支 │
│    │      │25日19時│渣打銀行│          │戶內，共遭詐欺214,97│反詐騙專線紀錄表│，均沒收。          │
│    │      │20分    │00000000│          │8元                 │及帳戶個資檢視（│                    │
│    │      ├────┤757768號├─────┤                    │99年度偵字第5254│尤琮暉、邱奕哲、朱芳│
│    │      │99年11月│帳戶    │5萬5,000元│                    │號卷四第190-191 │一共同犯詐欺取財罪，│
│    │      │25日19時│        │          │                    │頁）            │各處有期徒刑玖月。扣│
│    │      │27分    │        │          │                    │                │案附表三之一編號1至6│
│    │      │        │        │          │                    │受理詐騙帳戶通報│、附表三之二編號1、2│
│    │      │        │        │          │                    │警示表（99年偵字│、附表三之三編號1、2│
│    │      │        │        │          │                    │第5254號卷三第27│、附表三之四編號1至3│
│    │      │        │        │          │                    │0頁背面）       │之物、未扣案門號    │
│    │      │        │        │          │                    │                │0000000000號行動電話│
│    │      │        │        │          │                    │陳朝隆國泰世華商│（含SIM卡）壹支，均 │
│    │      │        │        │          │                    │業銀行0000000000│沒收。              │
│    │      │        │        │          │                    │95號帳戶資料（99│                    │
│    │      │        │        │          │                    │年度偵字第5254號│                    │
│    │      │        │        │          │                    │卷六第237-240頁 │                    │
│    │      │        │        │          │                    │）              │                    │
│    │      │        │        │          │                    │                │                    │
│    │      │        │        │          │                    │林秀朗渣打銀行04│                    │
│    │      │        │        │          │                    │000000000000號帳│                    │
│    │      │        │        │          │                    │戶資料（99年度偵│                    │
│    │      │        │        │          │                    │字第5254號卷六第│                    │
│    │      │        │        │          │                    │218-225頁）     │                    │
│    │      │        │        │          │                    │                │                    │
├──┼───┼────┼────┼─────┼──────────┼────────┼──────────┤
│ 96 │鄧凱芸│99年11月│施大正  │2萬9,989元│詐騙集團成員於99年11│鄧凱芸警詢之證述│林李憶共同犯詐欺取財│
│    │      │25日晚間│遠東國際│          │月25日20時許，假冒森│（99年度偵字第52│罪，累犯，處有期徒刑│
│    │      │        │商業銀行│          │森購物人員去電鄧凱芸│54號卷三第271-27│拾月。扣案附表三之一│
│    │      │        │00000000│          │，詐稱購物付款流程錯│2頁）           │編號1至6、附表三之二│
│    │      │        │103113號│          │誤，未取消即將按月扣│                │編號1、2、附表三之三│
│    │      │        │帳戶    │          │款，要求鄧凱芸前往操│郵局帳戶資料（99│編號1、2、附表三之四│
│    │      ├────┼────┼─────┤作以取消扣款，鄧凱芸│年度偵字第5254號│編號1至3之物、未扣案│
│    │      │99年11月│葉翰林  │3萬0,006元│因而陷於錯誤，先後匯│卷三第272背面-27│門號0000000000號行動│
│    │      │25日晚間│中國信託│          │款四次至其指定帳戶內│5頁）           │電話（含SIM卡）壹支 │
│    │      │        │商業銀行│          │，共遭詐欺287,995元 │                │，均沒收。          │
│    │      │        │00000000│          │                    │反詐騙專線紀錄表│                    │
│    │      │        │3598號帳│          │                    │及帳戶個資檢視（│尤琮暉、邱奕哲、朱芳│
│    │      │        │戶      │          │                    │99年度偵字第5254│一共同犯詐欺取財罪，│
│    │      ├────┼────┼─────┤                    │頁）            │各處有期徒刑玖月。扣│
│    │      │99年11月│黃文志  │3萬元     │                    │                │案附表三之一編號1至6│
│    │      │25日晚間│華南商業│          │                    │                │、附表三之二編號1、2│
│    │      │        │銀行    │          │                    │施大正遠東國際商│、附表三之三編號1、2│
│    │      │        │00000000│          │                    │業銀行0000000000│、附表三之四編號1至3│
│    │      │        │1104號帳│          │                    │3113號帳戶資料（│之物、未扣案門號    │
│    │      │        │戶      │          │                    │99年度偵字第5254│0000000000號行動電話│
│    │      ├────┼────┼─────┤                    │號卷十第245-251 │（含SIM卡）壹支，均 │
│    │      │99年11月│施大正  │19萬8,000 │                    │頁）            │沒收。              │
│    │      │25日晚間│第一商業│元        │                    │                │                    │
│    │      │        │銀行    │          │                    │施大正第一商業銀│                    │
│    │      │        │00000000│          │                    │行00000000000號 │                    │
│    │      │        │645號帳 │          │                    │帳戶資料（99年度│                    │
│    │      │        │戶      │          │                    │偵字第5254號卷十│                    │
│    │      │        │        │          │                    │第25 2-266頁）  │                    │
│    │      │        │        │          │                    │                │                    │
│    │      │        │        │          │                    │葉翰林中國信託商│                    │
│    │      │        │        │          │                    │業銀行0000000000│                    │
│    │      │        │        │          │                    │98號帳戶資料（99│                    │
│    │      │        │        │          │                    │年度偵字第5254號│                    │
│    │      │        │        │          │                    │卷十第277-287頁 │                    │
│    │      │        │        │          │                    │）              │                    │
│    │      │        │        │          │                    │                │                    │
│    │      │        │        │          │                    │黃文志華南商業銀│                    │
│    │      │        │        │          │                    │行000000000000號│                    │
│    │      │        │        │          │                    │帳戶資料（99年度│                    │
│    │      │        │        │          │                    │偵字第5254號卷八│                    │
│    │      │        │        │          │                    │第57-62頁）     │                    │
│    │      │        │        │          │                    │                │                    │
├──┼───┼────┼────┼─────┼──────────┼────────┼──────────┤
│ 97 │鄭欽旭│99年11月│黃文志  │2萬9,989元│詐騙集團成員於99年11│鄭欽旭警詢之證述│林李憶共同犯詐欺取財│
│    │      │25日21時│華南商業│          │月25日21時15分許，假│（99年度偵字第52│罪，累犯，處有期徒刑│
│    │      │15分    │銀行    │          │冒購物網站人員去電鄭│54號卷三第276頁 │拾月。扣案附表三之一│
│    │      │        │00000000│          │欽旭，詐稱其妹因購物│）              │編號1至6、附表三之二│
│    │      │        │1104號帳│          │付款流程錯誤，致匯款│                │編號1、2、附表三之三│
│    │      │        │戶      │          │金額有誤，要求鄭欽旭│ATM交易明細表（9│編號1、2、附表三之四│
│    │      │        │        │          │前往操作以取消扣款，│9年度偵字第5254 │編號1至3之物、未扣案│
│    │      │        │        │          │鄭欽旭因而陷於錯誤，│號卷三第277頁） │門號0000000000號行動│
│    │      │        │        │          │匯款至其指定帳戶內，│                │電話（含SIM卡）壹支 │
│    │      │        │        │          │遭詐欺29,989元      │反詐騙專線紀錄表│，均沒收。          │
│    │      │        │        │          │                    │及帳戶個資檢視（│                    │
│    │      │        │        │          │                    │99年度偵字第5254│尤琮暉、邱奕哲、朱芳│
│    │      │        │        │          │                    │號卷四第194-195 │一共同犯詐欺取財罪，│
│    │      │        │        │          │                    │頁）            │各處有期徒刑玖月。扣│
│    │      │        │        │          │                    │                │案附表三之一編號1至6│
│    │      │        │        │          │                    │受理詐騙帳戶通報│、附表三之二編號1、2│
│    │      │        │        │          │                    │警示表（99年偵字│、附表三之三編號1、2│
│    │      │        │        │          │                    │第5254號卷三第27│、附表三之四編號1至3│
│    │      │        │        │          │                    │7頁背面）       │之物、未扣案門號    │
│    │      │        │        │          │                    │                │0000000000號行動電話│
│    │      │        │        │          │                    │黃文志華南商業銀│（含SIM卡）壹支，均 │
│    │      │        │        │          │                    │行000000000000號│沒收。              │
│    │      │        │        │          │                    │帳戶資料（99年度│                    │
│    │      │        │        │          │                    │偵字第5254號卷八│                    │
│    │      │        │        │          │                    │第57-62頁）     │                    │
├──┼───┼────┼────┼─────┼──────────┼────────┼──────────┤
│ 98 │賴麗卿│99年11月│楊孝勇  │2萬9,989元│詐騙集團成員於99年11│賴麗卿警詢之證述│林李憶共同犯詐欺取財│
│    │      │26日19時│華南商業│          │月25日20時許，假冒森│（99年度偵字第52│罪，累犯，處有期徒刑│
│    │      │14分    │銀行    │          │森購物人員去電賴麗卿│54號卷三第278-28│拾月。扣案附表三之一│
│    │      ├────┤00000000├─────┤，詐稱購物付款流程錯│0頁）           │編號1至6、附表三之二│
│    │      │99年11月│2091號帳│2萬9,989元│誤，未取消即將按月扣│                │編號1、2、附表三之三│
│    │      │26日19時│戶      │          │款，並請提供金融機構│賴麗卿偵查之證述│編號1、2、附表三之四│
│    │      │26分    │        │          │客服人員電話將協助取│（99年度偵字第52│編號1至3之物、未扣案│
│    │      ├────┼────┼─────┤消，其後由另名成員去│54號卷五第99-100│門號0000000000號行動│
│    │      │99年11月│黃文耀  │2萬9,983元│電佯稱為京城銀行人員│頁）            │電話（含SIM卡）壹支 │
│    │      │27日凌晨│中華郵政│          │，要求賴麗卿前往操作│                │，均沒收。          │
│    │      │0時25分 │00000000│          │以取消扣款，賴麗卿因│賴麗卿偵查之證述│                    │
│    │      │        │016039號│          │而陷於錯誤，先後匯款│（99年度偵字第52│尤琮暉、邱奕哲、朱芳│
│    │      │        │帳戶    │          │四次至其指定帳戶內，│55號卷一第193-19│一共同犯詐欺取財罪，│
│    │      ├────┤        ├─────┤遭詐欺119,944元。   │5頁）           │各處有期徒刑玖月。扣│
│    │      │99年11月│        │2萬9,983元│                    │                │案附表三之一編號1至6│
│    │      │27日凌晨│        │          │                    │ATM交易明細表（9│、附表三之二編號1、2│
│    │      │0時25分 │        │          │                    │9年度偵字第5254 │、附表三之三編號1、2│
│    │      │        │        │          │                    │號卷三第281頁） │、附表三之四編號1至3│
│    │      │        │        │          │                    │                │之物、未扣案門號    │
│    │      │        │        │          │                    │反詐騙專線紀錄表│0000000000號行動電話│
│    │      │        │        │          │                    │及帳戶個資檢視（│（含SIM卡）壹支，均 │
│    │      │        │        │          │                    │99年度偵字第5254│沒收。              │
│    │      │        │        │          │                    │號卷四第196-197 │                    │
│    │      │        │        │          │                    │頁）            │                    │
│    │      │        │        │          │                    │                │                    │
│    │      │        │        │          │                    │楊孝勇華南商業銀│                    │
│    │      │        │        │          │                    │行000000000000號│                    │
│    │      │        │        │          │                    │帳戶資料（99年度│                    │
│    │      │        │        │          │                    │偵字第5254號卷六│                    │
│    │      │        │        │          │                    │第247-251頁）   │                    │
│    │      │        │        │          │                    │                │                    │
│    │      │        │        │          │                    │黃文耀中華郵政24│                    │
│    │      │        │        │          │                    │000000000000號帳│                    │
│    │      │        │        │          │                    │戶資料（99年度偵│                    │
│    │      │        │        │          │                    │字第5254號卷六第│                    │
│    │      │        │        │          │                    │260-266頁）     │                    │
│    │      │        │        │          │                    │                │                    │
├──┼───┼────┼────┼─────┼──────────┼────────┼──────────┤
│ 99 │吳俊龍│99年11月│000-0000│12元      │詐騙集團成員於99年11│吳俊龍警詢之證述│林李憶共同犯詐欺取財│
│    │      │26日20時│960873號│          │月26日下午20時19分許│（99年度偵字第52│罪，累犯，處有期徒刑│
│    │      │50分    │帳戶    │          │，假冒藏刀閣客服人員│54號卷三第282-28│拾月。扣案附表三之一│
│    │      ├────┼────┼─────┤去電吳俊龍，詐稱購物│3頁）           │編號1至6、附表三之二│
│    │      │99年11月│楊孝勇  │7,998元   │付款流程錯誤，未取消│                │編號1、2、附表三之三│
│    │      │26日20時│華南商業│          │即將按月扣款，並稱將│ATM交易明細表（9│編號1、2、附表三之四│
│    │      │54分    │銀行    │          │會有郵局人員與其聯絡│9年度偵字第5254 │編號1至3之物、未扣案│
│    │      │        │00000000│          │協助取消，並由另名成│號卷三第285頁） │門號0000000000號行動│
│    │      │        │2091號帳│          │員佯稱郵局人員去電，│                │電話（含SIM卡）壹支 │
│    │      │        │戶      │          │要求吳俊龍前往操作以│反詐騙專線紀錄表│，均沒收。          │
│    │      │        │        │          │取消扣款，吳俊龍因而│及帳戶個資檢視（│                    │
│    │      │        │        │          │陷於錯誤，匯款至其指│99年度偵字第5254│尤琮暉、邱奕哲、朱芳│
│    │      │        │        │          │定帳戶內，共遭詐欺7,│號卷四第198-199 │一共同犯詐欺取財罪，│
│    │      │        │        │          │998元               │頁）            │各處有期徒刑玖月。扣│
│    │      │        │        │          │                    │                │案附表三之一編號1至6│
│    │      │        │        │          │                    │受理詐騙帳戶通報│、附表三之二編號1、2│
│    │      │        │        │          │                    │警示表（99年偵字│、附表三之三編號1、2│
│    │      │        │        │          │                    │第5254號卷三第28│、附表三之四編號1至3│
│    │      │        │        │          │                    │4、286頁）      │之物、未扣案門號    │
│    │      │        │        │          │                    │                │0000000000號行動電話│
│    │      │        │        │          │                    │楊孝勇華南商業銀│（含SIM卡）壹支，均 │
│    │      │        │        │          │                    │行000000000000號│沒收。              │
│    │      │        │        │          │                    │帳戶資料（99年度│                    │
│    │      │        │        │          │                    │偵字第5254號卷六│                    │
│    │      │        │        │          │                    │第247-251頁）   │                    │
├──┼───┼────┼────┼─────┼──────────┼────────┼──────────┤
│100 │王源結│99年11月│楊孝勇  │2萬9,983元│詐騙集團成員於99年11│王源結警詢之證述│林李憶共同犯詐欺取財│
│    │      │26日18時│華南商業│          │月26日，假冒露天拍賣│（99年度偵字第52│罪，累犯，處有期徒刑│
│    │      │56分    │銀行    │          │網人員去電王源結，詐│54號卷三第287-28│拾月。扣案附表三之一│
│    │      │        │00000000│          │稱購物付款流程錯誤，│8頁）           │編號1至6、附表三之二│
│    │      │        │2091號帳│          │未取消即將按月扣款，│                │編號1、2、附表三之三│
│    │      │        │戶      │          │並稱將會有郵局人員與│ATM交易明細表及 │編號1、2、附表三之四│
│    │      ├────┼────┼─────┤其聯絡協助取消，並由│存簿影本（99年度│編號1至3之物、未扣案│
│    │      │99年11月│黃文耀  │2萬6,200元│另名成員佯稱郵局人員│偵字第5254號卷三│門號0000000000號行動│
│    │      │27日凌晨│中華郵政│          │去電，要求王源結前往│第288背面-289 頁│電話（含SIM卡）壹支 │
│    │      │0時39分 │00000000│          │操作以取消扣款，王源│）              │，均沒收。          │
│    │      │        │016039號│          │結因而陷於錯誤，先後│                │                    │
│    │      │        │帳戶    │          │匯款兩次至其指定帳戶│反詐騙專線紀錄表│尤琮暉、邱奕哲、朱芳│
│    │      │        │        │          │內，共遭詐欺56,183元│及帳戶個資檢視（│一共同犯詐欺取財罪，│
│    │      │        │        │          │                    │99年度偵字第5254│各處有期徒刑玖月。扣│
│    │      │        │        │          │                    │號卷四第200-201 │案附表三之一編號1至6│
│    │      │        │        │          │                    │頁）            │、附表三之二編號1、2│
│    │      │        │        │          │                    │                │、附表三之三編號1、2│
│    │      │        │        │          │                    │受理詐騙帳戶通報│、附表三之四編號1至3│
│    │      │        │        │          │                    │警示表（99年偵字│之物、未扣案門號    │
│    │      │        │        │          │                    │第5254號卷三第28│0000000000號行動電話│
│    │      │        │        │          │                    │9背面-290頁）   │（含SIM卡）壹支，均 │
│    │      │        │        │          │                    │                │沒收。              │
│    │      │        │        │          │                    │楊孝勇華南商業銀│                    │
│    │      │        │        │          │                    │行000000000000號│                    │
│    │      │        │        │          │                    │帳戶資料（99年度│                    │
│    │      │        │        │          │                    │偵字第5254號卷六│                    │
│    │      │        │        │          │                    │第247-251頁）   │                    │
│    │      │        │        │          │                    │                │                    │
│    │      │        │        │          │                    │黃文耀中華郵政24│                    │
│    │      │        │        │          │                    │000000000000號帳│                    │
│    │      │        │        │          │                    │戶資料（99年度偵│                    │
│    │      │        │        │          │                    │字第5254號卷六第│                    │
│    │      │        │        │          │                    │260-266頁）     │                    │
│    │      │        │        │          │                    │                │                    │
├──┼───┼────┼────┼─────┼──────────┼────────┼──────────┤
│101 │邱畹芳│99年11月│褚立強  │2萬9,989元│詐騙集團成員於99年11│邱畹芳警詢之證述│林李憶共同犯詐欺取財│
│    │      │27日16時│合作金庫│          │月27日15時34分，假冒│（99年度偵字第52│罪，累犯，處有期徒刑│
│    │      │17分    │銀行    │          │奇摩購物人員去電邱畹│54號卷三第291頁 │拾月。扣案附表三之一│
│    │      │        │00000000│          │芳，詐稱購物付款流程│）              │編號1至6、附表三之二│
│    │      │        │05951號 │          │錯誤，未取消即將按月│                │編號1、2、附表三之三│
│    │      │        │帳戶    │          │扣款，並稱將會有中國│ATM交易明細表（9│編號1、2、附表三之四│
│    │      │        │        │          │信託銀行人員與其聯絡│9年度偵字第5254 │編號1至3之物、未扣案│
│    │      │        │        │          │協助取消，並由另名成│號卷三第292頁） │門號0000000000號行動│
│    │      │        │        │          │員佯稱中國信託銀行人│                │電話（含SIM卡）壹支 │
│    │      │        │        │          │員去電，要求邱畹芳前│反詐騙專線紀錄表│，均沒收。          │
│    │      │        │        │          │往操作以取消扣款，邱│及帳戶個資檢視（│                    │
│    │      │        │        │          │畹芳因而陷於錯誤，匯│99年度偵字第5254│尤琮暉、邱奕哲、朱芳│
│    │      │        │        │          │款至其指定帳戶內，共│號卷四第202-203 │一共同犯詐欺取財罪，│
│    │      │        │        │          │遭詐欺29,989元。    │）              │各處有期徒刑玖月。扣│
│    │      │        │        │          │                    │                │案附表三之一編號1至6│
│    │      │        │        │          │                    │褚立強合作金庫銀│、附表三之二編號1、2│
│    │      │        │        │          │                    │行0000000000000 │、附表三之三編號1、2│
│    │      │        │        │          │                    │號帳戶資料（99年│、附表三之四編號1至3│
│    │      │        │        │          │                    │度偵字第5254號卷│之物、未扣案門號    │
│    │      │        │        │          │                    │八第71-98頁）   │0000000000號行動電話│
│    │      │        │        │          │                    │                │（含SIM卡）壹支，均 │
│    │      │        │        │          │                    │                │沒收。              │
├──┼───┼────┼────┼─────┼──────────┼────────┼──────────┤
│102 │李秋燕│99年11月│黃文耀  │2萬0,111元│詐騙集團成員於99年11│李秋燕警詢之證述│林李憶共同犯詐欺取財│
│    │      │26日19時│中華郵政│          │月26日18時26分，假冒│（99年度偵字第52│罪，累犯，處有期徒刑│
│    │      │36分    │00000000│          │奇摩拍賣賣家去電李秋│54號卷三第293頁 │拾月。扣案附表三之一│
│    │      │        │016039號│          │燕，詐稱購物付款流程│）              │編號1至6、附表三之二│
│    │      │        │帳戶    │          │錯誤，未取消即將按月│                │編號1、2、附表三之三│
│    │      │        │        │          │扣款，並請提供金融機│ATM交易明細表（9│編號1、2、附表三之四│
│    │      │        │        │          │構客服人員電話將協助│9年度偵字第5254 │編號1至3之物、未扣案│
│    │      │        │        │          │取消，其後由另名成員│號卷三第294頁） │門號0000000000號行動│
│    │      │        │        │          │去電佯稱為郵局人員，│                │電話（含SIM卡）壹支 │
│    │      │        │        │          │要求李秋燕前往操作以│反詐騙專線紀錄表│，均沒收。          │
│    │      │        │        │          │取消扣款，李秋燕因而│及帳戶個資檢視（│                    │
│    │      │        │        │          │陷於錯誤，匯款至其指│99年度偵字第5254│尤琮暉、邱奕哲、朱芳│
│    │      │        │        │          │定帳戶內，遭詐欺20,1│號卷四第204-205 │一共同犯詐欺取財罪，│
│    │      │        │        │          │11元。              │頁）            │各處有期徒刑玖月。扣│
│    │      │        │        │          │                    │                │案附表三之一編號1至6│
│    │      │        │        │          │                    │受理詐騙帳戶通報│、附表三之二編號1、2│
│    │      │        │        │          │                    │警示表（99年偵字│、附表三之三編號1、2│
│    │      │        │        │          │                    │第5254號卷三第29│、附表三之四編號1至3│
│    │      │        │        │          │                    │4頁背面）       │之物、未扣案門號    │
│    │      │        │        │          │                    │                │0000000000號行動電話│
│    │      │        │        │          │                    │黃文耀中華郵政24│（含SIM卡）壹支，均 │
│    │      │        │        │          │                    │000000000000號帳│沒收。              │
│    │      │        │        │          │                    │戶資料（99年度偵│                    │
│    │      │        │        │          │                    │字第5254號卷六第│                    │
│    │      │        │        │          │                    │260-266頁）     │                    │
│    │      │        │        │          │                    │                │                    │
├──┼───┼────┼────┼─────┼──────────┼────────┼──────────┤
│103 │洪國鎮│99年11月│黃文耀  │2,802元   │詐騙集團成員於99年11│洪國鎮警詢之證述│林李憶共同犯詐欺取財│
│    │      │26日21時│中華郵政│          │月26日，假冒奇摩網站│（99年度偵字第52│罪，累犯，處有期徒刑│
│    │      │56分    │00000000│          │客服人員去電洪國鎮，│54號卷三第295-29│拾月。扣案附表三之一│
│    │      │        │016039號│          │詐稱購物付款流程錯誤│6頁）           │編號1至6、附表三之二│
│    │      │        │帳戶    │          │，未取消即將按月扣款│                │編號1、2、附表三之三│
│    │      │        │        │          │，並稱將會有郵局人員│ATM交易明細表（9│編號1、2、附表三之四│
│    │      │        │        │          │與其聯絡協助取消，並│9年度偵字第5254 │編號1至3之物、未扣案│
│    │      │        │        │          │由另名成員佯稱郵局人│號卷三第296頁背 │門號0000000000號行動│
│    │      │        │        │          │員去電，要求洪國鎮前│面）            │電話（含SIM卡）壹支 │
│    │      │        │        │          │往操作以取消扣款，洪│                │，均沒收。          │
│    │      │        │        │          │國鎮因而陷於錯誤，匯│反詐騙專線紀錄表│                    │
│    │      │        │        │          │款至其指定帳戶內，共│及帳戶個資檢視（│尤琮暉、邱奕哲、朱芳│
│    │      │        │        │          │遭詐欺2,802元       │99年度偵字第5254│一共同犯詐欺取財罪，│
│    │      │        │        │          │                    │號卷四第206-207 │各處有期徒刑玖月。扣│
│    │      │        │        │          │                    │頁）            │案附表三之一編號1至6│
│    │      │        │        │          │                    │                │、附表三之二編號1、2│
│    │      │        │        │          │                    │受理詐騙帳戶通報│、附表三之三編號1、2│
│    │      │        │        │          │                    │警示表（99年偵字│、附表三之四編號1至3│
│    │      │        │        │          │                    │第5254號卷三第29│之物、未扣案門號    │
│    │      │        │        │          │                    │7頁）           │0000000000號行動電話│
│    │      │        │        │          │                    │                │（含SIM卡）壹支，均 │
│    │      │        │        │          │                    │黃文耀中華郵政24│沒收。              │
│    │      │        │        │          │                    │000000000000號帳│                    │
│    │      │        │        │          │                    │戶資料（99年度偵│                    │
│    │      │        │        │          │                    │字第5254號卷六第│                    │
│    │      │        │        │          │                    │260-266頁）     │                    │
├──┼───┼────┼────┼─────┼──────────┼────────┼──────────┤
│104 │曾治民│99年11月│蕭翔中（│2萬6,998元│詐騙集團成員於99年11│曾治民警詢之證述│林李憶共同犯詐欺取財│
│    │      │27日15時│即蕭銘鋒│          │月27日14時30分許，假│（99年度偵字第52│罪，累犯，處有期徒刑│
│    │      │4分     │）合作金│          │冒奇摩拍賣客服人員去│54號卷三第298頁 │拾月。扣案附表三之一│
│    │      │        │庫銀行31│          │電曾治民，詐稱購物付│）              │編號1至6、附表三之二│
│    │      │        │228728  │          │款流程錯誤，未取消即│                │編號1、2、附表三之三│
│    │      │        │06619號 │          │將按月扣款，要求曾治│ATM交易明細表（9│編號1、2、附表三之四│
│    │      │        │帳戶    │          │民前往操作以取消扣款│9年度偵字第5254 │編號1至3之物、未扣案│
│    │      │        │        │          │，曾治民因而陷於錯誤│號卷三第299頁） │門號0000000000號行動│
│    │      │        │        │          │，匯款至其指定帳戶內│                │電話（含SIM卡）壹支 │
│    │      │        │        │          │，共遭詐欺26,998元  │反詐騙專線紀錄表│，均沒收。          │
│    │      │        │        │          │                    │及帳戶個資檢視（│                    │
│    │      │        │        │          │                    │99年度偵字第5254│尤琮暉、邱奕哲、朱芳│
│    │      │        │        │          │                    │號卷四第208-209 │一共同犯詐欺取財罪，│
│    │      │        │        │          │                    │頁）            │各處有期徒刑玖月。扣│
│    │      │        │        │          │                    │                │案附表三之一編號1至6│
│    │      │        │        │          │                    │受理詐騙帳戶通報│、附表三之二編號1、2│
│    │      │        │        │          │                    │警示表（99年偵字│、附表三之三編號1、2│
│    │      │        │        │          │                    │第5254號卷三第29│、附表三之四編號1至3│
│    │      │        │        │          │                    │9頁背面）       │之物、未扣案門號    │
│    │      │        │        │          │                    │                │0000000000號行動電話│
│    │      │        │        │          │                    │蕭銘鋒合作金庫銀│（含SIM卡）壹支，均 │
│    │      │        │        │          │                    │行0000000000000 │沒收。              │
│    │      │        │        │          │                    │號帳戶資料（99年│                    │
│    │      │        │        │          │                    │度偵字第5254號卷│                    │
│    │      │        │        │          │                    │十一第141-160頁 │                    │
│    │      │        │        │          │                    │）              │                    │
├──┼───┼────┼────┼─────┼──────────┼────────┼──────────┤
│105 │李重毅│99年11月│王于彬  │3萬0,004元│詐騙集團成員於99年11│李重毅警詢之證述│林李憶共同犯詐欺取財│
│    │      │29日22時│華南商業│          │月29日21時30分許，假│（99年度偵字第52│罪，累犯，處有期徒刑│
│    │      │5分     │銀行    │          │冒購物網站客服人員去│54號卷三第300頁 │拾月。扣案附表三之一│
│    │      │        │00000000│          │電李重毅，詐稱購物付│）              │編號1至6、附表三之二│
│    │      │        │4415號帳│          │款流程錯誤，未取消即│                │編號1、2、附表三之三│
│    │      │        │戶      │          │將按月扣款，要求李重│存簿影本（99年度│編號1、2、附表三之四│
│    │      ├────┼────┼─────┤毅前往操作以取消扣款│偵字第5254號卷三│編號1至3之物、未扣案│
│    │      │99年11月│李品宏  │2萬2,035元│，李重毅因而陷於錯誤│第301頁）       │門號0000000000號行動│
│    │      │30日22時│板信商業│          │，匯款至其指定帳戶內│                │電話（含SIM卡）壹支 │
│    │      │5分     │銀行    │          │，共遭詐欺52,039元  │反詐騙專線紀錄表│，均沒收。          │
│    │      │        │00000000│          │                    │及帳戶個資檢視（│                    │
│    │      │        │469802號│          │                    │99年度偵字第5254│尤琮暉、邱奕哲、朱芳│
│    │      │        │帳戶    │          │                    │號卷四第210-211 │一共同犯詐欺取財罪，│
│    │      │        │        │          │                    │頁）            │各處有期徒刑玖月。扣│
│    │      │        │        │          │                    │                │案附表三之一編號1至6│
│    │      │        │        │          │                    │受理詐騙帳戶通報│、附表三之二編號1、2│
│    │      │        │        │          │                    │警示表（99年偵字│、附表三之三編號1、2│
│    │      │        │        │          │                    │第5254號卷三第  │、附表三之四編號1至3│
│    │      │        │        │          │                    │302頁）         │之物、未扣案門號    │
│    │      │        │        │          │                    │                │0000000000號行動電話│
│    │      │        │        │          │                    │李品宏板信商業銀│（含SIM卡）壹支，均 │
│    │      │        │        │          │                    │行00000000000000│沒收。              │
│    │      │        │        │          │                    │號帳戶資料（99年│                    │
│    │      │        │        │          │                    │度偵字第5254號卷│                    │
│    │      │        │        │          │                    │十第19-26頁）   │                    │
│    │      │        │        │          │                    │                │                    │
├──┼───┼────┼────┼─────┼──────────┼────────┼──────────┤
│106 │林孟鴻│99年11月│曾兆勛  │3,224元   │詐騙集團成員於99年11│林孟鴻警詢之證述│林李憶共同犯詐欺取財│
│    │      │30日20時│華南銀行│          │月30日20時26分許，假│（99年度偵字第52│罪，累犯，處有期徒刑│
│    │      │58分    │00000000│          │冒購物網站人員去電林│54號卷三第303-30│拾月。扣案附表三之一│
│    │      │        │5862號帳│          │孟鴻，詐稱購物付款流│4頁）           │編號1至6、附表三之二│
│    │      │        │戶      │          │程錯誤，未取消即將按│                │編號1、2、附表三之三│
│    │      ├────┼────┼─────┤月扣款，要求林孟鴻前│ATM交易明細表（9│編號1、2、附表三之四│
│    │      │99年11月│李品宏  │5,840元   │往操作以取消扣款，林│9年度偵字第5254 │編號1至3之物、未扣案│
│    │      │30日21時│板信商業│          │孟鴻因而陷於錯誤，匯│號卷三第304頁背 │門號0000000000號行動│
│    │      │9分     │銀行    │          │款至其指定帳戶內，遭│面）            │電話（含SIM卡）壹支 │
│    │      │        │00000000│          │詐欺9,064元。       │                │，均沒收。          │
│    │      │        │469802號│          │                    │反詐騙專線紀錄表│                    │
│    │      │        │帳戶    │          │                    │及帳戶個資檢視（│尤琮暉、邱奕哲、朱芳│
│    │      │        │        │          │                    │99年度偵字第5254│一共同犯詐欺取財罪，│
│    │      │        │        │          │                    │號卷四第212-213 │各處有期徒刑玖月。扣│
│    │      │        │        │          │                    │頁）            │案附表三之一編號1至6│
│    │      │        │        │          │                    │                │、附表三之二編號1、2│
│    │      │        │        │          │                    │受理詐騙帳戶通報│、附表三之三編號1、2│
│    │      │        │        │          │                    │警示表（99年偵字│、附表三之四編號1至3│
│    │      │        │        │          │                    │第5254號卷三第30│之物、未扣案門號    │
│    │      │        │        │          │                    │5頁）           │0000000000號行動電話│
│    │      │        │        │          │                    │                │（含SIM卡）壹支，均 │
│    │      │        │        │          │                    │李品宏板信商業銀│沒收。              │
│    │      │        │        │          │                    │行00000000000000│                    │
│    │      │        │        │          │                    │號帳戶資料（99年│                    │
│    │      │        │        │          │                    │度偵字第5254號卷│                    │
│    │      │        │        │          │                    │十第19-26頁）   │                    │
│    │      │        │        │          │                    │                │                    │
│    │      │        │        │          │                    │曾兆勛華南銀行32│                    │
│    │      │        │        │          │                    │0000000000號帳戶│                    │
│    │      │        │        │          │                    │資料（99年度偵字│                    │
│    │      │        │        │          │                    │第5254號卷九第70│                    │
│    │      │        │        │          │                    │-82頁）         │                    │
│    │      │        │        │          │                    │                │                    │
├──┼───┼────┼────┼─────┼──────────┼────────┼──────────┤
│107 │徐聖壹│99年11月│李品宏  │2萬4,674元│詐騙集團成員於99年11│徐聖壹警詢之證述│林李憶共同犯詐欺取財│
│    │      │30日19時│板信商業│          │月30日17時45分許，假│（99年度偵字第52│罪，累犯，處有期徒刑│
│    │      │9分     │銀行    │          │冒台灣銀行客服人員去│54號卷三第306頁 │拾月。扣案附表三之一│
│    │      │        │00000000│          │電徐聖壹，詐稱前於奇│）              │編號1至6、附表三之二│
│    │      │        │469802號│          │摩拍賣購物付款流程錯│                │編號1、2、附表三之三│
│    │      │        │帳戶    │          │誤，未取消即將按月扣│ATM交易明細表（9│編號1、2、附表三之四│
│    │      │        │        │          │款，要求徐聖壹前往操│9年度偵字第5254 │編號1至3之物、未扣案│
│    │      │        │        │          │作以取消扣款，徐聖壹│號卷三第307頁） │門號0000000000號行動│
│    │      │        │        │          │因而陷於錯誤，匯款至│                │電話（含SIM卡）壹支 │
│    │      │        │        │          │其指定帳戶內，共遭詐│反詐騙專線紀錄表│，均沒收。          │
│    │      │        │        │          │欺24,674元          │及帳戶個資檢視（│                    │
│    │      │        │        │          │                    │99年度偵字第5254│尤琮暉、邱奕哲、朱芳│
│    │      │        │        │          │                    │號卷四第214-215 │一共同犯詐欺取財罪，│
│    │      │        │        │          │                    │頁）            │各處有期徒刑玖月。扣│
│    │      │        │        │          │                    │                │案附表三之一編號1至6│
│    │      │        │        │          │                    │受理詐騙帳戶通報│、附表三之二編號1、2│
│    │      │        │        │          │                    │警示表（99年偵字│、附表三之三編號1、2│
│    │      │        │        │          │                    │第5254號卷三第  │、附表三之四編號1至3│
│    │      │        │        │          │                    │307頁背面）     │之物、未扣案門號    │
│    │      │        │        │          │                    │                │0000000000號行動電話│
│    │      │        │        │          │                    │李品宏板信商業銀│（含SIM卡）壹支，均 │
│    │      │        │        │          │                    │行00000000000000│沒收。              │
│    │      │        │        │          │                    │號帳戶資料（99年│                    │
│    │      │        │        │          │                    │度偵字第5254號卷│                    │
│    │      │        │        │          │                    │十第19-26頁）   │                    │
├──┼───┼────┼────┼─────┼──────────┼────────┼──────────┤
│108 │林植椿│99年11月│李品宏  │2萬9,980元│詐騙集團成員於99年11│林植椿警詢之證述│林李憶共同犯詐欺取財│
│    │      │29日18時│板信商業│          │月29日17時2分，假冒P│（99年度偵字第52│罪，累犯，處有期徒刑│
│    │      │46分    │銀行    │          │CHOME網路商成賣家去 │54號卷三第308-31│拾月。扣案附表三之一│
│    │      │        │00000000│          │電林植椿，詐稱購物付│0頁）           │編號1至6、附表三之二│
│    │      │        │469802號│          │款流程錯誤，未取消即│                │編號1、2、附表三之三│
│    │      │        │帳戶    │          │將按月扣款，其後由另│ATM交易明細表（9│編號1、2、附表三之四│
│    │      ├────┼────┼─────┤名成員去電佯稱為台新│9年度偵字第5254 │編號1至3之物、未扣案│
│    │      │99年11月│簡伯洋  │10萬元    │銀行人員，要求林植椿│號卷三第311-312 │門號0000000000號行動│
│    │      │29日22時│第一銀行│          │前往操作以取消扣款，│頁）            │電話（含SIM卡）壹支 │
│    │      │32分    │00000000│          │林植椿因而陷於錯誤，│                │，均沒收。          │
│    │      │        │218號帳 │          │匯款至其指定帳戶內，│反詐騙專線紀錄表│                    │
│    │      │        │戶      │          │遭詐欺419,980元     │及帳戶個資檢視（│尤琮暉、邱奕哲、朱芳│
│    │      ├────┼────┼─────┤                    │99年度偵字第5254│一共同犯詐欺取財罪，│
│    │      │99年11月│陳宛琪  │9萬9,000元│                    │號卷四第216-217 │各處有期徒刑玖月。扣│
│    │      │29日23時│渣打銀行│          │                    │頁）            │案附表三之一編號1至6│
│    │      │04分    │00000000│          │                    │                │、附表三之二編號1、2│
│    │      ├────┤043592號├─────┤                    │李品宏板信商業銀│、附表三之三編號1、2│
│    │      │99年11月│帳戶    │9萬1,000元│                    │行00000000000000│、附表三之四編號1至3│
│    │      │30日凌晨│        │          │                    │號帳戶資料（99年│之物、未扣案門號    │
│    │      │0時28分 │        │          │                    │度偵字第5254號卷│0000000000號行動電話│
│    │      ├────┤        ├─────┤                    │十第19-26頁）   │（含SIM卡）壹支，均 │
│    │      │99年11月│        │10萬元    │                    │                │沒收。              │
│    │      │30日凌晨│        │          │                    │                │                    │
│    │      │0時30分 │        │          │                    │                │                    │
├──┼───┼────┼────┼─────┼──────────┼────────┼──────────┤
│109 │錢彥衛│99年11月│戴志宏  │8,724元   │詐騙集團成員於99年11│錢彥衛警詢之證述│林李憶共同犯詐欺取財│
│    │      │29日21時│中華郵政│          │月29日21時54分，假冒│（99年度偵字第52│罪，累犯，處有期徒刑│
│    │      │54分    │00000000│          │網路賣家去電錢彥衛，│54號卷三第313頁 │拾月。扣案附表三之一│
│    │      │        │545411號│          │詐稱購物付款流程錯誤│）              │編號1至6、附表三之二│
│    │      │        │帳戶    │          │，未取消即將按月扣款│                │編號1、2、附表三之三│
│    │      │        │        │          │，要求錢彥衛前往操作│ATM交易明細表（9│編號1、2、附表三之四│
│    │      │        │        │          │以取消扣款，錢彥衛因│9年度偵字第5254 │編號1至3之物、未扣案│
│    │      │        │        │          │而陷於錯誤，匯款至其│號卷三第314頁） │門號0000000000號行動│
│    │      │        │        │          │指定帳戶內，遭詐欺8,│                │電話（含SIM卡）壹支 │
│    │      │        │        │          │724元。             │反詐騙專線紀錄表│，均沒收。          │
│    │      │        │        │          │                    │及帳戶個資檢視（│                    │
│    │      │        │        │          │                    │99年度偵字第5254│尤琮暉、邱奕哲、朱芳│
│    │      │        │        │          │                    │號卷四第218-219 │一共同犯詐欺取財罪，│
│    │      │        │        │          │                    │頁）            │各處有期徒刑玖月。扣│
│    │      │        │        │          │                    │                │案附表三之一編號1至6│
│    │      │        │        │          │                    │受理詐騙帳戶通報│、附表三之二編號1、2│
│    │      │        │        │          │                    │警示表（99年偵字│、附表三之三編號1、2│
│    │      │        │        │          │                    │第5254號卷三第  │、附表三之四編號1至3│
│    │      │        │        │          │                    │314頁背面）     │之物、未扣案門號    │
│    │      │        │        │          │                    │                │0000000000號行動電話│
│    │      │        │        │          │                    │戴志宏中華郵政03│（含SIM卡）壹支，均 │
│    │      │        │        │          │                    │000000000000號帳│沒收。              │
│    │      │        │        │          │                    │戶（99年度偵字第│                    │
│    │      │        │        │          │                    │5254號卷八第107-│                    │
│    │      │        │        │          │                    │116頁）         │                    │
│    │      │        │        │          │                    │                │                    │
├──┼───┼────┼────┼─────┼──────────┼────────┼──────────┤
│110 │蔡傑東│99年11月│戴志宏  │8,946元   │詐騙集團成員於99年11│蔡傑東警詢之證述│林李憶共同犯詐欺取財│
│    │      │29日21時│中華郵政│          │月29日20時45分，假冒│（99年度偵字第52│罪，累犯，處有期徒刑│
│    │      │5分     │00000000│          │奇摩網站人員去電蔡傑│54號卷三第315頁 │拾月。扣案附表三之一│
│    │      │        │545411號│          │東，詐稱購物付款流程│）              │編號1至6、附表三之二│
│    │      │        │帳戶    │          │錯誤，未取消即將按月│                │編號1、2、附表三之三│
│    │      │        │        │          │扣款，將有金融機構客│ATM交易明細表（9│編號1、2、附表三之四│
│    │      │        │        │          │服人員電話會協助取消│9年度偵字第5254 │編號1至3之物、未扣案│
│    │      │        │        │          │，其後由另名成員去電│號卷三第316頁） │門號0000000000號行動│
│    │      │        │        │          │佯稱為銀行人員，要求│                │電話（含SIM卡）壹支 │
│    │      │        │        │          │蔡傑東前往操作以取消│反詐騙專線紀錄表│，均沒收。          │
│    │      │        │        │          │扣款，蔡傑東因而陷於│及帳戶個資檢視（│                    │
│    │      │        │        │          │錯誤，匯款至其指定帳│99年度偵字第5254│尤琮暉、邱奕哲、朱芳│
│    │      │        │        │          │戶內，遭詐欺8,946元 │號卷四第220-222 │一共同犯詐欺取財罪，│
│    │      │        │        │          │。                  │頁）            │各處有期徒刑玖月。扣│
│    │      │        │        │          │                    │                │案附表三之一編號1至6│
│    │      │        │        │          │                    │受理詐騙帳戶通報│、附表三之二編號1、2│
│    │      │        │        │          │                    │警示表（99年偵字│、附表三之三編號1、2│
│    │      │        │        │          │                    │第5254號卷三第  │、附表三之四編號1至3│
│    │      │        │        │          │                    │316頁背面）     │之物、未扣案門號    │
│    │      │        │        │          │                    │                │0000000000號行動電話│
│    │      │        │        │          │                    │戴志宏中華郵政03│（含SIM卡）壹支，均 │
│    │      │        │        │          │                    │000000000000號帳│沒收。              │
│    │      │        │        │          │                    │戶（99年度偵字第│                    │
│    │      │        │        │          │                    │5254號卷八第107-│                    │
│    │      │        │        │          │                    │116頁）         │                    │
├──┼───┼────┼────┼─────┼──────────┼────────┼──────────┤
│111 │許永順│99年11月│曾兆勛  │2萬6,789元│詐騙集團成員於99年11│許永順警詢之證述│林李憶共同犯詐欺取財│
│    │      │30日20時│華南商業│          │月30日，假冒奇摩拍賣│（99年度偵字第52│罪，累犯，處有期徒刑│
│    │      │48分    │銀行    │          │網站人員去電許永順，│54號卷三第317頁 │拾月。扣案附表三之一│
│    │      │        │00000000│          │詐稱購物付款流程錯誤│）              │編號1至6、附表三之二│
│    │      │        │5862號帳│          │，未取消即將按月扣款│                │編號1、2、附表三之三│
│    │      │        │戶      │          │，要求許永順前往操作│ATM交易明細表（9│編號1、2、附表三之四│
│    │      ├────┼────┼─────┤以取消扣款，許永順因│9年度偵字第5254 │編號1至3之物、未扣案│
│    │      │99年11月│林世昌  │7萬元     │而陷於錯誤，匯款至其│號卷三第318頁） │門號0000000000號行動│
│    │      │30日21時│彰化商業│          │指定帳戶內，遭詐欺  │                │電話（含SIM卡）壹支 │
│    │      │25分    │銀行    │          │154,911元。         │反詐騙專線紀錄表│，均沒收。          │
│    │      ├────┤00000000├─────┤                    │及帳戶個資檢視（│                    │
│    │      │99年11月│00000000│2萬8,139元│                    │99年度偵字第5254│尤琮暉、邱奕哲、朱芳│
│    │      │30日21時│號帳戶  │          │                    │號卷四第223-224 │一共同犯詐欺取財罪，│
│    │      │35分    │        │          │                    │頁）            │各處有期徒刑玖月。扣│
│    │      ├────┼────┼─────┤                    │                │案附表三之一編號1至6│
│    │      │99年11月│何菁微  │2萬9,983元│                    │曾兆勛華南銀行32│、附表三之二編號1、2│
│    │      │30日22時│國泰世華│          │                    │0000000000號帳戶│、附表三之三編號1、2│
│    │      │53分    │商業銀行│          │                    │資料（99年度偵字│、附表三之四編號1至3│
│    │      │        │00000000│          │                    │第5254號卷九第70│之物、未扣案門號    │
│    │      │        │00000000│          │                    │-82頁）         │0000000000號行動電話│
│    │      │        │號帳戶  │          │                    │                │（含SIM卡）壹支，均 │
│    │      │        │        │          │                    │                │沒收。              │
├──┼───┼────┼────┼─────┼──────────┼────────┼──────────┤
│112 │吳嘉玲│99年11月│曾兆勛  │2萬9,989元│詐騙集團成員於99年11│吳嘉玲警詢之證述│林李憶共同犯詐欺取財│
│    │      │30日19時│華南商業│          │月30日19時30分，假冒│（99年度偵字第52│罪，累犯，處有期徒刑│
│    │      │38分    │銀行    │          │奇摩拍賣網站人員去電│54號卷三第319頁 │拾月。扣案附表三之一│
│    │      │        │00000000│          │吳嘉玲，詐稱購物付款│）              │編號1至6、附表三之二│
│    │      │        │5862號帳│          │流程錯誤，欲退款給他│                │編號1、2、附表三之三│
│    │      │        │戶      │          │，要求吳嘉玲前往操作│銀行存摺存款明細│編號1、2、附表三之四│
│    │      │        │        │          │以退款，吳嘉玲因而陷│表（99年度偵字第│編號1至3之物、未扣案│
│    │      │        │        │          │於錯誤，匯款至其指定│5254號卷三第320 │門號0000000000號行動│
│    │      │        │        │          │帳戶內，遭詐欺29,989│頁）            │電話（含SIM卡）壹支 │
│    │      │        │        │          │元。                │                │，均沒收。          │
│    │      │        │        │          │                    │反詐騙專線紀錄表│                    │
│    │      │        │        │          │                    │及帳戶個資檢視（│尤琮暉、邱奕哲、朱芳│
│    │      │        │        │          │                    │99年度偵字第5254│一共同犯詐欺取財罪，│
│    │      │        │        │          │                    │號卷四第225-226 │各處有期徒刑玖月。扣│
│    │      │        │        │          │                    │頁）            │案附表三之一編號1至6│
│    │      │        │        │          │                    │                │、附表三之二編號1、2│
│    │      │        │        │          │                    │受理詐騙帳戶通報│、附表三之三編號1、2│
│    │      │        │        │          │                    │警示表（99年偵字│、附表三之四編號1至3│
│    │      │        │        │          │                    │第5254號卷三第  │之物、未扣案門號    │
│    │      │        │        │          │                    │321頁）         │0000000000號行動電話│
│    │      │        │        │          │                    │                │（含SIM卡）壹支，均 │
│    │      │        │        │          │                    │曾兆勛華南銀行32│沒收。              │
│    │      │        │        │          │                    │0000000000號帳戶│                    │
│    │      │        │        │          │                    │資料（99年度偵字│                    │
│    │      │        │        │          │                    │第5254號卷九第70│                    │
│    │      │        │        │          │                    │-82頁）         │                    │
├──┼───┼────┼────┼─────┼──────────┼────────┼──────────┤
│113 │王姵淳│99年12月│王星林  │1萬4,123元│詐騙集團成員於99年12│王姵淳警詢之證述│林李憶共同犯詐欺取財│
│    │      │2日22時 │華南商業│          │月2日22時15分，假冒 │（99年度偵字第52│罪，累犯，處有期徒刑│
│    │      │15分    │銀行    │          │奇摩拍賣網站人員去電│54號卷三第353頁 │拾月。扣案附表三之一│
│    │      │        │00000000│          │王姵淳，詐稱購物付款│）              │編號1至6、附表三之二│
│    │      │        │9864號帳│          │流程錯誤，詐稱購物付│                │編號1、2、附表三之三│
│    │      │        │戶      │          │款流程錯誤，未取消即│ATM交易明細表（9│編號1、2、附表三之四│
│    │      │        │        │          │將按月扣款，要求王姵│9年度偵字第5254 │編號1至3之物、未扣案│
│    │      │        │        │          │淳前往操作以退款，王│號卷三第354頁） │門號0000000000號行動│
│    │      │        │        │          │姵淳因而陷於錯誤，匯│                │電話（含SIM卡）壹支 │
│    │      │        │        │          │款至其指定帳戶內，遭│反詐騙專線紀錄表│，均沒收。          │
│    │      │        │        │          │詐欺14,123元。      │及帳戶個資檢視（│                    │
│    │      │        │        │          │                    │99年度偵字第5254│尤琮暉、邱奕哲、朱芳│
│    │      │        │        │          │                    │號卷四第227-228 │一共同犯詐欺取財罪，│
│    │      │        │        │          │                    │頁）            │各處有期徒刑玖月。扣│
│    │      │        │        │          │                    │                │案附表三之一編號1至6│
│    │      │        │        │          │                    │受理詐騙帳戶通報│、附表三之二編號1、2│
│    │      │        │        │          │                    │警示表（99年偵字│、附表三之三編號1、2│
│    │      │        │        │          │                    │第5254號卷三第  │、附表三之四編號1至3│
│    │      │        │        │          │                    │355頁）         │之物、未扣案門號    │
│    │      │        │        │          │                    │                │0000000000號行動電話│
│    │      │        │        │          │                    │王星林華南商業銀│（含SIM卡）壹支，均 │
│    │      │        │        │          │                    │行000000000000號│沒收。              │
│    │      │        │        │          │                    │帳戶資料（99年度│                    │
│    │      │        │        │          │                    │偵字第5254號卷九│                    │
│    │      │        │        │          │                    │第98-105頁）    │                    │
│    │      │        │        │          │                    │                │                    │
├──┼───┼────┼────┼─────┼──────────┼────────┼──────────┤
│114 │王月雀│99年12月│杜建銘  │2萬9,989元│詐騙集團成員於99年12│王月雀警詢之證述│林李憶共同犯詐欺取財│
│    │      │3日19時 │中華郵政│          │月3日19時04分，假冒 │（99年度偵字第52│罪，累犯，處有期徒刑│
│    │      │36分    │00000000│          │購物網站人員去電王月│54號卷三第356頁 │拾月。扣案附表三之一│
│    │      │        │378764號│          │雀，詐稱購物付款流程│）              │編號1至6、附表三之二│
│    │      │        │帳戶    │          │錯誤，詐稱購物付款流│                │編號1、2、附表三之三│
│    │      │        │        │          │程錯誤，未取消即將按│ATM交易明細表（9│編號1、2、附表三之四│
│    │      │        │        │          │月扣款，要求王月雀前│9年度偵字第5254 │編號1至3之物、未扣案│
│    │      │        │        │          │往操作以退款，王月雀│號卷三第357頁） │門號0000000000號行動│
│    │      │        │        │          │因而陷於錯誤，匯款至│                │電話（含SIM卡）壹支 │
│    │      │        │        │          │其指定帳戶內，遭詐欺│反詐騙專線紀錄表│，均沒收。          │
│    │      │        │        │          │29,989元。          │及帳戶個資檢視（│                    │
│    │      │        │        │          │                    │99年度偵字第5254│尤琮暉、邱奕哲、朱芳│
│    │      │        │        │          │                    │號卷四第229-230 │一共同犯詐欺取財罪，│
│    │      │        │        │          │                    │頁）            │各處有期徒刑玖月。扣│
│    │      │        │        │          │                    │                │案附表三之一編號1至6│
│    │      │        │        │          │                    │                │、附表三之二編號1、2│
│    │      │        │        │          │                    │                │、附表三之三編號1、2│
│    │      │        │        │          │                    │                │、附表三之四編號1至3│
│    │      │        │        │          │                    │                │之物、未扣案門號    │
│    │      │        │        │          │                    │                │0000000000號行動電話│
│    │      │        │        │          │                    │                │（含SIM卡）壹支，均 │
│    │      │        │        │          │                    │                │沒收。              │
├──┼───┼────┼────┼─────┼──────────┼────────┼──────────┤
│115 │陳惠英│99年12月│陳嘉興  │1萬6,018元│詐騙集團成員於99年12│陳惠英警詢之證述│林李憶共同犯詐欺取財│
│    │      │4日18時 │中華郵政│          │月4日17時7分，假冒奇│（99年度偵字第52│罪，累犯，處有期徒刑│
│    │      │52分    │00000000│          │摩拍賣賣家去電陳惠英│54號卷三第358-35│拾月。扣案附表三之一│
│    │      │        │365120號│          │，詐稱購物付款流程錯│9頁）           │編號1至6、附表三之二│
│    │      │        │帳戶    │          │誤，未取消即將按月扣│                │編號1、2、附表三之三│
│    │      │        ├────┼─────┤款，並請提供金融機構│ATM交易明細表及 │編號1、2、附表三之四│
│    │      │        │不詳帳戶│10萬元    │客服人員電話將協助取│台幣活期存款明細│編號1至3之物、未扣案│
│    │      │        │        │          │消，其後由另名成員去│（99年度偵字第52│門號0000000000號行動│
│    │      │        │        │          │電佯稱為中國信託銀行│54號卷三第360-36│電話（含SIM卡）壹支 │
│    │      │        │        │          │人員，要求陳惠英前往│1頁）           │，均沒收。          │
│    │      │        │        │          │操作以取消扣款，陳惠│                │                    │
│    │      │        │        │          │英因而陷於錯誤，匯款│反詐騙專線紀錄表│尤琮暉、邱奕哲、朱芳│
│    │      │        │        │          │至其指定帳戶內，遭詐│及帳戶個資檢視（│一共同犯詐欺取財罪，│
│    │      │        │        │          │欺116,018元。       │99年度偵字第5254│各處有期徒刑玖月。扣│
│    │      │        │        │          │                    │號卷四第231-232 │案附表三之一編號1至6│
│    │      │        │        │          │                    │頁）            │、附表三之二編號1、2│
│    │      │        │        │          │                    │                │、附表三之三編號1、2│
│    │      │        │        │          │                    │網路拍賣資料（99│、附表三之四編號1至3│
│    │      │        │        │          │                    │年度偵字第5254號│之物、未扣案門號    │
│    │      │        │        │          │                    │卷三第362-364頁 │0000000000號行動電話│
│    │      │        │        │          │                    │）              │（含SIM卡）壹支，均 │
│    │      │        │        │          │                    │                │沒收。              │
│    │      │        │        │          │                    │陳嘉興中華郵政00│                    │
│    │      │        │        │          │                    │000000000000號帳│                    │
│    │      │        │        │          │                    │戶資料（99年度偵│                    │
│    │      │        │        │          │                    │字第5254號卷九第│                    │
│    │      │        │        │          │                    │115-116頁）     │                    │
│    │      │        │        │          │                    │                │                    │
├──┼───┼────┼────┼─────┼──────────┼────────┼──────────┤
│116 │李淑琴│99年12月│陳嘉興  │2萬9,986元│詐騙集團成員於99年12│李淑琴警詢之證述│林李憶共同犯詐欺取財│
│    │      │4日18時 │中華郵政│          │月4日18時許，假冒網 │（99年度偵字第52│罪，累犯，處有期徒刑│
│    │      │17分    │00000000│          │路拍賣賣家去電李淑琴│54號卷三第365頁 │拾月。扣案附表三之一│
│    │      ├────┤365120號├─────┤，詐稱購物付款流程錯│）              │編號1至6、附表三之二│
│    │      │99年12月│帳戶    │2萬6,123元│誤，未取消即將按月扣│                │編號1、2、附表三之三│
│    │      │4日18時 │        │          │款，並稱將會有銀行人│ATM交易明細表（9│編號1、2、附表三之四│
│    │      │29分    │        │          │員與其聯絡協助取消，│9年度偵字第5254 │編號1至3之物、未扣案│
│    │      │        │        │          │並由另名成員佯稱銀行│號卷三第366頁） │門號0000000000號行動│
│    │      │        │        │          │人員去電，要求李淑琴│                │電話（含SIM卡）壹支 │
│    │      │        │        │          │前往操作以取消扣款，│反詐騙專線紀錄表│，均沒收。          │
│    │      │        │        │          │李淑琴因而陷於錯誤，│及帳戶個資檢視（│                    │
│    │      │        │        │          │匯款至其指定帳戶內，│99年度偵字第5254│尤琮暉、邱奕哲、朱芳│
│    │      │        │        │          │共遭詐欺56,109元    │號卷四第233-234 │一共同犯詐欺取財罪，│
│    │      │        │        │          │                    │頁）            │各處有期徒刑玖月。扣│
│    │      │        │        │          │                    │                │案附表三之一編號1至6│
│    │      │        │        │          │                    │受理詐騙帳戶通報│、附表三之二編號1、2│
│    │      │        │        │          │                    │警示表（99年偵字│、附表三之三編號1、2│
│    │      │        │        │          │                    │第5254號卷三第  │、附表三之四編號1至3│
│    │      │        │        │          │                    │367頁）         │之物、未扣案門號    │
│    │      │        │        │          │                    │                │0000000000號行動電話│
│    │      │        │        │          │                    │陳嘉興中華郵政00│（含SIM卡）壹支，均 │
│    │      │        │        │          │                    │000000000000號帳│沒收。              │
│    │      │        │        │          │                    │戶資料（99年度偵│                    │
│    │      │        │        │          │                    │字第5254號卷九第│                    │
│    │      │        │        │          │                    │115-116頁）     │                    │
├──┼───┼────┼────┼─────┼──────────┼────────┼──────────┤
│117 │黃家柔│99年12月│李俊毅  │2萬9,989元│詐騙集團成員於99年12│黃家柔警詢之證述│林李憶共同犯詐欺取財│
│    │      │3日22時 │台灣中小│          │月3日21時30分許，假 │（99年度偵字第52│罪，累犯，處有期徒刑│
│    │      │38分    │企業銀行│          │冒奇摩拍賣賣家服務人│54號卷三第368頁 │拾月。扣案附表三之一│
│    │      │        │00000000│          │員去電黃家柔，詐稱購│）              │編號1至6、附表三之二│
│    │      │        │364號帳 │          │物付款流程錯誤，未取│                │編號1、2、附表三之三│
│    │      │        │戶      │          │消即將按月扣款，並稱│ATM交易明細表（9│編號1、2、附表三之四│
│    │      │        │        │          │將會有銀行人員與其聯│9年度偵字第5254 │編號1至3之物、未扣案│
│    │      │        │        │          │絡協助取消，並由另名│號卷三第369-370 │門號0000000000號行動│
│    │      ├────┼────┼─────┤成員佯稱土地銀行人員│頁）            │電話（含SIM卡）壹支 │
│    │      │99年12月│李雨柔  │9萬9,000元│去電，要求黃家柔前往│                │，均沒收。          │
│    │      │4日凌晨0│第一銀行│          │操作以取消扣款，黃家│反詐騙專線紀錄表│                    │
│    │      │時40分  │00000000│          │柔因而陷於錯誤，匯款│及帳戶個資檢視（│尤琮暉、邱奕哲、朱芳│
│    │      │        │996號帳 │          │至其指定帳戶內，共遭│99年度偵字第5254│一共同犯詐欺取財罪，│
│    │      │        │戶      │          │詐欺341,964元       │號卷四第235-236 │各處有期徒刑玖月。扣│
│    │      ├────┼────┼─────┤                    │頁）            │案附表三之一編號1至6│
│    │      │99年12月│李雨柔  │1,000元   │                    │                │、附表三之二編號1、2│
│    │      │4日凌晨0│第一銀行│          │                    │受理詐騙帳戶通報│、附表三之三編號1、2│
│    │      │時42分  │00000000│          │                    │警示表（99年偵字│、附表三之四編號1至3│
│    │      │        │996號帳 │          │                    │第5254號卷三第  │之物、未扣案門號    │
│    │      │        │戶      │          │                    │371-374頁）     │0000000000號行動電話│
│    │      ├────┼────┼─────┤                    │                │（含SIM卡）壹支，均 │
│    │      │99年12月│李俊毅  │2萬9,989元│                    │余萬金彰化銀行56│沒收。              │
│    │      │4日凌晨1│台灣中小│          │                    │000000000000號帳│                    │
│    │      │時35分  │企業銀行│          │                    │戶資料（99年度偵│                    │
│    │      │        │00000000│          │                    │字第5254號卷八第│                    │
│    │      │        │364號帳 │          │                    │130-145背面頁） │                    │
│    │      │        │戶      │          │                    │                │                    │
│    │      ├────┼────┼─────┤                    │                │                    │
│    │      │99年12月│李俊毅  │5,986元   │                    │                │                    │
│    │      │4日凌晨1│台灣中小│          │                    │                │                    │
│    │      │時49分  │企業銀行│          │                    │                │                    │
│    │      │        │00000000│          │                    │                │                    │
│    │      │        │364號帳 │          │                    │                │                    │
│    │      │        │戶      │          │                    │                │                    │
│    │      ├────┼────┼─────┤                    │                │                    │
│    │      │99年12月│林俊宏  │10萬元    │                    │                │                    │
│    │      │4日17時 │第一銀行│          │                    │                │                    │
│    │      │40分    │00000000│          │                    │                │                    │
│    │      │        │122號帳 │          │                    │                │                    │
│    │      │        │戶      │          │                    │                │                    │
│    │      ├────┼────┼─────┤                    │                │                    │
│    │      │99年12月│余萬金  │7萬6000元 │                    │                │                    │
│    │      │4日19時 │彰化銀行│          │                    │                │                    │
│    │      │36分    │00000000│          │                    │                │                    │
│    │      │        │201900號│          │                    │                │                    │
│    │      │        │帳戶    │          │                    │                │                    │
├──┼───┼────┼────┼─────┼──────────┼────────┼──────────┤
│118 │熊曉玲│99年12月│鄭伊晏  │2萬9,989元│詐騙集團成員於99年12│熊曉玲警詢之證述│林李憶共同犯詐欺取財│
│    │      │8日22時 │中華郵政│          │月8日22時許，假冒購 │（99年度偵字第52│罪，累犯，處有期徒刑│
│    │      │50分    │00000000│          │物網站人員去電熊曉玲│54號卷三第375-37│拾月。扣案附表三之一│
│    │      │        │243697號│          │，詐稱購物付款流程錯│6頁）           │編號1至6、附表三之二│
│    │      │        │帳戶    │          │誤，未取消即將按月扣│                │編號1、2、附表三之三│
│    │      ├────┼────┼─────┤款，要求熊曉玲前往操│ATM交易明細表（9│編號1、2、附表三之四│
│    │      │99年12月│蔡陳全  │9萬5,000元│作以取消扣款，熊曉玲│9年度偵字第5254 │編號1至3之物、未扣案│
│    │      │8日23時 │彰化銀行│          │因而陷於錯誤，匯款至│號卷三第377頁） │門號0000000000號行動│
│    │      │49分    │00000000│          │其指定帳戶內，遭詐欺│                │電話（含SIM卡）壹支 │
│    │      │        │677800號│          │124,989元。         │反詐騙專線紀錄表│，均沒收。          │
│    │      │        │帳戶    │          │                    │及帳戶個資檢視（│                    │
│    │      │        │        │          │                    │99年度偵字第5254│尤琮暉、邱奕哲、朱芳│
│    │      │        │        │          │                    │號卷四第237-238 │一共同犯詐欺取財罪，│
│    │      │        │        │          │                    │頁）            │各處有期徒刑玖月。扣│
│    │      │        │        │          │                    │                │案附表三之一編號1至6│
│    │      │        │        │          │                    │受理詐騙帳戶通報│、附表三之二編號1、2│
│    │      │        │        │          │                    │警示表（99年偵字│、附表三之三編號1、2│
│    │      │        │        │          │                    │第5254號卷三第  │、附表三之四編號1至3│
│    │      │        │        │          │                    │378-379頁）     │之物、未扣案門號    │
│    │      │        │        │          │                    │                │0000000000號行動電話│
│    │      │        │        │          │                    │                │（含SIM卡）壹支，均 │
│    │      │        │        │          │                    │                │沒收。              │
├──┼───┼────┼────┼─────┼──────────┼────────┼──────────┤
│119 │林大鈞│99年12月│賴威榮  │1萬5,987元│詐騙集團成員於99年12│林大鈞警詢之證述│林李憶共同犯詐欺取財│
│    │      │8日21時 │合作金庫│          │月8日20時許，假冒奇 │（99年度偵字第52│罪，累犯，處有期徒刑│
│    │      │29分    │00000000│          │摩拍賣賣家去電林大鈞│54號卷三第380頁 │拾月。扣案附表三之一│
│    │      │        │76111號 │          │，詐稱購物付款流程錯│）              │編號1至6、附表三之二│
│    │      │        │帳戶    │          │誤，未取消即將按月扣│                │編號1、2、附表三之三│
│    │      │        │        │          │款，要求林大鈞前往操│ATM交易明細表（9│編號1、2、附表三之四│
│    │      │        │        │          │作以取消扣款，林大鈞│9年度偵字第5254 │編號1至3之物、未扣案│
│    │      │        │        │          │因而陷於錯誤，匯款至│號卷三第381頁） │門號0000000000號行動│
│    │      │        │        │          │其指定帳戶內，遭詐欺│                │電話（含SIM卡）壹支 │
│    │      │        │        │          │15,987元            │反詐騙專線紀錄表│，均沒收。          │
│    │      │        │        │          │                    │及帳戶個資檢視（│                    │
│    │      │        │        │          │                    │99年度偵字第5254│尤琮暉、邱奕哲、朱芳│
│    │      │        │        │          │                    │號卷四第239-240 │一共同犯詐欺取財罪，│
│    │      │        │        │          │                    │頁）            │各處有期徒刑玖月。扣│
│    │      │        │        │          │                    │                │案附表三之一編號1至6│
│    │      │        │        │          │                    │受理詐騙帳戶通報│、附表三之二編號1、2│
│    │      │        │        │          │                    │警示表（99年偵字│、附表三之三編號1、2│
│    │      │        │        │          │                    │第5254號卷三第  │、附表三之四編號1至3│
│    │      │        │        │          │                    │382頁）         │之物、未扣案門號    │
│    │      │        │        │          │                    │                │0000000000號行動電話│
│    │      │        │        │          │                    │賴威榮合作金庫50│（含SIM卡）壹支，均 │
│    │      │        │        │          │                    │00000000000號帳 │沒收。              │
│    │      │        │        │          │                    │戶資料（99年度偵│                    │
│    │      │        │        │          │                    │字第5254號卷八第│                    │
│    │      │        │        │          │                    │153-174頁）     │                    │
│    │      │        │        │          │                    │                │                    │
├──┼───┼────┼────┼─────┼──────────┼────────┼──────────┤
│120 │賴荷玉│99年12月│吳峰溢  │2萬9,983元│詐騙集團成員於99年12│賴荷玉警詢之證述│林李憶共同犯詐欺取財│
│    │      │9日19時 │中華郵政│          │月9日19時許，假冒奇 │(99年度偵字第525│罪，累犯，處有期徒刑│
│    │      │49分    │00000000│          │摩拍賣賣家去電賴荷玉│4號卷三第383-384│拾月。扣案附表三之一│
│    │      │        │241404號│          │，詐稱購物付款流程錯│頁）            │編號1至6、附表三之二│
│    │      │        │帳戶    │          │誤，未取消即將按月扣│                │編號1、2、附表三之三│
│    │      ├────┼────┼─────┤款，要求賴荷玉前往操│ATM交易明細表（9│編號1、2、附表三之四│
│    │      │        │        │8萬5000元 │作以取消扣款，賴荷玉│9年度偵字第5254 │編號1至3之物、未扣案│
│    │      │        │        │之遊戲點數│因而陷於錯誤，匯款至│號卷三第385頁） │門號0000000000號行動│
│    │      │        │        │          │其指定帳戶內，匯入29│                │電話（含SIM卡）壹支 │
│    │      │        │        │          │,983元，其後稱為凍結│萊爾富e購卡付款 │，均沒收。          │
│    │      │        │        │          │帳戶，請賴荷玉清空帳│證明（99年度偵字│                    │
│    │      │        │        │          │戶內所有金額，又要求│第5254號卷三第  │尤琮暉、邱奕哲、朱芳│
│    │      │        │        │          │賴荷玉將所有金額拿去│385背面-393頁） │一共同犯詐欺取財罪，│
│    │      │        │        │          │購買遊戲點數卡並將密│                │各處有期徒刑玖月。扣│
│    │      │        │        │          │碼告知，賴荷玉因而陷│反詐騙專線紀錄表│案附表三之一編號1至6│
│    │      │        │        │          │於錯誤，遭詐欺29,983│及帳戶個資檢視（│、附表三之二編號1、2│
│    │      │        │        │          │元以及85,000元遊戲點│99年度偵字第5254│、附表三之三編號1、2│
│    │      │        │        │          │數卡。              │號卷四第241-242 │、附表三之四編號1至3│
│    │      │        │        │          │                    │頁）            │之物、未扣案門號    │
│    │      │        │        │          │                    │                │0000000000號行動電話│
│    │      │        │        │          │                    │                │（含SIM卡）壹支，均 │
│    │      │        │        │          │                    │吳峰溢中華郵政03│沒收。              │
│    │      │        │        │          │                    │000000000000號帳│                    │
│    │      │        │        │          │                    │戶資料（99年度偵│                    │
│    │      │        │        │          │                    │字第5254號卷九第│                    │
│    │      │        │        │          │                    │128-133頁）     │                    │
│    │      │        │        │          │                    │                │                    │
├──┼───┼────┼────┼─────┼──────────┼────────┼──────────┤
│121 │廖彩伶│99年12月│鍾炳良  │6,073元   │詐騙集團成員於99年12│廖彩伶警詢之證述│林李憶共同犯詐欺取財│
│    │      │9日18時 │台灣銀行│          │月9日18時10分許，假 │（99年度偵字第52│罪，累犯，處有期徒刑│
│    │      │52分    │00000000│          │冒奇摩商城網購店家人│54號卷三第394-39│拾月。扣案附表三之一│
│    │      │        │8112號帳│          │員去電廖彩伶，詐稱購│5頁）           │編號1至6、附表三之二│
│    │      │        │戶      │          │物付款流程錯誤，未取│                │編號1、2、附表三之三│
│    │      │        │        │          │消即將按月扣款，要求│ATM交易明細表及 │編號1、2、附表三之四│
│    │      │        │        │          │廖彩伶前往操作以取消│存簿影本（99年度│編號1至3之物、未扣案│
│    │      │        │        │          │扣款，廖彩伶因而陷於│偵字第5254號卷三│門號0000000000號行動│
│    │      │        │        │          │錯誤，匯款至其指定帳│第396頁）       │電話（含SIM卡）壹支 │
│    │      │        │        │          │戶內，遭詐欺6, 073元│                │，均沒收。          │
│    │      │        │        │          │。                  │反詐騙專線紀錄表│                    │
│    │      │        │        │          │                    │及帳戶個資檢視（│尤琮暉、邱奕哲、朱芳│
│    │      │        │        │          │                    │99年度偵字第5254│一共同犯詐欺取財罪，│
│    │      │        │        │          │                    │號卷四第243-244 │各處有期徒刑玖月。扣│
│    │      │        │        │          │                    │頁）            │案附表三之一編號1至6│
│    │      │        │        │          │                    │                │、附表三之二編號1、2│
│    │      │        │        │          │                    │受理詐騙帳戶通報│、附表三之三編號1、2│
│    │      │        │        │          │                    │警示表（99年偵字│、附表三之四編號1至3│
│    │      │        │        │          │                    │第5254號卷三第39│之物、未扣案門號    │
│    │      │        │        │          │                    │7頁）           │0000000000號行動電話│
│    │      │        │        │          │                    │                │（含SIM卡）壹支，均 │
│    │      │        │        │          │                    │                │沒收。              │
├──┼───┼────┼────┼─────┼──────────┼────────┼──────────┤
│122 │林英豪│99年12月│翁玉成  │2萬9,998元│詐騙集團成員於99年12│林英豪警詢之證述│林李憶共同犯詐欺取財│
│    │      │10日18時│中華郵政│          │月10日17時28分，假冒│（99年度偵字第52│罪，累犯，處有期徒刑│
│    │      │13分    │00000000│          │奇摩拍賣服務人員去電│54號卷三第398-39│拾月。扣案附表三之一│
│    │      │        │746230號│          │林英豪，詐稱購物付款│9頁）           │編號1至6、附表三之二│
│    │      │        │帳戶    │          │流程錯誤，未取消即將│                │編號1、2、附表三之三│
│    │      │        │        │          │按月扣款，其後由另名│銀行存簿交易明細│編號1、2、附表三之四│
│    │      │        │        │          │成員去電佯稱為國泰世│影本（99年度偵字│編號1至3之物、未扣案│
│    │      │        │        │          │華銀行人員，要求林英│第5254號卷三第40│門號0000000000號行動│
│    │      │        │        │          │豪前往操作以取消扣款│0頁）           │電話（含SIM卡）壹支 │
│    │      │        │        │          │，林英豪因而陷於錯誤│                │，均沒收。          │
│    │      │        │        │          │，匯款至其指定帳戶內│反詐騙專線紀錄表│                    │
│    │      │        │        │          │，遭詐欺29,998元。  │及帳戶個資檢視（│尤琮暉、邱奕哲、朱芳│
│    │      │        │        │          │                    │99年度偵字第5254│一共同犯詐欺取財罪，│
│    │      │        │        │          │                    │號卷四第245-246 │各處有期徒刑玖月。扣│
│    │      │        │        │          │                    │頁）            │案附表三之一編號1至6│
│    │      │        │        │          │                    │                │、附表三之二編號1、2│
│    │      │        │        │          │                    │受理詐騙帳戶通報│、附表三之三編號1、2│
│    │      │        │        │          │                    │警示表（99年偵字│、附表三之四編號1至3│
│    │      │        │        │          │                    │第5254號卷三第  │之物、未扣案門號    │
│    │      │        │        │          │                    │401頁）         │0000000000號行動電話│
│    │      │        │        │          │                    │                │（含SIM卡）壹支，均 │
│    │      │        │        │          │                    │翁玉成中華郵政03│沒收。              │
│    │      │        │        │          │                    │000000000000號帳│                    │
│    │      │        │        │          │                    │戶資料（99年度偵│                    │
│    │      │        │        │          │                    │字第5254號卷十第│                    │
│    │      │        │        │          │                    │34-38頁）       │                    │
│    │      │        │        │          │                    │                │                    │
│    │      │        │        │          │                    │                │                    │
├──┼───┼────┼────┼─────┼──────────┼────────┼──────────┤
│123 │童安琪│99年12月│謝金枝  │5,573元   │詐騙集團成員於99年12│童安琪警詢之證述│林李憶共同犯詐欺取財│
│    │      │12日18時│合作金庫│          │月12日18時許，假冒奇│（99年度偵字第52│罪，累犯，處有期徒刑│
│    │      │54分    │00000000│          │摩拍賣賣家去電童安琪│54號卷三第402-40│拾月。扣案附表三之一│
│    │      │        │96748號 │          │，詐稱購物付款流程錯│3頁）           │編號1至6、附表三之二│
│    │      │        │帳戶    │          │誤，未取消即將按月扣│                │編號1、2、附表三之三│
│    │      │        │        │          │款，並稱將會有中國信│ATM交易明細表（9│編號1、2、附表三之四│
│    │      │        │        │          │託銀行人員與其聯絡協│9年度偵字第5254 │編號1至3之物、未扣案│
│    │      │        │        │          │助取消，並由另名成員│號卷三第404頁） │門號0000000000號行動│
│    │      │        │        │          │佯稱中國信託銀行人員│                │電話（含SIM卡）壹支 │
│    │      │        │        │          │去電，要求童安琪前往│反詐騙專線紀錄表│，均沒收。          │
│    │      │        │        │          │操作以取消扣款，童安│及帳戶個資檢視（│                    │
│    │      │        │        │          │琪因而陷於錯誤，匯款│99年度偵字第5254│尤琮暉、邱奕哲、朱芳│
│    │      │        │        │          │至其指定帳戶內，共遭│號卷四第247-248 │一共同犯詐欺取財罪，│
│    │      │        │        │          │詐欺5,573元         │頁）            │各處有期徒刑玖月。扣│
│    │      │        │        │          │                    │                │案附表三之一編號1至6│
│    │      │        │        │          │                    │受理詐騙帳戶通報│、附表三之二編號1、2│
│    │      │        │        │          │                    │警示表（99年偵字│、附表三之三編號1、2│
│    │      │        │        │          │                    │第5254號卷三第  │、附表三之四編號1至3│
│    │      │        │        │          │                    │405頁）         │之物、未扣案門號    │
│    │      │        │        │          │                    │                │0000000000號行動電話│
│    │      │        │        │          │                    │謝金枝合作金庫01│（含SIM卡）壹支，均 │
│    │      │        │        │          │                    │00000000000號帳 │沒收。              │
│    │      │        │        │          │                    │戶資料（99年度偵│                    │
│    │      │        │        │          │                    │字第5254號卷八第│                    │
│    │      │        │        │          │                    │189-192頁）     │                    │
│    │      │        │        │          │                    │                │                    │
├──┼───┼────┼────┼─────┼──────────┼────────┼──────────┤
│124 │陳惠怡│99年12月│謝金枝  │2萬9,998元│詐騙集團成員於99年12│陳惠怡警詢之證述│林李憶共同犯詐欺取財│
│    │      │12日15時│合作金庫│          │月10日22時30分許，假│（99年度偵字第52│罪，累犯，處有期徒刑│
│    │      │6分     │00000000│          │冒奇摩拍賣賣家人員去│54號卷三第406-40│拾月。扣案附表三之一│
│    │      │        │96748號 │          │電陳惠怡，詐稱購物付│7頁）           │編號1至6、附表三之二│
│    │      │        │帳戶    │          │款流程錯誤，未取消即│                │編號1、2、附表三之三│
│    │      │        │        │          │將按月扣款，要求陳惠│ATM交易明細表（9│編號1、2、附表三之四│
│    │      │        │        │          │怡前往操作以取消扣款│9年度偵字第5254 │編號1至3之物、未扣案│
│    │      │        │        │          │，陳惠怡因而陷於錯誤│號卷三第408頁） │門號0000000000號行動│
│    │      │        │        │          │，匯款至其指定帳戶內│                │電話（含SIM卡）壹支 │
│    │      │        │        │          │，遭詐欺29,998元    │反詐騙專線紀錄表│，均沒收。          │
│    │      │        │        │          │                    │及帳戶個資檢視（│                    │
│    │      │        │        │          │                    │99年度偵字第5254│尤琮暉、邱奕哲、朱芳│
│    │      │        │        │          │                    │號卷四第249-250 │一共同犯詐欺取財罪，│
│    │      │        │        │          │                    │頁）            │各處有期徒刑玖月。扣│
│    │      │        │        │          │                    │                │案附表三之一編號1至6│
│    │      │        │        │          │                    │受理詐騙帳戶通報│、附表三之二編號1、2│
│    │      │        │        │          │                    │警示表（99年偵字│、附表三之三編號1、2│
│    │      │        │        │          │                    │第5254號卷三第40│、附表三之四編號1至3│
│    │      │        │        │          │                    │9頁）           │之物、未扣案門號    │
│    │      │        │        │          │                    │                │0000000000號行動電話│
│    │      │        │        │          │                    │謝金枝合作金庫01│（含SIM卡）壹支，均 │
│    │      │        │        │          │                    │00000000000號帳 │沒收。              │
│    │      │        │        │          │                    │戶資料（99年度偵│                    │
│    │      │        │        │          │                    │字第5254號卷八第│                    │
│    │      │        │        │          │                    │189-192頁）     │                    │
│    │      │        │        │          │                    │                │                    │
├──┼───┼────┼────┼─────┼──────────┼────────┼──────────┤
│125 │陳良輔│99年12月│陳明得  │1萬1,017元│詐騙集團成員99年12月│陳良輔警詢之證述│林李憶共同犯詐欺取財│
│    │      │13日21時│中華郵政│          │13日20時許，自稱奇摩│（99年度偵字第52│罪，累犯，處有期徒刑│
│    │      │許      │00000000│          │拍賣賣家去電陳良輔要│54號卷三第410-41│拾月。扣案附表三之一│
│    │      │        │544191號│          │求其下標，並匯款，其│1頁）           │編號1至6、附表三之二│
│    │      │        │帳戶    │          │後詐稱購物付款流程錯│                │編號1、2、附表三之三│
│    │      │        │        │          │誤，未取消即將按月扣│反詐騙專線紀錄表│編號1、2、附表三之四│
│    │      │        │        │          │款，要求陳良輔前往操│及帳戶個資檢視（│編號1至3之物、未扣案│
│    │      │        │        │          │作以取消扣款，陳良輔│99年度偵字第5254│門號0000000000號行動│
│    │      │        │        │          │因而陷於錯誤，先後匯│號卷四第251-252 │電話（含SIM卡）壹支 │
│    │      │        │        │          │款兩次至其指定帳戶內│頁）            │，均沒收。          │
│    │      │        │        │          │，共遭詐欺11,017 元 │                │                    │
│    │      │        │        │          │                    │受理詐騙帳戶通報│尤琮暉、邱奕哲、朱芳│
│    │      │        │        │          │                    │警示表（99年偵字│一共同犯詐欺取財罪，│
│    │      │        │        │          │                    │第5254號卷三第41│各處有期徒刑玖月。扣│
│    │      │        │        │          │                    │2頁）           │案附表三之一編號1至6│
│    │      │        │        │          │                    │                │、附表三之二編號1、2│
│    │      │        │        │          │                    │陳明得中華郵政03│、附表三之三編號1、2│
│    │      │        │        │          │                    │000000000000號帳│、附表三之四編號1至3│
│    │      │        │        │          │                    │戶資料（99年度偵│之物、未扣案門號    │
│    │      │        │        │          │                    │字第5254號卷九第│0000000000號行動電話│
│    │      │        │        │          │                    │142-145頁）     │（含SIM卡）壹支，均 │
│    │      │        │        │          │                    │                │沒收。              │
├──┼───┼────┼────┼─────┼──────────┼────────┼──────────┤
│126 │林聖凱│99年12月│陳明得  │2萬9,987元│詐騙集團成員於99年12│林聖凱警詢之證述│林李憶共同犯詐欺取財│
│    │      │13日19時│中華郵政│          │月13日18時許，假冒奇│（99年度偵字第52│罪，累犯，處有期徒刑│
│    │      │        │00000000│          │摩拍賣賣家人員去電林│54號卷三第413-41│拾月。扣案附表三之一│
│    │      │        │544191號│          │聖凱，詐稱購物付款流│4頁）           │編號1至6、附表三之二│
│    │      │        │帳戶    │          │程錯誤，須為修正動作│                │編號1、2、附表三之三│
│    │      │        │        │          │，要求林聖凱前往操作│ATM交易明細表（9│編號1、2、附表三之四│
│    │      │        │        │          │以取消扣款，林聖凱因│9年度偵字第5254 │編號1至3之物、未扣案│
│    │      │        │        │          │而陷於錯誤，匯款至其│號卷三第415頁） │門號0000000000號行動│
│    │      │        │        │          │指定帳戶內，遭詐欺  │                │電話（含SIM卡）壹支 │
│    │      │        │        │          │29,987元            │反詐騙專線紀錄表│，均沒收。          │
│    │      │        │        │          │                    │及帳戶個資檢視（│                    │
│    │      │        │        │          │                    │99年度偵字第5254│尤琮暉、邱奕哲、朱芳│
│    │      │        │        │          │                    │號卷四第253-254 │一共同犯詐欺取財罪，│
│    │      │        │        │          │                    │頁）            │各處有期徒刑玖月。扣│
│    │      │        │        │          │                    │                │案附表三之一編號1至6│
│    │      │        │        │          │                    │受理詐騙帳戶通報│、附表三之二編號1、2│
│    │      │        │        │          │                    │警示表（99年偵字│、附表三之三編號1、2│
│    │      │        │        │          │                    │第5254號卷三第41│、附表三之四編號1至3│
│    │      │        │        │          │                    │6頁）           │之物、未扣案門號    │
│    │      │        │        │          │                    │                │0000000000號行動電話│
│    │      │        │        │          │                    │陳明得中華郵政03│（含SIM卡）壹支，均 │
│    │      │        │        │          │                    │000000000000號帳│沒收。              │
│    │      │        │        │          │                    │戶資料（99年度偵│                    │
│    │      │        │        │          │                    │字第5254號卷九第│                    │
│    │      │        │        │          │                    │142-145頁）     │                    │
│    │      │        │        │          │                    │                │                    │
├──┼───┼────┼────┼─────┼──────────┼────────┼──────────┤
│127 │徐銘健│99年12月│林文平  │10萬元    │詐騙集團成員於99年12│徐銘健警詢之證述│林李憶共同犯詐欺取財│
│    │      │12日18時│渣打銀行│          │月11日14時許，假冒奇│（99年度偵字第52│罪，累犯，處有期徒刑│
│    │      │52分    │00000000│          │摩拍賣賣家人員去電徐│54號卷三第417-41│拾月。扣案附表三之一│
│    │      │        │081188號│          │銘健，詐稱購物付款流│8頁）           │編號1至6、附表三之二│
│    │      │        │帳戶    │          │程錯誤，須為修正動作│                │編號1、2、附表三之三│
│    │      ├────┼────┼─────┤，要求徐銘健前往操作│徐銘健偵查之證述│編號1、2、附表三之四│
│    │      │99年12月│葉文郁  │7萬4,000元│以取消扣款，徐銘健因│（100年度偵字第8│編號1至3之物、未扣案│
│    │      │13日20時│第一銀行│          │而陷於錯誤，匯款至其│714號卷第33-35頁│門號0000000000號行動│
│    │      │12分    │00000000│          │指定帳戶內，遭詐欺17│桃檢）          │電話（含SIM卡）壹支 │
│    │      ├────┤341號帳 ├─────┤5,000元             │                │，均沒收。          │
│    │      │99年12月│戶      │1,000元   │                    │ATM交易明細表（9│                    │
│    │      │13日20時│        │          │                    │9年度偵字第5254 │尤琮暉、邱奕哲、朱芳│
│    │      │13分    │        │          │                    │號卷三第419-421 │一共同犯詐欺取財罪，│
│    │      │        │        │          │                    │頁）            │各處有期徒刑玖月。扣│
│    │      │        │        │          │                    │                │案附表三之一編號1至6│
│    │      │        │        │          │                    │反詐騙專線紀錄表│、附表三之二編號1、2│
│    │      │        │        │          │                    │及帳戶個資檢視（│、附表三之三編號1、2│
│    │      │        │        │          │                    │99年度偵字第5254│、附表三之四編號1至3│
│    │      │        │        │          │                    │號卷四第255-256 │之物、未扣案門號    │
│    │      │        │        │          │                    │頁）            │0000000000號行動電話│
│    │      │        │        │          │                    │                │（含SIM卡）壹支，均 │
│    │      │        │        │          │                    │林文平渣打銀行02│沒收。              │
│    │      │        │        │          │                    │000000000000號帳│                    │
│    │      │        │        │          │                    │戶資料（99年度偵│                    │
│    │      │        │        │          │                    │字第5254號卷十第│                    │
│    │      │        │        │          │                    │294-297背面頁） │                    │
│    │      │        │        │          │                    │                │                    │
├──┼───┼────┼────┼─────┼──────────┼────────┼──────────┤
│128 │李玫芬│99年12月│鄭俊江  │2萬9,998元│詐騙集團成員於99年12│李玫芬警詢之證述│林李憶共同犯詐欺取財│
│    │      │14日18時│中華郵政│          │月14日17時50分許，假│（99年度偵字第52│罪，累犯，處有期徒刑│
│    │      │18分    │00000000│          │冒奇摩拍賣賣家去電李│54號卷三第422頁 │拾月。扣案附表三之一│
│    │      │        │207753號│          │玫芬，詐稱購物付款流│）              │編號1至6、附表三之二│
│    │      │        │帳戶    │          │程錯誤，未取消即將按│                │編號1、2、附表三之三│
│    │      │        │        │          │月扣款，並請其提供基│ATM交易明細表（9│編號1、2、附表三之四│
│    │      │        │        │          │本資料向金融機構要求│9年度偵字第5254 │編號1至3之物、未扣案│
│    │      │        │        │          │協助取消，其後由另名│號卷三第423頁） │門號0000000000號行動│
│    │      │        │        │          │成員去電佯稱為中國信│                │電話（含SIM卡）壹支 │
│    │      │        │        │          │託銀行人員，要求李玫│受理詐騙帳戶通報│，均沒收。          │
│    │      │        │        │          │芬前往操作以取消扣款│警示表（99年偵字│                    │
│    │      │        │        │          │，李玫芬因而陷於錯誤│第5254號卷三第  │尤琮暉、邱奕哲、朱芳│
│    │      │        │        │          │，匯款至其指定帳戶內│424頁）         │一共同犯詐欺取財罪，│
│    │      │        │        │          │，遭詐欺29,998元    │                │各處有期徒刑玖月。扣│
│    │      │        │        │          │                    │反詐騙專線紀錄表│案附表三之一編號1至6│
│    │      │        │        │          │                    │及帳戶個資檢視（│、附表三之二編號1、2│
│    │      │        │        │          │                    │99年度偵字第5254│、附表三之三編號1、2│
│    │      │        │        │          │                    │號卷四第257-258 │、附表三之四編號1至3│
│    │      │        │        │          │                    │頁）            │之物、未扣案門號    │
│    │      │        │        │          │                    │                │0000000000號行動電話│
│    │      │        │        │          │                    │鄭俊江中華郵政00│（含SIM卡）壹支，均 │
│    │      │        │        │          │                    │000000000000號帳│沒收。              │
│    │      │        │        │          │                    │戶資料（99年度偵│                    │
│    │      │        │        │          │                    │字第5254號卷九第│                    │
│    │      │        │        │          │                    │153-159頁）     │                    │
│    │      │        │        │          │                    │                │                    │
├──┼───┼────┼────┼─────┼──────────┼────────┼──────────┤
│129 │陳俊維│99年12月│鄭俊江  │2萬2,989元│詐騙集團成員於99年12│陳俊維警詢之證述│林李憶共同犯詐欺取財│
│    │      │14日19時│中華郵政│          │月14日19時許，假冒奇│（99年度偵字第52│罪，累犯，處有期徒刑│
│    │      │37分    │00000000│          │摩拍賣賣家去電陳俊維│54號卷三第425-42│拾月。扣案附表三之一│
│    │      │        │207753號│          │，詐稱購物付款流程錯│6頁）           │編號1至6、附表三之二│
│    │      │        │帳戶    │          │誤，其後由另名成員去│                │編號1、2、附表三之三│
│    │      │        │        │          │電佯稱為合作金庫人員│ATM交易明細表（9│編號1、2、附表三之四│
│    │      │        │        │          │，要求陳俊維前往操作│9年度偵字第5254 │編號1至3之物、未扣案│
│    │      │        │        │          │以取消扣款，陳俊維因│號卷三第427頁） │門號0000000000號行動│
│    │      │        │        │          │而陷於錯誤，匯款至其│                │電話（含SIM卡）壹支 │
│    │      │        │        │          │指定帳戶內，遭詐欺  │反詐騙專線紀錄表│，均沒收。          │
│    │      │        │        │          │22,989元            │及帳戶個資檢視（│                    │
│    │      │        │        │          │                    │99年度偵字第5254│尤琮暉、邱奕哲、朱芳│
│    │      │        │        │          │                    │號卷四第259-260 │一共同犯詐欺取財罪，│
│    │      │        │        │          │                    │頁）            │各處有期徒刑玖月。扣│
│    │      │        │        │          │                    │                │案附表三之一編號1至6│
│    │      │        │        │          │                    │受理詐騙帳戶通報│、附表三之二編號1、2│
│    │      │        │        │          │                    │警示表（99年偵字│、附表三之三編號1、2│
│    │      │        │        │          │                    │第5254號卷三第42│、附表三之四編號1至3│
│    │      │        │        │          │                    │8頁）           │之物、未扣案門號    │
│    │      │        │        │          │                    │                │0000000000號行動電話│
│    │      │        │        │          │                    │鄭俊江中華郵政00│（含SIM卡）壹支，均 │
│    │      │        │        │          │                    │000000000000號帳│沒收。              │
│    │      │        │        │          │                    │戶資料（99年度偵│                    │
│    │      │        │        │          │                    │字第5254號卷九第│                    │
│    │      │        │        │          │                    │153-159頁）     │                    │
├──┼───┼────┼────┼─────┼──────────┼────────┼──────────┤
│130 │林憶苓│99年12月│龍金鳳  │2萬7,139元│詐騙集團成員於99年12│林憶苓警詢之證述│林李憶共同犯詐欺取財│
│    │      │23日凌晨│合作金庫│          │月22日21時3分，假冒 │（99年度偵字第52│罪，累犯，處有期徒刑│
│    │      │0時10分 │00000000│          │森森購物中心人員去電│54號卷三第429-43│拾月。扣案附表三之一│
│    │      │        │74756號 │          │林憶苓，詐稱購物付款│0頁）           │編號1至6、附表三之二│
│    │      │        │帳戶    │          │流程錯誤，未取消即將│                │編號1、2、附表三之三│
│    │      ├────┼────┼─────┤按月扣款，並稱將有金│ATM交易明細表（9│編號1、2、附表三之四│
│    │      │99年12月│衛彥蓁  │10萬元    │融機構客服人員電話協│9年度偵字第5254 │編號1至3之物、未扣案│
│    │      │23日凌晨│台北富邦│          │助取消，其後由另名成│號卷三第431頁） │門號0000000000號行動│
│    │      │1時1分  │00000000│          │員去電佯稱為中國信託│                │電話（含SIM卡）壹支 │
│    │      │        │2722號帳│          │銀行人員，要求林憶苓│反詐騙專線紀錄表│，均沒收。          │
│    │      │        │戶      │          │前往操作以取消扣款，│及帳戶個資檢視（│                    │
│    │      ├────┼────┼─────┤林憶苓因而陷於錯誤，│99年度偵字第5254│尤琮暉、邱奕哲、朱芳│
│    │      │99年12月│龍金鳳  │3萬3,246元│先後匯款三次至其指定│號卷四第261-262 │一共同犯詐欺取財罪，│
│    │      │23日    │合作金庫│          │帳戶內，遭詐欺160,38│頁）            │各處有期徒刑玖月。扣│
│    │      │        │00000000│          │5元。               │                │案附表三之一編號1至6│
│    │      │        │74756號 │          │                    │龍金鳳合作金庫06│、附表三之二編號1、2│
│    │      │        │帳戶    │          │                    │00000000000號帳 │、附表三之三編號1、2│
│    │      │        │        │          │                    │戶資料（99年度偵│、附表三之四編號1至3│
│    │      │        │        │          │                    │字第5254號卷十第│之物、未扣案門號    │
│    │      │        │        │          │                    │47-52頁）       │0000000000號行動電話│
│    │      │        │        │          │                    │                │（含SIM卡）壹支，均 │
│    │      │        │        │          │                    │衛彥蓁台北富邦36│沒收。              │
│    │      │        │        │          │                    │0000000000號帳戶│                    │
│    │      │        │        │          │                    │資料（99年度偵字│                    │
│    │      │        │        │          │                    │第5254號卷八第20│                    │
│    │      │        │        │          │                    │0-201頁）       │                    │
│    │      │        │        │          │                    │                │                    │
├──┼───┼────┼────┼─────┼──────────┼────────┼──────────┤
│131 │林艾蓁│99年12月│龍金鳳  │2萬9,989元│詐騙集團成員於99年12│林艾蓁警詢之證述│林李憶共同犯詐欺取財│
│    │      │22日23時│合作金庫│          │月22日22時許，假冒森│（99年度偵字第52│罪，累犯，處有期徒刑│
│    │      │23分    │00000000│          │森購物網站人員去電林│54號卷三第432-43│拾月。扣案附表三之一│
│    │      ├────┤74756號 ├─────┤艾蓁，詐稱購物付款流│3頁）           │編號1至6、附表三之二│
│    │      │99年12月│帳戶    │2萬2,652元│程錯誤，未取消即將按│                │編號1、2、附表三之三│
│    │      │23日凌晨│        │          │月扣款，要求林艾蓁前│ATM交易明細表（9│編號1、2、附表三之四│
│    │      │0時20分 │        │          │往操作以取消扣款，林│9年度偵字第5254 │編號1至3之物、未扣案│
│    │      │        │        │          │艾蓁因而陷於錯誤，先│號卷三第434頁） │門號0000000000號行動│
│    │      │        │        │          │後匯款兩次至其指定帳│                │電話（含SIM卡）壹支 │
│    │      │        │        │          │戶內，遭詐欺52,641元│反詐騙專線紀錄表│，均沒收。          │
│    │      │        │        │          │                    │及帳戶個資檢視（│                    │
│    │      │        │        │          │                    │99年度偵字第5254│尤琮暉、邱奕哲、朱芳│
│    │      │        │        │          │                    │號卷四第263-264 │一共同犯詐欺取財罪，│
│    │      │        │        │          │                    │頁）            │各處有期徒刑玖月。扣│
│    │      │        │        │          │                    │                │案附表三之一編號1至6│
│    │      │        │        │          │                    │受理詐騙帳戶通報│、附表三之二編號1、2│
│    │      │        │        │          │                    │警示表（99年偵字│、附表三之三編號1、2│
│    │      │        │        │          │                    │第5254號卷三第43│、附表三之四編號1至3│
│    │      │        │        │          │                    │5頁）           │之物、未扣案門號    │
│    │      │        │        │          │                    │                │0000000000號行動電話│
│    │      │        │        │          │                    │龍金鳳合作金庫06│（含SIM卡）壹支，均 │
│    │      │        │        │          │                    │00000000000號帳 │沒收。              │
│    │      │        │        │          │                    │戶資料（99年度偵│                    │
│    │      │        │        │          │                    │字第5254號卷十第│                    │
│    │      │        │        │          │                    │47-52頁）       │                    │
├──┼───┼────┼────┼─────┼──────────┼────────┼──────────┤
│132 │黃愛仙│99年12月│龍金鳳  │1萬6,767元│詐騙集團成員於99年12│黃愛仙警詢之證述│林李憶共同犯詐欺取財│
│    │      │22日23時│合作金庫│          │月23日22時30分，假冒│（99年度偵字第52│罪，累犯，處有期徒刑│
│    │      │14分    │00000000│          │森森購物中心人員去電│54號卷三第436-43│拾月。扣案附表三之一│
│    │      │        │74756號 │          │黃愛仙，詐稱購物付款│7頁）           │編號1至6、附表三之二│
│    │      │        │帳戶    │          │流程錯誤，未取消即將│                │編號1、2、附表三之三│
│    │      │        │        │          │按月扣款，其後由另名│ATM交易明細表（9│編號1、2、附表三之四│
│    │      │        │        │          │成員去電佯稱為郵局人│9年度偵字第5254 │編號1至3之物、未扣案│
│    │      │        │        │          │員，要求黃愛仙前往操│號卷三第438頁） │門號0000000000號行動│
│    │      │        │        │          │作以取消扣款，黃愛仙│                │電話（含SIM卡）壹支 │
│    │      │        │        │          │因而陷於錯誤，匯款至│反詐騙專線紀錄表│，均沒收。          │
│    │      │        │        │          │其指定帳戶內，遭詐欺│及帳戶個資檢視（│                    │
│    │      │        │        │          │16,767元。          │99年度偵字第5254│尤琮暉、邱奕哲、朱芳│
│    │      │        │        │          │                    │號卷四第265-266 │一共同犯詐欺取財罪，│
│    │      │        │        │          │                    │頁）            │各處有期徒刑玖月。扣│
│    │      │        │        │          │                    │                │案附表三之一編號1至6│
│    │      │        │        │          │                    │受理詐騙帳戶通報│、附表三之二編號1、2│
│    │      │        │        │          │                    │警示表（99年偵字│、附表三之三編號1、2│
│    │      │        │        │          │                    │第5254號卷三第  │、附表三之四編號1至3│
│    │      │        │        │          │                    │439頁）         │之物、未扣案門號    │
│    │      │        │        │          │                    │                │0000000000號行動電話│
│    │      │        │        │          │                    │龍金鳳合作金庫06│（含SIM卡）壹支，均 │
│    │      │        │        │          │                    │00000000000號帳 │沒收。              │
│    │      │        │        │          │                    │戶資料（99年度偵│                    │
│    │      │        │        │          │                    │字第5254號卷十第│                    │
│    │      │        │        │          │                    │47-52頁）       │                    │
├──┼───┼────┼────┼─────┼──────────┼────────┼──────────┤
│133 │林慧婷│99年12月│楊敏慆  │2萬8,095元│詐騙集團成員於99年12│1.被害人林慧婷指│                    │
│    │      │2日19時5│上海商業│          │月2日下午，假冒購物 │述。（板檢100偵5│                    │
│    │      │分許    │儲蓄銀行│          │網站人員去電林慧婷，│480卷第15-15右頁│                    │
│    │      │        │華江分行│          │詐稱購物付款流程錯誤│）              │                    │
│    │      │        │000-0000│          │，未取消即將按月扣款│                │                    │
│    │      │        │0000000 │          │，要求林慧婷前往操作│2.王星林帳戶之開│                    │
│    │      │        │91218號 │          │以取消扣款，林慧婷因│戶資料、交易明細│                    │
│    │      │        │帳戶    │          │而陷於錯誤，先後匯款│。（板檢100偵548│                    │
│    │      ├────┼────┼─────┤兩筆至其指定帳戶內，│0卷第19-24頁）  │                    │
│    │      │99年12月│王星林華│          │遭詐欺48,078元      │                │                    │
│    │      │02日20時│南商業銀│          │                    │3.被害人林慧婷所│                    │
│    │      │25分許  │行基隆港│1萬9,983元│                    │提出之ATM交易明 │                    │
│    │      │        │口分行20│          │                    │細表。（板檢100 │                    │
│    │      │        │00000000│          │                    │偵5480卷第25背頁│                    │
│    │      │        │64號帳戶│          │                    │）              │                    │
│    │      │        │        │          │                    │                │                    │
│    │      │        │        │          │                    │                │                    │
│    │      │        │        │          │                    │                │                    │
│    │      │        │        │          │                    │                │                    │
├──┼───┼────┼────┼─────┼──────────┼────────┼──────────┤
│134 │王蘊芹│99年12月│翁玉成  │2萬6,826元│詐騙集團成員於99年12│(1)被告翁玉成之供│                    │
│    │      │10日18時│中華郵政│          │月10日，假冒郵局人員│述。（板檢100偵 │                    │
│    │      │51分許  │公司鶯歌│          │去電王蘊芹，詐稱購物│3079卷第4-6頁） │                    │
│    │      │        │郵局0311│          │付款流程錯誤，未取消│                │                    │
│    │      │        │00000000│          │即將按月扣款，要求王│(2)被害人王蘊芹於│                    │
│    │      │        │230號帳 │          │蘊芹前往操作以取消扣│警詢中指述。（板│                    │
│    │      │        │戶      │          │款，王蘊芹因而陷於錯│檢100偵3079卷第7│                    │
│    │      │        │        │          │誤，先後匯款兩次至其│-9頁）          │                    │
│    │      │        │        │          │指定帳戶內，遭詐欺  │                │                    │
│    │      ├────┼────┼─────┤56,814元。          │(3)被害人王蘊芹之│                    │
│    │      │99年12月│翁玉成  │2萬9,988元│                    │受理詐騙帳戶通報│                    │
│    │      │10日19時│中華郵政│          │                    │警示簡便格式表、│                    │
│    │      │2分許   │股份有限│          │                    │內政部警政署反詐│                    │
│    │      │        │公司鶯歌│          │                    │騙案件紀錄表、內│                    │
│    │      │        │郵局0311│          │                    │政部警政署反詐騙│                    │
│    │      │        │00000000│          │                    │諮詢專線紀錄表、│                    │
│    │      │        │230號帳 │          │                    │轉帳憑證。（板檢│                    │
│    │      │        │戶      │          │                    │100偵3079卷第12 │                    │
│    │      │        │        │          │                    │、31-38頁）     │                    │
│    │      │        │        │          │                    │                │                    │
│    │      │        │        │          │                    │(4)被告翁玉成之郵│                    │
│    │      │        │        │          │                    │局帳戶歷史交易明│                    │
│    │      │        │        │          │                    │細查詢單。（板檢│                    │
│    │      │        │        │          │                    │100偵3079卷第22-│                    │
│    │      │        │        │          │                    │24頁）          │                    │
│    │      │        │        │          │                    │                │                    │
├──┼───┼────┼────┼─────┼──────────┼────────┼──────────┤
│135 │孫郁淑│99年9月 │詹帛諺  │2萬8,800元│詐騙集團成員於99年9 │1.被告詹帛諺之供│                    │
│    │      │24日18時│中華郵政│          │月24日17時5分，假冒 │述（桃檢100偵710│                    │
│    │      │39分    │00000000│          │購物網站人員去電孫郁│9卷第6-10頁）   │                    │
│    │      │        │241180號│          │淑，詐稱購物付款流程│                │                    │
│    │      │        │帳戶    │          │錯誤，未取消即將按月│2.被害人孫郁淑之│                    │
│    │      │        │        │          │扣款，要求孫郁淑前往│指訴。（桃檢10 0│                    │
│    │      │        │        │          │操作以取消扣款，孫郁│偵7109卷第57-58 │                    │
│    │      │        │        │          │淑因而陷於錯誤，匯款│頁）            │                    │
│    │      │        │        │          │至其指定帳戶內，遭詐│                │                    │
│    │      │        │        │          │欺28,800元。        │3.被告帳戶開戶資│                    │
│    │      │        │        │          │                    │料及交易明細資料│                    │
│    │      │        │        │          │                    │。（桃檢100偵7  │                    │
│    │      │        │        │          │                    │109卷第12-16頁）│                    │
│    │      │        │        │          │                    │                │                    │
│    │      │        │        │          │                    │4.匯款單據。（桃│                    │
│    │      │        │        │          │                    │檢100偵7109卷第 │                    │
│    │      │        │        │          │                    │61頁）          │                    │
│    │      │        │        │          │                    │                │                    │
│    │      │        │        │          │                    │                │                    │
├──┼───┼────┼────┼─────┼──────────┼────────┼──────────┤
│136 │鄭詒靜│99年9月2│詹帛諺  │1萬,983元 │詐騙集團成員於99年9 │1.被告詹帛諺之供│                    │
│    │      │4日23時 │合作金庫│          │月24日22時，假冒購物│述（桃檢100偵710│                    │
│    │      │35分    │銀行新民│          │網站人員去電鄭詒靜，│9卷第6-10頁）   │                    │
│    │      │        │分行5470│          │詐稱購物付款流程錯誤│                │                    │
│    │      │        │00000000│          │，未取消即將按月扣款│2.被害人鄭詒靜之│                    │
│    │      │        │0號帳戶 │          │，要求鄭詒靜前往操作│指訴。（桃檢100 │                    │
│    │      │        │        │          │以取消扣款，鄭詒靜因│偵7109卷第65-66 │                    │
│    │      │        │        │          │而陷於錯誤，匯款至其│頁）            │                    │
│    │      │        │        │          │指定帳戶內，遭詐欺  │                │                    │
│    │      │        │        │          │10,983元。          │3.被告帳戶開戶資│                    │
│    │      │        │        │          │                    │料及交易明細資料│                    │
│    │      │        │        │          │                    │。（桃檢100偵710│                    │
│    │      │        │        │          │                    │9卷第12-16頁）  │                    │
│    │      │        │        │          │                    │                │                    │
│    │      │        │        │          │                    │4.合作金庫銀行自│                    │
│    │      │        │        │          │                    │動櫃員機交易明細│                    │
│    │      │        │        │          │                    │表。（桃檢100偵7│                    │
│    │      │        │        │          │                    │109卷第67頁）   │                    │
│    │      │        │        │          │                    │                │                    │
└──┴───┴────┴────┴─────┴──────────┴────────┴──────────┘
附表三之一
 ┌──┬─────┬────┬────┬────────┐
 │1   │SONYERICSS│壹支    │林李憶  │門號0000000000號│
 │    │ON手機（序│        │        │使用之手機      │
 │    │號：359194│        │        │                │
 │    │000000000 │        │        │                │
 │    │）        │        │        │                │
 ├──┼─────┼────┼────┼────────┤
 │2   │SAMSUNGANY│壹支    │林李憶  │該門號為詐欺集團│
 │    │CALL手機（│        │        │交與林李憶使用  │
 │    │序號：3588│        │        │                │
 │    │0000000000│        │        │                │
 │    │1，含門號0│        │        │                │
 │    │000000000 │        │        │                │
 │    │號SIM卡一 │        │        │                │
 │    │張）      │        │        │                │
 ├──┼─────┼────┼────┼────────┤
 │3   │0000000000│壹張    │林李憶  │該門號為詐欺集團│
 │    │號SIM卡   │        │        │交與林李憶使用  │
 ├──┼─────┼────┼────┼────────┤
 │4   │0000000000│壹張    │林李憶  │該門號為詐欺集團│
 │    │號SIM卡   │        │        │交與林李憶使用  │
 ├──┼─────┼────┼────┼────────┤
 │5   │郵局匯款單│參張    │林李憶  │匯款至張安義、陳│
 │    │          │        │        │怡如帳戶        │
 ├──┼─────┼────┼────┼────────┤
 │6   │帳號便條紙│貳張    │林李憶  │上記載張安義、陳│
 │    │          │        │        │怡如、廖怡雯、莊│
 │    │          │        │        │秋紫、賴威龍之帳│
 │    │          │        │        │戶資料          │
 ├──┼─────┼────┼────┼────────┤
 │7   │門號0986  │壹張    │廖怡雯  │由林李憶女友廖怡│
 │    │385690號  │        │        │雯名義申請，由林│
 │    │SIM卡     │        │        │李憶使用        │
 └──┴─────┴────┴────┴────────┘
附表三之二 
 ┌──┬─────┬────┬────┬────────┐
 │編號│名稱      │數量    │所有人  │附註            │
 ├──┼─────┼────┼────┼────────┤
 │1   │ANYCALL手 │壹支    │尤琮暉  │尤琮暉以3500元購│
 │    │機（序號：│        │        │買該門號，由詐欺│
 │    │0000000000│        │        │集團交予尤琮暉使│
 │    │6630/2，含│        │        │用              │
 │    │門號097334│        │        │                │
 │    │7141號SIM │        │        │                │
 │    │卡一張）  │        │        │                │
 ├──┼─────┼────┼────┼────────┤
 │2   │UNIC雙SIM │壹支    │尤琮暉  │                │
 │    │卡手機（序│        │        │                │
 │    │號：355981│        │        │                │
 │    │000000000 │        │        │                │
 │    │，含門號09│        │        │                │
 │    │00000000、│        │        │                │
 │    │0000000000│        │        │                │
 │    │號SIM卡共 │        │        │                │
 │    │二張）    │        │        │                │
 ├──┼─────┼────┼────┼────────┤
 │3   │晶片提款卡│壹張    │不詳    │詐欺集團提供，然│
 │    │（台北富邦│        │        │未用於本案犯行  │
 │    │000-000000│        │        │                │
 │    │-327413） │        │        │                │
 └──┴─────┴────┴────┴────────┘
附表三之三
 ┌──┬─────┬────┬────┬────────┐
 │1   │ANYCALL手 │壹支    │邱奕哲  │邱奕哲以3500元購│
 │    │機（序號：│        │        │買該門號，由詐欺│
 │    │0000000000│        │        │集團交與朱芳一使│
 │    │51910，含 │        │        │用              │
 │    │門號097340│        │        │                │
 │    │7526號SIM │        │        │                │
 │    │卡一張）  │        │        │                │
 ├──┼─────┼────┼────┼────────┤
 │2   │SONYERICSS│壹支    │邱奕哲  │門號0000000000號│
 │    │ON手機（序│        │        │使用之手機      │
 │    │號：012448│        │        │                │
 │    │000000000 │        │        │                │
 │    │）含門號09│        │        │                │
 │    │00000000號│        │        │                │
 │    │SIM卡一張 │        │        │                │
 ├──┼─────┼────┼────┼────────┤
 │3   │門號097321│壹張    │張敏莉  │由邱奕哲女友張敏│
 │    │6103號SIM │        │        │莉名義申請，由邱│
 │    │卡        │        │        │奕哲使用        │
 └──┴─────┴────┴────┴────────┘
附表三之四 
 ┌──┬─────┬────┬────┬────────┐
 │編號│名稱      │數量    │所有人  │附註            │
 │    │          │        │        │                │
 ├──┼─────┼────┼────┼────────┤
 │1   │SAMSUNG手 │壹支    │朱芳一  │                │
 │    │機（序號：│        │        │                │
 │    │A0000000BC│        │        │                │
 │    │19D4，含門│        │        │                │
 │    │號00000000│        │        │                │
 │    │84號SIM卡 │        │        │                │
 │    │一張）    │        │        │                │
 ├──┼─────┼────┼────┼────────┤
 │2   │PHS手機（ │壹支    │朱芳一  │                │
 │    │序號：8788│        │        │                │
 │    │000000000 │        │        │                │
 │    │，含門號09│        │        │                │
 │    │00000000號│        │        │                │
 │    │SIM卡一張 │        │        │                │
 │    │）        │        │        │                │
 ├──┼─────┼────┼────┼────────┤
 │3   │ANYCALL手 │壹支    │朱芳一  │朱芳一以3500元購│
 │    │機（序號：│        │        │買該門號，由詐欺│
 │    │0000000000│        │        │集團交與朱芳一使│
 │    │5396/5，含│        │        │用，於99年11月22│
 │    │門號097340│        │        │日後始開始使用  │
 │    │3858號SIM │        │        │                │
 │    │卡一張）  │        │        │                │
 └──┴─────┴────┴────┴────────┘
附表三之五 
 ┌──┬─────┬────┬────┬────────┐
 │編號│名稱      │數量    │所有人  │附註            │
 ├──┼─────┼────┼────┼────────┤
 │1   │NOKIA手機 │壹支    │楊順貴  │                │
 │    │（序號：35│        │        │                │
 │    │0000000000│        │        │                │
 │    │026）     │        │        │                │
 ├──┼─────┼────┼────┼────────┤
 │2   │手機記憶卡│壹張    │楊順貴  │                │
 │    │（門號：09│        │        │                │
 │    │00000000）│        │        │                │
 │    │          │        │        │                │
 ├──┼─────┼────┼────┼────────┤
 │3   │防爆手機電│壹個    │楊順貴  │                │
 │    │池        │        │        │                │
 └──┴─────┴────┴────┴────────┘
附表四
┌──┬──────┬────────────┬──────┬──────┬──────┬──────┐
│編號│收取時間    │收取地點                │交付帳戶    │收取者      │交付者      │有無交付款項│
├──┼──────┼────────────┼──────┼──────┼──────┼──────┤
│ 1  │99年9月7日下│板橋火車站北二門        │莊智顯      │楊順貴      │莊智顯      │無          │
│    │午4時許。   │                        │中國信託    │            │            │            │
│    │            │                        │商業銀行    │            │            │            │
│    │            │                        │00000000    │            │            │            │
│    │            │                        │7021號帳    │            │            │            │
│    │            │                        │戶。        │            │            │            │
├──┼──────┼────────────┼──────┼──────┼──────┼──────┤
│ 2  │99年9月7日中│板橋火車站北門          │江政達      │楊順貴      │江政達      │無          │
│    │午12時許    │                        │華南銀行    │            │            │            │
│    │            │                        │00000000    │            │            │            │
│    │            │                        │8946號帳    │            │            │            │
│    │            │                        │戶。        │            │            │            │
│    │            │                        │            │            │            │            │
│    │            │                        │            │            │            │            │
├──┼──────┼────────────┼──────┼──────┼──────┼──────┤
│ 3  │99年9月8日下│石牌捷運站附近便利商店  │郭睿騏      │楊順貴      │郭睿騏      │無          │
│    │午2時許     │                        │第一銀行    │            │            │            │
│    │            │                        │00000000    │            │            │            │
│    │            │                        │960號帳     │            │            │            │
│    │            │                        │戶          │            │            │            │
├──┼──────┼────────────┼──────┼──────┼──────┼──────┤
│ 4  │99年9月8日。│基隆火車站旁便利商店    │莊耀嵐      │真實姓名年籍│莊耀嵐      │無          │
│    │            │                        │聯邦銀行    │不詳之人。  │            │            │
│    │            │                        │00000001    │            │            │            │
│    │            │                        │12231號     │            │            │            │
│    │            │                        │帳戶        │            │            │            │
├──┼──────┼────────────┼──────┼──────┼──────┼──────┤
│ 5  │99年9月10日 │台北市士林區○○○路    │鄭人富      │楊順貴      │鄭人富      │無          │
│    │下午3、4時許│                        │華南銀行    │            │            │            │
│    │            │                        │00000000    │            │            │            │
│    │            │                        │7927號帳    │            │            │            │
│    │            │                        │戶。        │            │            │            │
├──┼──────┼────────────┼──────┼──────┼──────┼──────┤
│ 6  │99年9月11日 │新北市三重區天台廣場樓下│李金章      │楊順貴      │李金章      │無          │
│    │中午某時    │                        │萬泰商業    │            │            │            │
│    │            │                        │銀行0211    │            │            │            │
│    │            │                        │00000000    │            │            │            │
│    │            │                        │號帳戶      │            │            │            │
├──┼──────┼────────────┼──────┼──────┼──────┼──────┤
│ 7  │99年9月16日 │板橋火車站北三出口      │蔡登進      │林李憶      │蔡登進      │無          │
│    │中午12時許  │                        │第一銀行    │            │            │            │
│    │            │                        │00000000    │            │            │            │
│    │            │                        │045541號    │            │            │            │
│    │            │                        │帳戶        │            │            │            │
├──┼──────┼────────────┼──────┼──────┼──────┼──────┤
│ 8  │99年9月16日 │台北火車站              │沈士安      │尤琮暉      │沈士安      │無          │
│    │晚間6、7時許│                        │中華郵政    │            │            │            │
│    │。          │                        │00000000    │            │            │            │
│    │            │                        │044251號    │            │            │            │
│    │            │                        │帳戶        │            │            │            │
├──┼──────┼────────────┼──────┼──────┼──────┼──────┤
│ 9  │99年9月18日 │板橋火車站              │楊志強      │林李憶      │楊志強      │無          │
│    │下午2時許   │                        │合作金庫    │            │            │            │
│    │            │                        │00000000    │            │            │            │
│    │            │                        │00000000    │            │            │            │
│    │            │                        │號帳戶      │            │            │            │
├──┼──────┼────────────┼──────┼──────┼──────┼──────┤
│ 10 │99年9月24日 │板橋火車站南二門        │袁嘉宏      │尤琮暉      │袁嘉宏      │無          │
│    │下午3時許   │                        │中華郵政    │            │            │            │
│    │            │                        │00000000    │            │            │            │
│    │            │                        │056326號    │            │            │            │
│    │            │                        │帳戶        │            │            │            │
├──┼──────┼────────────┼──────┼──────┼──────┼──────┤
│ 11 │99年9月24日 │桃園中壢火車站          │張福榮      │尤琮暉      │張福榮      │無          │
│    │下午4、5時許│                        │台灣中小    │            │            │            │
│    │            │                        │企業銀行    │            │            │            │
│    │            │                        │00000000    │            │            │            │
│    │            │                        │068304號    │            │            │            │
│    │            │                        │帳戶        │            │            │            │
├──┼──────┼────────────┼──────┼──────┼──────┼──────┤
│ 12 │99年9月25日 │樹林後火車站            │吳福在      │尤琮暉      │吳福在      │無          │
│    │下午1時30分 │                        │中華郵政    │            │            │            │
│    │許          │                        │00000000    │            │            │            │
│    │            │                        │165481號    │            │            │            │
│    │            │                        │帳戶        │            │            │            │
├──┼──────┼────────────┼──────┼──────┼──────┼──────┤
│ 13 │99年9月27日 │台北火車站南一門        │林常忠      │尤琮暉      │林常忠      │無          │
│    │下午1、2時許│                        │國泰世華    │            │            │            │
│    │            │                        │銀行        │            │            │            │
│    │            │                        │00000000    │            │            │            │
│    │            │                        │4413號帳    │            │            │            │
│    │            │                        │戶          │            │            │            │
│    │            │                        ├──────┤            │            │            │
│    │            │                        │林常忠      │            │            │            │
│    │            │                        │中華郵政    │            │            │            │
│    │            │                        │00000000    │            │            │            │
│    │            │                        │046239號    │            │            │            │
│    │            │                        │帳戶        │            │            │            │
├──┼──────┼────────────┼──────┼──────┼──────┼──────┤
│ 14 │99年9月28日 │台北火車站              │謝坤宗      │尤琮暉      │謝坤宗      │無          │
│    │上午11時許  │                        │中華郵政    │            │            │            │
│    │            │                        │00000000    │            │            │            │
│    │            │                        │259621號    │            │            │            │
│    │            │                        │帳戶        │            │            │            │
├──┼──────┼────────────┼──────┼──────┼──────┼──────┤
│ 15 │99年9月28日 │台北市○○區○○路85度門│詹凱雲      │尤琮暉      │詹凱雲      │無          │
│    │晚間7時30分 │口                      │國泰世華    │            │            │            │
│    │許          │                        │銀行        │            │            │            │
│    │            │                        │00000000    │            │            │            │
│    │            │                        │4300號帳    │            │            │            │
│    │            │                        │戶          │            │            │            │
├──┼──────┼────────────┼──────┼──────┼──────┼──────┤
│ 16 │99年9月29日 │板橋火車站北二門        │吳哲印      │林李憶      │吳哲印      │無          │
│    │下午3、4時許│                        │中華郵政    │            │            │            │
│    │            │                        │00000000    │            │            │            │
│    │            │                        │468259號    │            │            │            │
│    │            │                        │帳戶        │            │            │            │
├──┼──────┼────────────┼──────┼──────┼──────┼──────┤
│ 17 │99年9月30日 │板橋火車站北三門        │李承恩      │尤琮暉      │李承恩      │無          │
│    │下午3、4時許│                        │華南商業    │（邱奕哲先收│            │            │
│    │            │                        │銀行        │取李承恩星展│            │            │
│    │            │                        │00000000    │銀行帳戶，因│            │            │
│    │            │                        │7345號帳    │無法使用，再│            │            │
│    │            │                        │戶          │由尤琮暉出面│            │            │
│    │            │                        │            │收取此華南商│            │            │
│    │            │                        │            │業銀行帳戶）│            │            │
├──┼──────┼────────────┼──────┼──────┼──────┼──────┤
│ 18 │99年9月30日 │基隆火車站旁之便利商店  │劉美芳      │尤琮暉與邱奕│劉美芳      │無          │
│    │下午3時許   │                        │玉山銀行    │哲一同前往，│            │            │
│    │            │                        │00000000    │由尤琮暉出面│            │            │
│    │            │                        │57384號     │收取。      │            │            │
│    │            │                        │帳戶        │            │            │            │
├──┼──────┼────────────┼──────┼──────┼──────┼──────┤
│ 19 │99年10月1日 │台北火車站南一門。      │徐英傑      │尤琮暉      │徐英傑      │無          │
│    │下午2、3時許│                        │上海商業    │            │            │            │
│    │。          │                        │儲蓄銀行    │            │            │            │
│    │            │                        │00000000    │            │            │            │
│    │            │                        │339156號    │            │            │            │
│    │            │                        │帳戶        │            │            │            │
├──┼──────┼────────────┼──────┼──────┼──────┼──────┤
│ 20 │99年10月4日 │台北火車站北二門        │簡湘芸      │林李憶      │簡家祥      │無          │
│    │下午3時40分 │                        │彰化商業    │            │（簡湘芸之父│            │
│    │許。        │                        │銀行        │            │）          │            │
│    │            │                        │00000000    │            │            │            │
│    │            │                        │784200號    │            │            │            │
│    │            │                        │帳戶        │            │            │            │
├──┼──────┼────────────┼──────┼──────┼──────┼──────┤
│ 21 │99年10月4日 │板橋火車站北三門        │陳宏洲      │尤琮暉      │陳宏洲      │無          │
│    │上午11時30分│                        │中華郵政    │            │            │            │
│    │許          │                        │00000000    │            │            │            │
│    │            │                        │055152號    │            │            │            │
│    │            │                        │帳戶        │            │            │            │
├──┼──────┼────────────┼──────┼──────┼──────┼──────┤
│ 22 │99年10月4日 │板橋火車站              │楊義城      │尤琮暉跟邱奕│綽號「陳哥」│無          │
│    │下午2時許。 │                        │台灣中小    │哲          │之男子      │            │
│    │            │                        │企業銀行    │            │            │            │
│    │            │                        │00000000    │            │            │            │
│    │            │                        │893號帳     │            │            │            │
│    │            │                        │戶          │            │            │            │
├──┼──────┼────────────┼──────┼──────┼──────┼──────┤
│ 23 │99年10月初某│板橋火車站              │李源章      │邱奕哲      │李源章      │無          │
│    │日晚間6、7時│                        │中華郵政    │            │            │            │
│    │許          │                        │00000000    │            │            │            │
│    │            │                        │912921號    │            │            │            │
│    │            │                        │帳戶        │            │            │            │
├──┼──────┼────────────┼──────┼──────┼──────┼──────┤
│ 24 │99年10月中旬│不詳地點                │王信吉      │真實姓名年籍│王信吉交付與│無          │
│    │某日        │                        │世華聯合    │不詳之成年人│蔡宗佑（音譯│            │
│    │            │                        │商業銀行    │收取交付與林│）          │            │
│    │            │                        │00000000    │李憶        │            │            │
│    │            │                        │9211號帳    │            │            │            │
│    │            │                        │戶          │            │            │            │
├──┼──────┼────────────┼──────┼──────┼──────┼──────┤
│ 25 │99年10月15日│樹林後火車站            │王學智      │邱奕哲      │王學智      │無          │
│    │下午2時30分 │                        │中華郵政    │            │            │            │
│    │許          │                        │00000000    │            │            │            │
│    │            │                        │888125號    │            │            │            │
│    │            │                        │帳戶        │            │            │            │
├──┼──────┼────────────┼──────┼──────┼──────┼──────┤
│ 26 │99年10月15日│板橋火車站              │林鴻翔      │尤琮暉      │林鴻翔      │ 無         │
│    │下午1時許   │                        │第一商業    │            │            │            │
│    │            │                        │銀行        │            │            │            │
│    │            │                        │00000000    │            │            │            │
│    │            │                        │510號帳     │            │            │            │
│    │            │                        │戶          │            │            │            │
├──┼──────┼────────────┼──────┼──────┼──────┼──────┤
│ 27 │99年10月19日│板橋火車站              │劉順      │邱奕哲      │劉順      │無          │
│    │下午3時30分 │                        │台灣土地    │            │            │            │
│    │至4時之間   │                        │銀行        │            │            │            │
│    │            │                        │00000000    │            │            │            │
│    │            │                        │6035號帳    │            │            │            │
│    │            │                        │戶          │            │            │            │
├──┼──────┼────────────┼──────┼──────┼──────┼──────┤
│ 28 │99年10月26日│板橋火車站東門          │朱弘豪      │邱奕哲      │朱弘豪      │無          │
│    │下午5時許   │                        │中華郵政    │朱芳一      │            │            │
│    │            │                        │00000000    │            │            │            │
│    │            │                        │811994號    │            │            │            │
│    │            │                        │帳戶        │            │            │            │
├──┼──────┼────────────┼──────┼──────┼──────┼──────┤
│ 29 │99年10月26日│板橋火車站              │莊閔丞      │邱奕哲與朱芳│莊閔丞      │無          │
│    │下午4時許   │                        │第一商業    │一一同前往，│            │            │
│    │            │                        │銀行        │由邱奕哲出面│            │            │
│    │            │                        │00000000    │收取。      │            │            │
│    │            │                        │101號帳     │            │            │            │
│    │            │                        │戶          │            │            │            │
├──┼──────┼────────────┼──────┼──────┼──────┼──────┤
│ 30 │99年10月29日│台北市天成飯店          │潘展明      │邱奕哲      │潘展明      │無          │
│    │下午4時30分 │                        │中華郵政    │            │            │            │
│    │許          │                        │00000000    │            │            │            │
│    │            │                        │503096號    │            │            │            │
│    │            │                        │號帳戶      │            │            │            │
├──┼──────┼────────────┼──────┼──────┼──────┼──────┤
│ 31 │99年11月13日│板橋火車站              │陳仲仁      │邱奕哲      │陳仲仁      │無          │
│    │下午4時許。 │                        │華南商業    │            │            │            │
│    │            │                        │銀行        │            │            │            │
│    │            │                        │00000000    │            │            │            │
│    │            │                        │2919號帳    │            │            │            │
│    │            │                        │戶          │            │            │            │
├──┼──────┼────────────┼──────┼──────┼──────┼──────┤
│ 32 │99年11月13日│天成飯店附近            │劉翔偉      │邱奕哲      │劉翔偉      │無          │
│    │下午4時許。 │                        │上海商業    │            │            │            │
│    │            │                        │儲蓄銀行    │            │            │            │
│    │            │                        │00000000    │            │            │            │
│    │            │                        │67978號     │            │            │            │
│    │            │                        │帳戶        │            │            │            │
├──┼──────┼────────────┼──────┼──────┼──────┼──────┤
│ 33 │99年11月15日│板橋火車站北二出口      │邱世鴻      │邱奕哲      │邱世鴻      │無          │
│    │下午3時許   │                        │中華郵政    │            │            │            │
│    │            │                        │00000000    │            │            │            │
│    │            │                        │210001號    │            │            │            │
│    │            │                        │帳戶        │            │            │            │
├──┼──────┼────────────┼──────┼──────┼──────┼──────┤
│ 34 │99年11月17日│天成飯店                │陳冠宇      │邱奕哲      │陳升        │無          │
│    │下午5時許   │                        │台灣銀行    │            │（陳冠宇之父│            │
│    │            │                        │00000000    │            │）          │            │
│    │            │                        │5533號帳    │            │            │            │
│    │            │                        │戶          │            │            │            │
├──┼──────┼────────────┼──────┼──────┼──────┼──────┤
│ 35 │99年11月17日│板橋火車站              │唐復聖      │邱奕哲      │唐復聖      │無          │
│    │下午5時許   │                        │中華郵政    │            │            │            │
│    │            │                        │00000000    │            │            │            │
│    │            │                        │560591號    │            │            │            │
│    │            │                        │帳戶        │            │            │            │
├──┼──────┼────────────┼──────┼──────┼──────┼──────┤
│ 35 │99年11月19日│台北火車站南二門        │毛志文      │邱奕哲      │趙有得      │無          │
│    │下午1時許   │                        │安泰商業    │            │（毛志文之弟│            │
│    │            │                        │銀行        │            │）          │            │
│    │            │                        │00000000    │            │            │            │
│    │            │                        │327500號    │            │            │            │
│    │            │                        │帳戶        │            │            │            │
├──┼──────┼────────────┼──────┼──────┼──────┼──────┤
│ 37 │99年11月18日│天成飯店附近            │陳萬來      │尤琮暉      │陳萬來      │無          │
│    │下午2時至4時│                        │第一商業    │            │            │            │
│    │間之某時    │                        │銀行        │            │            │            │
│    │            │                        │00000000    │            │            │            │
│    │            │                        │421號帳     │            │            │            │
│    │            │                        │戶          │            │            │            │
├──┼──────┼────────────┼──────┼──────┼──────┼──────┤
│ 38 │99年11月24日│板橋火車站北二門        │陳增財      │邱奕哲      │陳增財      │無          │
│    │晚間7時許   │                        │彰化商業    │            │            │            │
│    │            │                        │銀行        │            │            │            │
│    │            │                        │00000000    │            │            │            │
│    │            │                        │00000000    │            │            │            │
│    │            │                        │號帳戶      │            │            │            │
├──┼──────┼────────────┼──────┼──────┼──────┼──────┤
│ 39 │99年11月25日│板橋火車站              │陳朝隆      │邱奕哲與朱芳│陳朝隆      │無          │
│    │下午3、4時許│                        │國泰世華    │一一同前往，│            │            │
│    │            │                        │商業銀行    │由邱奕哲出面│            │            │
│    │            │                        │00000000    │收取。      │            │            │
│    │            │                        │7695號帳    │            │            │            │
│    │            │                        │戶          │            │            │            │
├──┼──────┼────────────┼──────┼──────┼──────┼──────┤
│ 40 │99年11月25日│板橋火車站              │黃文志      │邱奕哲與朱芳│黃文志      │無          │
│    │下午2時許   │                        │華南商業    │一一同前往，│            │            │
│    │            │                        │銀行        │由邱奕哲出面│            │            │
│    │            │                        │00000000    │收取。      │            │            │
│    │            │                        │1104號帳    │            │            │            │
│    │            │                        │戶          │            │            │            │
├──┼──────┼────────────┼──────┼──────┼──────┼──────┤
│ 41 │99年11月26日│台北火車站東一門        │楊孝勇      │尤琮暉      │楊孝勇      │無          │
│    │中午12時許  │                        │華南商業    │            │            │            │
│    │            │                        │銀行        │            │            │            │
│    │            │                        │00000000    │            │            │            │
│    │            │                        │2091號帳    │            │            │            │
│    │            │                        │戶          │            │            │            │
├──┼──────┼────────────┼──────┼──────┼──────┼──────┤
│ 42 │99年11月26日│天成飯店                │褚立強      │尤琮暉      │褚立強      │無          │
│    │下午3、4時許│                        │合作金庫    │            │            │            │
│    │            │                        │銀行        │            │            │            │
│    │            │                        │00000000    │            │            │            │
│    │            │                        │05951號     │            │            │            │
│    │            │                        │帳戶        │            │            │            │
├──┼──────┼────────────┼──────┼──────┼──────┼──────┤
│ 43 │99年11月26日│板橋火車站              │黃文耀      │尤琮暉      │黃文耀      │無          │
│    │下午5、6時許│                        │中華郵政    │            │            │            │
│    │            │                        │00000000    │            │            │            │
│    │            │                        │016039號    │            │            │            │
│    │            │                        │帳戶        │            │            │            │
├──┼──────┼────────────┼──────┼──────┼──────┼──────┤
│ 44 │99年11月27日│板橋火車站              │蕭銘鋒      │尤琮暉      │蕭銘鋒      │無          │
│    │下午2時許   │                        │合作金庫    │            │            │            │
│    │            │                        │銀行        │            │            │            │
│    │            │                        │00000000    │            │            │            │
│    │            │                        │06619號     │            │            │            │
│    │            │                        │帳戶        │            │            │            │
├──┼──────┼────────────┼──────┼──────┼──────┼──────┤
│ 45 │99年11月25日│板橋火車站北三出口      │李品宏      │由尤琮暉或邱│李品宏      │無          │
│    │或26日或27日│                        │板信商業    │奕哲收取後交│            │            │
│    │下午2時至3時│                        │銀行        │付與朱芳一將│            │            │
│    │間          │                        │00000000    │帳號傳送與林│            │            │
│    │            │                        │469802號    │李憶。      │            │            │
│    │            │                        │帳戶        │            │            │            │
├──┼──────┼────────────┼──────┼──────┼──────┼──────┤
│ 46 │99年11月29日│板橋火車站北二門        │戴志宏      │尤琮暉收取後│戴志宏      │無          │
│    │下午4時許   │                        │中華郵政    │交付與朱芳一│            │            │
│    │            │                        │00000000    │將帳號傳送與│            │            │
│    │            │                        │545411號    │林李憶。    │            │            │
│    │            │                        │帳戶        │            │            │            │
│    │            │                        │            │            │            │            │
├──┼──────┼────────────┼──────┼──────┼──────┼──────┤
│ 47 │99年11月30日│苗栗火車站              │曾兆勛      │尤琮暉      │曾兆勛      │無          │
│    │下午4、5時許│                        │華南商業    │            │            │            │
│    │            │                        │銀行        │            │            │            │
│    │            │                        │00000000    │            │            │            │
│    │            │                        │5862號帳    │            │            │            │
│    │            │                        │戶          │            │            │            │
├──┼──────┼────────────┼──────┼──────┼──────┼──────┤
│ 48 │99年12月2日 │基隆火車站旁國光客運    │王星林      │尤琮暉      │王星林      │無          │
│    │下午1時許   │                        │華南商業    │            │            │            │
│    │            │                        │銀行        │            │            │            │
│    │            │                        │00000000    │            │            │            │
│    │            │                        │9864號帳    │            │            │            │
│    │            │                        │戶          │            │            │            │
├──┼──────┼────────────┼──────┼──────┼──────┼──────┤
│ 49 │99年12月4日 │基隆火車站              │陳嘉興      │尤琮暉      │陳嘉興      │無          │
│    │下午2時許   │                        │中華郵政    │            │            │            │
│    │            │                        │00000000    │            │            │            │
│    │            │                        │365120號    │            │            │            │
│    │            │                        │帳戶        │            │            │            │
├──┼──────┼────────────┼──────┼──────┼──────┼──────┤
│ 50 │99年12月4日 │桃園後火車站            │余萬金      │邱奕哲      │余萬金      │無          │
│    │下午2時許   │                        │彰化銀行    │            │            │            │
│    │            │                        │00000000    │            │            │            │
│    │            │                        │201900號    │            │            │            │
│    │            │                        │帳戶        │            │            │            │
├──┼──────┼────────────┼──────┼──────┼──────┼──────┤
│ 51 │99年12月7日 │台北火車站東三門        │賴威榮      │楊秉承      │賴威榮      │無          │
│    │晚間6、7時許│                        │合作金庫    │（另由台灣基│            │            │
│    │            │                        │00000000    │隆地檢署偵辦│            │            │
│    │            │                        │76111號     │中）        │            │            │
│    │            │                        │帳戶        │            │            │            │
├──┼──────┼────────────┼──────┼──────┼──────┼──────┤
│ 52 │99年12月9日 │台北火車站南二門        │吳峰溢      │尤琮暉      │吳峰溢      │無          │
│    │下午3時許   │                        │中華郵政    │            │            │            │
│    │            │                        │00000000    │            │            │            │
│    │            │                        │241404號    │            │            │            │
│    │            │                        │帳戶        │            │            │            │
├──┼──────┼────────────┼──────┼──────┼──────┼──────┤
│ 53 │99年12月10日│板橋火車站              │翁玉成      │真實姓名年籍│翁玉成      │無          │
│    │下午2時許   │                        │中華郵政    │不詳男子    │            │            │
│    │            │                        │00000000    │            │            │            │
│    │            │                        │746230號    │            │            │            │
│    │            │                        │帳戶        │            │            │            │
├──┼──────┼────────────┼──────┼──────┼──────┼──────┤
│ 54 │99年12月10日│基隆火車站              │謝金枝      │真實姓名年籍│謝金枝      │無          │
│    │上午10時20分│                        │合作金庫    │不詳男子    │            │            │
│    │許          │                        │00000000    │            │            │            │
│    │            │                        │96748號     │            │            │            │
│    │            │                        │帳戶        │            │            │            │
├──┼──────┼────────────┼──────┼──────┼──────┼──────┤
│ 55 │99年12月13日│板橋火車站A3            │陳明得      │楊秉承      │陳明得      │無          │
│    │中午12時許  │                        │中華郵政    │（另由台灣基│            │            │
│    │            │                        │00000000    │隆地檢署偵辦│            │            │
│    │            │                        │544191號    │中）        │            │            │
│    │            │                        │帳戶        │            │            │            │
├──┼──────┼────────────┼──────┼──────┼──────┼──────┤
│ 56 │99年12月14日│板橋火車站北二出口      │鄭俊江      │真實姓名年籍│鄭俊江      │無          │
│    │上午10時許  │                        │中華郵政    │不詳男子    │            │            │
│    │            │                        │00000000    │            │            │            │
│    │            │                        │207753號    │            │            │            │
│    │            │                        │帳戶        │            │            │            │
├──┼──────┼────────────┼──────┼──────┼──────┼──────┤
│ 57 │99年12月20日│台北火車站西三門        │衛彥蓁      │真實姓名年籍│衛彥蓁      │無          │
│    │中午12時許  │                        │台北富邦    │不詳之男子  │            │            │
│    │            │                        │00000000    │            │            │            │
│    │            │                        │2722號帳    │            │            │            │
│    │            │                        │戶          │            │            │            │
├──┼──────┼────────────┼──────┼──────┼──────┼──────┤
│ 58 │99年12月22日│板橋火車站              │龍金鳳      │真實姓名年籍│詹朝錦      │無          │
│    │晚間6、7時許│                        │合作金庫    │不詳男子    │（龍金鳳之友│            │
│    │            │                        │00000000    │            │人）        │            │
│    │            │                        │74756號     │            │            │            │
│    │            │                        │帳戶        │            │            │            │
├──┼──────┼────────────┼──────┼──────┼──────┼──────┤
│59  │99年間某日  │中壢後火車站之全家便利商│詹帛諺      │真實姓名年籍│詹帛諺      │            │
│    │            │店                      │中華郵政    │不詳男子    │            │            │
│    │            │                        │000000000000│            │            │            │
│    │            │                        │號帳戶      │            │            │            │
│    │            │                        │            │            │            │            │
└──┴──────┴────────────┴──────┴──────┴──────┴──────┘
附表五：
┌──┬───┬────┬────┬─────┬──────────┬─────┐
│編號│被害人│被害時間│交款地點│交付金額（│遭騙過程            │詐騙得手款│
│    │      │        │        │新台幣）  │                    │項流向    │
├──┼───┼────┼────┼─────┼──────────┼─────┤
│ 1  │黃如全│99年10月│高雄縣林│15萬元    │真實姓名年籍不詳之成│羅濟正    │
│    │      │12日下午│園鄉林內│          │年女子假冒郵局人員去│聯邦銀行  │
│    │      │3時許   │路2巷公 │          │電黃如全，詐稱黃如全│0000000000│
│    │      │        │園      │          │之帳戶遭盜用需找謝巡│41號帳戶  │
│    │      │        │        │          │官報案後，真實姓名年│（13萬5000│
│    │      │        │        │          │籍不詳之成年人假冒為│元）      │
│    │      │        │        │          │地檢署公務人員去電，│          │
│    │      │        │        │          │佯稱黃如全之帳戶、證│          │
│    │      │        │        │          │件遭盜用涉及金融洗錢│          │
│    │      │        │        │          │案件，需將帳戶內款項│          │
│    │      │        │        │          │領出監管云云，致黃如│          │
│    │      │        │        │          │全陷於錯誤提領15萬元│          │
│    │      │        │        │          │至高雄縣林園鄉○○路│          │
│    │      │        │        │          │2項公園交付與真實姓 │          │
│    │      │        │        │          │名年籍不詳約20幾歲之│          │
│    │      │        │        │          │男子。              │          │
├──┼───┼────┼────┼─────┼──────────┼─────┤
│ 2  │曾慶順│一、99年│一、高雄│一、70萬元│99年9月30日上午9時30│第二筆款項│
│    │      │10月1日 │市左營區│          │分許假冒台灣銀行桃園│流向：    │
│    │      │下午1時 │蓮潭路  │二、80萬元│分行人員去電佯稱有人├─────┤
│    │      │許。    │400號孔 │          │至銀行提領曾順慶帳戶│羅濟正    │
│    │      │二、99年│廟大門。│          │內款項，經曾慶順告知│渣打銀行  │
│    │      │10月13日│二、高雄│          │並無在桃園開立帳戶後│0000000000│
│    │      │中午12時│市左營區│          │進而假稱曾慶順資料遭│3196號帳戶│
│    │      │許      │蓮潭路舊│          │冒用涉嫌洗錢案件，後│（36萬元）│
│    │      │        │城國小對│          │真實姓名年籍不詳之成│莊家健    │
│    │      │        │面人行道│          │年人假稱為桃園縣警察│渣打銀行  │
│    │      │        │。      │          │局經濟犯罪科謝建良並│0000000000│
│    │      │        │        │          │傳真台北地方法院檢察│9088號帳戶│
│    │      │        │        │          │署刑事傳票及強制性資│（36萬元）│
│    │      │        │        │          │產凍結執行書」，又假│          │
│    │      │        │        │          │冒為吳文正檢察官告知│          │
│    │      │        │        │          │需扣押70萬元以供案件│          │
│    │      │        │        │          │調查，曾慶順因此陷於│          │
│    │      │        │        │          │錯誤於99年10月1日下 │          │
│    │      │        │        │          │午1時許，在高雄市左 │          │
│    │      │        │        │          │營區○○路400號孔廟 │          │
│    │      │        │        │          │大門交付70萬元。又假│          │
│    │      │        │        │          │冒為吳文正檢察官之真│          │
│    │      │        │        │          │實姓名年籍不詳之人又│          │
│    │      │        │        │          │假稱查核後無異常，但│          │
│    │      │        │        │          │須向長官楊文慶檢察官│          │
│    │      │        │        │          │報告，而自稱楊文慶檢│          │
│    │      │        │        │          │察官之真實姓名年籍不│          │
│    │      │        │        │          │詳之人再向曾慶順佯稱│          │
│    │      │        │        │          │共犯陳述對其不利，曾│          │
│    │      │        │        │          │慶順因再依據指示於99│          │
│    │      │        │        │          │年10月13日中午12時許│          │
│    │      │        │        │          │，在高雄市左營區蓮潭│          │
│    │      │        │        │          │路舊城國小對面人行道│          │
│    │      │        │        │          │交付80萬元與假冒法院│          │
│    │      │        │        │          │人員之真實姓名年籍不│          │
│    │      │        │        │          │詳之人。            │          │
├──┼───┼────┼────┼─────┼──────────┼─────┤
│ 3  │黃郡生│99年10月│高雄縣鳳│40萬元    │99年10月12日某時假冒│莊家健    │
│    │      │13日下午│山市輜汽│          │為台灣銀行桃園分行人│第一銀行  │
│    │      │3時35分 │路與武慶│          │員去電黃郡生，佯稱帳│0000000000│
│    │      │。      │二路路口│          │戶遭人盜用，真實姓名│9號帳戶   │
│    │      │        │        │          │年籍不詳之人於99年10│（36萬元）│
│    │      │        │        │          │月13日去電黃郡生表示│          │
│    │      │        │        │          │要扣押財產及羈押2個 │          │
│    │      │        │        │          │月，又假冒吳文正檢察│          │
│    │      │        │        │          │官假稱需凍結財產始能│          │
│    │      │        │        │          │分案調查，致黃郡生陷│          │
│    │      │        │        │          │於錯誤，於99年10月13│          │
│    │      │        │        │          │日下午3時35分許，在 │          │
│    │      │        │        │          │高雄縣鳳山市○○路與│          │
│    │      │        │        │          │武慶二路路口將付40萬│          │
│    │      │        │        │          │元。                │          │
└──┴───┴────┴────┴─────┴──────────┴─────┘